[
    {
        "Course_Name": "[SoSe 2024] Praxis für landschaftsarchitektonisches Entwerfen von Stadträumen",
        "Course_id": "38834",
        "Forums": [
            [
                {
                    "Forum_name": "ANKÜNDIGUNGEN",
                    "Forum_id": "1809129",
                    "Discussions": [
                        {
                            "Discussion_Name": "Offenes Haus am nächsten Freitag",
                            "Discussion_Id": "607449",
                            "Messages": [
                                {
                                    "Message_id": "p1089273",
                                    "Author": "Simon Moritz Wette",
                                    "DateTime": "2024-07-12T11:43:06+02:00",
                                    "Content": "Liebe Studis, vielen Dank nochmal für eure tollen Arbeiten. Wir wollen eure Entwürfe zum offenen Haus am Freitag den 19.07. ausstellen. Das offene Haus ist eine super Gelegenheit euch und eure Arbeiten zu präsentieren und mit Studis aus anderen Semestern, Profs und WiMis in Kontakt zu kommen. Genauere Informationen zum Ablauf gibt es nächste Woche. Normalerweise macht auch das gesamte Architekturgebäude und die UdK offenes Haus, es ist also immer viel los an der Uni. Wir suchen noch Studierende, die Lust hätten am Freitag eine kleine Barschicht zu übernehmen. Die Bar im EB ist offen von 17:00 - 20:00 Uhr, eine Schicht geht eine Stunde (wenn ihr Lust habt natürlich auch gerne länger). Wir können jede helfende Hand gebrauchen und ihr lernt so eine Menge neuer Leute kennen! Meldet euch gerne bei mir, Sarah oder Pauline. LG, eure Tutoren",
                                    "Response to": "Response to nothing"
                                }
                            ]
                        },
                        {
                            "Discussion_Name": "Wer hat sein Maßband vergessen ?",
                            "Discussion_Id": "607116",
                            "Messages": [
                                {
                                    "Message_id": "p1088794",
                                    "Author": "Sarah Hager-Medack",
                                    "DateTime": "2024-07-11T10:40:50+02:00",
                                    "Content": "Hi Ihr Lieben, wir haben gestern noch ein Maßband beim Aufräumen gefunden. Wem gehört's?  Bitte am Lehrstuhl abholen kommen, danke :)",
                                    "Response to": "Response to nothing"
                                }
                            ]
                        },
                        {
                            "Discussion_Name": "Nachreichen der Skizzen",
                            "Discussion_Id": "607061",
                            "Messages": [
                                {
                                    "Message_id": "p1088723",
                                    "Author": "Sarah Hager-Medack",
                                    "DateTime": "2024-07-11T08:07:09+02:00",
                                    "Content": "kurzer Reminder Wer die Skizzen gestern nicht abgegeben hat, kann dies heute nachholen zwischen 9:15-10:15  Uhr am Lehrstuhl EB07 (4.Stock) oder  am Donnerstag 18.07. zwischen 10:00-11:00 Uhr.",
                                    "Response to": "Response to nothing"
                                }
                            ]
                        },
                        {
                            "Discussion_Name": "Online Evaluierung des Seminars",
                            "Discussion_Id": "605516",
                            "Messages": [
                                {
                                    "Message_id": "p1086526",
                                    "Author": "Simon Moritz Wette",
                                    "DateTime": "2024-07-04T12:42:40+02:00",
                                    "Content": "Liebe Studis, ab sofort könnt ihr das Seminar online evaluieren. Bitte nehmt an der Befragung teil, sie dauert nur 2 Minuten und ist anonym. Der Link zu Ihrer Onlinebefragung lautet: https://befragung.tu-berlin.de/evasys/online.php?p=CQ8T6  Euer Feedback hilft uns sehr das Seminar immer weiterzuentwickeln und eure Ideen und Anregungen einzubauen. Die Befragung ist bis einschließlich 18. Juli geöffnet. Nach den Präsentationen am Mittwoch wollen wir eine ganz kurze Feedback Runde machen, überlegt euch was im Seminar gut geklappt hat, wo ihr Schwierigkeiten hattet, wo ihr euch vielleicht Dinge anders gewünscht hättet und was euch gut gefallen hat. Viel Erfolg für die Abgabe am Dienstag und die Präsentationen am Mittwoch. LG eure Tutoren",
                                    "Response to": "Response to nothing"
                                }
                            ]
                        },
                        {
                            "Discussion_Name": "Endpräsentation 10.07. - Ablauf ",
                            "Discussion_Id": "605384",
                            "Messages": [
                                {
                                    "Message_id": "p1086338",
                                    "Author": "Sarah Hager-Medack",
                                    "DateTime": "2024-07-03T22:14:18+02:00",
                                    "Content": "Liebe Studis, ein paar Dinge vorab zur Endpräsentation:  1. Abgabetermin ---- digitale Abgabe über Isis (1 zusammenhängendes PDF) bis 09.Juli Dienstag 10:00 Uhr (vormittags) hochladen ---- Wir werden auch genau darauf achten, dass die Abgabe pünktlich erfolgt (sonst Punktabzug). Es geht hier um die Endabgabe, macht das nicht auf den letzten Moment ;) Am Mittwoch 10.Juli zum Präsentationstag bringt ihr den Ausdruck /gezeichnete Originale mit. Bringt auch eure Skizzenmappen mit, diese sammeln wir auch an diesem Tag ein.   2.  Plakate hängen Seid bitte pünktlich um 8 Uhr am Mittwoch da. Wir werden gemeinsam die Hängung eurer Plakate vornehmen und müssen bis 10 Uhr fertig werden! Da wir zur Endpräsentation Gäste aus Prag erwarten, haben wir Null Spielraum für Verspätung! Also bitte alle pünktlich da sein. Jeder wird sein eigenes Plakat (Plot oder montierte A3) aufhängen. Dazu bekommt ihr noch eine Anweisung zum Präsentationstag, wer wo aufhängt. Wer hat, kann gerne einen Zollstock/ ein Maßband mitbringen.  3. Präsentation auch auf Englisch vorbereiten Für die Gäste aus Prag werden die Präsentationen auf Englisch stattfinden. Es bereitet sich JEDER auf eine entsprechende Präsentation vor.  Generell wird JEDER eine Endpräsentation seines Entwurfes vorstellen.  4. Zeitablauf 8-10 Uhr Hängung 10-12 Uhr Präsentation mit Gästen 12-14 Uhr Mittagspause 14-16 Uhr Präsentation ggfs. ohne Gäste Es kann sein, dass wir länger als 16 Uhr brauchen, je nachdem wie gut wir durchkommen.  LG eure Tutoren",
                                    "Response to": "Response to nothing"
                                }
                            ]
                        },
                        {
                            "Discussion_Name": "Konsultationstermine - 03.07. - Detaillierung und Optimierung",
                            "Discussion_Id": "604365",
                            "Messages": [
                                {
                                    "Message_id": "p1084848",
                                    "Author": "Sarah Hager-Medack",
                                    "DateTime": "2024-06-28T21:08:56+02:00",
                                    "Content": "Liebe Studis, die letzte Konsultationsrunde steht an. Bitte tragt Euch wie gehabt im Etherpad für einen Termin ein.  Diese Konsultation ist verpflichtend. Wir möchten jeden noch einmal vor Endabgabe sprechen. Seid bitte gut vorbereitet, bringt Skizzen / Ausdrucke / Detaillierungen mit .... alles was Ihr für die Endabgabe ggfs. schon produziert habt.  Eure Tutoren",
                                    "Response to": "Response to nothing"
                                }
                            ]
                        },
                        {
                            "Discussion_Name": "Konsultationstermine für den 26.06. - Verhaltensangebote",
                            "Discussion_Id": "602328",
                            "Messages": [
                                {
                                    "Message_id": "p1081901",
                                    "Author": "Sarah Hager-Medack",
                                    "DateTime": "2024-06-20T11:14:54+02:00",
                                    "Content": "Liebe Studis, für die kommenden Konsultationen am 26.06. werden wir das Besprechungsformat etwas anpassen.  Es gibt vier Gruppen: Gruppe Moritz - Gruppe Pauline - Gruppe Sarah - Gruppe Sophia. Bei Sophia trägt sich bitte ein, wer noch keine Konsultation mit ihr hatte, ansonsten wie gehabt bei Eurem entsprechender/n Tutor*in eintragen. Wir halten dieses Mal Konsultation in den Teilgruppen, also alle sind zu Beginn der Konsultationszeit da (entnehmt das dem Etherpad) und legen Ihre Arbeit auf den Tisch und wir besprechend die Entwürfe einzeln nacheinander. Es wird keine konkret festgelegte Reihenfolge geben - man lernt dann auch mit und von den anderen Entwurfsbesprechungen.  Die Etherpads sind bereits online, bitte tragt Euch dort ein, falls Ihr Eure Arbeit besprechen wollt. Da die Tutoren die Konsultation in den Gruppen vorbereiten werden bis spätestens Montag Abend eintragen, danke :)  LG Eure Tutoren",
                                    "Response to": "Response to nothing"
                                }
                            ]
                        },
                        {
                            "Discussion_Name": "Termin am 19.06.24 - Input und Vorlesung",
                            "Discussion_Id": "601834",
                            "Messages": [
                                {
                                    "Message_id": "p1081223",
                                    "Author": "Sarah Hager-Medack",
                                    "DateTime": "2024-06-18T14:20:40+02:00",
                                    "Content": "Liebe Studis, zum morgigen Seminartermin gibt es wieder eine kurze Präsentation zu Euren Ergebnissen bzgl. Bewegung im Raum. Anschließend werden wir Euch einen Input mit Darstellungshinweisen geben. Hierbei gehen wir bereits auf Details zur Endabgabe ein. Beispielsweise, was wir grafisch von Euch zur Endabgabe erwarten, Tipps wie man geschickter Informationen visuell kommuniziert, aber auch nochmal \"technische\" Spezifika zu Piktos, Schnitt und Vertiefungsdarstellungen.  Des Weiteren besprechen wir A6 Optimierung sowie A7 Endabgabe samt Layout  - auch somit welche Darstellungen Ihr für Eure Endabgabe produzieren werdet.    Hinweis: Die kommende Konsultation zu A5 am 26.06. ist die letzte Gelegenheit Euch konzeptionell zum Entwurf Feedback abzuholen - A6 Konsultationen dienen dann zur Optimierung und dem Feinschliff im Detail. Mit dem morgigen Input sowie den Hinweisen zu A6 +A7 Endabgabe geben wir Euch also bereits die Möglichkeit die Optimierungsphase mit ausreichend Vorlauf und Weitsicht zu bestreiten :) Wir würden uns daher wüschen, dass alle morgen dabei sind, damit Fragen direkt geklärt werden und jeder eine genaue Vorstellung davon bekommt, was jetzt im Endspurt zu schaffen ist ! ",
                                    "Response to": "Response to nothing"
                                }
                            ]
                        },
                        {
                            "Discussion_Name": "Seminar am 05.06.2024 - Konsultationen und RAUMEXPERIMENT",
                            "Discussion_Id": "597609",
                            "Messages": [
                                {
                                    "Message_id": "p1075062",
                                    "Author": "Sarah Hager-Medack",
                                    "DateTime": "2024-05-29T12:11:58+02:00",
                                    "Content": "Liebe Studis, bitte beachtet, dass beim nächsten Seminartermin neben Konsultationen ein Raumexperiment stattfinden wird. Für das Raumexperiment gilt ANWESENHEITSPFLICHT.  Da Pauline und Sarah an Aktuelle Tendenzen teilnehmen, bieten wir von 8-9:15 sowie von 11:30-12:00 Konsultationstermine an. Moritz wird dann von 11:30 mit offenem Ende konsultieren.  Wie gehabt, tragt Euch bitte bei den Tutoren / Sophia zu Terminen im Etherpad ein. 8:00 - 9:15 Konsultationen nur bei Pauline + Sarah 9:30-11:30 Raumexperiment ANWESENHEITSPFLICHT 11:30 - 12:00 Konsultationen Pauline + Sarah ab 11:30 (open end) Konsultationen Moritz - finden nicht im EB315 statt, da Aktuelle Tendenzen um 12 Uhr beginnt  Als Abgabe werdet ihr Skizzen anfertigen, wer die direkt im Anschluss zeichnen möchte, bringt also Skizzenpapier und Stifte mit.  Bis nächste Woche :)",
                                    "Response to": "This is the original post"
                                },
                                {
                                    "Message_id": "p1076804",
                                    "Author": "Sarah Hager-Medack",
                                    "DateTime": "2024-06-04T11:05:03+02:00",
                                    "Content": "Hey,  wer bei Pauline oder Sarah keinen Termin mehr bekommen hat, kann sich noch bei Sophia eintragen.  Bis morgen :)",
                                    "Response to": "p1075062"
                                },
                                {
                                    "Message_id": "p1076833",
                                    "Author": "Simon Moritz Wette",
                                    "DateTime": "2024-06-04T11:55:10+02:00",
                                    "Content": "Liebe Alle,  ihr könnt euch bis heute Abend für Konsultationstermine eintragen. Für die, die aktuelle Tendenzen machen, biete ich noch zusätzliche Termine am Nachmittag an. Falls ihr da nicht könnt schreibt mir gerne nochmal. Die nächste Möglichkeit für persönliches Feedback ist erst wieder am 26. Juni, bis dahin sollte euer Thema fest sein und der Entwurf in großen Teilen stehen - Abschlusspräsentation des Seminars ist am 10. Juli.  Also nutzt die Feedbackgespräche, um euren Entwurf ein gutes Stück nach vorne zu bringen und habt Spaß eure Ideen zu teilen und zu diskutieren.  Liebe Grüße und bis morgen! Moritz",
                                    "Response to": "p1075062"
                                }
                            ]
                        },
                        {
                            "Discussion_Name": "Betreuungsschlüssel + Konsultationstermine am 22.05.",
                            "Discussion_Id": "595001",
                            "Messages": [
                                {
                                    "Message_id": "p1071008",
                                    "Author": "Sarah Hager-Medack",
                                    "DateTime": "2024-05-16T16:20:36+02:00",
                                    "Content": "Liebe Studis, den nun feststehenden Betreuungsschlüssel findet Ihr im Intro / Glossar.  Bitte tragt Euch für Konsultationen immer bei der/dem entsprechenden Tutor*in ein.  Meldet Euch bei Fragen / Krankmeldungen oder sonstigen Anliegen gerne bei \"Eurer / Eurem Tutor*in\" direkt.  Wir haben außerdem ein neues Etherpad für die Konsultationen am 22.05.2024 bereit gestellt. Wer Konsultationsbedarf hat, kann sich für einen Timeslot eintragen. Bis Mittwoch :)  LG das Tutorenteam",
                                    "Response to": "Response to nothing"
                                }
                            ]
                        },
                        {
                            "Discussion_Name": "Mini Reader - Ergebnisse der Gruppenarbeiten zur Quantitativen Analyse",
                            "Discussion_Id": "594684",
                            "Messages": [
                                {
                                    "Message_id": "p1070536",
                                    "Author": "Pauline-Amelie Matzinger",
                                    "DateTime": "2024-05-15T15:13:40+02:00",
                                    "Content": "Liebe Alle, nur ein kleiner Hinweis:  Ihr findet nun im Kurs unter dem 1.Termin einen \"Mini Reader\", der die Ergebnisse Eurer Gruppenarbeiten zusammenfasst und für den weiteren Verlauf sicherlich hilfreich sein kann. Liebe Grüße Pauline",
                                    "Response to": "Response to nothing"
                                }
                            ]
                        },
                        {
                            "Discussion_Name": "NICHTWEITERGABEERKLÄRUNG",
                            "Discussion_Id": "594378",
                            "Messages": [
                                {
                                    "Message_id": "p1070052",
                                    "Author": "Sarah Hager-Medack",
                                    "DateTime": "2024-05-14T15:21:28+02:00",
                                    "Content": "Liebe Angesprochene, wie zum letzten Seminartermin angesprochen, bitte ich Euch die Nichtweitergabeerklärung abzugeben ! Wir können Euch vorher nicht die Vorlesungsfolien und Ergebnisse der Ortsanalysen oder sonstige Inputs hochladen ... Ich weiß, einige waren nicht da zum letzten Seminartermin. Daher hier der kurze Reminder ;) Merci. Ole Arvid Adamczewski Arne Bartzsch  Nele Baumann  Johanna Lilli Maria Brix Berfin Cifci Maika Johanna Freese Luis Felipe Grabherr Eteri Iremashvili Luise Anna Therese Manti Daniel Michael Ortner Konstantin Jannick Redzel Roberto Ruiz von Dessauer Lara Saskia Tabea Tautorat Eva Luise von Eicken Laris Georgios von Mirbach",
                                    "Response to": "Response to nothing"
                                }
                            ]
                        },
                        {
                            "Discussion_Name": "Reminder Konsultaationtermine",
                            "Discussion_Id": "593109",
                            "Messages": [
                                {
                                    "Message_id": "p1068007",
                                    "Author": "Sarah Hager-Medack",
                                    "DateTime": "2024-05-07T20:38:43+02:00",
                                    "Content": "Liebe Studis, kurzer Reminder. Wer am morgigen Seminartermin eine Konsultation wahrnehmen möchte,  der trägt sich bitte noch bis spätestens morgen 7:00 Uhr in einen der verfügbaren Timeslots ein. Danke und bis morgen :) Euer Tutorenteam",
                                    "Response to": "Response to nothing"
                                }
                            ]
                        },
                        {
                            "Discussion_Name": "Abgabe Cloud für Audio- / Filmdateien",
                            "Discussion_Id": "592553",
                            "Messages": [
                                {
                                    "Message_id": "p1067196",
                                    "Author": "Sarah Hager-Medack",
                                    "DateTime": "2024-05-06T13:20:31+02:00",
                                    "Content": "Liebe Alle, wer für die Abgabe A1 - Qualitative Analyse Audio- oder Filmdateien abgeben möchte, bitte über diesen Link in die Cloud laden. https://tubcloud.tu-berlin.de/s/8ns6JQMREpEJm9M Passwort: 2024_Hansaplatz Bitte achtet auf die korrekte Bezeichnung der Datei. Ihr könnt in der Cloud keine Bearbeitung der Datei mehr vornehmen. ",
                                    "Response to": "Response to nothing"
                                }
                            ]
                        },
                        {
                            "Discussion_Name": "Material für das Konzeptmodell",
                            "Discussion_Id": "592158",
                            "Messages": [
                                {
                                    "Message_id": "p1066522",
                                    "Author": "Sarah Hager-Medack",
                                    "DateTime": "2024-05-03T16:18:17+02:00",
                                    "Content": "Liebe Studis, Ihr benötigt für Euer Konzeptmodell Pappe. Wir stellen es Euch frei, ob Ihr lieber mit Graupappe oder Finnpappe arbeiten möchtet. Allerdings soll das Material nicht gemixt werden. Ihr beginnt idealerweise direkt im Seminar an dem Modell zu arbeiten, könnt es natürlich aber auch später bearbeiten. Wer direkt anfangen möchte, bringt also Material mit: Graupappe ODER Finnpappe:  1-2 Bögen ca. DIN A3 sollten ausreichend sein, Pappstärke(n) frei einsetzbar Cutter Schneidlineal, Schneidemappe zum unterlegen ggfs. Utensilien zum Bearbeiten der Pappoberflächen (für Texturen oder Strukturen)  Ponal Express zum Verkleben  Bereitet Euch bestenfalls schon mal die Grundplatte vor - 20 cm x 20 cm. Hierfür eignet sich eine etwas stabilere Pappstärke zwischen 3 mm - 5 mm. Ihr dürft aber selbst entscheiden, welche Pappstäken Ihr im Modell benutzen wollt. Es dürfen auch gemischte Stärken verbaut werden.  LG das Tutorenteam",
                                    "Response to": "Response to nothing"
                                }
                            ]
                        },
                        {
                            "Discussion_Name": "Seminar 08.05.2024 - Terminplan und Konsultationstermine",
                            "Discussion_Id": "592146",
                            "Messages": [
                                {
                                    "Message_id": "p1066505",
                                    "Author": "Sarah Hager-Medack",
                                    "DateTime": "2024-05-03T15:43:50+02:00",
                                    "Content": "Liebe Studis, zum nächsten Termin am 08.05. beginnen wir um 8 Uhr mit den Präsentationen der Gruppenarbeiten zur Quantitativen Analyse sowie einiger Einzelarbeiten zur Qualitativen Analyse. Danach gehen wir die nächste Aufgabe A2 zum Konzeptmodell durch und starten in die ersten Einzelkonsultationen. Wir wollen mit Euch Eure Themenfindung besprechen und ggfs. Ideen zum Konzeptmodell. Dazu schalten wir heute ab 18 Uhr ein Etherpad online, auf dem Ihr Euch für Konsultationstermine eintragen könnt. Tragt Euch bitte nur für EINEN Termin ein. Denn mit der Wahl des Konsultationstermins, legt Ihr auch den/die Konsultationspartner*in fest (Pauline / Sarah / Moritz). Bei kommenden Konsultationen besprecht Ihr Euren Entwurf wieder mit dem/der Tutor*in (fortlaufende Betreuung).  Sophia nimmt keine fortlaufende Betreuung wahr, sondern übernimmt immer einen Teil der Konsultationen der Tutoren. D.h. Konsultationen bei Sophia finden in Rotation statt, sodass jeder mal bei Sophia Konsultation hat. Die Termine liegen zwischen 10-14 (!) Uhr - wer nach 12 Uhr keine Zeit hat, müsste sich entsprechend um einen früheren Termin bemühen.   LG das Tutorenteam",
                                    "Response to": "Response to nothing"
                                }
                            ]
                        },
                        {
                            "Discussion_Name": "Plangrundlagen ",
                            "Discussion_Id": "589426",
                            "Messages": [
                                {
                                    "Message_id": "p1062366",
                                    "Author": "Pauline-Amelie Matzinger",
                                    "DateTime": "2024-04-24T15:00:38+02:00",
                                    "Content": "Hallo zusammen, unter Plangrundlagen und Luftbilder findet ihr jetzt den Lageplan M 1:500 mit festgelegtem Umgriff. Der Umgriff legt die Grenzen des zu entwerfenden Gebiets fest. Außerdem der Kontextplan M 1:2000.  Liebe Grüße  Pauline ",
                                    "Response to": "Response to nothing"
                                }
                            ]
                        },
                        {
                            "Discussion_Name": "Abgabeformate für A1",
                            "Discussion_Id": "589401",
                            "Messages": [
                                {
                                    "Message_id": "p1062332",
                                    "Author": "Sarah Hager-Medack",
                                    "DateTime": "2024-04-24T14:37:41+02:00",
                                    "Content": "weil vermehrt Nachfragen kamen, hier noch mal zum nachlesen: Aufgabe A1  - Quantitativ: Gruppenarbeit - Abgabe mindestens 2 DIN A3 , ihr dürft mehr DIN A3 produzieren (querformatig / hochkant egal .... da seid ihr frei) und als pdf auf ISIS hochladen. Für die Dateibezeichnung reicht z.B. \"A1_G6b_Ortsabdruck\" (Aufgabe_Gruppe_Thema) muss auch nur eine Person aus der Gruppe hochladen. Original / Ausdruck zum Seminar mitbringen.  - Qualitativ: Einzelarbeit - Abgabe bei Zeichnungen oder sonstigen grafischen Produktionen bitte auf DIN A3 layouten und als pdf hochladen, Original mitbringen zum Seminar. Ihr seid bzgl. des gewählten Mediums und Format völlig frei. Wer etwas produziert, das nicht (sinnvoll) eingescannt werden kann, der macht maximal 4 Fotos, layoutet die Fotos dann auf DIN A3 und läd diese als pdf auf ISIS hoch. Original zum Seminartermin mitbringen. Für Audio- oder Videodateien stellen wir eine Tubcloud zur Verfügung. Achtet bei Fotos von Modellen / Plastiken etc. auf Beleuchtung und randlosen Hintergrund. Wer das noch nie gemacht hat, hier ein Tutorial  https://www.youtube.com/watch?v=tWHkdyX0Dic .",
                                    "Response to": "Response to nothing"
                                }
                            ]
                        },
                        {
                            "Discussion_Name": "Plangrundlage Lageplan M1:500",
                            "Discussion_Id": "588688",
                            "Messages": [
                                {
                                    "Message_id": "p1061214",
                                    "Author": "Sarah Hager-Medack",
                                    "DateTime": "2024-04-23T00:29:36+02:00",
                                    "Content": "Liebe Alle, wir haben euch die Plangrundlage für den Lageplan M1:500 hochgeladen. Druckt euch den Plan bitte bei Gelegenheit aus, zwingend erforderlich ist er am Mittwoch zur Ortsbesichtigung noch nicht.  Aber es ist gut einen dabei zu haben, falls man Skizzen anfertigen und dabei maßstäblich arbeiten möchte. LG Pauline & Sarah",
                                    "Response to": "Response to nothing"
                                }
                            ]
                        },
                        {
                            "Discussion_Name": "erster Termin \"Aktuelle Tendenzen\"",
                            "Discussion_Id": "586884",
                            "Messages": [
                                {
                                    "Message_id": "p1058349",
                                    "Author": "Sarah Hager-Medack",
                                    "DateTime": "2024-04-17T13:58:08+02:00",
                                    "Content": "Liebe Studis,  der erste Termin zu \"Aktuelle Tendenzen\", der 24.04.24, wird um 12 Uhr beginnen, aber maximal 15 Minuten veranschlagen. Um 12:30 ist bereits für ein anderes Wahlpflichtmodul eine Platzvergabe geplant. Um Studis die Teilnahme an der Platzvergabe zu ermöglichen, wird die Einführungsveranstaltung daher knapp ausfallen.  LG Eure Tutoren",
                                    "Response to": "Response to nothing"
                                }
                            ]
                        },
                        {
                            "Discussion_Name": "Zeitplan und Modul Aktuelle Tendenzen der Landschaftsarchitektur",
                            "Discussion_Id": "586880",
                            "Messages": [
                                {
                                    "Message_id": "p1058343",
                                    "Author": "Sarah Hager-Medack",
                                    "DateTime": "2024-04-17T13:53:49+02:00",
                                    "Content": "Liebe Studis, wenn die Kursgröße nicht noch wesentlich ansteigt wird, wie Prof. Weidinger heute angesagt hat künftig \"Aktuelle Tendenzen\" als Teil des Wahlpflichtmoduls \"Aktuelle Tendenzen der Landschaftsarchitektur und räumliche Darstellung\" von 12-14 Uhr stattfinden.  Für unser Seminar bedeutet das, dass wir regulär von 8-12 Uhr haben - keine Nachmittagssitzungen. Wenn bei uns die Luft brennt und wir dringend mehr Konsultationsbedarf haben, können wir ggfs. auf einen anderen Raum ausweichen und euch auch am Nachmittag zum Arbeiten zur Verfügung stellen. Aber das müssen wir mit der Verwaltung noch klären. Jedoch sind damit per se erstmal keine Termine nach 12 Uhr vorgesehen. LG Eure Tutoren",
                                    "Response to": "Response to nothing"
                                }
                            ]
                        }
                    ]
                }
            ],
            [
                {
                    "Forum_name": "FORUM - Fragen und Diskussion",
                    "Forum_id": "1809130",
                    "Discussions": [
                        {
                            "Discussion_Name": "Darstellung und Gestaltung ",
                            "Discussion_Id": "606875",
                            "Messages": [
                                {
                                    "Message_id": "p1088462",
                                    "Author": "Carlos Carlsson Zaspel",
                                    "DateTime": "2024-07-10T12:28:52+02:00",
                                    "Content": "Liebe Tutor*innen, Danke noch einmal für die tolle Betreuung. Im Folgenden die erwähnten Kurse GDa und GDa:  „Gestaltung und Darstellung analog I WiSe 2023/24“ „Gestaltung Darstellung digital l SoSe 2024“ Das sind die Schlüsselfreien Isis-Kurse zu den Veranstaltungen von Christine Guerard.   Liebe Grüße Carlos ",
                                    "Response to": "This is the original post"
                                },
                                {
                                    "Message_id": "p1088765",
                                    "Author": "Sarah Hager-Medack",
                                    "DateTime": "2024-07-11T10:04:26+02:00",
                                    "Content": "Merci :)",
                                    "Response to": "p1088462"
                                }
                            ]
                        },
                        {
                            "Discussion_Name": "Endabgabe",
                            "Discussion_Id": "606430",
                            "Messages": [
                                {
                                    "Message_id": "p1087814",
                                    "Author": "Johan Leo Loy",
                                    "DateTime": "2024-07-08T21:25:58+02:00",
                                    "Content": "Hey ihr Lieben,  ich und eine andere waren ein wenig überrascht, dass die Abgabe schon für morgen früh vorgesehen ist, und nicht wie bei anderen Seminaren am Abend vor der Präsi.  Zumal wir die finalen Pläne ja auch erst nach dem letzten Konsultationstermin beginnen konnten, fände ich es hilfreich, wenn die Abgabe bis Abends offen wäre, da wir uns alle echt viel mühe geben haben..  Liebe Grüße und bis Mittwoch  Johan :) ",
                                    "Response to": "This is the original post"
                                },
                                {
                                    "Message_id": "p1087848",
                                    "Author": "Sarah Hager-Medack",
                                    "DateTime": "2024-07-08T23:50:12+02:00",
                                    "Content": "Hi Johan,  dass ihr von der Abgabefrist überrascht seid, ist verwunderlich da  1. alle Teilabgaben immer auf Montag Abend gelegt waren, 2. die Abgabefrist für die Endabgabe seit Beginn des Seminars bekannt war und 3. von uns wiederholt im Seminar erwähnt 4. als auch in der letzten Ankündigung nochmals explizit angesagt wurde ;-P  Nichtsdestotrotz haben wir die Möglichkeit die Abgabe hochzuladen jetzt noch mal verlängert:  --- DIENSTAG den 9.10.2024 um 23:59 UHR ---  Macht was aus der Gnadenfrist ;-P  LG und bis Mittwoch :)",
                                    "Response to": "p1087814"
                                }
                            ]
                        },
                        {
                            "Discussion_Name": "Layout Endabgabe ",
                            "Discussion_Id": "605833",
                            "Messages": [
                                {
                                    "Message_id": "p1086950",
                                    "Author": "Pauline-Amelie Matzinger",
                                    "DateTime": "2024-07-05T14:54:31+02:00",
                                    "Content": "Hallo zusammen, scheinbar gab es bei Einigen Probleme mit der Indesign Datei für das Layout. Bei mir haben sich bisher nur Windows Nutzer*innen gemeldet, weshalb ich darauf hoffen würde, dass bei Mac alles funktioniert. Ich habe mir das nochmal angeschaut, vermute das Problem liegt beim Hochladen der Datei auf Isis - eventuell wird die Datei dabei beschädigt und lässt sich nicht korrekt öffnen.  Deshalb folgt hier ein Wetransfer Link https://wetransfer.com/downloads/617e5b591a57082837ae58dd03f2790720240705123207/dac3ea3053b28fac264da78b2fffbd1820240705123219/01ed1f, dem Ihr bitte folgt und die Dateien darüber herunterladet! Gegebenenfalls ist das für Mac User nicht nochmal nötig, weil es bei der auf Isis liegenden Datei bereits funktioniert hat und alle Elemente vom Layout da waren!  WICHTIGER HINWEIS FÜR AFFINITY NUTZER*INNEN: Ihr müsstet eigentlich aus der verpackten Datei die idml Datei nehmen, nicht die indd Datei. Damit gibt es aber leider noch Probleme (bei Windows erkannt), dessen Ursache ich auf die Schnelle nicht finden kann. DESHALB: nutzt aus der verpackten Datei die PDF! Öffnet diese bei Affinity Publisher, hier müsste Alles da sein und jedes Element lässt sich weiterhin bearbeiten! Zusätzlich werde ich trotzdem nochmal eine für Affinity verpackte Datei hier per Link zur Verfügung stellen https://we.tl/t-HNusw7u2NB. Eventuell funktioniert es ja damit bei Euch, ansonsten funktioniert der oben beschriebene Weg ziemlich sicher. Bei Problemen meldet Euch bitte, ansonsten hoffe ich, dass jetzt alles klappt! Gutes Gelingen! Liebe Grüße, Pauline ",
                                    "Response to": "Response to nothing"
                                }
                            ]
                        },
                        {
                            "Discussion_Name": "Plandarstellung",
                            "Discussion_Id": "604409",
                            "Messages": [
                                {
                                    "Message_id": "p1084933",
                                    "Author": "Mark Maximilian Rammler",
                                    "DateTime": "2024-06-29T18:17:05+02:00",
                                    "Content": "Hallo, ich habe zwei kurze Fragen zur Plandarstellung. 1. Der Bereich des Vertiefungsplans soll im Lageplan gekennzeichnet werden. Soll die Schnittlinie in diesem Bereich auf dem Lageplan, auf dem Vertiefungsplan oder auf beiden Plänen gezogen werden? 2. Sollen die Stämme zu pflanzender Bäume mit einem Punkt oder einem Kreuz dargestellt werden? Vielen Dank und liebe Grüße Mark Rammler",
                                    "Response to": "This is the original post"
                                },
                                {
                                    "Message_id": "p1085215",
                                    "Author": "Pauline-Amelie Matzinger",
                                    "DateTime": "2024-07-01T11:22:31+02:00",
                                    "Content": "Hey Mark,  zu 1. Die Markierung des Vertiefungsbereichs sowie der Schnittlinie erfolgt im Lageplan 1:500.  zu 2. Bezüglich der Baumdarstellung seid ihr je nach Konzept frei. Es ist immer sinnvoll eine Darstellung zu wählen, die dein Konzept besonders gut zum Ausdruck bringt - so auch bei der Baumdarstellung. Eine Kennzeichnung von Bestand- und Neupflanzung wird von uns nicht gefordert. Wenn es für dich und dein Konzept wichtig ist, darfst du das aber natürlich auch tun.  Viel Erfolg weiterhin!  Liebe Grüße, eure Tutoren",
                                    "Response to": "p1084933"
                                }
                            ]
                        },
                        {
                            "Discussion_Name": "MTS ANMELDUNG - letzte Chance ",
                            "Discussion_Id": "597254",
                            "Messages": [
                                {
                                    "Message_id": "p1074572",
                                    "Author": "Pauline-Amelie Matzinger",
                                    "DateTime": "2024-05-28T10:34:33+02:00",
                                    "Content": "Hallo zusammen, die Anmeldung für das Modul Praxis für landschaftsarchitektonisches Entwerfen von Stadträumen ist nochmal bis Donnerstag den 30.05.2024 geöffnet. Offenbar gab es ein Problem mit der Einstellung der Frist - das ist nun behoben und ihr könnt euch anmelden! Nele Baumann Luis Felipe Grabherr Lucie Hanl Layer Liebe Grüße  Pauline ",
                                    "Response to": "Response to nothing"
                                }
                            ]
                        },
                        {
                            "Discussion_Name": "Vorlesungsfolien",
                            "Discussion_Id": "596030",
                            "Messages": [
                                {
                                    "Message_id": "p1072628",
                                    "Author": "Carlos Carlsson Zaspel",
                                    "DateTime": "2024-05-22T15:00:00+02:00",
                                    "Content": "Guten Tag,  Mir ist bei der Bearbeitung der Aufgabe 3 aufgefallen, dass es noch immer keine Folien zu den Inhalten auf Isis gibt. Ich weiß nicht wie es den anderen geht, aber mir fällt es ziemlich schwer, die Aufgabe den Anforderungen entsprechend zu lösen. Ich finde die die Abgabeleistung \"mind. 2 gezeichnete räumliche Varianten zu einem Thema im Maßstab 1:500 jeweils auf DIN A3 mit Arbeitstitel\" ziemlich unklar und schwer zu lösen. Besonders wenn es keine inhaltliche Grundlage einzusehen gibt, kann ich nur hoffen, dass meine Interprätation der Aufgabenstellung die Richtige ist. Ich weiß, dass sich alle Lehrenden sehr viel Mühe geben, uns die Schritte im Prozess verständlich zu machen, aber ich kann mir leider nicht alles notieren oder merken. Ich würde mich dementsprechend sehr darüber freuen, wenn uns die Inhalte zur Verfügung gestellt werden. An wem oder woran es auch immer gerade hängt: Please, ich bruach' die Folien.  LG Carlos",
                                    "Response to": "This is the original post"
                                },
                                {
                                    "Message_id": "p1072692",
                                    "Author": "Pauline-Amelie Matzinger",
                                    "DateTime": "2024-05-22T16:35:06+02:00",
                                    "Content": "Liebe Alle,  um die Inhalte hochladen zu können, müssen ALLE der Nichtweitergabeerklärung bei ISIS zustimmen, bitte bis heute Abend erledigen Jennifer Wetzel ;). Wir haben Euch die Inhalte der Inputs und Vorlesungen auf ISIS hochgeladen. Das sollte Euch für die weitere Bearbeitung weiterhelfen - bei Fragen meldet euch gerne bei uns oder fragt uns persönlich bei den Seminarterminen.   Ihr benötigt für die Bearbeitung der nächsten Abgaben (A3 - A5) unbedingt die ausgedruckte Plangrundlage 1:500 und den Kontextplan 1:2000, die Basis für euren Entwurf und Schnittskizzen sind. Mit räumlichen Varianten oder Entwurf ist immer eine Ausarbeitung eurer Entwurfsidee gemeint - basieren auf der A3 Plangrundlage im Maßstab 1:500. Abgabeformat ist also auch A3 im Maßstab 1:500. Arbeitet mit Skizzenpapier und scannt eure Skizzen für den Upload auf ISIS ein. Fügt in eure Abgabe PDF (eine zusammengefügte Datei) gerne auch Skizzen, Inspirationen oder Referenzen an. Das hilft uns eure Idee besser zu verstehen.  Wir bieten euch die Möglichkeit zu Konsultationen (Feedbackgesprächen) an, ein Format bei dem wir Fragen klären, euch im Entwurfsprozess und bei der Ideenfindung unterstützen. Nehmt dieses Angebot an, es hilft euch bei den Aufgaben und vor allem bei eurem Entwurf sehr. Die Konsultationen werden nicht bewertet, stellt Fragen, bringt eure Skizzen mit und traut euch euren Entwurfsprozess zu zeigen und zu diskutieren.  Für die nächsten Konsultationstermine in 2 Wochen würde wir Euch gern um ein paar Dinge bitten.  1. Zeitliche Organisation der Konsultationen: Wenn Ihr euch für eine Konsultation eintragt und diese dann aus Gründen doch nicht wahrnehmen könnt, dann tragt Euch bitte rechtzeitig wieder aus oder gebt uns kurz Bescheid. Das bewahrt uns eine bessere Organisation. Generell empfehlen wir Euch sehr die Konsultationen wahrzunehmen, auch um offene Fragen zu klären.  2. Für die Konsultationstermine:  Bitte bringt zu jedem Termin die ausgedruckten Plangrundlagen ausgedruckt und eure Skizzen, Inspirationen, Referenzen mit! Wir brauchen eure Zeichnungen und die Plangrundlage, um mit euch darüber diskutieren zu können.  Gutes Gelingen!  Eure Tutoren",
                                    "Response to": "p1072628"
                                },
                                {
                                    "Message_id": "p1072765",
                                    "Author": "Carlos Carlsson Zaspel",
                                    "DateTime": "2024-05-22T19:27:18+02:00",
                                    "Content": "Herzlichen Dank für das zügige Hochladen der Inhalte und auch für das Konkretisieren der Aufgabe 3!",
                                    "Response to": "p1072692"
                                }
                            ]
                        },
                        {
                            "Discussion_Name": "MTS Anmeldung ",
                            "Discussion_Id": "596023",
                            "Messages": [
                                {
                                    "Message_id": "p1072620",
                                    "Author": "Pauline-Amelie Matzinger",
                                    "DateTime": "2024-05-22T14:51:45+02:00",
                                    "Content": "Liebe Alle, die Anmeldung für das Modul Praxis für landschaftsarchitektonisches Entwerfen von Stadträumen ist nochmal bis Montag den 27.05.2024, 8.00 Uhr geöffnet! Folgende Personen melden sich bitte bis zu dieser Frist an! Sollte dem erneut nicht nachgegangen werden, können wir keine Rücksicht mehr nehmen und die Belegung des Moduls ist in diesem Semester nicht mehr möglich. Luis Felipe Grabherr Nele Baumann Lucie Hanl Layer Danke! Liebe Grüße Pauline",
                                    "Response to": "Response to nothing"
                                }
                            ]
                        },
                        {
                            "Discussion_Name": "Termin 22.05",
                            "Discussion_Id": "595063",
                            "Messages": [
                                {
                                    "Message_id": "p1071117",
                                    "Author": "Lara Saskia Tabea Tautorat",
                                    "DateTime": "2024-05-16T23:28:19+02:00",
                                    "Content": "Hallo, finden am nächsten Mittwoch nur die Einzelkonsultationen statt oder beginnt der kurs trotzdem für alle um 8 Uhr?",
                                    "Response to": "This is the original post"
                                },
                                {
                                    "Message_id": "p1071250",
                                    "Author": "Sarah Hager-Medack",
                                    "DateTime": "2024-05-17T12:33:33+02:00",
                                    "Content": "Hi Lara, genau - nur Einzelkonsultationen. Wenn Ihr Euch nicht sicher seid, was zum Seminartermin stattfindet, gibt der Zeitplan einen Überblick ;) Wir möchten Euch nicht verpflichten zu erscheinen - jeder hat sein eigenes Tempo beim entwerfen - dennoch ist eine Konsultation die beste Möglichkeit über seine Ideen, den Fortschritt oder auch Fragen zu reflektieren. Das hilft ungemein :) Ansonsten steht es Euch frei, ob Ihr die Aufgabe A3 oder auch den Entwurf allgemein vor Ort im EB315 weiterbearbeiten wollt oder die Zeit zu hause zum entwerfen nutzt. LG Sarah",
                                    "Response to": "p1071117"
                                }
                            ]
                        },
                        {
                            "Discussion_Name": "Anmeldung auf MTS",
                            "Discussion_Id": "594371",
                            "Messages": [
                                {
                                    "Message_id": "p1070042",
                                    "Author": "Sarah Hager-Medack",
                                    "DateTime": "2024-05-14T15:04:31+02:00",
                                    "Content": "Liebe Alle, nach Rückmeldung unseres Sekretariats haben sich 38 Personen im MTS angemeldet. Laut ISIS sind es jedoch 46 Teilnehmer.  Wer von Euch hat es verpasst sich innerhalb der Frist über das MTS anzumelden? Bitte postet Euren Namen hier als Antwort, damit wir einen Überblick bekommen, wer noch Bedarf hätte nachträglich zugelassen zu werden. Da wir das kurzfristig regeln müssten, bitte gleich erledigen ;) Danke !  LG die Tutoren",
                                    "Response to": "This is the original post"
                                },
                                {
                                    "Message_id": "p1070244",
                                    "Author": "Nele Baumann",
                                    "DateTime": "2024-05-15T00:39:05+02:00",
                                    "Content": "Nele Baumann, Dankeschön :))",
                                    "Response to": "p1070042"
                                },
                                {
                                    "Message_id": "p1070375",
                                    "Author": "Luis Felipe Grabherr",
                                    "DateTime": "2024-05-15T11:13:49+02:00",
                                    "Content": "Luis Grabherr",
                                    "Response to": "p1070042"
                                },
                                {
                                    "Message_id": "p1070388",
                                    "Author": "Pauline-Amelie Matzinger",
                                    "DateTime": "2024-05-15T11:32:04+02:00",
                                    "Content": "Hey Luis,  ich habe deine Nachricht erst nach dem Senden meiner Nachricht gesehen, ist notiert!:)  Liebe Grüße, Pauline",
                                    "Response to": "p1070375"
                                },
                                {
                                    "Message_id": "p1070381",
                                    "Author": "Pauline-Amelie Matzinger",
                                    "DateTime": "2024-05-15T11:23:53+02:00",
                                    "Content": "Liebe Alle,  folgende Personen haben sich nicht fristgerecht über MTS angemeldet. Wir benötigen dringend Rückmeldung, ob Ihr das Modul belegen möchtet, dann ist eine nachträgliche Anmeldung möglich. Solltet Ihr das Modul nicht weiter belegen wollen, dann tretet bitte auch aus dem Isis Kurs aus - das verschafft uns eine bessere Übersicht!  Meldet Euch bis Freitag den 17.05.2024 zurück, ansonsten werdet Ihr nicht weiter berücksichtigt und könnt das Modul in diesem Semester nicht mehr belegen!  ARNE BARTZSCH JOHANNA LILLI MARIA BRIX LUIS FELIPE GRABHERR IREMASHVILI ETERI LUCIE HANL LAYER ION MAVILO SEPE  Liebe Grüße  Eure Tutoren",
                                    "Response to": "p1070042"
                                },
                                {
                                    "Message_id": "p1070600",
                                    "Author": "Lucie Hanl Layer",
                                    "DateTime": "2024-05-15T16:37:10+02:00",
                                    "Content": "Lucie Hanl Layer",
                                    "Response to": "p1070042"
                                }
                            ]
                        }
                    ]
                }
            ]
        ]
    }
]