[
    {
        "Course_Name": "[SoSe 2024] Abmilderung von Hitze-Stress durch klimasensitives Stadtdesign - Grundlagenprojekt, Orientierungsprojekt - FG Stadtökologie",
        "Course_id": "38036",
        "Forums": [
            [
                {
                    "Forum_name": "Ankündigungen",
                    "Forum_id": "1777017",
                    "Discussions": [
                        {
                            "Discussion_Name": "Epilog nächste Woche 19:07, 12:00",
                            "Discussion_Id": "606520",
                            "Messages": [
                                {
                                    "Message_id": "p1087956",
                                    "Author": "Alexander Plakias",
                                    "DateTime": "2024-07-09T10:37:46+02:00",
                                    "Content": "Hallo zusammen!  Der Epilog wird am Freitag den 19.07 gegen 12:00 Uhr starten. die Länge der Präsentationen beträgt jeweils 15 min plus 10 min Diskussion/Fragen - das betrifft sowohl die PowerPoint- als auch die Poster-Präsentationen Wir werden aufbauend für unsere Abschlusspräsentaion bei Tegel einen Vortrag halten. Ich freue mich über zahlreiche Teilnahmen aus unserem Projekt!  LG Alex",
                                    "Response to": "Response to nothing"
                                }
                            ]
                        },
                        {
                            "Discussion_Name": "Evaluation der Lehrveranstaltung",
                            "Discussion_Id": "606493",
                            "Messages": [
                                {
                                    "Message_id": "p1087912",
                                    "Author": "Alexander Plakias",
                                    "DateTime": "2024-07-09T09:39:00+02:00",
                                    "Content": "Hallo an Allle! Bitte nehmt an der Evaluation der Lehrveranstaltung teil. Die Umfrage ist anonym und soll die Qualität der Lehre verbessern. Umfrage LG Alex",
                                    "Response to": "Response to nothing"
                                }
                            ]
                        },
                        {
                            "Discussion_Name": "Meetings kommende Woche und Termin Abschlusstreffen",
                            "Discussion_Id": "603733",
                            "Messages": [
                                {
                                    "Message_id": "p1083958",
                                    "Author": "Alexander Plakias",
                                    "DateTime": "2024-06-26T12:16:04+02:00",
                                    "Content": "Hallo zusammen, ich habe für unser Meeting am Montag um 15:00 Uhr den Seminarraum unseres Fachgebiets (BH-N 811) reserviert. Auch haben sich Stephanie Ambrosius-Groß und Gil Ramer von der Tegel Projekt GmbH auf eine Fragerunde am Dienstag geeinigt (11:00 - 12:00). Sie werden sich per Zoom dazuschalten. Bitte schreibt eure Fragen bis dahin auf, damit wir in der kurzen Zeit alles behandeln können. Ich freue mich auf eure Beiträge!  Weiterhin gibt könnt ihr über folgenden Link für einen Termin des Abschlusstreffens mit Tegel abstimmen. Dieses wid ca. 2h in Anspruch nehmen und es werden, neben mir, das FG Stadtökologie sowie die Geschäftsführung der Tegel Projekt GmbH teilnehmen. https://dud-poll.inf.tu-dresden.de/tFP3ghVEMw/  LG Alex",
                                    "Response to": "Response to nothing"
                                }
                            ]
                        },
                        {
                            "Discussion_Name": "Recherche",
                            "Discussion_Id": "601533",
                            "Messages": [
                                {
                                    "Message_id": "p1080798",
                                    "Author": "Alexander Plakias",
                                    "DateTime": "2024-06-17T14:44:50+02:00",
                                    "Content": "Hallo an Alle!  Kleine Erinnerung für Morgen: Denkt daran eure Recherche zu den Maßnahmen vorzubereiten. Die eingeteilten Gruppen stehen im Text Pad im ISIS-Kurs. Wie besprochen und damit das Projekt vorankommt, solltet ihr eure Erkenntnisse vorstellen (erst innerhalb der Gruppe und im Anschluss dem gesammten Projekt). Ich bin gespannt welche Infos ihr mitbringt.  Grüße Alex",
                                    "Response to": "Response to nothing"
                                }
                            ]
                        },
                        {
                            "Discussion_Name": "Kein Zoom, what‘s next",
                            "Discussion_Id": "601039",
                            "Messages": [
                                {
                                    "Message_id": "p1080088",
                                    "Author": "Clemens Valentin Bothe",
                                    "DateTime": "2024-06-14T10:57:46+02:00",
                                    "Content": "Liebe Alle Ich habe jetzt den Warteraum des Zoom Meetings verlassen, so wie ihr vermutlich auch.  Danke für den Versuch, noch Kontakt aufzunehmen, mehr ist nicht drin. Evtl machen sie das Angebot für einen Alternativtermin. Ansonsten können wir eure Fragen zur Datenerhebung via remote sensing und zum Forschungsprojekt UrbanGreenEye gerne auch nächste Session diskutieren (im Fachgebiet Stadtökologie sind zwei der KollegInnen von Alex und mir auch daran beteiligt).  Für nächste Woche also: - bitte reflektiert für euch selbst bereits die Exkursionswoche. ZB Was nehmt ihr mit für euch selbst, für das Projekt? Haben sich die unterschiedlichen Perspektiven gut ergänzt oder teils widersprochen?  - einige unter euch haben gestern im Nachgang noch allgemein über das Studium gesprochen. Wenn ihr als Gruppe über mögliche Freie Wahl Module, Praktika und fachliche Zukunft diskutieren wollt, können wir gerne Raum und bei Bedarf Alex und meine Perspektiven bereitstellen. Gebt nächste Session gern Bescheid ob das gewünscht ist und wir überlegen gemeinsam ob sponti oder wann sonst Zeit dafür ist. - same für QGIS: überlegt bitte, was euch hier weiterhelfen könnte und ob eine kleine Zusatzsession in kleiner Runde der Rahmen ist, der eich einen sichereren Umgang mit dem Programm ermöglichen kann (insbesondere wenn ihr unglücklich mit den Assignments wart).  Liebe Grüße und ein schönes Wochenende euch, Clemens",
                                    "Response to": "This is the original post"
                                },
                                {
                                    "Message_id": "p1080095",
                                    "Author": "Clemens Valentin Bothe",
                                    "DateTime": "2024-06-14T11:14:00+02:00",
                                    "Content": "Hallo mit einem kleinen Nachtrag in Form von zwei Empfehlungen die sich aus der Tour gestern in Grünau ergeben haben:  Der empfohlene Podcast der Bowog mit der Leiterin der Berliner Regenwasseragentur Frau Nickel und ein Tagesschau Artikel zum Problem der wegfallenden Wassermengen aus der Tagebau Trockenlegung und die überlegung, Elbewasser zur Spree zu leiten. Über letzteres hatte zumindest unsere Untergruppe zeitweise diskutiert, der Artikel gibt einen guten Überblick über die Situation. Wenn ihr selbst Empfehlungen habt, die ihr gern mit der Gruppe teilen wollt (und das nicht eh schon in einer chat Gruppe macht), schickt sie gern ins Forum oder sprecht sie im Kurs an! LG Clemens",
                                    "Response to": "p1080088"
                                }
                            ]
                        },
                        {
                            "Discussion_Name": "Feedback Assignment 2",
                            "Discussion_Id": "596739",
                            "Messages": [
                                {
                                    "Message_id": "p1073695",
                                    "Author": "Clemens Valentin Bothe",
                                    "DateTime": "2024-05-26T11:35:40+02:00",
                                    "Content": "Liebe Alle, für den Fall dass dazu nicht gesondert bereits eine Mitteilung kam, möchte ich euch auf das Feedback zu Assignment 2 hinweisen. Alexander und ich haben euch zu euren Abgaben individuelle Rückmeldungen geschrieben, die für jede*n ein paar Verbesserungsvorschläge beinhalten. -> Schaut sie euch im Kurs unter Assignment 2 oder über euren Reiter Bewertungen an - bei Fragen könnt ihr euch jederzeit an uns wenden! Aus gegebenem Anlass - lest euch die Aufgabe zu Assignment 3 und das Feedback zur vorherigen Aufgabe bitte gut durch. Wennn ihr das Gefühl habt, etwas müsste doch leichter gehen, besser visualisierbar oder schöner als PDF abzugeben sein, dann sprecht untereinander über eure entstandenen Erfahrungen mit dem Programm oder postet Fragen in das Forum for everyone. Der Lernprozess mit QGIS ist nicht immer geradlinig und voneinander lernt es sich meiner Meinung nach am Besten.  Übrigens können eure jetzigen Skills mit Geodaten bereits auf eure Lebensläufe. Aber das könnt ihr in der Exkursionswoche gerne die Menschen aus der Praxis nochmal bestätigen lassen! Beste Grüße, Clemens",
                                    "Response to": "Response to nothing"
                                }
                            ]
                        },
                        {
                            "Discussion_Name": "Treffpunkt Heute",
                            "Discussion_Id": "595546",
                            "Messages": [
                                {
                                    "Message_id": "p1071931",
                                    "Author": "Alexander Plakias",
                                    "DateTime": "2024-05-21T09:40:43+02:00",
                                    "Content": "Hallo an Alle! Nach dem Bibliothekskurs zu Zotero treffen wir uns um 11 Uhr im kleinen Lehrpool von letzter Woche  (EB 431). Bis später! Grüße Alexander",
                                    "Response to": "Response to nothing"
                                }
                            ]
                        },
                        {
                            "Discussion_Name": "Änderung Raum",
                            "Discussion_Id": "590678",
                            "Messages": [
                                {
                                    "Message_id": "p1064251",
                                    "Author": "Alexander Plakias",
                                    "DateTime": "2024-04-29T10:52:41+02:00",
                                    "Content": "Hallo an Alle! Änderung:  Ab morgen treffen wir uns Dienstags um 9:00 Uhr, im gleichen Gebäude aber im achten Stock: Raum 812. Erinnerung: Hört euch Folge 01 zu Klimareslientem Stadtdesign von dem Podcast Inside Copernicus an. Es wird Fragen und eine Diskussionsrunde dazu geben. Sucht potentielle Exkursionsziele heraus, und überlegt wie ihr diese kurz vorstellen könnt. Bis morgen!  Grüße Alexander Plakias",
                                    "Response to": "This is the original post"
                                },
                                {
                                    "Message_id": "p1066397",
                                    "Author": "Alexander Plakias",
                                    "DateTime": "2024-05-03T13:18:16+02:00",
                                    "Content": "Hallo an Alle!  Änderung: Am Dienstag treffen wir uns wieder um 9:00 Uhr, im gleichen Gebäude aber im dritten Stock: BH-N, Raum 329. Der Internetempfang ist dort stabiler. Erinnerung: Eigener Rechner + QGIS Installation (Wichtig: Version QGIS 3.34.6 'Prizren' Langzeitrelease. Direkt unter dem grünen auffälligen Button: Download) Vorbereitung: Urban Climates Einleitung lesen (https://isis.tu-berlin.de/pluginfile.php/3151128/mod_forum/post/1066397/urban-climates_oke_2017_book.pdf) Vorstellung Fortschritt Exkursionsgruppe Vorstelliung Konzept zur Kurs-Dokumentation / Sammlung von Notizen (Struktur- + Dokumentationsgruppe) Bis Dienstag!  Grüße Alexander Plakias",
                                    "Response to": "p1064251"
                                }
                            ]
                        }
                    ]
                }
            ],
            null
        ]
    }
]