[
    {
        "Course_Name": "[SoSe 2024] Rewilding Oder Delta",
        "Course_id": "39157",
        "Forums": [
            [
                {
                    "Forum_name": "Ankündigungen",
                    "Forum_id": "1820320",
                    "Discussions": [
                        {
                            "Discussion_Name": "Anreise Heute",
                            "Discussion_Id": "606836",
                            "Messages": [
                                {
                                    "Message_id": "p1088404",
                                    "Author": "Nina Maria Pawlicki",
                                    "DateTime": "2024-07-10T11:09:10+02:00",
                                    "Content": "Hallo zusammen, sicher seid ihr auch gerade am Wetter App checken ... meiner Auffassung nach soll es in Berlin jetzt und in Rothenklempenow gegen 13/14 Uhr gewittern. Danach sollten wir erst mal relativ sicher sein. Ich würde an dem Plan festhalten um 12.24 mit dem RE3 zu fahren, da der nächste erst um 14.24 geht und Matt und ich auch noch einkaufen müssen vor Ort.  Notfalls mit warten in Pasewalk bis der Regen sich legt. Natürlich seid ihr frei auch mit einem späteren Zug zu fahren, ihr wisst ja wohin. Viele Grüße, bis später, Nina",
                                    "Response to": "Response to nothing"
                                }
                            ]
                        },
                        {
                            "Discussion_Name": "Vor Ort in Glashütte",
                            "Discussion_Id": "605769",
                            "Messages": [
                                {
                                    "Message_id": "p1086866",
                                    "Author": "Nina Maria Pawlicki",
                                    "DateTime": "2024-07-05T12:33:21+02:00",
                                    "Content": "Hallo liebes Team Rewilding,  hier nochmal gebündelt und erweiteret die Infos, wie gestern besprochen:   Anreise und Transport Am Dienstag, 9.7 werden tagsüber die Autos von Felix und Matt am IfA stehen und wir werden versuchen alle Sachen, die nicht mit der Bahn mitfahren sollen dort unter zu bringen. Es empfiehlt sich also Gepäck an diesem Tag mit an die Uni zu bringen. Bezüglich der genauen Zeiten können wir uns Di nochmal abstimmen. Ihr könnt eure Sachen ja auch erst mal im Studio lassen, dann haben wir in etwa einen Überblick.   Am Mi, 10.7 nimmt Team DB & Rad den RE3 um 12.24 Uhr ab Südkreuz, bzw folgende Bahnhöfe.   Mitbringen  Da wir dieses Mal nicht in Rothenklempenow übernachten werden werdet ihr alle Campingsachen zum Übernachten benötigen: Schlafsack, Isomatte und ggfls. Zelt. Laut Peter empfiehlt sich auch was zur Mückenabwehr. Solltet ihr keine Campingausrüstug haben, dann sprecht euch untereinander ab oder fragt uns - das bekommen wir organisiert!  Ausstellung / Ablauf Ich hatte euch ja für jedes Projekt bis heute um eine 150 Wörter Projektbeschreibung gebeten. Daraus würden wir kleine einheitliche Projektsteckbriefe erstellen, die ihr neben die Projekte hängen könnt. Da ich bislang noch keine erhalten habe: es reicht auch, wenn ihr mir die Projektbeschreibung bis Dienstag Morgen 10 Uhr schickt.   Am Donnerstag sollte die Ausstellung der Projekte dann um 13 Uhr fertig sein. Ab 14 Uhr haben Rewilding zur Ausstellung geladen. Am besten ist es dafür sicher, wenn ihr euch in dieser Zeit bei euren Projekten aufhaltet um z.B. Fragen zu beantworten und Feedback zu erhalten.  Ich habe jetzt noch 30 Min rausgeschlagen um die Präsentationen ein wenig zu entzerren. Um 16 Uhr starten wir mit dem Rundgang der Moorgruppe, der am Fahrradweg auf Höhe des Turms startet und an der Scheune endet. Weil dieser Spaziergang mit Ortswechseln verbunden ist habe ich hier insgesamt 45 Min eingeplant. Hoffe das ist für alle ok. Danach hat jede der anderen Gruppen ca. 25 Minuten Zeit für Projektvorstellung, Feedback und Fragen. Bitte denkt daran, dass es sich viel mehr um eine Nutzer*innenvorstellung als eine klassische Endpräsentation handelt. Stellt euer Projekt am besten kurz und prägnant in maximal 10 Minuten vor! Für ausführlichere, ‚akademischere‘ Vorstellung’ ist dann auch am darauffolgenden Donnerstag im Rahmen der Präsentation Tragwerk noch Zeit bei der auch wir natürlich dabei sein werden.  Der Plan wäre dann also in etwa dieser, es sind immer noch 5 Min Puffer für Ortswechsel eingeplant. Die Reihenfolge könnne wir vor Ort noch festlegen.  16.00 - 16.45: Gruppe Moor inklusive Spaziergang über 3 Stationen und allgemeines Wllkommen 16.50 - 16.15: Gruppe X 16.20 - 16.45: Gruppe Y 16.50 - 17.15: Gruppe Z 17.20 - 17.45: Gruppe A  Viel Erfolg euch nun zunächst beim Fertigstellen und viele Grüße, Nina",
                                    "Response to": "Response to nothing"
                                }
                            ]
                        },
                        {
                            "Discussion_Name": "Morgen",
                            "Discussion_Id": "605293",
                            "Messages": [
                                {
                                    "Message_id": "p1086214",
                                    "Author": "Nina Maria Pawlicki",
                                    "DateTime": "2024-07-03T15:11:55+02:00",
                                    "Content": "Hallo zusammen, morgen Nachmittag bietet Hendrik ja Tragwerksbesprechungen an. Ich würde vorschlagen, dass wir uns um 10 Uhr im großen Kreis treffen und die Logisik für nächste Woche final klären. Dann können wir gerne noch in Entwurfsbesprechungen gehen, wenn denn von eurer Seite Bedarf besteht. Bis morgen! Nina",
                                    "Response to": "Response to nothing"
                                }
                            ]
                        },
                        {
                            "Discussion_Name": "Nächste Woche/ Vor-Ort / IfA Expo",
                            "Discussion_Id": "602674",
                            "Messages": [
                                {
                                    "Message_id": "p1082423",
                                    "Author": "Nina Maria Pawlicki",
                                    "DateTime": "2024-06-21T17:18:00+02:00",
                                    "Content": "Liebes Team Rewilding,   zum Wochenende hier noch eine kleine Zusammenfassung zu nächster Woche, zu unserem Ausflug zu ReWilding im Juli und was darüber hinaus passieren wird! Weitere Details folgen dann in den nächsten Wochen.   Nächste Woche Wie ihr der Aufgabe vielleicht schon entnommen habt gibt es am Donnerstag Nachmittag Besprechungen mit Hendrik, der dieses Mal von Eike begleitet wird. Donnerstag Vormittag komme ich gerne noch mal ins Studio ab 10 Uhr und würde mit jeder Gruppe + einer Feedbackgruppe kurz eure Fragen zum Projektstand besprechen.   Am Freitag 10 -12.30 Uhr hat sich Birgit mit einem Kollegen von EnviroSustain https://www.envirosustain.com/de angekündigt. Sie hatte ja im Rahmen der Zwischenpräsentation angeboten nochmal ins Studio zu kommen und mit euch eure Projekte einmal im Hinblick auf Energiekonzepte zu besprechen. Damit sie nicht 5 mal das gleiche erzählen muss ist die Idee, dass wir das als Workshop gestalten. Dafür sollte jede Gruppe ein .pdf mit Ihrem aktuellen Entwurfsstand parat haben und wir besprechen dann gemeinsam ein Projekt nach dem anderen. Ihr braucht dazu keine aufwendig gestaltete Präsentation, sie kennt die Konzepte der Projekte ja aus der Zwischenpräsentation. Solltet ihr schon Ideen für den Umgang mit Energie- und/oder Wasser im Kopf haben, dann könnt ihr das natürlich vorstellen und euch Feedback aus der Praxis dazu holen.     Vor Ort Präsentation   Transport / An- und Abfahrt   Transport Modelle, Empfindliches und Sperriges mit Felix Bus, das koordiniert ihr sicher studiointern.   Abfahrt RE3 nach Pasewalk Mi, 10.7: 8.25 Uhr ab Südkreuz > Ankunft Pasewalk 10.16 Uhr Envirosustain hat angeboten Gepäck von uns dann am Mittwoch von Pasewalk nach Glashütte zu transportieren.   Rückfahrt dann am Freitag gegen Mittag.   Versorgung Für den Mittwoch Mittag bringt sich am besten jede*r selbst etwas mit. Mittwoch Abend, Frühstück am Do und Fr organisiere ich. Für das Sommerfest am Donnerstag organisiert EnviroSustain Catering und Getränke.   Ausstellung Wir würden uns um ein Introplakat zur Ausstellung, Einladungsflyer und kleine Projektsteckbriefe kümmern um ein zusammenhängendes Bild zu erzeugen. Dazu bräuchten wir bis 5.7 bitte eine 150 Wörter Projektbeschreibung.     IfA Expo   Das praktische daran, dass wir für Glashütte eine Ausstellung konzipieren ist dann natürlich, dass wir die Projekte auch in einer sehr ähnlichen Form auf der IfA Expo zeigen können. Dazu müsst ihr dann nichts mehr wirklich vorbereiten. Der einzige Nachteil ist der, dass wir am Donnerstag 18.7 die komplette Ausstellung aufbauen müssen. Das heißt auch, dass eure Arbeitsplätze im Studio trotz TEK Präsentation am Donnerstag 18. 7 morgens aufgeräumt sein sollten! Sprich alle Materialien, die sich dann noch auf den Tischen befinden (und nicht eindeutig als ‚nehmen wir später mit‘ markiert sind) verräumt oder entsorgt werden!   Viele Grüße, Nina",
                                    "Response to": "This is the original post"
                                },
                                {
                                    "Message_id": "p1083949",
                                    "Author": "Nina Maria Pawlicki",
                                    "DateTime": "2024-06-26T11:57:13+02:00",
                                    "Content": "Hallo zusammen,  kleine Planänderung für morgen: da Hendrik ja morgen nicht an die TU kommen wird, kommen Eike und ich ab 13.30 Uhr ins Studio um mit euch und jeweils einer Feedbackgruppe eure Projekte zu besprechen.  Bis morgen! Nina",
                                    "Response to": "p1082423"
                                },
                                {
                                    "Message_id": "p1084758",
                                    "Author": "Nina Maria Pawlicki",
                                    "DateTime": "2024-06-28T14:45:49+02:00",
                                    "Content": "Hallo zusammen,  so wie ich es gerade sehe werden sich die vorbereitenden Arbeiten vor Ort in Glashütte in überschaubarem Rahmen halten. Daher können wir gern am Mittwoch, 10.7 auch den Zug um 12.33 ab Berlin Hbf nehmen. Eine finale Entscheidung können wir ja am nächsten Donnerstag dazu treffen. Viele Grüße und ein schönes Wochenende, Nina",
                                    "Response to": "p1083949"
                                }
                            ]
                        },
                        {
                            "Discussion_Name": "Lehrevaluation",
                            "Discussion_Id": "602886",
                            "Messages": [
                                {
                                    "Message_id": "p1082762",
                                    "Author": "Nina Maria Pawlicki",
                                    "DateTime": "2024-06-24T08:24:27+02:00",
                                    "Content": "Hallo zusammen, bitte füllt doch alle bis spätestens 7.7 diese Lehrevaluation für das Studio aus: https://befragung.tu-berlin.de/evasys/online.php?p=PSYHK. Danke!! Nina",
                                    "Response to": "Response to nothing"
                                }
                            ]
                        },
                        {
                            "Discussion_Name": "IfA Schichtplan",
                            "Discussion_Id": "600394",
                            "Messages": [
                                {
                                    "Message_id": "p1079135",
                                    "Author": "Nina Maria Pawlicki",
                                    "DateTime": "2024-06-11T17:38:57+02:00",
                                    "Content": "Hallo zusammen,   Am 19./20.7 wird ja wieder die große Jahresausstellung am IfA stattfinden zu der natürlich auch das Rewilding Studio ausgestellt wird. Für die Studioaufsicht in unserem Studio A206 muss ein Schichtplan erstellt werden und es wäre super, wenn ihr euch dazu eintragen würdet. Paralle habe ich auch unser BA Studio aus dem vergangenen Semester angefragt. Immer 2 Studierende pro Schicht und bitte Handynummer angeben.  Hier könnt ihr euch eintragen - noch bis 14.6:  https://nuudel.digitalcourage.de/ZwaS5QfQts9FiE9t  Viele Grüße, Nina",
                                    "Response to": "This is the original post"
                                },
                                {
                                    "Message_id": "p1080190",
                                    "Author": "Nina Maria Pawlicki",
                                    "DateTime": "2024-06-14T15:14:54+02:00",
                                    "Content": "Hallo zusammen, 4 letzte Schichten sind noch zu vergeben! Am Samstag Abend wird ja auch die große Party stattfinden, daher sollte diese Schicht eigentlich einfach zu vergeben sein: https://nuudel.digitalcourage.de/pbEbHoXZktAPrJUd. Viele Grüße und ein erholsames Wochenende, Nina",
                                    "Response to": "p1079135"
                                }
                            ]
                        },
                        {
                            "Discussion_Name": "Zwischenpräsentation",
                            "Discussion_Id": "599609",
                            "Messages": [
                                {
                                    "Message_id": "p1077966",
                                    "Author": "Nina Maria Pawlicki",
                                    "DateTime": "2024-06-07T12:31:43+02:00",
                                    "Content": "Hallo zusammen! hier noch ein paar kurze Infos zu der Zwischenpräsentation nächste Woche: Ablauf Wie ihr dem Ablaufplan entnehmen könnt haben wir 25 Min pro Gruppe eingeplant. Eure Präsentation sollte dabei nicht länger als 12 Minuten sein. Konzentriert euch auf das Wesentliche und den roten Faden. Wie gestern in den Besprechungen angesprochen solltet ihr die Grundzüge eurer Gedanken zum Tragsystem vorstellen, müsst aber keine Details oder Berechnungen zeigen. Die könnt ihr in eurer TEK Abgabe inkludieren. ab 9.30 Uhr: Aufbau 10 - 10.15: Ankommen und Hallo - mcöhte hier jemand von euch 'Mitmachen?' 10.15 - 10.50: Stelzenhaus 10.50 - 11.25: Moor 11.25 - 12.00: Ökoton Biopause 12.15 - 12.50: Treffpunkt 12.50 - 13.25: Ex-Tenne anschl. Abschlussdiskussion Abgabe Bitte ladet eure Präsentationsslides bis 9 Uhr am 14.6 als Abgabe zur Aufgabe 2 auf ISIS. Die Abgabe TEK erfolgt separat und sollte den Abgabeleistungen von TEK entsprechen. Ihr könnt aber selbstverständlich Folien doppeln (Abgabe TEK und Folein für die Zwischenpräsentation). Wenn ihr noch Fragen habt - ich bin nächste Woche Dienstag bis Donnerstag am FG!).  Viele Grüße und viel Energie, Nina",
                                    "Response to": "Response to nothing"
                                }
                            ]
                        },
                        {
                            "Discussion_Name": "Studio Morgen",
                            "Discussion_Id": "599053",
                            "Messages": [
                                {
                                    "Message_id": "p1077176",
                                    "Author": "Nina Maria Pawlicki",
                                    "DateTime": "2024-06-05T10:13:18+02:00",
                                    "Content": "Hallo zusammen, lasst uns morgen um 10 Uhr einmal in einem großen Kreis treffen um und unter anderem über das Format der Zwischenpräsentation sprechen. Ihr habt euch da ja auch schon Gedanken gemacht. Danach können wir eine Reihenfolge für die Besprechungen festlegen und ab 14.30 Uhr stehen dann die Tragwerksbesprechungen an. Viele Grüße und bis morgen, Nina",
                                    "Response to": "Response to nothing"
                                }
                            ]
                        },
                        {
                            "Discussion_Name": "30.5 I Besprechungen",
                            "Discussion_Id": "597729",
                            "Messages": [
                                {
                                    "Message_id": "p1075239",
                                    "Author": "Nina Maria Pawlicki",
                                    "DateTime": "2024-05-29T17:31:14+02:00",
                                    "Content": "Liebes Rewilding Studio, da morgen ja keine TEK Besprechungen anstehen haben wir für die Besprechungen ein wenig mehr Luft. Ich komme morgen um 10 Uhr ins Studio und schlage vor, dass wir die Besprechungen morgen so getalten, dass bei jeder Gruppe noch eine Feedbackgruppe dabei ist. Dann lernt ihr zumindest die Arbeit von einer Gruppe auch näher kennen.  Viele Grüße und bis morgen, Nina",
                                    "Response to": "Response to nothing"
                                }
                            ]
                        },
                        {
                            "Discussion_Name": "Besprechungen Morgen",
                            "Discussion_Id": "596067",
                            "Messages": [
                                {
                                    "Message_id": "p1072687",
                                    "Author": "Nina Maria Pawlicki",
                                    "DateTime": "2024-05-22T16:26:12+02:00",
                                    "Content": "Hallo liebes ReWilding Studio, wie angekündigt treffen wir uns morgen ab 10 Uhr für die Tischbesprechungen eurer Projekte im Studio. Ich habe mal 30 Min pro Gruppe veranschlagt, je nachdem wieviel Redebedarf ihr habt. Die reihenfolge können wir ger morgen festlegen und natürlcih sollt/könnt ihr auch bei den anderen Gruppen mit diskutieren. Ab 14.30Uhr wird es ja Besprechungen mit Hendrik geben, da werde ich dann auch noch dabei sein. Viele Grüße und bis morgen, Nina",
                                    "Response to": "Response to nothing"
                                }
                            ]
                        },
                        {
                            "Discussion_Name": "Nachricht von Hendrik",
                            "Discussion_Id": "592170",
                            "Messages": [
                                {
                                    "Message_id": "p1066536",
                                    "Author": "Nina Maria Pawlicki",
                                    "DateTime": "2024-05-03T16:53:10+02:00",
                                    "Content": "Liebe Rewilding Fans, diese Nachricht von Hendrik habe ich gerade noch erhalten und leite sie euch natürlich gerne weiter:  Ich bin noch dabei meine Rechte für ISIS zu bekommen. Kannst du mir einen Gefallen tun und eine Nachricht an alle Studierenden des Studios schicken, dass das Modul Konstruktiver Ingenieurbau nun freigegeben ist, dass alle Studierenden sich da nun eintragen müssen und die Ergebnisse aus dem Workshop bis nächste Woche Freitag 10.05 hochladen müssen.   Danach übernehme ich dann die Kommunikation, sobald meine Rechte da sind.   Viele Grüße und ein schönes Wochenende, Nina",
                                    "Response to": "Response to nothing"
                                }
                            ]
                        },
                        {
                            "Discussion_Name": "REW_PinUp am 16.5",
                            "Discussion_Id": "591845",
                            "Messages": [
                                {
                                    "Message_id": "p1066025",
                                    "Author": "Nina Maria Pawlicki",
                                    "DateTime": "2024-05-02T17:36:56+02:00",
                                    "Content": "Liebes Rewilding Team, ich habe gerade noch die Aufgabe für das PinUp am 16.5 hochgeladen - als Komplettierung der TEK und PIV Aufgabe. Viele Grüße, Nina",
                                    "Response to": "Response to nothing"
                                }
                            ]
                        },
                        {
                            "Discussion_Name": "PIV Heute",
                            "Discussion_Id": "591686",
                            "Messages": [
                                {
                                    "Message_id": "p1065795",
                                    "Author": "Matthew Crabbe",
                                    "DateTime": "2024-05-02T12:28:31+02:00",
                                    "Content": "Hi Ihr, ich würde mich heute aufrgrund einen Artzt Termin verspäten. Ich denke ich kann eher gegen 15:00 am ERP werden - ggf. bisschen früher. Tut mir Leid und bis gleich... Matt",
                                    "Response to": "Response to nothing"
                                }
                            ]
                        },
                        {
                            "Discussion_Name": "REW_TEK Workshop am Freitag",
                            "Discussion_Id": "591308",
                            "Messages": [
                                {
                                    "Message_id": "p1065199",
                                    "Author": "Nina Maria Pawlicki",
                                    "DateTime": "2024-04-30T16:32:20+02:00",
                                    "Content": "Liebes Rewilding Studio, vom FG TEK soll ich euch folgendes übermitteln: Am Freitag trefft ihr euch ja 10 -12 Uhr im Studio (Eike wird auch dabei sein). Jede Gruppe sollte dazu den Arbeitsstand bezüglcih der Beantwortung der Fragen zu der ersten TEK Aufgabe mitbringen und den anderen kurz und kompakt vorstellen können. Hierzu empfiehlt sich ein .pdf Format. Anschließend wird es von 14-17 Uhr eine Wiederholungsvorlesung Tragwerk geben. Viele Grüße und einen guten 1. Mai, Nina",
                                    "Response to": "Response to nothing"
                                }
                            ]
                        },
                        {
                            "Discussion_Name": "REW_PIV Donnerstag",
                            "Discussion_Id": "590819",
                            "Messages": [
                                {
                                    "Message_id": "p1064478",
                                    "Author": "Matthew Crabbe",
                                    "DateTime": "2024-04-29T14:37:45+02:00",
                                    "Content": "Hi ihr, ich hoffe alle haben sich gut erholt und niemand beim Rückfahrt Sonnenstich abgekriegt hat. Wir treffen uns am Donnerstag um über der PIV Aufgabe zu sprechen. Aufgrund Feiertag würde ich 14:00 in Studio vorschlagen und würde mich freuen alle Gruppen sprechen zu können - auch wenn ein Paar vielleicht bisschen Mude sein können. Mitbringen solltet ihr eure Kartierungen von der Exkursion - gerne als arbeitsstand - und eine Idee über die Themen/Medien/Materialien, die für eure Mapping Interessant sein können. Außeredem haben alle der Chance ihren Personal Belongings aus dem Studio zu holen! Wünsche euch ein schöne erste Mai und bis Donnerstag! Matt",
                                    "Response to": "Response to nothing"
                                }
                            ]
                        },
                        {
                            "Discussion_Name": "REW PIV",
                            "Discussion_Id": "589390",
                            "Messages": [
                                {
                                    "Message_id": "p1062314",
                                    "Author": "Matthew Crabbe",
                                    "DateTime": "2024-04-24T14:11:23+02:00",
                                    "Content": "For clarification: ihr solltet euch in der Themen Poll als Gruppe eintragen - vielleicht habt ihr das schon gemacht aber wir können das nicht ganz nachvollziehen, weil wir die Gruppen in Berlinischen nicht aufschreiben konnten. Im Zweifell lässt sich das alles morgen in der Bahn klären. Wir freuen uns! Matt",
                                    "Response to": "Response to nothing"
                                }
                            ]
                        },
                        {
                            "Discussion_Name": "REW_Exkursion letzte Infos",
                            "Discussion_Id": "589369",
                            "Messages": [
                                {
                                    "Message_id": "p1062274",
                                    "Author": "Nina Maria Pawlicki",
                                    "DateTime": "2024-04-24T13:36:23+02:00",
                                    "Content": "Hallo zusammen, hier also letzte logistische Infos zur Exkursion: Anfahrt Abfahrt morgen RE3 nach Stralsund. Der Zug fährt 8.25 ab Südkreuz, dann über Potsdamer Platz, Hauptbahnhof und Gesundbrunnen. Es ist sicher gut, wenn wir uns auf die Bahnhöfe aufteilen und wir sehen uns dann im Radabteil oder spätestens in Pasewalk am Bahnsteig. Finanzen Wir schlagen euch vor, dass aus dem Studierendenkreis ein*e oder zwei Finanzminister*in benannt wird. Diese Person sollte dann im Laufe der Exkursion einen Finanzbeitrag von jede*r Teilnehmer*in in bar einsammeln und Rechnungen zurück zahlen. Hierzu schlagen wir vor: 15€ pro Person für die Verpflegung und Allgemeinkosten plus 40€ von den Personen, die im Hotel übernachten. Alles darüber hinaus finanzieren wir. Da wir das Hotel in bar zahlen müssen bitte also alles in bar einsammeln. Bitte hebt auch alle Belege für Essen und Benzin/Diesel auf, damit wir das abrechnen können. Material Rewilding Oder Delta / Auf ISIS findet ihr nun in der nächsten Stunde auch einen Ordner mit Material zu Rewilding Oder Delta und ein upgedatetes Programm - das natürlich immer angepasst werden kann. Viele Grüße, Nina",
                                    "Response to": "Response to nothing"
                                }
                            ]
                        },
                        {
                            "Discussion_Name": "REW_PIV A1",
                            "Discussion_Id": "589034",
                            "Messages": [
                                {
                                    "Message_id": "p1061725",
                                    "Author": "Matthew Crabbe",
                                    "DateTime": "2024-04-23T16:44:08+02:00",
                                    "Content": "Hi alle, wir haben eben die erste PIV Aufgabe in ISIS hioch geladen. Bitte schaut euch das vor der Exkursion an und macht Gedanken um welchen Material ihr morgen packen musst! Es gibt funf Themen - ein pro Gruppe - wofür ihr euch ab sofort eintragen könnt. Bis morgen, Matt & Nina",
                                    "Response to": "Response to nothing"
                                }
                            ]
                        },
                        {
                            "Discussion_Name": "REW_Exkursion",
                            "Discussion_Id": "588855",
                            "Messages": [
                                {
                                    "Message_id": "p1061455",
                                    "Author": "Nina Maria Pawlicki",
                                    "DateTime": "2024-04-23T12:18:06+02:00",
                                    "Content": "Da ich nciht weiß ob alle in der WhatsApp Gruppe drin sind:  Liebe Alle, wie vermutlich viele hier haben wir in den letzten Tagen mehrmals täglich die Wetter Apps gecheckt. Es sieht einfach nicht gut aus, das müssen wir einfach zugeben. Daher haben wir gerade mit dem Hotel Schloss Rothenklempenow telefoniert. Der Haken daran ist leider, dass es vom ReWilding Grundstück ca. 8km entfernt ist. https://kellergaststaette.de/hotel. Hier können wir die Scheune mit 2 und 4 Bett Zimmern, einem Aufenthaltsraum und Küche bekommen. Wir sehen nun 2 Optionen und würden euch bitten uns bis heute 14 Uhr euren Favoriten zu nennen - gern hier als Nachricht an Nina - wenn ihr in der Whattapp Gruppe noch nicht abgestimmt habt: 1. Option. Übernachtung im Hotel (20€/Nacht/ Person) für alle 2. Option Zelten / Hotel Mischung.",
                                    "Response to": "Response to nothing"
                                }
                            ]
                        }
                    ]
                }
            ]
        ]
    }
]