[
    {
        "Course_Name": "[SoSe 2024] Landschaftsarchitektur Vertiefung",
        "Course_id": "39213",
        "Forums": [
            [
                {
                    "Forum_name": "Ankündigungen",
                    "Forum_id": "1825065",
                    "Discussions": [
                        {
                            "Discussion_Name": "Endpräsentation, 10.07.2024 - 16h",
                            "Discussion_Id": "606729",
                            "Messages": [
                                {
                                    "Message_id": "p1088249",
                                    "Author": "Sophia Hartwig",
                                    "DateTime": "2024-07-09T20:56:22+02:00",
                                    "Content": "Hallo, wie schon letzte Woche angekündigt, wird morgen von 16h bis (spätestens) 17h die Präsentation Uerer Hansaplatz-Entwürfe stattfinden. Wir treffen uns pünktlich um 16h im Raum EB315. Gutes Schaffen und bis morgen Grüße Sophia",
                                    "Response to": "Response to nothing"
                                }
                            ]
                        },
                        {
                            "Discussion_Name": "Zwischenpräsentation morgen, 19.06.24 ",
                            "Discussion_Id": "601865",
                            "Messages": [
                                {
                                    "Message_id": "p1081262",
                                    "Author": "Sophia Hartwig",
                                    "DateTime": "2024-06-18T15:34:14+02:00",
                                    "Content": "Hallo, morgen um 16h treffen wir uns in EB315 für die Zwischenpräsentation des Hansaplatzes! Da es nur 3 Arbeiten zu besprechen gibt, sind wir voraussichtlich um kurz nach 17h fertig. Jennifer Münner (kennt ihr bereits von ersten Termin) wird dabei sein. Hier nochmal die Liste der DArstellungen für die Zwischenpräsentation (wie das letzte Mal besprochen): Lageplan 1:500 mit Umgebung (Ausschnitt etwa DIN A3) Lageplan 1:250 Schnitte mind. 1:200 (gerne auch M 1:100 / 1:50) Herleitung Eurer Idee (Piktogramme, Skizze, ...) ... und versucht mal Eurer Arbeit einen Titel zu geben! Gutes Gelingen bis morgen. Grüße Sophia",
                                    "Response to": "Response to nothing"
                                }
                            ]
                        },
                        {
                            "Discussion_Name": "Termin am 5.06.24 - 15h - 16:30h",
                            "Discussion_Id": "598631",
                            "Messages": [
                                {
                                    "Message_id": "p1076575",
                                    "Author": "Sophia Hartwig",
                                    "DateTime": "2024-06-03T16:56:52+02:00",
                                    "Content": "Hallo zusammen, diesen Mittwoch, 5.06.24 habe ich wieder zwischen 15h und 16:30h Zeit für die Besprechungen mit Euch. Wir treffen uns wieder im Raum EB315. Und: Wir haben einen Input Darstellung in der Landschaftsarchitektur hochgeladen (dazu auch eine Beispielperspektive, die eine Collage zeigt, die nicht so aufwändig hergestellt ist, wie so manches Rendering). Wir können das am Mittwoch gerne besprechen. Die Zwischenpräsentation lassen wir, wie anfangs angekündigt, am 19. Juni stattfinden. Bitte gebt Bescheid, wenn Ihr am Mittwoch zur angegebenen Zeit nicht könnt! Grüße Sophia",
                                    "Response to": "Response to nothing"
                                }
                            ]
                        },
                        {
                            "Discussion_Name": "Termin am 22.05.24 ERINNERUNG",
                            "Discussion_Id": "595704",
                            "Messages": [
                                {
                                    "Message_id": "p1072164",
                                    "Author": "Sophia Hartwig",
                                    "DateTime": "2024-05-21T14:59:14+02:00",
                                    "Content": "Hallo, es haben sich 5 Personen angemeldet. Ich gehe davon aus, dass das Seminar so stattfinden kann. Nochmal zur Erinnerung: Morgen habe ich ausnahmsweise leider zwischen 16h und 18h eine andere Veranstaltung. Ich kann Besprechungstermine morgen (22.Mai) zwischen 14:30h und 16h anbieten. Luca hat sich bei mir gemeldet und kommt um 15h. Bitte gebt Bescheid ob / wann ihr kommt. Wenn Ihr morgen nicht könnt, gebt auch Bescheid, dann finden wir einen anderen Termin! Grüße Sophia",
                                    "Response to": "Response to nothing"
                                }
                            ]
                        },
                        {
                            "Discussion_Name": "Anmedung / Termin am 22.Mai 2024",
                            "Discussion_Id": "594880",
                            "Messages": [
                                {
                                    "Message_id": "p1070827",
                                    "Author": "Sophia Hartwig",
                                    "DateTime": "2024-05-16T11:31:05+02:00",
                                    "Content": "Hallo, kleine Erinnerung: Diejenigen, die sich noch nicht angemeldet haben (bei Frau Scheunemann) bitte denkt daran! Nächsten Mittwoch habe ich ein kleines Terminproblem zwischen 16h - 18h habe ich eine andere Veranstalung übersehen. Ich kann Besprechungstermine anbieten:  Dienstag, 21.05.22 , 9h - 13h oder 14h bis 16h Mittwoch, 15h bis 16h Bitte gebt mir Bescheid, wann ihr kommen wollt / könnt. Grüße Sophia",
                                    "Response to": "Response to nothing"
                                }
                            ]
                        },
                        {
                            "Discussion_Name": "Termin am 15.Mai 2024",
                            "Discussion_Id": "594304",
                            "Messages": [
                                {
                                    "Message_id": "p1069941",
                                    "Author": "Sophia Hartwig",
                                    "DateTime": "2024-05-14T12:12:29+02:00",
                                    "Content": "Hallo zusammen, Ihr findet hier ein Etherpad mit Terminen zum Eintragen, für den Fall, dass ihr nicht die ganze Zeit zuhören möchtet. Da ihr sehr wenige seid, können wir auch einfach um 16h beginnen und nacheinader alle besprechen. Alle besprechen bei allen mit, so könnt ihr sicherlich am meisten lernen! Bis morgen. Grüße Sophia",
                                    "Response to": "Response to nothing"
                                }
                            ]
                        },
                        {
                            "Discussion_Name": "Termin am 8. Mai 2024, 16h",
                            "Discussion_Id": "592486",
                            "Messages": [
                                {
                                    "Message_id": "p1067090",
                                    "Author": "Sophia Hartwig",
                                    "DateTime": "2024-05-06T11:12:01+02:00",
                                    "Content": "Hallo zusammen, wir treffen uns zum nächsten Termin am Mittwoch, 8. Mai 16h im Raum EB315. Wir beginnen mit einem Input-Vortrag zu Topografie und Vegetation in der Landschaftsarchitektur. Danach besprechen wir Eure ersten Ideen zum Hansaplatz. Da Ihr nicht viele seid, können wir das alle zusammen machen. Bringt so viel Material wie möglich mit: Bilder, Fotos, Collagen, Skizzen, erste maßstäbliche Zeichnungen, ... Bis Mittwoch und Grüße Sophia",
                                    "Response to": "Response to nothing"
                                }
                            ]
                        }
                    ]
                }
            ]
        ]
    }
]