[
    {
        "Course_Name": "Grundlagenprojekt II 23/24 - Oberflächenabfluss und grüne Infrastrukturen",
        "Course_id": "35621",
        "Forums": [
            [
                {
                    "Forum_name": "Ankündigungen",
                    "Forum_id": "1657916",
                    "Discussions": [
                        {
                            "Discussion_Name": "Anfrage Epilog",
                            "Discussion_Id": "602491",
                            "Messages": [
                                {
                                    "Message_id": "p1082151",
                                    "Author": "Thomas Nehls",
                                    "DateTime": "2024-06-20T20:28:15+02:00",
                                    "Content": "Liebe Projektleitende der Lehreinheiten IÖ und ILAUP,  in der vorherigen Mail ist uns ein kleiner Fehler unterlaufen. Wir bitten Sie um Antwort bis zum nächsten Donnerstag, 27.06.24.  Wenn noch nicht geschehen, bitten wir Sie außerdem um Angabe zur Präferenz der Präsentationsart - Poster, Powerpoint Präsentation etc..  Viele Grüße die FSI Plangrün  Sie bekommen diese Mail aufgrund ihrer Listung unter den Projektbetreuenden an den Lehreinheiten.  Am Do., 20. Juni 2024 um 00:37 Uhr schrieb FSI Plangruen <fsiplangruen.tu.berlin@gmail.com>: Liebe Projektleitende der Lehreinheiten IÖ und ILAUP,  am Nachmittag des 19.07.24 findet, zum Ende der Vorlesungszeit, der Epilog statt. Studierende präsentieren Ergebnisse und spannende Aspekte und Fragen ihrer Projektarbeit. Der Epilog dient dem überfachlichen Austausch und gibt Einblicke in das Geschehen der Lehreinheiten. Im Zentrum stehen Motivation und Spaß an den Inhalten.  Für die Organisation des Epilogs brauchen wir zeitnah die Info, ob Ihr Projekt dabei ist: Bitte geben Sie uns daher bis Donnerstag, 27.07.24 eine kurze Rückmeldung mit der Angabe Ja / Nein.   Wir freuen uns auf Euren Input.  Weitere Infos folgen.  Viele Grüße die FSI Plangrün",
                                    "Response to": "Response to nothing"
                                }
                            ]
                        },
                        {
                            "Discussion_Name": "Abgabetermin Artikel (Antrag)",
                            "Discussion_Id": "583435",
                            "Messages": [
                                {
                                    "Message_id": "p1053232",
                                    "Author": "Thomas Nehls",
                                    "DateTime": "2024-03-18T14:50:47+01:00",
                                    "Content": "Liebe Studierende, die Anfragen bezgl. einiger details häufen sich, das muss am nahenden Abgabetermin für Euren Antrag liegen. Zur Erinnerung, Ihr sollt den ersten Teil Eures Artikels schreiben, also des Artikels, den Ihr am Ende des Projekts abgebt. Der Antrag besteht aus Titel, Abstract, Einleitung und Material und Methoden (Wörter ohne Abstract: 1500). Die Einleitung soll später (mit kleineren Anpassungen falls nötig) auch als Einleitung des Artikels dienen. Schaut bitte in wissenschaftliche Artikel, da gibt es gute Beispiele. Besondere Empfehlung verdienen hier die Artikel meiner Kollegen und Lehrer Wolfgang Durner und Andre Peters.  z.B. das hier: https://hess.copernicus.org/articles/27/1565/2023/hess-27-1565-2023-discussion.html (Gruppe Infiltration aufgemerkt!) Material und Methoden schreibt Ihr im Futur. Da Ihr die Versuche (ausser Gruppe infiltration) noch nicht durchgeführt habt, beschreibt Ihr bitte in erster Linie WAS Ihr machen wollt, in welcher auflösung und warum und erst in zweiter Linie WIE Ihr das machen wollt. Für jedes WAS gibt es mehrere WIE... Zum Text selbst: Ich habe Euch vorhin ein Template geschickt, das Ihr benutzen solltet. Viele Grüße Thomas PS. falls es Euch auch in Diskussionen mit Eddie manchmal so vorkommt, als würden wir Euch verwirren wollen, das stimmt nicht. die Welt ist einfach manchmal verwirrend. Wir schützen Euch lediglich nicht mehr davor... ;-) The choice is yours...",
                                    "Response to": "Response to nothing"
                                }
                            ]
                        },
                        {
                            "Discussion_Name": "Template für Euren Artikel",
                            "Discussion_Id": "583430",
                            "Messages": [
                                {
                                    "Message_id": "p1053219",
                                    "Author": "Thomas Nehls",
                                    "DateTime": "2024-03-18T14:13:08+01:00",
                                    "Content": "bitte sehr",
                                    "Response to": "Response to nothing"
                                }
                            ]
                        },
                        {
                            "Discussion_Name": "Bitte um Lehrevaluation",
                            "Discussion_Id": "579686",
                            "Messages": [
                                {
                                    "Message_id": "p1047141",
                                    "Author": "Thomas Nehls",
                                    "DateTime": "2024-02-15T11:04:32+01:00",
                                    "Content": "Liebe Studierende, bitte evaluiert die Lehre im Projekt bis zum 27.02. und nutzt bitte gern das Freitext-Feld sehr ausgiebig! zu den Fragen: Was war gut? Was war nicht gut? was muss verbessert werden im 2. Semester und generell? Hier ist der Link zum Fragebogen: https://befragung.tu-berlin.de/evasys/online.php?p=QQZ46 Vielen Dank! Thomas",
                                    "Response to": "Response to nothing"
                                }
                            ]
                        },
                        {
                            "Discussion_Name": "StuHiKra Stelle ausgeschrieben",
                            "Discussion_Id": "578767",
                            "Messages": [
                                {
                                    "Message_id": "p1045774",
                                    "Author": "Thomas Nehls",
                                    "DateTime": "2024-02-12T08:53:19+01:00",
                                    "Content": "bewerbt Euch!  https://www.jobs.tu-berlin.de/stellenausschreibungen/179030  https://tub.stellenticket.de/de/offers/179030/ Viele Grüße Thomas",
                                    "Response to": "Response to nothing"
                                }
                            ]
                        },
                        {
                            "Discussion_Name": "Konsultationen Mo 12.02. und Die 13.02.",
                            "Discussion_Id": "578730",
                            "Messages": [
                                {
                                    "Message_id": "p1045708",
                                    "Author": "Thomas Nehls",
                                    "DateTime": "2024-02-11T18:23:06+01:00",
                                    "Content": "Liebe Studierende, wie ich via Whattsupp regelmäßig erfuhr, arbeiten Sie alle fleißig an Ihren Konzepten und bereiten die Experimente und Beobachtungen des zweiten Semesters vor. Wir wollen am 13.02. um 13:00 Uhr das Abschlußplenum des ersten Semesters abhalten und möchten da noch einmal Termine und Abmachungen besprechen, die alle betreffen. Zuvor möchte ich allen Gruppen noch einmal die Möglichkeit geben, zu diskutieren, Gerätschaften auszuprobieren und sich rückzuversichern. Ich bereite entsprechend ein Etherpad mit Zeitslots vor, tragen Sie sich bitte ein (--> Gruppenarbeitsphase) Mit freundlichsten Grüßen Thomas",
                                    "Response to": "Response to nothing"
                                }
                            ]
                        },
                        {
                            "Discussion_Name": "Konsultationen morgen Die, 30.01.",
                            "Discussion_Id": "575658",
                            "Messages": [
                                {
                                    "Message_id": "p1041235",
                                    "Author": "Thomas Nehls",
                                    "DateTime": "2024-01-29T14:09:41+01:00",
                                    "Content": "Liebe Studierende, ich kann heute leider nur bis 16:00 Uhr Konsultationen anbieten, danach hab ich einen Termin mit einem Studi... Ich kann morgen drei Slots anbieten, beginnend um 12:30, tragt Euch gern ins Etherpad ein. Viele Grüße Thomas",
                                    "Response to": "Response to nothing"
                                }
                            ]
                        },
                        {
                            "Discussion_Name": "Studienfahrt / Exkursion ",
                            "Discussion_Id": "569067",
                            "Messages": [
                                {
                                    "Message_id": "p1031251",
                                    "Author": "Thomas Nehls",
                                    "DateTime": "2023-12-20T15:56:41+01:00",
                                    "Content": "Liebe Studies, ich muss unsere Exkursion bis 31.01. 2024 anmelden. Zu melden sind: voraussichtliches Fahrtziel, wieviele Studierende, wie viele Tage, Transportmittel, Unterkunft und geschätzte Kosten pro Studierender. Sport frei! Viele Grüße Thomas genaue Liste als Gedankenstütze für den Dozenten (später) 1.         Fachgebiet 2.         Kostenstelle 3.         FG-Leiter*in 4.         Studiengang 5.         Modul/LV/ggf. Projekttitel 6.         Art der Studienfahrt (Exkursion/Feldübung) 7.         Fahrtziel  (voraussichtlich XY, Berlin/Brandenburg, Deutschland, Europa) 8.         SoSe/WiSe 9.         Termin  (hier würde ich die Exkursionswochen eintragen) 10.       Tage  (voraussichtlich 5 Tage) 11.       Zahl der Stud.  und Betr. (voraussichtlich 20 + 1) 12.       Transportmittel/Unterkunft  (voraussichtlich Auto, Leihbusse, Bahn) 13.       Voraussichtliche Kosten pro Stud.   (hier könnten wir Schätzungen aus den letzten Jahren für Kategorien annehmen (für Berlin/Brandenburg, für Deutschland, für Europa  XXX Euro pro Tag für Unterkunft und Reise.",
                                    "Response to": "Response to nothing"
                                }
                            ]
                        },
                        {
                            "Discussion_Name": "Diskussion der Vorträge",
                            "Discussion_Id": "566582",
                            "Messages": [
                                {
                                    "Message_id": "p1027398",
                                    "Author": "Thomas Nehls",
                                    "DateTime": "2023-12-10T11:37:37+01:00",
                                    "Content": "Liebe Studierende, wir starten morgen mit der Diskussion der Vorträge (ZOOM).  (Reihenfolge und Nummerierung siehe Nummerierung der Vorträge auf der Cloud) Bitte bereiten Sie dafür eine 1-minütige Zusammenfassung Ihres Vortrags vor. Anschließend nehmen wir uns 20 min Zeit, den Vortrag zu diskutieren. Dabei bewerte ich, wie Sie Ihren Vortrag verteidigen (dafür vergebe ich nochmal 8 Punkte) und wie Sie sich an der Diskussion beteiligen (verbale Einschätzung die später bei der Notenbildung hilft, vor allem, um Noten besser ausfallen zu lassen, die aber nie zu schlechteren Noten führt! mündliche Noten gibt es nicht mehr...). Stellen Sie gute Fragen? Antworten Sie kurz, klar und präzise auf die Fragen? Sind Sie kompetent, haben Sie Ihr Thema durchdrungen?  Ziel ist es, einzuschätzen ob Sie im Vortrag u.U. nur unklar blieben, aber das Thema beherrschen, inwiefern Sie sich mit dem Thema weiter beschäftigt haben, etc. Bitte vergessen Sie auch nicht die heutige Deadline zum Hochladen der Reviews. Eddie stellt morgen die Einzelbewertungen nach Vorträgen zusammen und  wir können Ihnen dann die Bewertungen zur Verfügung stellen. Dazu noch ein Hinweis: Sie laden die Reviews bitte unter Ihrem Namen hoch, die Weitergabe der Reviews erfolgt dann aber anonym... Eddie legt dazu zu jedem Vortrag eine eigene frische xls-Datei an, er ist dann der \"Bearbeiter\"... Viele Grüße Thomas",
                                    "Response to": "Response to nothing"
                                }
                            ]
                        },
                        {
                            "Discussion_Name": "Verschieben von Deadlines",
                            "Discussion_Id": "565431",
                            "Messages": [
                                {
                                    "Message_id": "p1025548",
                                    "Author": "Thomas Nehls",
                                    "DateTime": "2023-12-05T10:45:43+01:00",
                                    "Content": "Liebe Studierende, ich möchte Ihnen aus gegebenem Anlass meine subjektive Meinung zum Thema Abgabetermine mitteilen. Persönlich, mit der Möglichkeit zu Nachfragen, Stellungnahmen und Kritik im Rahmen des nächsten Plenums am nächsten Dienstag. Bis dahin viel Erfolg beim Einhalten Ihrer Abgabetermine  Viele Grüße Thomas",
                                    "Response to": "Response to nothing"
                                }
                            ]
                        },
                        {
                            "Discussion_Name": "Neuer Link",
                            "Discussion_Id": "565355",
                            "Messages": [
                                {
                                    "Message_id": "p1025433",
                                    "Author": "Thomas Nehls",
                                    "DateTime": "2023-12-04T22:36:23+01:00",
                                    "Content": "Liebe Studierende, ich glaube, ich habe den Fehler im System gefunden und behoben. Sie können Ihre Videos hier hochladen: https://cloud.oekohydro.tu-berlin.de/s/A9m3HcasTG3p8x6 und anschließend ansehen... Viele Grüße Thomas PS: durch diesen Fehler im System wurde die Abgabe auf 05.12. 23:59 verschoben",
                                    "Response to": "Response to nothing"
                                }
                            ]
                        },
                        {
                            "Discussion_Name": "Institutstag 06.12.",
                            "Discussion_Id": "564291",
                            "Messages": [
                                {
                                    "Message_id": "p1023751",
                                    "Author": "Thomas Nehls",
                                    "DateTime": "2023-11-29T18:17:28+01:00",
                                    "Content": "Liebe Mitglieder des IÖ, (bitte um Weiterleitung der Fachgebietsleiter/innen an alle Mitglieder Euerer Arbeitsgruppen!) der Institutsrat lädt Euch hiermit zu unserem diesjährigen Institutstag am 6.12. von 14.30-17.00 auf dem Campus Charlottenburg ein. Agenda: 14:30 -15:45 : Kurzvorstellung aller sieben Fachgebiete durch die FG Leiter/innen im Raum EB 222 15:45: Diskussion in Kleingruppen zu den Themenpunkten -        Kommunikation, Potentiale und Herausforderungen der Kommunikation innerhalb des Institus -        Institut an 4-Standorten, wie gelingt die Vernetzung trotz räumlicher Distanz -        Nachwuchsförderung, Vernetzung und Herausforderungen gerade bei Doktorand:innen  in den Räumen BH 811, 812, 902) Viele Grüße und fühlt Euch zum ersten Teil bitte wirklich herzlich eingeladen! Der zweite Teil ist eher intern, hat mit Alkohol zu tun und ist eher nichts für Euch ;-)  Viele Grüße Thomas",
                                    "Response to": "Response to nothing"
                                }
                            ]
                        },
                        {
                            "Discussion_Name": "Fake News!",
                            "Discussion_Id": "563988",
                            "Messages": [
                                {
                                    "Message_id": "p1023279",
                                    "Author": "Thomas Nehls",
                                    "DateTime": "2023-11-28T21:21:46+01:00",
                                    "Content": "Liebe Studierende, falls es nicht klar sein sollte hier noch einmal ganz deutlich: ausgedachte Werte, quantifizierte Hypothesen, Gedankenexperimente etc. müssen als solche immer erkennbar sein! Stellen Sie sich bloß vor, was passiert, wenn jemand Ihren Vortrag in die Hände kriegt, den Ton wegschneidet und die Folien dann falsch interpretiert werden... Viele Grüße Thomas  ",
                                    "Response to": "Response to nothing"
                                }
                            ]
                        },
                        {
                            "Discussion_Name": "TU Logo",
                            "Discussion_Id": "563987",
                            "Messages": [
                                {
                                    "Message_id": "p1023278",
                                    "Author": "Thomas Nehls",
                                    "DateTime": "2023-11-28T21:19:28+01:00",
                                    "Content": "Hi, Sie finden unter \"Vorträge\" die Vorlagen für Vorträge der TU. Die müssen Sie nicht verwenden. Da finden Sie aber Logos etc. Viele Grüße Thomas",
                                    "Response to": "Response to nothing"
                                }
                            ]
                        },
                        {
                            "Discussion_Name": "Vorbereitung auf Vorträge &amp; Moderation und Protokoll",
                            "Discussion_Id": "554680",
                            "Messages": [
                                {
                                    "Message_id": "p1008087",
                                    "Author": "Ender Daldaban",
                                    "DateTime": "2023-10-25T09:31:18+02:00",
                                    "Content": "Ihr findet nun einen Abschnitt namens 'Vorträge' auf Seite ISIS. Darin habe ich ein Verzeichnis erstellt, in dem die Fotos von der Tafel zu finden sind. Ihr könnt dort gerne eure Notizen hinzufügen, idealerweise in Form von Word- oder PDF-Dateien.   Zur Auswahl der Termine für die Moderation und das Protokollieren findet ihr einen Abschnitt namens 'Moderation und Protokoll Plan'. Unter diesem Abschnitt werden wir auch die Protokolle speichern.",
                                    "Response to": "Response to nothing"
                                }
                            ]
                        },
                        {
                            "Discussion_Name": "Willkommen und erste Aufgabe: Essay",
                            "Discussion_Id": "550013",
                            "Messages": [
                                {
                                    "Message_id": "p1000211",
                                    "Author": "Thomas Nehls",
                                    "DateTime": "2023-10-06T19:32:39+02:00",
                                    "Content": "Liebe Studierende, herzlich willkommen im GP II \"Versiegelte Flächen: Oberflächenabfluss und Bewässerung grüner Infrastrukturen\".  Ganz besonders begrüße ich alle Studierenden, die lieber einen neuen Mitarbeiter des Instituts für Ökologie kennengelernt hätten, vor allem eine Kommilitonin, die mich jetzt die dritte LV in Folge ertragen muss, es tut mir wirklich leid! ;-) Ich freue mich sehr auf das Projekt und vor allem auf Ihre erste Abgabe, das Essay. Das ist wirklich ganz ernst gemeint, ich habe in diesem Format bisher extrem interessante, überraschende Gedanken zugeschickt bekommen. Also stürzen Sie sich ins Denken, das Thema heißt ganz trocken (sic!) \"Oberflächenabfluss\".  Versuchen Sie nicht, das Thema zu recherchieren und irgendwas richtiges aber seelenloses aufzuschreiben. Das folgt später ;-). Lassen Sie Ihre Gedanken treiben, zoomen Sie raus, zoomen Sie rein, nehmen Sie Ihre Gedanken ernst, kommen Sie sich auf die Schliche, spielen Sie mit ihren Gedanken und fassen Sie diese in Wörter. Gedanken sind wertlos, wenn Sie nicht zu Wörtern werden, die Ihre Gedanken auch transportieren können. Drehen und wenden Sie Ihre Worte, schleifen und polieren Sie! Seien Sie erst fertig, wenn Sie zufrieden sind. Viel Erfolg, aber vor allem: Viel Spass! Ihren Erfolg wird jeder anders einschätzen, Ihren Spass kann Ihnen keiner nehmen! Thomas PS: schreiben Sie am Ende, welche Note Sie sich selbst geben würden.",
                                    "Response to": "Response to nothing"
                                }
                            ]
                        }
                    ]
                }
            ],
            [
                {
                    "Forum_name": "Projektforum",
                    "Forum_id": "1699014",
                    "Discussions": [
                        {
                            "Discussion_Name": "Promos- Stipendien",
                            "Discussion_Id": "604671",
                            "Messages": [
                                {
                                    "Message_id": "p1085335",
                                    "Author": "Thomas Nehls",
                                    "DateTime": "2024-07-01T13:56:17+02:00",
                                    "Content": "Hi, ich hatte heute den Mitarbeiter des Aulandsamt am Telefon: die zwei erkrankten bzw. verhinderten Stipendienempfänger könne aus der Gruppe der geförderten StuS gestrichen werden, dafür rücken zwei bislang nicht geförderte Studierende nach. Wer könnte das sein? Auuserdem brauchn wir eine unterschriebene TN Liste, um die Auszahlung zu starten. Ich erstelle jetzt die Listen und bitte Euch, im Laufe der Woche hier vorbeizukommen und zu unterschreieben. Ihr findet die Listen (2 Stück!) im Umschlag an meiner Tür, rausholen, auf beiden Listen unterschreiben, glücklich sein! Sobald die Liste vorlieg, und Herr an Hack die unterschriebenen Stipendienvereinbarungen hat, kommt das Geld. Erst anschließend können wir bei der Fak abrechnen - und auch dafür haben wir nur noch 3 Wochen Zeit!!!! Viele Grüße Thomas",
                                    "Response to": "This is the original post"
                                },
                                {
                                    "Message_id": "p1085336",
                                    "Author": "Thomas Nehls",
                                    "DateTime": "2024-07-01T13:58:09+02:00",
                                    "Content": "Liebe Studierende,  bitte füllen Sie die Anmeldeinformationen unter dem folgenden Link gewissenhaft aus. Nur so können wir die Auszahlung der Förderung von 270,00 € an Sie schnell vorbereiten. Bitte prüfen Sie insbesondere die von Ihnen angegebene E-Mailadresse regelmäßig auf neue Nachrichten, da wir Ihnen im weiteren Verlauf Dokumente zur Unterschrift schicken werden.    https://events.tu-berlin.de/de/events/018f86ef-b1f9-70ab-90a0-822d42e42b8a    Bitte füllen Sie die abgefragten Informationen so bald wie möglich, spätestens bis zum 22.05.2023, aus. Sie erleichtern uns damit die Abwicklung der Auszahlung und tragen dazu bei, dass Sie und Ihre Kommiliton*innen die Förderung so schnell wie möglich erhalten. Nachdem alle Teilnehmenden der Exkursion dieses Anmeldeformular ausgefüllt haben, erhalten Sie von uns eine Stipendienvereinbarung per E-Mail. Diese unterschreiben Sie bitte und senden Sie ebenfalls per E-Mail zurück (jan.anhaack@tu-berlin.de). Erst nach Eingang der unterschriebenen Stipendienvereinbarungen wird die Auszahlung in die Wege geleitet.  Zusammenfassung:  1. Unter https://events.tu-berlin.de/de/events/018f86ef-b1f9-70ab-90a0-822d42e42b8a  2. E-Mail-Postfach regelmäßig prüfen, Stipendienvereinbarung nach Erhalt prüfen und unterschreiben  3. Einscannen und an jan.anhaack@tu-berlin.de senden",
                                    "Response to": "p1085335"
                                }
                            ]
                        },
                        {
                            "Discussion_Name": "Handout St.Kjelds Plads &amp; Bryggervangen und Tasing Plads ",
                            "Discussion_Id": "599776",
                            "Messages": [
                                {
                                    "Message_id": "p1078218",
                                    "Author": "Lisa Rönnecke",
                                    "DateTime": "2024-06-08T21:10:23+02:00",
                                    "Content": "Anbei das Handout zum Vortrag als Word und pdf.",
                                    "Response to": "Response to nothing"
                                }
                            ]
                        },
                        {
                            "Discussion_Name": "Zeitplan Exkursion",
                            "Discussion_Id": "599478",
                            "Messages": [
                                {
                                    "Message_id": "p1077771",
                                    "Author": "Josephine Isabel Müller",
                                    "DateTime": "2024-06-06T16:33:23+02:00",
                                    "Content": "Moin hier ist der fertige Plan für die Exkursion nächste Woche. @Thomas kannst du den auch auf ISIS stellen, damit er leichter zu finden ist? Liebe Grüße Josi - für die Exkursionsgruppe",
                                    "Response to": "This is the original post"
                                },
                                {
                                    "Message_id": "p1077955",
                                    "Author": "Thomas Nehls",
                                    "DateTime": "2024-06-07T12:08:28+02:00",
                                    "Content": "jo",
                                    "Response to": "p1077771"
                                }
                            ]
                        },
                        {
                            "Discussion_Name": "Vorbereitungsplenum Exkursion",
                            "Discussion_Id": "597342",
                            "Messages": [
                                {
                                    "Message_id": "p1074688",
                                    "Author": "Josephine Isabel Müller",
                                    "DateTime": "2024-05-28T13:27:32+02:00",
                                    "Content": "Ihr könnt hier auf Miro gerne eure Ergebnisse zu den Recherchen teilen, sodass wir das auch im Plenum vorstellen können: https://miro.com/welcomeonboard/bkJlNzBGc3JKQWd6RFRXTWEzanZIS2QxemlaTm1paUJBa01qUjZNU2pKcHhteDdOU2hnN3FpQVhnd1JFTmN5anwzNDU4NzY0NTQzNDg0MDM4NTA0fDI=?share_link_id=610706809280",
                                    "Response to": "This is the original post"
                                },
                                {
                                    "Message_id": "p1075085",
                                    "Author": "Thomas Nehls",
                                    "DateTime": "2024-05-29T12:57:29+02:00",
                                    "Content": "Hey Josie, ich brauche bitte unbedingt den Plan der Exkursion, HOFOR hat geantwortet... Vielen Dank Thomas",
                                    "Response to": "p1074688"
                                },
                                {
                                    "Message_id": "p1075110",
                                    "Author": "Josephine Isabel Müller",
                                    "DateTime": "2024-05-29T13:32:57+02:00",
                                    "Content": "Hallo Thomas,  das ist der aktuelle Zeitplan. Ich erstelle die Tage noch eine Übersicht mit Adressen etc. Vielleicht hilft dir diese Übersicht schon. In rot sind geblockte Zeiten, die können wir nicht verschieben (z.B. Führungen), blau sind die Pfützenkartierungen und grün ist recht flexibel (schauen wir uns eigenständig an)  Viele Grüße, Josi",
                                    "Response to": "p1075085"
                                }
                            ]
                        },
                        {
                            "Discussion_Name": "Morgiges Plenum",
                            "Discussion_Id": "597110",
                            "Messages": [
                                {
                                    "Message_id": "p1074323",
                                    "Author": "Leoni Visca",
                                    "DateTime": "2024-05-27T17:26:01+02:00",
                                    "Content": "Liebe Alle, im morgige Plenum geht es um die Exkursion. Wir bereiten uns gemeinsam thematisch vor und tragen die Ergebnisse auf Miro zusammen. Bitte bringt außer guter Laune, einen Laptop o.ä. mit ;)  Grüße Leoni - für Team Exkursionsgruppe P.S. Am 09.Juni (unserem Abfahrtstag) ist Europawahl!!! Wählen gehen nicht vergessen.",
                                    "Response to": "Response to nothing"
                                }
                            ]
                        },
                        {
                            "Discussion_Name": "@Eddie und @Thomas_Buchungspauschale_Kopenhagen",
                            "Discussion_Id": "594771",
                            "Messages": [
                                {
                                    "Message_id": "p1070667",
                                    "Author": "Leoni Visca",
                                    "DateTime": "2024-05-15T19:31:25+02:00",
                                    "Content": "Hallo Thomas und Eddie, das Plenum hat sich am Montag getroffen, alles was PROMOS angeht, ist geregelt.  Lilith und Gudrun sind unsere \"Finanzministerinnen\", die unser Geld verwalten. Wir haben u.a. einen pauschalen Finanztopf für Kosten, die vorab entstehen eingerichtet.  Wir als Exkursionsgruppe, sind dabei zwei Führungen zu buchen, diese müssen jedoch im Voraus bezahlt werden. Da wir für euch beide Tickets mitbuchen, bitten wir euch darum 50€ auf Lilith's Konto zu überweisen. (bitte Lilith bzgl ihrer Kontodaten kontaktieren oder WhatsApp Gruppe).  Viele Grüße Leoni- für die Exkursionsgruppe",
                                    "Response to": "Response to nothing"
                                }
                            ]
                        },
                        {
                            "Discussion_Name": "SAVE THE DATE: Montag den 13.Mai_Studiplenum",
                            "Discussion_Id": "593390",
                            "Messages": [
                                {
                                    "Message_id": "p1068451",
                                    "Author": "Leoni Visca",
                                    "DateTime": "2024-05-08T18:17:18+02:00",
                                    "Content": "Moin, wir haben einige Updates und müssten mit dem gesamten Plenum ein paar Sachen klären z.B. alles rund um PROMOS. Wir treffen uns nächste Woche Montag per Zoom um 15 Uhr. Es ist wichtig, dass alle teilnehmen. Folgend der Zoom-Link:  https://tu-berlin.zoom.us/j/67454267882?pwd=d0w1VVVJam9iTGplUVNuTVZ2enJoZz09  Viele Grüße Leoni- Exkursionsgruppe",
                                    "Response to": "Response to nothing"
                                }
                            ]
                        },
                        {
                            "Discussion_Name": "Abgabe überarbeitetes Paper",
                            "Discussion_Id": "592693",
                            "Messages": [
                                {
                                    "Message_id": "p1067405",
                                    "Author": "Thomas Nehls",
                                    "DateTime": "2024-05-06T18:08:49+02:00",
                                    "Content": "Abgabetermin für das überarbeitete Paper ist der 21.05.2024, Eddy oder ich schalten ne Abgabe frei... Viel Erfolg und Spass Thomas",
                                    "Response to": "Response to nothing"
                                }
                            ]
                        },
                        {
                            "Discussion_Name": "Gruppe Fassadenabfluss",
                            "Discussion_Id": "592400",
                            "Messages": [
                                {
                                    "Message_id": "p1066951",
                                    "Author": "Thomas Nehls",
                                    "DateTime": "2024-05-06T08:17:57+02:00",
                                    "Content": "Hi, die Teile sind verschickt worden, sollten bis Mittwoch angekommen sein. Wir können Mittwoch starten, bin Vormittag an der Wand... Viele Grüße Thomas",
                                    "Response to": "Response to nothing"
                                }
                            ]
                        },
                        {
                            "Discussion_Name": "Feldtermin FrohLaWi",
                            "Discussion_Id": "591575",
                            "Messages": [
                                {
                                    "Message_id": "p1065635",
                                    "Author": "Mariana Karen Anger",
                                    "DateTime": "2024-05-02T09:36:18+02:00",
                                    "Content": "Hallöchen, wir möchten euch darüber informieren, dass wir am 07.05. noch einmal zur FrohLaWi fahren werden. Falls ihr Lust und Zeit habt mitzukommen, sagt uns gerne Bescheid. :) Liebe Grüße Gruppe Infiltration",
                                    "Response to": "This is the original post"
                                },
                                {
                                    "Message_id": "p1066949",
                                    "Author": "Thomas Nehls",
                                    "DateTime": "2024-05-06T08:09:07+02:00",
                                    "Content": "Liebe Studierende,  Abfahrt nach Frohnau morgen früh um 8:00 Uhr am Eingang EB zwischen Gebäude EB und Gebäude H.  viele Grüße Thomas",
                                    "Response to": "p1065635"
                                }
                            ]
                        },
                        {
                            "Discussion_Name": "Gruppe Dachabfluss mit PV und ohne",
                            "Discussion_Id": "586976",
                            "Messages": [
                                {
                                    "Message_id": "p1058474",
                                    "Author": "Thomas Nehls",
                                    "DateTime": "2024-04-17T15:49:46+02:00",
                                    "Content": "Liebe Dachgruppe, wir brauchen einen Aufbau Termin. Ich Schlage den 30.04. vor. 8:00 Uhr bis ... Viele Grüße Thomas",
                                    "Response to": "This is the original post"
                                },
                                {
                                    "Message_id": "p1063093",
                                    "Author": "Thomas Nehls",
                                    "DateTime": "2024-04-25T16:15:29+02:00",
                                    "Content": "Liebe Dachgruppe,  ich kann die von Euch vorgeschlagenen Montagerahmen nicht bestellen, die TU ist als Kunde blockiert. Wie wäre es, wenn wir die Platten mit Schienen parallel zum Dach montieren? Solche Schienen hätten wir...  Ich habe ein bisschen gelesen und die direkte Flachdachmontage ergibt aus PV-Sicht Sinn, das wäre also kein großer Fehler. Für Euren Aufbau hätte das den Vorteil, dass sich durch die fehlenden Ständer nicht die effektiv Niederschlag fangende Dachfläche ändert. (es kann nicht hinter die PV regnen)  PS: kleine Niederschlagsereignisse heissen in der Literatur übrigens frequent precipitation events... ()was total bekloppt ist weil man dadurch die Größe nicht kennt...)",
                                    "Response to": "p1058474"
                                },
                                {
                                    "Message_id": "p1063126",
                                    "Author": "Gudrun Rita Margot Specht",
                                    "DateTime": "2024-04-25T16:56:21+02:00",
                                    "Content": "Lieber Thomas,  Schienen finden wir gut, können wir gern so machen.  Viele Grüße  die Dachgruppe",
                                    "Response to": "p1063093"
                                },
                                {
                                    "Message_id": "p1063651",
                                    "Author": "Gudrun Rita Margot Specht",
                                    "DateTime": "2024-04-26T16:37:20+02:00",
                                    "Content": "Lieber Thomas,  für den Aufbau am 30.04. ist uns noch die Frage gekommen: können wir die Solarmodule an Strom anschließen?  Viele Grüße  die Dachgruppe",
                                    "Response to": "p1063126"
                                },
                                {
                                    "Message_id": "p1063823",
                                    "Author": "Thomas Nehls",
                                    "DateTime": "2024-04-27T11:12:19+02:00",
                                    "Content": "Liebe Dachgruppe,  geht, wir besprechen das am Dienstag vor Ort. viele Grüße Thomas",
                                    "Response to": "p1063651"
                                },
                                {
                                    "Message_id": "p1066275",
                                    "Author": "Gudrun Rita Margot Specht",
                                    "DateTime": "2024-05-03T10:36:13+02:00",
                                    "Content": "Lieber Thomas,  können wir uns Montag, 06.05. um ca. 14:00 (nach der Hydrologis-Übung und unserer Naturschutz VL) in Steglitz treffen zur Fertigstellung unseres Experimentaufbaus?  Viele Grüße  die Dachgruppe",
                                    "Response to": "p1063823"
                                },
                                {
                                    "Message_id": "p1066466",
                                    "Author": "Thomas Nehls",
                                    "DateTime": "2024-05-03T14:55:49+02:00",
                                    "Content": "Hallo Dachgruppe,  ich kann am Montag nicht, die Regengruppe braucht auch mal eine Konsultation... Aber: bitte nutzt die nächste Gelegenheit, Euch mit Eddy zum Thema Wasserflußmessung zu treffen (Kippwaagen) UND meldet Euch bitte so schnell wie möglich bei Dr. Birgit Seitz, sie möchte mit Euch einen Gießplan machen für die Flächen unter den Dächern. Dass sie Euch \"angemacht\" hat tut ihr leid... Ihr wart sicher die falschen Adressaten für ihren nicht lösungsorientierten Ärger. Ein typischer Fall von NIMBY... Wir haben besprochen, dass durch regelmäßiges Gießen die Schäden am Rasen so gering wie möglich gehalten werden sollen. Viele Grüße Thomas",
                                    "Response to": "p1066275"
                                }
                            ]
                        },
                        {
                            "Discussion_Name": "Projektgestaltung_Idee_Gruppe: Regenmuster",
                            "Discussion_Id": "589975",
                            "Messages": [
                                {
                                    "Message_id": "p1063197",
                                    "Author": "Leoni Visca",
                                    "DateTime": "2024-04-25T18:39:57+02:00",
                                    "Content": "Moin, mir ist noch was eingefallen, bezgl.  der Gestaltung des Projekts. Zumindest unserer Gruppe (Regenmuster) würden regelmäßige d.h. wöchentliche Konsultationen helfen, so bleiben alle up to date v.a. im Sinne der Kommunikation... Jill und Ich haben Montag und Dienstag geblockt, da uns bewusst ist, dass Thomas und Eddie sehr eingespannt sind. @Thomas (@Eddie) Habt ihr am Montag bzw. Dienstag Kapazität für ein wöchentliches Zoom-Meeting (max. 45 Minuten)? Schlagt gerne einen Termin vor.  Grüße Leoni & Jill",
                                    "Response to": "This is the original post"
                                },
                                {
                                    "Message_id": "p1063341",
                                    "Author": "Gudrun Rita Margot Specht",
                                    "DateTime": "2024-04-26T09:46:15+02:00",
                                    "Content": "Guten Morgen,  die Dachgruppe findet den von der Gruppe Regenmuster vorgeschlagenen Konsultationsrhythmus gut - uns würde auch eine wöchentliche Konsultation helfen. Wir haben auch Montagnachmittag und Dienstag ganztägig geblockt.  Viele Grüße  die Dachgruppe",
                                    "Response to": "p1063197"
                                }
                            ]
                        },
                        {
                            "Discussion_Name": "Plenum_Agenda_Exkursion",
                            "Discussion_Id": "588257",
                            "Messages": [
                                {
                                    "Message_id": "p1060503",
                                    "Author": "Leoni Visca",
                                    "DateTime": "2024-04-22T10:23:03+02:00",
                                    "Content": "Moin, da wir uns morgen alle im Plenum sehen, würden wir als Exkursionsgruppe, gern einige Details besprechen und euch ein Update zur Planung geben (Zeitplan, Inhalt, Pfützengruppe, PROMOS). @Thomas: Können wir den Tagesordungspunkt morgen auf die Agenda setzen?  liebe Grüße Exkursionsgruppe",
                                    "Response to": "Response to nothing"
                                }
                            ]
                        },
                        {
                            "Discussion_Name": "Eure Reviews",
                            "Discussion_Id": "587803",
                            "Messages": [
                                {
                                    "Message_id": "p1059749",
                                    "Author": "Thomas Nehls",
                                    "DateTime": "2024-04-19T16:54:03+02:00",
                                    "Content": "Liebe Studierende, ich habe Euch gerade die studentischen Reviews zu Euren Papern geschickt. Die Einschätzungen von Eddie und mir folgen. Wir besprechen die Artikel und die Reviews am Dienstag Viele Grüße Thomas",
                                    "Response to": "Response to nothing"
                                }
                            ]
                        },
                        {
                            "Discussion_Name": "Gibt's nen Abgabelink?",
                            "Discussion_Id": "583943",
                            "Messages": [
                                {
                                    "Message_id": "p1054057",
                                    "Author": "Leoni Visca",
                                    "DateTime": "2024-03-25T15:04:16+01:00",
                                    "Content": "Moin,  ich habe im ISIS Kurs unter Rubrik \"Alle Abgaben\" noch keine Abgabelinks für Abgabe 4 und 5 gefunden, bis jetzt steht da nur \"Abgabelink siehe unten\" daraufhin habe ich nochmal den ISIS-Kurs durchforstet und festegestellt, dass es kein weiteres \"unten\" gibt wo ein Abgabelink steht. Ich nehme an den gibt es noch nicht :) Könnt ihr den Abgabelink bis Freitag einstellen?  Liebe Grüße Leoni",
                                    "Response to": "This is the original post"
                                },
                                {
                                    "Message_id": "p1054154",
                                    "Author": "Thomas Nehls",
                                    "DateTime": "2024-03-26T10:13:51+01:00",
                                    "Content": "ja mach ich, danke für den Hinweis! Thomas",
                                    "Response to": "p1054057"
                                }
                            ]
                        },
                        {
                            "Discussion_Name": "Artikeltemplate: Anzahl “kostenloser” Tabellen",
                            "Discussion_Id": "583868",
                            "Messages": [
                                {
                                    "Message_id": "p1053941",
                                    "Author": "Gudrun Rita Margot Specht",
                                    "DateTime": "2024-03-24T13:53:48+01:00",
                                    "Content": "Hallo Thomas,   wir (Dachgruppe) haben ein kleines Problem: wir haben 2 Tabellen (Zeitplan + Materialliste) und 3 Abbildungen. Da ja nur 3 Tabellen ODER Abbildungen worttechnisch \"kostenlos\" sind: Wie können wir damit umgehen? Die Materialliste müssen wir ja mit anhängen. Zählt diese dann also nicht zu den Tabellen und somit nicht zu den \"kostenlosen\" Wörtern?  Viele Grüße die Dachgruppe ",
                                    "Response to": "This is the original post"
                                },
                                {
                                    "Message_id": "p1054008",
                                    "Author": "Thomas Nehls",
                                    "DateTime": "2024-03-25T11:09:28+01:00",
                                    "Content": "Liebe Dachgruppe, ich verstehe Ihr \"Problem\" nicht: Sie haben sich entschieden 5 Tabellen und Abbildungen zu zeigen statt 3. Also müssen Sie die Anzahl der Wörter im Fließtext entsprechend anpassen. Viele Grüße Thomas",
                                    "Response to": "p1053941"
                                }
                            ]
                        },
                        {
                            "Discussion_Name": "Plena SS 24",
                            "Discussion_Id": "583554",
                            "Messages": [
                                {
                                    "Message_id": "p1053411",
                                    "Author": "Mariana Karen Anger",
                                    "DateTime": "2024-03-19T15:36:01+01:00",
                                    "Content": "Hallo Thomas, wie sieht es bezüglich der Plena im kommenden Semester aus? Kannst du jetzt schon abschätzen wie oft wir Plena haben und wann (montags und/oder dienstags) diese stattfinden werden? Eine Info würde sehr für die weitere Kurswahl und möglicher zeitlicher Überschneidungen helfen. :) Liebe Grüße - Mariana",
                                    "Response to": "This is the original post"
                                },
                                {
                                    "Message_id": "p1053764",
                                    "Author": "Thomas Nehls",
                                    "DateTime": "2024-03-22T07:18:20+01:00",
                                    "Content": "Liebe Studirende,  sie sollten sich am dienstags und am Montag nachmittag keine LV in den Plan legen. Es steht ein äusserst volles SoSe an und ich möchte nochmal darauf verweisen, wie viele Punkte Sie für das Projekt bekommen. Sie werden an den entsprechenden Tagen alle Hände voll zu tun haben, unabhängig von Plena. Inwieweit Plena für alle wichtig sind, können wir gemeinsam klären. Ich finde Gruppenkonsultationen für den Anfang sinnvoller, wenn die Gruppenarbeiten laufen, können wir uns in gemeinsam zu Themen wie Daten, Auswertungen, Modellbildung etc. zusammenfinden. Viele Grüße Thomas",
                                    "Response to": "p1053411"
                                }
                            ]
                        },
                        {
                            "Discussion_Name": "Fragen zu \"Hinweise zum Schreiben eines Artikels\"",
                            "Discussion_Id": "582923",
                            "Messages": [
                                {
                                    "Message_id": "p1052476",
                                    "Author": "Gudrun Rita Margot Specht",
                                    "DateTime": "2024-03-11T17:43:44+01:00",
                                    "Content": "Hallo Thomas,  mir sind folgende methodische Verständnisfragen zu deinen \"Hinweisen\" gekommen, wie wir unseren Artikel schreiben: 1. Auf S. 3 ist unter dem Stichwort \"Am Ende der Einleitung\" von Hypothesen die Rede. Direkt danach geht es um (max 3) Fragen bzw. Aspekte.  Sind mit diesen Fragen/Aspekten die Hypothesen gemeint?  Wenn ja, warum sind die Fragen in die Bereiche allgemeiner Teil, Wissensgrenze/spezifische Fragen, die wir gestellt haben (also Abgrenzung) und Relevanz unseres Themas unterteilt? Also in die Bereiche, die wir in der Einleitung zuvor schon behandeln?  Wenn ich das richtig verstehe, repräsentieren diese Unterteilungen nicht die Hypothesen, deswegen bin ich irritiert.  2. Du hast davon gesprochen, dass am Ende der Einleitung ganz klar aufgeschrieben die Ziele/Hypothesen/Fragestellungen kommen.  Kommen diese klaren Fragen nicht schon zu Beginn der Einleitung, wo wir die Teilfragen aufschreiben, in die sich unsere Forschungsfrage unterteilt?    Ich freue mich auf deine Antwort.  Viele Grüße  Gudrun  ",
                                    "Response to": "This is the original post"
                                },
                                {
                                    "Message_id": "p1053303",
                                    "Author": "Thomas Nehls",
                                    "DateTime": "2024-03-19T09:09:56+01:00",
                                    "Content": "Hallo Gudrun, liebe Studierende,  zu 1.) ja, man kann Fragen aufstellen und dazu Hypothesen formulieren, gern nicht mehr als 3 Fragen und dazugehörige Hypothesen zu 2.) die Forschungsfragen sollten sich aus den Wissenlücken herleiten, daher folgen diese am Ende der Einleitung, gern in einem eigenen Unterkapitel 1.x Aims of the study, Ziele der Studie... Viele Grüße Thomas",
                                    "Response to": "p1052476"
                                }
                            ]
                        },
                        {
                            "Discussion_Name": "Lehrevaluation",
                            "Discussion_Id": "578732",
                            "Messages": [
                                {
                                    "Message_id": "p1045711",
                                    "Author": "Thomas Nehls",
                                    "DateTime": "2024-02-11T18:40:55+01:00",
                                    "Content": "Liebe Studierende, unter https://befragung.tu-berlin.de/evasys/online.php?p=QQZ46 haben Sie die Möglichkeit (und Pflicht), die Lehre im GPII zu evaluieren. Bitte nehmen Sie zahlreich teil. Mit freundlichen Grüßen Thomas",
                                    "Response to": "Response to nothing"
                                }
                            ]
                        },
                        {
                            "Discussion_Name": "Einen guten Start in's neue Jahr- Exkursionsbesprechung für Morgen",
                            "Discussion_Id": "570138",
                            "Messages": [
                                {
                                    "Message_id": "p1033062",
                                    "Author": "Leoni Visca",
                                    "DateTime": "2024-01-07T11:57:57+01:00",
                                    "Content": "Liebe Alle, wie hoffen alle hatten entspannte Ferien und wünschen euch ein gesundes neues Jahr :) Wir- die Exkursionsgruppe waren fleißig und würden euch morgen gerne 4 Exkursionsziele vorstellen und abstimmen. Unser Vorschlag für den morgigen Zeitplan wäre folgender: TOP 1 Vorstellung der 4 Exkursionsziele (max. 5 Minuten pro Exkursionsziel) TOP 2 Abstimmung im Plenum (Erst-, Zweit-, und Drittwunsch) TOP 3 Vorstellung der Vorträge TOP4 Input etc.  Bis morgen, euer Exkursionsteam",
                                    "Response to": "Response to nothing"
                                }
                            ]
                        },
                        {
                            "Discussion_Name": "Folien von gestrigem Plenum",
                            "Discussion_Id": "554816",
                            "Messages": [
                                {
                                    "Message_id": "p1008304",
                                    "Author": "Gudrun Rita Margot Specht",
                                    "DateTime": "2023-10-25T13:05:19+02:00",
                                    "Content": "Hallo zusammen,  gestern wurde ja gesagt, die Folien vom gestrigen Plenum werden hochgeladen.  Wann wird das geschehen? Ich frage nur, weil wir ja auch noch für die HA brauchen...;)  Viele Grüße Gudrun",
                                    "Response to": "This is the original post"
                                },
                                {
                                    "Message_id": "p1008694",
                                    "Author": "Ender Daldaban",
                                    "DateTime": "2023-10-25T20:25:16+02:00",
                                    "Content": "Hallo Gudrun,  Die sind unter “ fachlicher und methodischer Input” zu finden.  Viele Grüße Eddie",
                                    "Response to": "p1008304"
                                },
                                {
                                    "Message_id": "p1008718",
                                    "Author": "Thomas Nehls",
                                    "DateTime": "2023-10-25T21:25:35+02:00",
                                    "Content": "genau!  jetzt habe ich vergessen, was ich Ihnen noch zusätzlich hochladen wollte! Wer erinnert sich noch? Es gibt im gleichen Block einen Link auf ein ganz hervorragendes DLF Feature zum Thema Plausibilität. Hörempfehlung! Bitte erinnern Sie mich, was ich Ihnen noch zusätzlich bereitstellen wollte. Viele Grüße Thomas",
                                    "Response to": "p1008694"
                                }
                            ]
                        },
                        {
                            "Discussion_Name": "Abschnitt 'Vorträge' und 'Moderation und Protokoll Plan' noch leer",
                            "Discussion_Id": "554769",
                            "Messages": [
                                {
                                    "Message_id": "p1008222",
                                    "Author": "Leoni Visca",
                                    "DateTime": "2023-10-25T11:49:00+02:00",
                                    "Content": "Moin, wir können unter den beiden Abschnitten: 'Moderation und Protokoll Plan',  noch nichts sehen. Wollte nur vor Montag bescheid geben :) Vielen Dank und liebe Grüße Leoni",
                                    "Response to": "This is the original post"
                                },
                                {
                                    "Message_id": "p1008692",
                                    "Author": "Ender Daldaban",
                                    "DateTime": "2023-10-25T20:21:56+02:00",
                                    "Content": "Hallo Leoni,  Jetzt könntest du die sehen. Wenn nicht, dann gebt mir Bescheid. Danke dir für die Anmerkung.  Viele Grüße Eddie",
                                    "Response to": "p1008222"
                                }
                            ]
                        },
                        {
                            "Discussion_Name": "Zeitplan und Kommunikation im Projekt",
                            "Discussion_Id": "550920",
                            "Messages": [
                                {
                                    "Message_id": "p1001626",
                                    "Author": "Thomas Nehls",
                                    "DateTime": "2023-10-14T18:50:54+02:00",
                                    "Content": "Liebe Studierende, ich habe soeben den Zeitplan des Projekts auf sichtbar geschaltet. Der Zeitplan war vorher leider verborgen. Seit dem update von Isis ist das leider schwerer zu erkennen, als vorher... sorry. Sämtliche Fragen, die Sie an mich richten, schreiben Sie bitte hier ins Forum. Es ist leider etwas umständlicher als ne schnelle Mail, aber so ist sichergestellt, dass alle Studierenden von der Antwort wissen und so weitere individuelle Fragen entfallen. (es ist eigentlich klar, aber Mails mit datenschutzrelevanten Inhalten schicken Sie mir natürlich weiterhin an meine e-mail, z.B. Fehlen wg. Krankheit etc.) Bis zum 17.10., 10:00 Uhr, BH 812 Viel Erfolg weiterhin mit dem Essay Thomas  ",
                                    "Response to": "Response to nothing"
                                }
                            ]
                        }
                    ]
                }
            ]
        ]
    }
]