[
    {
        "Course_Name": "UMGEBAUT",
        "Course_id": "34265",
        "Forums": [
            [
                {
                    "Forum_name": "Ankündigungen",
                    "Forum_id": "1580357",
                    "Discussions": [
                        {
                            "Discussion_Name": "Spinde/Pfandgeld",
                            "Discussion_Id": "561425",
                            "Messages": [
                                {
                                    "Message_id": "p1019130",
                                    "Author": "Maximilian Hartinger",
                                    "DateTime": "2023-11-17T16:03:38+01:00",
                                    "Content": "Liebe Studierende, es gibt ein bzw. zwei Probleme in Bezug auf das Thema Spinde & Pfand. Das Thema war eigentlich nicht für euch bestimmt, aber da einer unserer Tutoren es nach außen getragen hat, möchten wir es jetzt transparent kommunizieren. Aus unserem Fachgebiet wurde durch externe Personen ein größerer Geldbetrag entwendet. Trotz Anzeige und polizeilichen Ermittlungen haben wir es nicht zurückbekommen. Darunter war neben einigem privaten Geld von uns (Auslagen für Getränke z.B.) auch das restliche Pfand. Glücklicherweise hatten wir den Großteil schon vorher zurückgegeben. Einige von euch sind aber der mehrmaligen Aufforderung durch unsere Tutoren nicht nachgekommen, die Schlüssel zurückzubringen. Da wir in diesem Fall immer mit einigem Aufwand die Spinde aufbrechen und räumen müssen sowie neue Schlösser kaufen, erstatten wir das Pfand nicht zurück bzw. können das auch gar nicht, wenn die Studierenden nicht mehr kommen. Ich (Max) habe manchen von euch gesagt, ihr sollt euch bzgl. des Pfandes an die Tutoren wenden. Ich hatte damit nie etwas zu tun und dachte, dass diese euch dann erklären würden, dass die Rückgabefrist abgelaufen ist oder, falls sie gutmütig sind und wir die Spinde noch nicht aufgebrochen haben, doch noch das Pfand auszahlen mit dem spärlichen Rest Bargeld.  Dass die Tutoren euch dann über den Diebstahl informieren sollte nicht sein, weil diese Kassen zwar so inoffiziell von vielen FG geführt werden, aber außerhalb der TU-Finanzverwaltung, die für derartige Kleinbeträge wie Schlüsselpfand keine Struktur hat. Zudem ist es natürlich unsere Verantwortung, auch wenn wir die Bestohlenen sind. Jedenfalls: Da jetzt der Eindruck entstanden ist, wir wären verantwortungslos mit eurem Geld umgegangen, gibt es einen letzten Termin, um den Schlüssel zurückzugeben und sein Pfand zu erhalten. Dieser ist am 30.11. um 14 Uhr im Studio A512. Im Anschluss daran werden die Schlösser ohne Schlüssel aufgebrochen und geleert für eure Nachfolger*innen im Studio. Wenn ihr zur (verspäteten) Schlüsselrückgabe nun mehrmals zu uns kommen musstet und widersprüchliche Aussagen erhalten habt, tut uns das leid. Ihr könnt aber sicher sein, dass diese ganze Thematik für uns mindestens so ärgerlich ist wie für euch.",
                                    "Response to": "Response to nothing"
                                }
                            ]
                        },
                        {
                            "Discussion_Name": "Gesamtnoten",
                            "Discussion_Id": "559748",
                            "Messages": [
                                {
                                    "Message_id": "p1016372",
                                    "Author": "Maximilian Hartinger",
                                    "DateTime": "2023-11-10T17:53:04+01:00",
                                    "Content": "Liebe ehemalige Studierende, wir haben es fast geschafft, sämtliche Abgabeleistungen von euch zusammen zu bekommen und endlich die Benotung fertigzumachen. Unter Gesamtnoten findet ihr die Tabelle mit selbigen. Auf Wunsch erklären wir auch noch einmal die Zusammensetzung. Kommenden Mittwoch, 10:30 können wir das anbieten. Ihr findet unter den Noten ein Etherpad, um euch anzumelden. Die einzelnen Arbeiten werden wir aber nicht mehr besprechen. Bei knappen Durchschnittsnoten haben wir bereits wohlwollend geprüft, ob die nächstbessere Stufe erreicht werden kann. Viele Grüße!",
                                    "Response to": "This is the original post"
                                },
                                {
                                    "Message_id": "p1018394",
                                    "Author": "Maximilian Hartinger",
                                    "DateTime": "2023-11-16T09:52:33+01:00",
                                    "Content": "Wir haben jetzt den Notendurchschnitt von FG DE/CO bekommen. Damit ihr für die Masterzulassung keine unterschiedlichen Voraussetzungen habt, haben wir deshalb alle Endnoten um eine Stufe angehoben. Der Durchschnitt ist somit identisch mit FG DE/CO, die Gewichtung unter euch selbst gewahrt.  Wir finden das Master-Zulassungssystem problematisch, man kann beobachten, dass gute Noten immer weniger wert sind und alles ab 2,0 schon eine schlechte Note ist. Das ist aber ein Fehler im System, der wo anders liegt. Es soll nicht euer Problem sein und euren persönlichen Weg einschränken. Wichtig wäre uns nur, dass ihr die Lage richtig einschätzt und trotz der jetzt sehr guten Noten selbstkritisch und ambitioniert bleibt (wie ihr es ja sowieso seid :)!",
                                    "Response to": "p1016372"
                                }
                            ]
                        },
                        {
                            "Discussion_Name": "Abholung Modelle bis 06.10",
                            "Discussion_Id": "549353",
                            "Messages": [
                                {
                                    "Message_id": "p999211",
                                    "Author": "Kai Cornelius Klingenstein",
                                    "DateTime": "2023-09-27T12:00:10+02:00",
                                    "Content": "Hallo Zusammen, wir hoffen alle hatten erholsame Semesterferien! Das neue Semester geht los und wir sind dabei die Studios für die nächsten Kurse vorzubereiten. Dafür brauchen wir den Platz in den Regalen. Deshalb bitten wir euch bis nächsten Freitag den 06.10 eure Modelle abzuholen. Danach müssen wir sie leider entsorgen! Einen Guten Start ins Semester! Eure Tutoren",
                                    "Response to": "Response to nothing"
                                }
                            ]
                        },
                        {
                            "Discussion_Name": "Donnerstag 27.07.2023 mögliche Tischbesprechungen",
                            "Discussion_Id": "544605",
                            "Messages": [
                                {
                                    "Message_id": "p991368",
                                    "Author": "Adela Bravo Sauras",
                                    "DateTime": "2023-07-21T15:49:47+02:00",
                                    "Content": "Hallo,  nächste Woche am Donnerstag 27.07.2023 können wir Tischbesprechungen machen, wenn jemand von denen, die sich diese Woche noch nicht mit Max oder mir getroffen haben, es braucht.   Bitte tragt euch in die bereits bestehende Liste in der Reihenfolge vom Ende her ein, damit es keine Lücken gibt und wir die Zeit optimieren können:  17:10 - 17:30 erster freier Block 16:50 - 17:10 zweiter freier Block 16:30 - 16:50 dritter freier Block und früher, wenn sie voll sind  vielen Dank Beste Grüße",
                                    "Response to": "Response to nothing"
                                }
                            ]
                        },
                        {
                            "Discussion_Name": "Beschriftung, sorry Missverständnis!",
                            "Discussion_Id": "544336",
                            "Messages": [
                                {
                                    "Message_id": "p990930",
                                    "Author": "Maximilian Hartinger",
                                    "DateTime": "2023-07-20T12:31:48+02:00",
                                    "Content": "Sorry, hier gab es ein Missverständnis: Ihr müsst nicht den Titel der Aufgabe drüberschreiben (dieser ist z.T. ja sehr lang).  Es reicht, jeweils den Oberbegriff  Struktur Raum Funktion draufzuschreiben.",
                                    "Response to": "Response to nothing"
                                }
                            ]
                        },
                        {
                            "Discussion_Name": "Beschriftung der ausgestellten Arbeiten für die Jahresausstellung",
                            "Discussion_Id": "544319",
                            "Messages": [
                                {
                                    "Message_id": "p990905",
                                    "Author": "Alexander Binn",
                                    "DateTime": "2023-07-20T12:03:33+02:00",
                                    "Content": "Bitte beschriftet die auf dem Tisch ausgestellten arbeiten wie folgt: Aufgabentitel (con templum / Rekonfiguration / etc.) Vorname Name - Vorname Name Titel der Arbeit  Nutzt für Aufgaben des ersten Semesters den blauen Stift, den wir ausgelegt haben und für die Aufgaben des zweiten Semesters den roten Stift, den wir ausgelegt haben. Bitte versucht die Schrift ca. 1cm hoch zu schreiben und richtet die Beschriftung senkrecht zur längeren Tischkante.  Wir haben das ganze für eine Arbeit als Beispiel schon einmal gemacht, bitte orientiert euch an folgendem Foto:",
                                    "Response to": "Response to nothing"
                                }
                            ]
                        },
                        {
                            "Discussion_Name": "Besprechungen",
                            "Discussion_Id": "543717",
                            "Messages": [
                                {
                                    "Message_id": "p989983",
                                    "Author": "Maximilian Hartinger",
                                    "DateTime": "2023-07-18T13:42:58+02:00",
                                    "Content": "Sorry zuerst einmal wenn heute manche warten mussten. Der Plan war, zunächst die Präsentationen nachzuholen von Leuten, die Freitag gar nicht dran kamen, vielleicht auch in der Gruppe. So sind wir auch gestartet mit denen, die dann da waren.  Ich habe nicht damit gerechnet, so viele komplette Semester/Mappen durchzusprechen. Wir können das gerne machen, aber brauchen dafür mehr Zeit und bessere Planung. Deshalb findet ihr in der Semesterstruktur einen Plan, in dem ihr Zeiträume wählen könnt. Außerdem haben sich manche von euch eine Besprechung in der Gruppe gewünscht, um das Semester zu reflektieren. Ein Vorschlag hierfür wäre morgen, Mittwoch um 12:30 Uhr oder Freitag um 12 Uhr. Diskutiert das aus und sagt uns Bescheid!",
                                    "Response to": "Response to nothing"
                                }
                            ]
                        },
                        {
                            "Discussion_Name": "kommende Woche",
                            "Discussion_Id": "543132",
                            "Messages": [
                                {
                                    "Message_id": "p989079",
                                    "Author": "Maximilian Hartinger",
                                    "DateTime": "2023-07-16T11:53:21+02:00",
                                    "Content": "Liebe Studierende, wir hoffen, ich habt die letzte Woche gut zu Ende gebracht/gefeiert und melden uns nochmal bzgl. der kommenden, dann wirklich letzten Woche: Wenn alles gut geht bekommen wir den Reinigungsdienst für Mittwoch im Studio A513 und müssen nicht selbst putzen. Dazu wäre es aber nötig, alles was dort an Werkzeug, Material, Müll, usw. gelagert ist aufzuräumen, zu entsorgen oder mit nach Hause zu nehmen. Auch für die Kolleg*innen der Thesis ist das dringend nötig. Wir treffen uns dazu am Dienstag um 10 Uhr und machen das alle zusammen. Parallel gibt es für die, die nicht präsentieren konnten am Freitag, die Gelegenheit ihre Arbeit noch vorzustellen. Außerdem kann man noch Feedback erfragen zu Arbeiten, die man für die Mappe noch gerne überarbeiten möchte sowie zum Thema Mappe/Video an sich. Schließlich werden wir noch die Ausstellung final aufbauen (im Regal und auf dem Tisch). Hier sollt ihr dann alle eure Arbeiten auf der \"Tischdecke\" persönlich beschriften. Bitte seid fair zu den Tutoren bei der Räumung der Spinde und Schlüssel-/Pfand-Rückgabe zu den angekündigten Terminen Mittwoch-Freitag. Bitte tragt euch noch für die letzten Termine bei der Betreuung der Ausstellung ein für Freitag und Samstag.",
                                    "Response to": "Response to nothing"
                                }
                            ]
                        },
                        {
                            "Discussion_Name": "Abgabestopp 18 Uhr",
                            "Discussion_Id": "542709",
                            "Messages": [
                                {
                                    "Message_id": "p988441",
                                    "Author": "Maximilian Hartinger",
                                    "DateTime": "2023-07-13T16:32:31+02:00",
                                    "Content": "Sorry, wir hatten ja auf dem Aufgabenblatt 18 Uhr gestern aber hier bei ISIS noch verlängert für 18 Uhr heute. Also schickt gerne Präsentationen von Aufgabe 5 noch heute bis 18 Uhr. Aufgabe 3 und 4 sortieren wir aber schon mal.",
                                    "Response to": "Response to nothing"
                                }
                            ]
                        },
                        {
                            "Discussion_Name": "Abgabestopp",
                            "Discussion_Id": "542703",
                            "Messages": [
                                {
                                    "Message_id": "p988431",
                                    "Author": "Maximilian Hartinger",
                                    "DateTime": "2023-07-13T16:18:11+02:00",
                                    "Content": "Hallo, wir haben jetzt alle Aufgabe 3, 4, 5 heruntergeladen und bereiten sie für morgen vor. Alles was ab jetzt noch hochgeladen wird, kommt dann leider zu spät oder ihr fügt es morgen noch mit einem Stick hinzu last minute.",
                                    "Response to": "Response to nothing"
                                }
                            ]
                        },
                        {
                            "Discussion_Name": "Spindleerung, Pfand- und Schlossrückgabe ",
                            "Discussion_Id": "542663",
                            "Messages": [
                                {
                                    "Message_id": "p988373",
                                    "Author": "Alexander Binn",
                                    "DateTime": "2023-07-13T14:51:27+02:00",
                                    "Content": "Liebe Studierenden,  wir möchten Euch bitten an einem der folgenden Termine Eure Spinde zu entleeren, uns das Schloss zurückzugeben und Euren Pfand entgegenzunehmen. Solltet ihr an keinem der drei Termine erscheinen, so müssen wir das jeweilige Schloss aufbrechen und werden den jeweiligen Pfand einbehalten. Die Termine zur Spindleerung, Schloss- und Pfandrückgabe sind wie folgt: Fr     14.07 Mittagspause am Präsentationstag  Mi    19.07 zwischen 10:00 und 16:00 Uhr Do   20.07 zwischen 10:00 und 16:00 Uhr Fr    21.07 zwischen 10:00 und 15:00 Uhr Von den Tutoren ist in den genannten Zeiträumen dann jemand unten im Studio, sollte im Studio doch mal niemand sein, kommt bitte zum Fachgebiet hoch.",
                                    "Response to": "Response to nothing"
                                }
                            ]
                        },
                        {
                            "Discussion_Name": "Präsentieren am Freitag, Drucken für die Ausstellung",
                            "Discussion_Id": "542468",
                            "Messages": [
                                {
                                    "Message_id": "p988068",
                                    "Author": "Maximilian Hartinger",
                                    "DateTime": "2023-07-12T17:34:19+02:00",
                                    "Content": "Wir werden unseren Präsentations-/Ausstellungsrundgang am Freitag so organisieren, dass wir um den Ausstellungstisch wandern und anhand der dort ausgestellten Arbeiten entscheiden, was wir besprechen (was die Gäste/euch/uns interessiert). Ausgangspunkt auf dem Tisch werden ja v.a. viele Modelle (der Aufgaben 3/4/5) sein und ihr werdet dann anhand eurer Präsentation das Projekt kurz erläutern. Dazu haben wir einen großen Bildschirm. Bitte seid so vorbereitet, dass ihr jederzeit eure Arbeiten der Aufgaben 3/4/5 in einer Präsentation von maximal 3 Minuten erläutern könntet. Die Anwesenheit ist nicht nur deshalb selbstverständlich den ganzen Tag über verpflichtend. Wir haben eure Präsentationen von 3/4/5 ja dann heute Nacht noch komplett auf ISIS. Falls jemand seine Präsentationen noch verändern möchte, kann er/sie das gerne noch machen. Bitte benennt die Datei dann so, dass wir die aktuellste erkennen. Fall jemand kein Modell von Aufgabe 5 hat: Bitte druckt 1-2 räumliche Darstellungen (vermutlich Renderings) in guter Qualität und auf gutem Papier aus, sodass wir sie zwischen den Modellen auf dem Tisch ausstellen können. Das Format ist frei, die Richtgröße sollte zwischen A4 und A3 sein. Alles andere Drucken ersparen wir euch.  Einen guten Schlussspurt an alle!",
                                    "Response to": "Response to nothing"
                                }
                            ]
                        },
                        {
                            "Discussion_Name": "IfA-Jahresausstellung 2023 - Schichtplan",
                            "Discussion_Id": "542330",
                            "Messages": [
                                {
                                    "Message_id": "p987847",
                                    "Author": "Alexander Binn",
                                    "DateTime": "2023-07-12T12:31:49+02:00",
                                    "Content": "Hallo zusammen,  wir sind sehr glücklich darüber, dass sich schon so viele von Euch in den Schichtplan eingetragen haben! Fünf Plätze am Samstag Abend sind noch zu besetzen. Es ist noch notwendig, dass sich dort jemand von Euch einträgt! :)  Ich habe alle, die sich bisher eingetragen haben in ein etherpad übertragen und allen anderen  dort die Möglichkeit gegeben, sich einzutragen.",
                                    "Response to": "Response to nothing"
                                }
                            ]
                        },
                        {
                            "Discussion_Name": "Semesterende / Präsentation / Mappe / etc.",
                            "Discussion_Id": "541062",
                            "Messages": [
                                {
                                    "Message_id": "p985838",
                                    "Author": "Maximilian Hartinger",
                                    "DateTime": "2023-07-06T18:23:40+02:00",
                                    "Content": "Hallo, da es scheinbar noch Unklarheit gibt, hier noch einmal die Nachricht von vor drei Wochen (mit Ergänzung):  Semesterende / Präsentation / Mappe / etc. von Maximilian Hartinger - Donnerstag, 15. Juni 2023, 18:06 Anzahl Antworten: 0 Wir haben heute geplant wie wir das Semesterende organisieren und da viele von euch gefragt haben bzgl. Abgaben, Überarbeitung, etc., hier kurz ein paar Eckdaten: - Die Schlusspräsentation des Semesters findet am 14.07. in einem speziellen Format an einem Tag statt. Wir treffen uns um 09 Uhr und beginnen dann mit Prof. van Rijs und unseren Gästen einen Rundgang, auf dem wir ausgewählte (von uns, euch, den Gästen) Arbeiten besprechen. Von 12:30 bis 14 Uhr machen wir Pause und dann gehen wir noch einmal 3 Stunden. Die Arbeiten werden anhand der Modelle auf dem Tisch und anhand eurer Bildschirmpräsentationen besprochen. Die pdfs mit den Präsentationen bitte bis Mittwoch 23:59 Uhr hochladen. Sie können einzeln nochmal ersetzt werden last minute falls nötig, aber wir möchten zumindest einmal alle haben. - Ab ca. 17 Uhr geht es gemütlich über in einen gemeinsamen Apéro. Ihr müsst euch um nichts kümmern, wir bewirten euch :) - bis 12.07. könnt ihr im Studio arbeiten, am 12.07. werden wir ab Morgens das Studio aufräumen und putzen, zusammen mit dem Reinigungsdienst.  - am 13.07. werden wir aufbauen und ihr könnt noch an anderem Ort (z.B. im Nachbarstudio A513) weiterarbeiten. Last-Minute-Betreuung ist vielleicht auch noch vereinzelt möglich. - Die Abgabe der Mappe mit Dokumentation aller Aufgaben findet in der Woche 04.10.-09.10. statt (genaues Datum und Urzeit folgen noch). Bis dahin kann man noch Dinge überarbeiten, wenn man möchte. Wir werden auch dann erst die endgültigen Noten machen, um euch gerecht zu werden.",
                                    "Response to": "Response to nothing"
                                }
                            ]
                        },
                        {
                            "Discussion_Name": "Abgabe Aufgabe 5, Modell",
                            "Discussion_Id": "541041",
                            "Messages": [
                                {
                                    "Message_id": "p985807",
                                    "Author": "Maximilian Hartinger",
                                    "DateTime": "2023-07-06T17:15:50+02:00",
                                    "Content": "Liebe Studierende, wir haben jetzt den Eindruck, dass aus unserem großzügigen \"Baut ein physisches oder digitales Modell, entsprechend eurem Projekt\" eine sehr einseitige Interpretation entstanden ist und alle nur digital arbeiten.  Das ist nicht optimal für unsere Jahresausstellung und Publikation. Wir haben ja jetzt einige Erfahrung im Modellbau und andererseits sind nicht alle sehr geübt darin, aus einem digitalen Modell gute Bilder herauszubekommen bzw. das ist etwas ungewiss... Für den Rundgang und die Ausstellung funktionieren Modelle in vielen Fällen besser bzw. müssen die Bilder ansonsten sehr gut sein, um daran Projekte gut einschätzen und besprechen zu können. Daher das Plädoyer: Bitte kratzt noch mal etwas Geld (oder Material) zusammen und versucht aus euren Armen/Händen/Fingern die letzten Kraftreserven zu holen, um manches nochmal im Modell zu bauen. Zeitlich sollte es im Vergleich zu (guten) Renderings oder Collagen nicht unbedingt mehr Aufwand sein.",
                                    "Response to": "Response to nothing"
                                }
                            ]
                        },
                        {
                            "Discussion_Name": "Betreuung Montag",
                            "Discussion_Id": "539737",
                            "Messages": [
                                {
                                    "Message_id": "p983748",
                                    "Author": "Maximilian Hartinger",
                                    "DateTime": "2023-07-01T14:34:25+02:00",
                                    "Content": "Zusätzlich zu den Betreuungstagen Donnerstag/Freitag bieten wir diesen Montag auch eine Extra-Betreuung an. Max wird ab etwa 10:30 in der Uni sein, Maria ab 12:00 Uhr. Bitte nutzt dieses Angebot, die Bearbeitungszeit ist knapp und wir versuchen es zusammen bestmöglich hinzubekommen.",
                                    "Response to": "Response to nothing"
                                }
                            ]
                        },
                        {
                            "Discussion_Name": "Aufgabe 5, Besprechung morgen",
                            "Discussion_Id": "539460",
                            "Messages": [
                                {
                                    "Message_id": "p983325",
                                    "Author": "Maximilian Hartinger",
                                    "DateTime": "2023-06-29T18:01:39+02:00",
                                    "Content": "Bitte seid morgen alle ab 10 Uhr im Studio, um gemeinsam generelle Rückfragen zur Aufgabe 5 stellen/beantworten zu können.  Wir möchten auch mit allen einmal sprechen morgen. Die verbleibende Zeit ist sehr knapp und da fast niemand bereist parallel zur Aufgabe 4 begonnen hat, müssen wir morgen konzentriert und zielgerichtet gemeinsam herausfinden, was und wie euer letztes Projekt sein könnte! Zwei intensive Wochen liegen noch vor uns, die sich aber lohnen werden und uns zu einem schönen Abschluss bringen!",
                                    "Response to": "Response to nothing"
                                }
                            ]
                        },
                        {
                            "Discussion_Name": "IFA Jahresausstellung 2023 - Schichtplan Aufsicht",
                            "Discussion_Id": "537670",
                            "Messages": [
                                {
                                    "Message_id": "p980758",
                                    "Author": "Alexander Binn",
                                    "DateTime": "2023-06-22T15:08:39+02:00",
                                    "Content": "Hallo Alle, Im Studio hängt dort wo sonst auch die Listen für die Betreuungen hängen jetzt eine Liste in die ihr euch bitte auch eintragt :)  Es geht um die Aufsicht bei der diesjährigen Jahresausstellung am 21. und 22.07. Aufgrund der Nutzungsänderung unseres Gebäudes für zwei Tage und dem damit einhergehenden erhöhten Personenaufkommen sind dem Gebäude erhöhte Brandschutzanforderungen gestellt. Diese führen dazu, dass alle Bereiche während des Rundgangs von je zwei Personen beaufsichtigt werden müssen. In unserem Fall muss das große Studio beaufsichtigt werden.  Ihr seid dann nicht nur dafür zuständig, dass unser Haus nicht abbrennt sondern meist auch Ansprechpartner, sollten Besucher der Ausstellung Fragen zu euren Exponaten haben :) Tragt euch bitte immer zu zweit für eine der Schichten ein :)  Danke!",
                                    "Response to": "Response to nothing"
                                }
                            ]
                        },
                        {
                            "Discussion_Name": "Betreuung Aufgabe 4 / Start Aufgabe 5",
                            "Discussion_Id": "537391",
                            "Messages": [
                                {
                                    "Message_id": "p980366",
                                    "Author": "Maximilian Hartinger",
                                    "DateTime": "2023-06-21T15:54:19+02:00",
                                    "Content": "Bitte seid morgen pünktlich um 11 Uhr im Studio (auf der Aufgabe steht 10 Uhr aber die Vorlesung findet ja auch statt). Wir möchten ein paar generelle Anmerkungen zur Weiterbearbeitung machen um nicht in jeder Einzelbesprechung von Grund auf erklären zu müssen. Das spart uns allen dann Zeit und Energie. Wir machen um 11 eine Liste für die Betreuung und die da drauf stehen werden betreut.  Unsere  Tutoren sind auch am Start und helfen beim 3d-CAD-Modellieren, beim Schneiden, Kleben, etc. Bringt bitte pro Person zwei Pappe-Volumenmodelle mit, sowie die entsprechenden 3d-CAD-Modelle. Freitag nach der Vorlesung stellen wir Aufgabe 5 vor und geben dazu einen Input. Viel Spaß!",
                                    "Response to": "Response to nothing"
                                }
                            ]
                        },
                        {
                            "Discussion_Name": "Vorlesung Baukonstruktion",
                            "Discussion_Id": "535954",
                            "Messages": [
                                {
                                    "Message_id": "p978294",
                                    "Author": "Maximilian Hartinger",
                                    "DateTime": "2023-06-16T13:31:57+02:00",
                                    "Content": "Die Teilnahme an der Vorlesung wird immer dünner leider. Wir wissen, dass man dafür vielleicht keinen Kopf hat wenn man am Modellbau ist o.ä. und dass die Menge an Infos sehr hoch und komprimiert ist. Trotzdem lernt oder hört man hier wichtige Grundlagen zumindest einmal. Diese sind lebenslang ein Thema, man hat sie nicht alle im Kopf, aber man weiß dass es sie gibt. Das ist unverzichtbar und deshalb ist es uns wichtig, dass das bei euch ankommt. Wir werden deshalb die Skizzenbücher am Schluss einsammeln wie besprochen und bitten euch, dass ihr sie falls nötig noch nachtragt. Für die letzten drei verbleibenden Vorlesungen empfehlen wir aber dringend, dass ihr zumindest die noch alle besucht.  Evtl. überlegen wir auch noch einen kleinen Multiple Choice-Test über die Inhalte zu machen, mindestens über die letzten drei Vorlesungen noch.",
                                    "Response to": "Response to nothing"
                                }
                            ]
                        },
                        {
                            "Discussion_Name": "Vernatsaltungstipp, heute, 17 Uhr!",
                            "Discussion_Id": "535950",
                            "Messages": [
                                {
                                    "Message_id": "p978290",
                                    "Author": "Maximilian Hartinger",
                                    "DateTime": "2023-06-16T13:25:37+02:00",
                                    "Content": "https://fgdeco.de/hello-architecture-our-name-is-c-o-now/",
                                    "Response to": "Response to nothing"
                                }
                            ]
                        },
                        {
                            "Discussion_Name": "Start Aufgabe 4",
                            "Discussion_Id": "535949",
                            "Messages": [
                                {
                                    "Message_id": "p978289",
                                    "Author": "Maximilian Hartinger",
                                    "DateTime": "2023-06-16T13:24:44+02:00",
                                    "Content": "Bitte kommt kurz im Studio vorbei mit gefundenen Räumen und besprecht sie mit uns. Die Besprechungen heute dauerten bisher im Schnitt 5 Minuten pro Student*in, das geht wirklich fix. Dann baut man es entspannt heute oder in den nächsten Tagen und wir haben alle nächste Woche die Grundlage. Bitte kommt heute nicht alle erst um 17 Uhr, sonst schaffen wir nicht mehr alles.",
                                    "Response to": "Response to nothing"
                                }
                            ]
                        },
                        {
                            "Discussion_Name": "Modelen haben keine Name",
                            "Discussion_Id": "535947",
                            "Messages": [
                                {
                                    "Message_id": "p978287",
                                    "Author": "Adela Bravo Sauras",
                                    "DateTime": "2023-06-16T13:23:52+02:00",
                                    "Content": "Geliebte alle, bitte kommen Sie von 14:30 bis 17 Uhr nach oben und schreiben Sie einen Zettel mit Ihrem Namen und Nachnamen auf die Modellen.  Dankeschön",
                                    "Response to": "Response to nothing"
                                }
                            ]
                        },
                        {
                            "Discussion_Name": "Semesterende / Präsentation / Mappe / etc.",
                            "Discussion_Id": "535723",
                            "Messages": [
                                {
                                    "Message_id": "p977966",
                                    "Author": "Maximilian Hartinger",
                                    "DateTime": "2023-06-15T18:06:45+02:00",
                                    "Content": "Wir haben heute geplant wie wir das Semesterende organisieren und da viele von euch gefragt haben bzgl. Abgaben, Überarbeitung, etc., hier kurz ein paar Eckdaten: - Bitte gebt heute alles zu Aufgabe 3 ab. Als Upload und als Modell (heute bis eta 18:30 im Fachgebiet oder morgen ab 10 Uhr). Große Umgebungsmodelle bitte im Studio lagern. Ihr könnt Aufgabe 3 noch weiter überarbeiten (s.u.), aber schließt sie heute vorerst ab, um ab morgen mit uns die Raumaufgabe zu besprechen und den ersten Teil davon zu erledigen. Falls ihr es noch nicht gemacht habt, sucht morgen früh noch die Räume im Gebiet und bringt sie mit. - Die Schlusspräsentation des Semesters findet am 14.07. in einem speziellen Format an einem Tag statt. - bis 12.07. könnt ihr arbeiten, am 12.07. werden wir ab Mittag das Studio aufräumen und putzen, hoffentlich zusammen mit dem Reinigungsdienst.  - am 13.07. werden wir zusammen aufbauen und anschließend nochmal gut ausschlafen. - Die Abgabe der Mappe mit Dokumentation aller Aufgaben findet in der Woche 04.10.-09.10. statt (genaues Datum und Urzeit folgen noch). Bis dahin kann man noch Dinge überarbeiten, wenn man möchte. Wir werden auch dann erst die endgültigen Noten machen, um euch gerecht zu werden.",
                                    "Response to": "Response to nothing"
                                }
                            ]
                        },
                        {
                            "Discussion_Name": "Abgaben, Noten",
                            "Discussion_Id": "535350",
                            "Messages": [
                                {
                                    "Message_id": "p977412",
                                    "Author": "Maximilian Hartinger",
                                    "DateTime": "2023-06-14T13:40:24+02:00",
                                    "Content": "Hallo, wir versuchen, rechtzeitig mit dem Benoten anzufangen, damit das möglichst mit der Sommerpause abgeschlossen ist. Hierzu haben wir die Ordner von 1a, 1b heruntergeladen und die Abgabe geschlossen. Für evtl. freiwillige Überarbeitungen gibt es einen neuen Ordner, damit wir uns auskennen. Bei Aufgabe 2 gab es ja irrtümlich zwei Abgabeordner. Auch diese sind jetzt geschlossen, auch hier gibt es für evtl. freiwillige Überarbeitungen einen neuen Ordner.",
                                    "Response to": "Response to nothing"
                                }
                            ]
                        },
                        {
                            "Discussion_Name": "Abgabe Belege Exkursion",
                            "Discussion_Id": "535276",
                            "Messages": [
                                {
                                    "Message_id": "p977283",
                                    "Author": "Kai Cornelius Klingenstein",
                                    "DateTime": "2023-06-14T10:36:12+02:00",
                                    "Content": "Hallo zusammen, es fehlen immer noch Belege von eurer An- und Abreise zur Exkursion. Bitte schaut, dass jeder eine Datei hochlädt damit wir einen besseren Überblick haben. Die Abgabe ist bis heute Abend offen.",
                                    "Response to": "Response to nothing"
                                }
                            ]
                        },
                        {
                            "Discussion_Name": "Aufgabe 4",
                            "Discussion_Id": "533956",
                            "Messages": [
                                {
                                    "Message_id": "p975213",
                                    "Author": "Maximilian Hartinger",
                                    "DateTime": "2023-06-08T13:06:42+02:00",
                                    "Content": "Aufgabenstellung ist online. Erläuterung, Rückfragen, etc.: morgen, Freitag, 10:00 Uhr im Studio.",
                                    "Response to": "Response to nothing"
                                }
                            ]
                        },
                        {
                            "Discussion_Name": "Abgabe Belege Exkursion",
                            "Discussion_Id": "533604",
                            "Messages": [
                                {
                                    "Message_id": "p974693",
                                    "Author": "Kai Cornelius Klingenstein",
                                    "DateTime": "2023-06-07T11:06:43+02:00",
                                    "Content": "Hallo zusammen, an alle, die die Belege noch nicht abgegeben haben: Die Abgabe auf Isis ist bis heute Abend wieder offen. Wir brauchen alle Rechnungen, erst dann können wir die Beantragung raus schicken.",
                                    "Response to": "Response to nothing"
                                }
                            ]
                        },
                        {
                            "Discussion_Name": "Anmerkung Aufgabe 3",
                            "Discussion_Id": "532736",
                            "Messages": [
                                {
                                    "Message_id": "p973361",
                                    "Author": "Maximilian Hartinger",
                                    "DateTime": "2023-06-02T17:13:48+02:00",
                                    "Content": "- Bitte schließt die Umgebungsmodelle möglichst bald ab und verwendet darauf nicht zu viel Energie. Sie sind nur eine Hilfskonstruktion für die eigentliche Aufgabe. Sie müssen nicht bunt und/oder naturalistisch sein, nur die Geometrie ist wichtig. - Bitte denkt nicht zu lange über evtl. Funktionen und Details nach. Die Aufgabe heißt \"Struktur\".  - Im übertragenen Sinn: Ihr entwerft die Knochen des Körpers, nicht die Fingernägel oder die Haut. Ihr entwerft das, was Räume, Fläche, etc. aufspannt, nicht irgendetwas appliziertes. - Bitte recherchiert selbst zu Strukturen, lernt die verschiedenen Kategorien kennen und wählt aus, mit was ihr arbeiten möchtet. Ihr müsst und könnt nicht alles von 0 auf erfinden.  - Wir laden euch noch einmal tolle Bücher als Scan bei der Aufgabe hoch, um euch die Bandbreite zu zeigen, die es gibt. Diese Bücher gibt es auch in der Bibliothek. Nutzt die Bücher, nutzt die Bibliothek. - Vergesst nicht die Objektqualität. Könnte euer Modell in einem Museum stehen und würde man es gerne und interessiert ansehen?",
                                    "Response to": "Response to nothing"
                                }
                            ]
                        },
                        {
                            "Discussion_Name": "Exkursion - Belege An- und Abreise + ÖPNV",
                            "Discussion_Id": "532338",
                            "Messages": [
                                {
                                    "Message_id": "p972784",
                                    "Author": "Kai Cornelius Klingenstein",
                                    "DateTime": "2023-06-01T12:42:21+02:00",
                                    "Content": "An die Teilnehmenden der Exkursion: Wir brauchen für die Beantragung der Zuschüsse eure Rechnungen von der An- und Abreise sowie von den ÖPNV Tickets die ihr während der Exkursion gekauft habt. Fügt bitte alles in eine Pdf zusammen und benennt diese mit \"Name, Vorname\".  Abgabe Rechnungen",
                                    "Response to": "Response to nothing"
                                }
                            ]
                        },
                        {
                            "Discussion_Name": "Abgabe Aufgabe 2",
                            "Discussion_Id": "531267",
                            "Messages": [
                                {
                                    "Message_id": "p971057",
                                    "Author": "Maria Hudl",
                                    "DateTime": "2023-05-26T16:38:31+02:00",
                                    "Content": "liebe alle, die abgabe der aufgabe 2 wird bis morgen mittag 13 Uhr verlängert. bitte ladet die dateien  der abgabeleistungen b-d in den abgabe-ordner hoch. schöne grüße",
                                    "Response to": "Response to nothing"
                                }
                            ]
                        },
                        {
                            "Discussion_Name": "Mini-Kongress lieber um 14Uhr am Freitag?...denn schließlich gibt es keine so billige Unterhaltung wie das Lesen und kein so lang anhaltendes Vergnügen",
                            "Discussion_Id": "529296",
                            "Messages": [
                                {
                                    "Message_id": "p967816",
                                    "Author": "Adela Bravo Sauras",
                                    "DateTime": "2023-05-17T12:59:57+02:00",
                                    "Content": "Sehr geehrte Teilnehmer des Mini-Kongresses am Freitag, die für diese Woche geplante Aktivität kann in den Stunden vorbereitet werden, die Sie jede Woche im Kurs verbringen müssen, unabhängig davon, ob Sie an der Exkursion teilnehmen oder nicht. Es geht ja nur darum, einen Text zu lesen und ihn den anderen Teilnehmern zu erklären. Sie können auch Ihren eigenen Text wählen, und es ist möglich, kurze Kapitel oder kurze Texte zu wählen. Wenn Sie es vorziehen, die Präsentationen am Freitag um 14 Uhr statt um 10 Uhr zu halten, um mehr Zeit zu haben, ist das in Ordnung für mich. Bitte stimmen Sie sich untereinander ab und lassen Sie mich wissen, welche Option Sie wählen.  Ich habe einige Beschwerden erhalten und wollte nur klarstellen, dass Sie und der Staat Gebühren für die Beschäftigung von Lehrern zahlen, die eine öffentliche akademische Ausbildung anbieten. Wir haben eine Verantwortung dafür, dass diejenigen, die nicht an der Exkursion teilnehmen, das Recht haben, ihre Ausbildung ohne finanzielle Kosten fortzusetzen, und deshalb bieten wir ihnen eine alternative Aktivität an.  Ich empfinde es als bereichernd, mit Menschen zusammenzuarbeiten und zu versuchen, ihre Art, Ideen zu produzieren und Wissen zu erwerben, zu stärken. Die Zeit der Universitätsausbildung ist an sich schon ein sehr kurzer Luxus, den sich nur sehr wenige leisten können. Ich akzeptiere die Abneigung, die sie empfinden mögen, wenn sie zum Lesen \"gezwungen\"/bestraft werden. Leider liegt es nicht in unserer Hand, strukturelle Probleme wie den Kapitalismus oder wirtschaftliche Privilegien zu lösen.  Diejenigen, denen es nicht möglich ist, das Handout des zweiten Textes bis nächsten Mittwoch abzugeben, schreiben mir bitte und wir werden einen neuen Termin vereinbaren. ",
                                    "Response to": "#p967816"
                                },
                                {
                                    "Message_id": "p968316",
                                    "Author": "Adela Bravo Sauras",
                                    "DateTime": "2023-05-19T09:55:09+02:00",
                                    "Content": "Hallo an euch alle, laut eurer Mail wollen sich die meisten von euch lieber um 14h treffen. Außer Cansu, Ceylin und Jasmin, die jetzt um 10 Uhr präsentieren werden. Mit freundlichen Grüßen",
                                    "Response to": "#p967816"
                                },
                                {
                                    "Message_id": "p968476",
                                    "Author": "Adela Bravo Sauras",
                                    "DateTime": "2023-05-19T16:48:48+02:00",
                                    "Content": "Hallo,  nächste Woche vier Studierende haben die Möglichkeit einen Vortrag zu halten.  Die anderen interessierten Studierende können auch an der Diskussionsgruppe teilnehmen, wie wir es heute getan haben, also werden wir die ganze Gruppe informieren.  Ich wünsche Ihnen ein schönes Wochenende Mit freundlichen Grüßen",
                                    "Response to": "#p968316"
                                },
                                {
                                    "Message_id": "p969828",
                                    "Author": "Adela Bravo Sauras",
                                    "DateTime": "2023-05-24T09:42:09+02:00",
                                    "Content": "Hallo, die Präsentation des ersten Textes des Mini-Kongresses für diejenigen, die ihn noch nicht eingereicht haben, wird diesen Freitag stattfinden, und ich muss noch sehen, zu welchem Zeitpunkt, je nachdem, wie viele von Ihnen mich mit der Absicht zu beteiligen kontaktieren. Mit freundlichen Grüßen",
                                    "Response to": "#p968476"
                                },
                                {
                                    "Message_id": "p970942",
                                    "Author": "Adela Bravo Sauras",
                                    "DateTime": "2023-05-26T13:54:32+02:00",
                                    "Content": "Hallo, Sie haben mir heute gesagt, dass Sie keine Zeit haben, die Präsentationen des Manifests vorzubereiten, also werden wir es am nächsten Freitag, dem 2. Juni, tun. LG",
                                    "Response to": "#p969828"
                                }
                            ]
                        },
                        {
                            "Discussion_Name": "Fassadenmodellage Übersicht und Helpdesk",
                            "Discussion_Id": "530987",
                            "Messages": [
                                {
                                    "Message_id": "p970524",
                                    "Author": "Nick Fries",
                                    "DateTime": "2023-05-25T14:43:14+02:00",
                                    "Content": "Hallo zusammen, eine Übersicht über die heute gezeigten Funktionen ist nun hier auf der Kursseite verfügbar. Außerdem sind Alex und ich heute nachmittag und morgen vormittag bis 14 Uhr noch für Rückfragen für euch da.",
                                    "Response to": "Response to nothing"
                                }
                            ]
                        },
                        {
                            "Discussion_Name": "Tutorial Fassadenmodellage",
                            "Discussion_Id": "530884",
                            "Messages": [
                                {
                                    "Message_id": "p970336",
                                    "Author": "Alexander Binn",
                                    "DateTime": "2023-05-25T10:27:05+02:00",
                                    "Content": "Gleich um 11:30 geben wir ein kleines Tutorial zur Fassaden-Relief-Modellage in Rhino im Studio. ",
                                    "Response to": "Response to nothing"
                                }
                            ]
                        },
                        {
                            "Discussion_Name": "Ticket und Rechnung Zeche Zollverein",
                            "Discussion_Id": "530703",
                            "Messages": [
                                {
                                    "Message_id": "p970059",
                                    "Author": "Maria Hudl",
                                    "DateTime": "2023-05-24T15:04:44+02:00",
                                    "Content": "an diejenigen, die sich in der Zeche Zollverein ein Museumsticket gekauft haben; Für die Rückerstattung der Kosten bitte ich euch die Rechnung und das Ticket heute oder morgen hoch ins Fachgebiet zu bringen und bitte vermerkt euren Namen auf dem Ticket. Danke ",
                                    "Response to": "Response to nothing"
                                }
                            ]
                        },
                        {
                            "Discussion_Name": "diese Woche",
                            "Discussion_Id": "530692",
                            "Messages": [
                                {
                                    "Message_id": "p970046",
                                    "Author": "Maximilian Hartinger",
                                    "DateTime": "2023-05-24T14:48:57+02:00",
                                    "Content": "...es gab zwei Rückfragen zum Zeitplan diese Woche. Er findet statt wir auf dem Aufgabenblatt angegeben. Morgen nach der Vorlesung werden wir einen Workshop machen zur dreidimensionalen Umsetzung der Fassaden in Rhino. Bringt bitte eure Computer mit und ladet euch schon vorher eine Rhino-Version (z.B. Testversion) darauf. Mit diesem Wissen und dem Wissen aus der vorletzten Woche werdet ihr bis Freitag Abend die Fassaden fertigstellen/überarbeiten/weiterentwickeln, sowohl die Collagen als auch die Reliefs. Wir betreuen euch dabei.  Die Foto-Vorlagen zum Einfügen laden wir schon heute Nachmittag noch auf ISIS. Die Anwesenheit ist (wie immer) Do und Fr 10-18 Uhr absolut verpflichtend, sodass wir wie vor der Exkursion produktive und konzentrierte Studiotage haben.  Am Freitag stellen wir die nächste Aufgabe vor und machen auf euren Wunsch hin noch einen Pin-Up der Kartographie-Aufgabe.",
                                    "Response to": "Response to nothing"
                                }
                            ]
                        },
                        {
                            "Discussion_Name": "Empfehlung Ausstellung zur Visualisierung/Darstellungstechnik im Architekturmuseum",
                            "Discussion_Id": "530173",
                            "Messages": [
                                {
                                    "Message_id": "p969228",
                                    "Author": "Maximilian Hartinger",
                                    "DateTime": "2023-05-22T21:30:51+02:00",
                                    "Content": "https://www.baunetz.de/meldungen/Meldungen-Ausstellung_in_Berlin_8243155.html?wt_mc=nla.2023-05-22.meldungen.cid-8243155&context=2239",
                                    "Response to": "Response to nothing"
                                }
                            ]
                        },
                        {
                            "Discussion_Name": "Nachbereitung Exkursion",
                            "Discussion_Id": "529803",
                            "Messages": [
                                {
                                    "Message_id": "p968634",
                                    "Author": "Maximilian Hartinger",
                                    "DateTime": "2023-05-21T10:44:12+02:00",
                                    "Content": "Liebe Teilnehmer*innen unserer Exkursion, wir haben gestern ja nicht mehr alle zusammen erreicht und wiederholen das, was wir zum Abschied gesagt hatten, noch einmal hier: Wir fanden es eine wirklich schöne Woche mit euch und danken euch für euer Durchhaltevermögen, euer Interesse und eure Beiträge! Wir glauben, dass wir die Woche gut genutzt haben und es zwar anstrengend war, aber wir uns dadurch auch sehr viel erarbeitet haben, was uns in Zukunft helfen wird.  Wie gestern besprochen, wären wir euch dankbar, wenn ihr diese Umfrage kurz machen würdet, um uns ein Feedback zu geben und den kommenden Generationen auch gute (oder noch bessere) Exkursionen zu ermöglichen. Die Umfrage ist komplett anonym, ihr könnt also ganz ehrlich sein. Wir werden die Auswertung natürlich mit euch teilen. Zur Umfrage bitte hier: https://forms.gle/DvpUZZ95tgLx3UXY7 Außerdem prämieren wir wie angekündigt die besten Fotoserien und Skizzenbücher. Bitte ladet diese wie hier         Abgabe der Fotoserien und/oder Skizzenbücher Aufgabe     beschrieben hoch. Erledigt bitte beides bis kommenden Mittwoch, damit wir die Preise vergeben können und die Exkursion damit abschließen, um uns wieder dem Studio zu widmen. Danke!",
                                    "Response to": "Response to nothing"
                                }
                            ]
                        },
                        {
                            "Discussion_Name": "Streik findet doch nicht statt",
                            "Discussion_Id": "528347",
                            "Messages": [
                                {
                                    "Message_id": "p966323",
                                    "Author": "Maximilian Hartinger",
                                    "DateTime": "2023-05-13T15:48:48+02:00",
                                    "Content": "Wie es aussieht fahren die Züge nun doch: https://www.tagesschau.de/eilmeldung/eilmeldung-7224.html Wir hoffen, ihr könnt evtl. zusätzliche Mietwagen o.ä. noch stornieren. Leider viel hin und her aber Hauptsache wir kommen alle an...",
                                    "Response to": "Response to nothing"
                                }
                            ]
                        },
                        {
                            "Discussion_Name": "Änderung Termine Mini-Kongress",
                            "Discussion_Id": "528267",
                            "Messages": [
                                {
                                    "Message_id": "p966190",
                                    "Author": "Adela Bravo Sauras",
                                    "DateTime": "2023-05-12T17:53:13+02:00",
                                    "Content": "Da der 18. Donnerstag ein Feiertag ist, verlegen wir den Mini-Kongress auf Freitag, den 19. um 10 Uhr. Sie haben also einen Tag mehr Zeit, um das Material abzugeben bis Donnerstag Abend. Für die Abgabe der Arbeit am zweiten Text haben Sie eine neue Frist bis Mittwoch, den 24. um 10 Uhr. Wenn Sie Fragen zu diesen Texten stellen möchten, können Sie dies nach den Manifestpräsentationen am Freitag tun. ",
                                    "Response to": "Response to nothing"
                                }
                            ]
                        },
                        {
                            "Discussion_Name": "sorry Autokorrekt hat ein paar Fehler eingebaut, aber ihr versteht sicher...",
                            "Discussion_Id": "527998",
                            "Messages": [
                                {
                                    "Message_id": "p965813",
                                    "Author": "Maximilian Hartinger",
                                    "DateTime": "2023-05-11T21:40:19+02:00",
                                    "Content": "sorry Autokorrekt hat ein paar Fehler eingebaut, aber ihr versteht sicher...",
                                    "Response to": "Response to nothing"
                                }
                            ]
                        },
                        {
                            "Discussion_Name": "UPLOAD RESERVOIR",
                            "Discussion_Id": "527993",
                            "Messages": [
                                {
                                    "Message_id": "p965808",
                                    "Author": "Maximilian Hartinger",
                                    "DateTime": "2023-05-11T21:33:22+02:00",
                                    "Content": "Liebe Studis, sorry ISIS hat uns wohl zu viel versprochen und der Upload ist mühsam und nicht sehr hilfreich. Wir haben eine tun-cloud eingerichtet, die hoffentlich besser funktioniert. Ihr könnt eure Dateien in die Unterordner dieses Ordners einsortieren: https://tubcloud.tu-berlin.de/s/aFH9wroPqfkmKxt  Bitte benennt sie so: Kategorie_Unterkategorie_Nachname_Vorname_kurze Beschreibung also z.B Öffnung_Eingangstüren_van Riis_Jacob_zweiflügelige Tür mit Glas in Holzrahmen damit es einigermaßen übersichtlich bleibt und man gut findet was man braucht.  Bis morgen!",
                                    "Response to": "Response to nothing"
                                }
                            ]
                        },
                        {
                            "Discussion_Name": "link for the Positionen from Marta Maccaglia (Semillas)",
                            "Discussion_Id": "527973",
                            "Messages": [
                                {
                                    "Message_id": "p965780",
                                    "Author": "Maximilian Hartinger",
                                    "DateTime": "2023-05-11T19:51:10+02:00",
                                    "Content": "Here you have a link for the Positionen from Marta Maccaglia (Semillas): https://tu-berlin.zoom.us/j/62823846869?pwd=K0d1U0c2VWFMbFh4NnNBdjJqdjlYUT09",
                                    "Response to": "Response to nothing"
                                }
                            ]
                        },
                        {
                            "Discussion_Name": "Anreise Exkursion",
                            "Discussion_Id": "527894",
                            "Messages": [
                                {
                                    "Message_id": "p965665",
                                    "Author": "Maximilian Hartinger",
                                    "DateTime": "2023-05-11T15:49:16+02:00",
                                    "Content": "Leider hat uns das jetzt erwischt mit dem Streik und wir müssen sehen wie wir das beste daraus machen. Wir möchten aber nichts absagen und versuchen irgendwie hinzukommen, damit die Termine stattfinden können. Ihr könnt ganz frei entscheiden wann ihr kommt und dann zu uns stoßen. Geht davon aus, dass wir am Montag um 14/15 Uhr wie geplant in Düsseldorf auf euch warten zum Start. Es gibt folgende Möglichkeiten (während dem Streik): - eigene/gemietete Autos, dezentral organisiert unter euch - Bus (z.B. Flixbus) - Sonntag Abend anreisen So viel fürs erste, morgen können wir nochmal sprechen!",
                                    "Response to": "Response to nothing"
                                }
                            ]
                        },
                        {
                            "Discussion_Name": "Zeitplan morgen, Do 11.05",
                            "Discussion_Id": "527603",
                            "Messages": [
                                {
                                    "Message_id": "p965182",
                                    "Author": "Kai Cornelius Klingenstein",
                                    "DateTime": "2023-05-10T16:56:42+02:00",
                                    "Content": "Hallo zusammen, hier der Zeitplan für morgen. 10:00 Input, danach Tutorial Photoshop für Aufgabe2 ab 12:00 Aufgabe 2 in der Stadt 19:30 POSITIONEN Marta Maccaglia",
                                    "Response to": "Response to nothing"
                                }
                            ]
                        },
                        {
                            "Discussion_Name": "EXKURSION - Zimmerwahl etc.",
                            "Discussion_Id": "527230",
                            "Messages": [
                                {
                                    "Message_id": "p964619",
                                    "Author": "Alexander Binn",
                                    "DateTime": "2023-05-09T15:39:55+02:00",
                                    "Content": "Hallo zusammen, leider haben sich immer noch nicht alle für Zimmer und Gruppen eingetragen. In Düsseldorf würde ich die letzten beiden Plätze im Dreibett-Zimmer den Studierenden geben die sich noch nicht eingetragen haben. In Essen haben sich vier von euch noch nicht eingetragen. Bis heute Abend habt ihr vier noch Zeit, morgen teile ich sonst einfach ein. Denkt bitte auch daran eure Rechercheergebnisse hochzuladen. Die Exkursion lebt auch von eurer Mitarbeit, da ich diese dann in einer Datenbank hochladen möchte, auf die ihr alle dann während der Exkursion mit dem Smartphone zugreifen könnt. Liebe Grüße, Alexander :)",
                                    "Response to": "Response to nothing"
                                }
                            ]
                        },
                        {
                            "Discussion_Name": "2D Vektorzeichnung und 3D Modell von Berlin",
                            "Discussion_Id": "526066",
                            "Messages": [
                                {
                                    "Message_id": "p962792",
                                    "Author": "Bo Schweimler",
                                    "DateTime": "2023-05-04T17:19:35+02:00",
                                    "Content": "Hallo Leute, wir haben gesehen, dass viele ihre Planauschnitte nachzeichnen. Ihr könnt euch Zeit sparen und Berlin Pläne als 2D DWG und Berlin 3D Modelle runterladen. 2D Pläne: https://www.berlin.de/sen/sbw/stadtdaten/stadtwissen/digitale-innenstadt/2d-innenstadtplan/ 3D Pläne: https://www.berlin.de/sen/sbw/stadtdaten/stadtwissen/digitale-innenstadt/3d-modell/ Ich hoffe ihr bekommt diese Info jetzt nicht zu spät, aber vielleicht hilft es euch ja trotzdem weiter. Kai und Ich sind morgen auch wieder im Studio und helfen euch bei fragen. LG Bo",
                                    "Response to": "Response to nothing"
                                }
                            ]
                        },
                        {
                            "Discussion_Name": "EXKURSION - Wichtige INFO!",
                            "Discussion_Id": "526018",
                            "Messages": [
                                {
                                    "Message_id": "p962729",
                                    "Author": "Alexander Binn",
                                    "DateTime": "2023-05-04T15:44:40+02:00",
                                    "Content": "Liebe Studierenden,  Solltet ihr dies noch nicht getan haben, füllt bitte alle Fragen/Pads/etc. hier im Bereich auf Isis aus. Gerade auch die Zimmerverteilung ist wichtig, da wir diese fürs einchecken an die Unterkünfte weiterleiten müssen. Und denkt auch an die Auswahl der Rechercheergebnisse! Ebenso möchten wir diejenigen, die noch nicht das Geld überwiesen haben dies zu tun, da bisher eine Person aus dem Fachgebiet den fehlenden Betrag privat vorstrecken musste! Wir freuen uns auf die Exkursion und haben heute noch fleißig Reader für euch gedruckt und geheftet.   ",
                                    "Response to": "Response to nothing"
                                }
                            ]
                        },
                        {
                            "Discussion_Name": "Morgen besser erklärt...",
                            "Discussion_Id": "524196",
                            "Messages": [
                                {
                                    "Message_id": "p959934",
                                    "Author": "Maximilian Hartinger",
                                    "DateTime": "2023-04-27T18:23:53+02:00",
                                    "Content": "Sorry, ich hatte mich scheinbar echt unverständlich ausgedrückt, tut mir leid! Neuer Versuch: Morgen 10-12 besprechen wir Aufgabe 1a. Ja, sie ist schon abgegeben, aber trotzdem solltet ihr ein Feedback bekommen und Überarbeiten ist ja immer möglich. Deshalb dachten wir, das machen wir morgen doch noch. Um 12 gibt es ein Tutorial für Aufgabe 1b. Ab ca. 13 Uhr (oder nach einer Mittagspause, das können wir spontan entscheiden) betreuen wir in Gruppen den Zwischenstand von Aufgabe 1b. Das Layout Hochformat (Vorlage) ist für Aufgabe 1a. Das Layout Querformat (frei Gestaltung) ist für Aufgabe 1b. Jetzt ist es hoffentlich klarer!",
                                    "Response to": "Response to nothing"
                                }
                            ]
                        },
                        {
                            "Discussion_Name": "Zeitplan morgen, Abgabeformat",
                            "Discussion_Id": "524067",
                            "Messages": [
                                {
                                    "Message_id": "p959725",
                                    "Author": "Maximilian Hartinger",
                                    "DateTime": "2023-04-27T14:30:45+02:00",
                                    "Content": "Hallo, da wir spontan noch eine Betreuung für Aufgabe 1a angesetzt haben für morgen, starten wir danach um 12 mit einem Tutorial und ca. ab 13 Uhr mit der Betreuung. Wir werden in der Gruppe betreuen, damit alle möglichst viel mitbekommen. Bitte bringt alles ausgedruckt mit. Das Abgabeformat hatten wir nicht erwähnt, es ist wie meistens DIN A3 quer, pdf als Upload (ohne Präsentation, aber aufgebaut wie eine Präsentation aufgebaut wäre). Wovon wir mittlerweile schon ausgehen, ist, dass Recherchematerial, Prozess, Varianten, etc. in den Abgaben enthalten sind.",
                                    "Response to": "Response to nothing"
                                }
                            ]
                        },
                        {
                            "Discussion_Name": "EXKURSION - WICHTIG!!!",
                            "Discussion_Id": "523789",
                            "Messages": [
                                {
                                    "Message_id": "p959258",
                                    "Author": "Alexander Binn",
                                    "DateTime": "2023-04-26T19:06:47+02:00",
                                    "Content": "Liebe Studierenden, unsere Exkursion rückt immer näher. Ihr findet hier im Isis-Kurs diverse Informationen zur Exkursion bitte seht euch diese umgehend an! :) Dort sind auch informationen zu den Kosten. Bitte überweist den Betrag zum 02.05. Alle näheren Infos findet ihr bei Isis in unserem Kurs ganz unten, unter \"Exkursion\". Wir freuen uns auf die Exkursion mit euch!",
                                    "Response to": "Response to nothing"
                                }
                            ]
                        },
                        {
                            "Discussion_Name": "Tischbesprechung zur Aufgabe 1a Freitag 28. April 10 bis 12 Uhr",
                            "Discussion_Id": "523647",
                            "Messages": [
                                {
                                    "Message_id": "p959030",
                                    "Author": "Kai Cornelius Klingenstein",
                                    "DateTime": "2023-04-26T14:48:02+02:00",
                                    "Content": "Hallo zusammen, am Freitag, den 28. April von 10 bis 12 Uhr findet eine Tischbesprechung zur Aufgabe 1a statt, die ihr morgen, Donnerstag, bis 23:59 Uhr auf ISIS hochladen müsst. Bitte bringt das ausgedruckte Material getrennt für die erste und zweite Aufgabe mit und hängt es vor 10 Uhr an die Wand, damit wir möglichst viel Zeit haben, darüber zu sprechen.  Legen Sie die erste Übung neben die zweite, und stellen Sie auch die Arbeiten zusammen, die mit demselben Material gemacht wurden.  vielen Dank Beste Grüße",
                                    "Response to": "Response to nothing"
                                }
                            ]
                        },
                        {
                            "Discussion_Name": "Vorlesung morgen 9:30",
                            "Discussion_Id": "523557",
                            "Messages": [
                                {
                                    "Message_id": "p958904",
                                    "Author": "Kai Cornelius Klingenstein",
                                    "DateTime": "2023-04-26T12:22:28+02:00",
                                    "Content": "Hallo zusammen, morgen findet um 9:30 in Halle4 die Baukonstruktionsvorlesung von Prof. van Rijs zum Thema Sockel statt. Bis morgen!",
                                    "Response to": "Response to nothing"
                                }
                            ]
                        },
                        {
                            "Discussion_Name": "Fragen zu Aufgabe 1a",
                            "Discussion_Id": "521976",
                            "Messages": [
                                {
                                    "Message_id": "p956295",
                                    "Author": "Kai Cornelius Klingenstein",
                                    "DateTime": "2023-04-21T13:33:34+02:00",
                                    "Content": "Liebe Studierende, bei Fragen zu Aufgabe 1a einfach auf diese Ankündigung antworten. Viel Spaß bei der Aufgabe!",
                                    "Response to": "Response to nothing"
                                }
                            ]
                        },
                        {
                            "Discussion_Name": "Verschiebung LOST IM LUSTGARTEN von morgen auf Freitag",
                            "Discussion_Id": "521215",
                            "Messages": [
                                {
                                    "Message_id": "p955071",
                                    "Author": "Maximilian Hartinger",
                                    "DateTime": "2023-04-19T17:32:32+02:00",
                                    "Content": "Liebe Studierende,  wir haben nochmal den Wetterbericht geprüft und wie es aussieht, würden wir morgen sehr nass. Deshalb verschieben wir das ganze auf Freitag und treffen uns dann um 10 Uhr im Lustgarten. Stattdessen stellen wir morgen schon die Aufgabe 1b vor und geben euch einen passenden Input. Dazu treffen wir uns um 16:00 im Studio A513. Bitte kommuniziert das auch noch einmal über Whatsapp/Telegram-Gruppen, o.ä., weil es ja doch etwas kurzfristig ist.  Bis morgen!",
                                    "Response to": "Response to nothing"
                                }
                            ]
                        }
                    ]
                }
            ]
        ]
    }
]