[
    {
        "Course_Name": "[SoSe 2024] Konstruktive Vertiefung im SoSe 2024 in Kooperation mit dem FG NBL",
        "Course_id": "38409",
        "Forums": [
            [
                {
                    "Forum_name": "Ankündigungen",
                    "Forum_id": "1790468",
                    "Discussions": [
                        {
                            "Discussion_Name": "Poster zum Modell/Entwurf",
                            "Discussion_Id": "607315",
                            "Messages": [
                                {
                                    "Message_id": "p1089063",
                                    "Author": "Hendrik Behrens",
                                    "DateTime": "2024-07-11T18:27:00+02:00",
                                    "Content": "Liebe Studierenden,  die TEK-Tutor*innen haben eine Vorlage für das Poster erstellt. Das Template und das Beispiel findet ihr im ISIS Kurs unter dem Abschnitt \"Poster zum Modell/Entwurf\". Bittet ladet dies mit der Endabgabe bis zum kommenden Mittwoch 17.07.2024 um 23:59 hoch. Dieses Poster bearbeiten die Tutor*innen weiter, drucken dies aus und hängen es zu eurem Modell für die IfA Expo. Ihr braucht das Poster demnach nicht ausdrucken oder in der Endpräsentation zeigen. Bitte bringt euer Modell nach der Endpräsentation ins TEK-Büro und beschriftet das Modell mit eurem Namen. Vielen Dank!",
                                    "Response to": "Response to nothing"
                                }
                            ]
                        },
                        {
                            "Discussion_Name": "wichtige Hinweise Endabgabe",
                            "Discussion_Id": "606225",
                            "Messages": [
                                {
                                    "Message_id": "p1087532",
                                    "Author": "Hendrik Behrens",
                                    "DateTime": "2024-07-08T13:12:04+02:00",
                                    "Content": "Liebe Studierende, ich habe eure Fragen aus der letzten Sprechstunde mit zum TEK-Team genommen. Seit diesem Semester gibt es seitens des TEK ein neues Konzept hinsichtlich der Abgabeleistungen. Die Änderungen ergeben sich daraus, dass der Fokus in der zweiten Hälfte des Semesters (Endabgabe) mehr auf die konstruktive Durchbildung bzw. das Bauen des Modells liegen soll.  Zusammenfassend sind folgende Punkte zu beachten: Abgabedatum bleibt ein Tag vor der Präsentation (18.07), wie in ISIS angegeben Task statisches System: alle notwendigen Systeme sind zu zeigen (min. 1 System pro Gruppenmitglied) Task Bemessung und Task Schnittgrößenermittlung entfällt Task Detail entfällt, da Modell gebaut wird und es die Task Zeichnungen gibt 1 Modell pro Gruppe je nach Größe des Details liegt die Entscheidung des Maßstabs in der Gruppe in Rücksprache mit mir Es soll ein Poster Größe DINA1 passend zum gebauten Modell für die IfA Expo erstellt werden. Hierzu werden die TEK-Tutor*innen noch eine Vorlage bereitstellen. Inhalte des Posters sollen aus dem Entwurf und der TEK-Mappe kommen. Bitte entschuldigt das Durcheinander. Wenn ihr weiterhin formelle aber auch technische Fragen habt schreibt mir gerne eine Mail. Viele Grüße, Hendrik",
                                    "Response to": "Response to nothing"
                                }
                            ]
                        },
                        {
                            "Discussion_Name": "Feedback Zwischenpräsentation",
                            "Discussion_Id": "601148",
                            "Messages": [
                                {
                                    "Message_id": "p1080230",
                                    "Author": "Hendrik Behrens",
                                    "DateTime": "2024-06-14T17:09:37+02:00",
                                    "Content": "Liebe Studierende, vielen Dank für die interessanten Vorträge heute bei der Zwischenpräsentation. Ich habe bei jeder Gruppe sehr gute Entwicklungen hinsichtlich des Tragwerks und der Detailausbildung gesehen und bin gespannt wie sich dies noch weiter entwickelt. Ich werde kommende Woche jeder Gruppe hierzu ein kurzes Feedback via Mail schreiben. Gerne kann ich jeder Gruppe danach ein spontanes digitales Meeting anbieten bevor am 27.06 die reguläre Sprechstunde stattfindet.  Zwischen dieser regulären Sprechstunde und der Endpräsentation ist kein weiterer offizieller Termin für eine Sprechstunde geplant. Ich weise nochmal darauf hin mir dann gerne eine Mail zu kommen zu lassen und wir können uns dann gerne spontan digital besprechen. Ich wünsche euch gutes Gelingen und ein schönes Wochenende, Hendrik",
                                    "Response to": "Response to nothing"
                                }
                            ]
                        },
                        {
                            "Discussion_Name": "Sprechstunde Raum A301",
                            "Discussion_Id": "596021",
                            "Messages": [
                                {
                                    "Message_id": "p1072618",
                                    "Author": "Hendrik Behrens",
                                    "DateTime": "2024-05-22T14:49:47+02:00",
                                    "Content": "Die Sprechstunde wird im Raum A301 sein.",
                                    "Response to": "Response to nothing"
                                }
                            ]
                        },
                        {
                            "Discussion_Name": "Erinnerung",
                            "Discussion_Id": "595499",
                            "Messages": [
                                {
                                    "Message_id": "p1071856",
                                    "Author": "Hendrik Behrens",
                                    "DateTime": "2024-05-20T22:35:13+02:00",
                                    "Content": "Liebe Studierende,  ich erinnere nochmal an meine Ankündigung und die Gruppeneinteilung.  Andernfalls kann die Sprechstunde am Donnerstag auch ohne zugeordnete Termine stattfinden.   Ich freue mich auf eure ersten Konzepte und Ideen!   VG Hendrik",
                                    "Response to": "Response to nothing"
                                }
                            ]
                        },
                        {
                            "Discussion_Name": "Allgemeines und Ankündigungen",
                            "Discussion_Id": "593754",
                            "Messages": [
                                {
                                    "Message_id": "p1069045",
                                    "Author": "Hendrik Behrens",
                                    "DateTime": "2024-05-11T13:42:06+02:00",
                                    "Content": "Hallo liebe Studierende, danke für den Upload der Workshop Unterlagen. Ich habe mich sehr informiert gefühlt durch eure Präsentationen und die nachgereichten Unterlagen. Ich bin gespannt welche Konzepte ihr für dieses spannende Projekt ausarbeiten werdet.  Ich habe nun ein paar Ankündigungen für alle Teilnehmenden:  1) Zwei von euren Kommiliton*innen haben sich noch nicht für diesen Kurs hier bei ISIS angemeldet. Bitte gebt diese Info an eure Gruppenmitglieder weiter. 2) Aktuell kann ich die TU-Mail Adresse nicht verwenden. Schreibt mir gerne an behrens.hendrik@icloud.com wenn ihr Fragen o.ä. habt.  3) Teilt euch bitte in eure Entwurfsgruppen ein und tragt dies hier in ISIS unter \"Gruppeneinteilung\" entsprechend ein. 4) Sobald die Gruppen gebildet sind kann ich für den ersten Betreuungstermin am 23.05 Slots frei schalten die ihr dann für eine 1:1 Betreuung buchen könnt. Ein Raum ist mir bislang noch nicht bekannt. Dies kommuniziere ich dann rechtzeitig.  5) Ich habe hier in ISIS ebenfalls die geforderten Aufgabeninhalte der Zwischenpräsentationen und Endpräsentationen eingefügt, damit ihr einen Überblick habt was genau gefordert ist. Und vergesst das Anschlussmodell + Plakat zur Endpräsentation nicht. Bis dahin, Hendrik",
                                    "Response to": "Response to nothing"
                                }
                            ]
                        }
                    ]
                }
            ],
            null
        ]
    }
]