[
    {
        "Course_Name": "Projekt Transdisziplinäre Technikgestaltung: Gerechte Mobilität (SoSe24)",
        "Course_id": "37520",
        "Forums": [
            [
                {
                    "Forum_name": "Ankündigungen",
                    "Forum_id": "1761856",
                    "Discussions": [
                        {
                            "Discussion_Name": "Einladung Abschlusspräsentationen",
                            "Discussion_Id": "606362",
                            "Messages": [
                                {
                                    "Message_id": "p1087724",
                                    "Author": "Merle Genc",
                                    "DateTime": "2024-07-08T17:22:54+02:00",
                                    "Content": "Liebe Alle, anbei findet ihr die Einladung zu den Abschlusspräsentationen, wir hoffen alles ist in eurem Sinne. Falls irgendetwas grauenhaft schiefgegangen ist, meldet euch so schnell wie möglich! Ansonsten verteilt sie gerne an eure Projektbeteiligten und anderweitig Interessierte. Ihr habt schöne Projekte gemacht, die es verdienen auch gesehen zu werden :) Gruppe Spree: Wegen der Briefmarken haben wir uns kundig getan, wenn ihr eure Briefe soweit fertig habt, könnt ihr sie an uns weitergeben. Sie werden dann über die TU frankiert und abgeschickt! Liebe Grüße, Juliane und Merle",
                                    "Response to": "Response to nothing"
                                }
                            ]
                        },
                        {
                            "Discussion_Name": "Heute: Zwischenpräsentation und Weiteres",
                            "Discussion_Id": "605228",
                            "Messages": [
                                {
                                    "Message_id": "p1086124",
                                    "Author": "Juliane Rettschlag",
                                    "DateTime": "2024-07-03T11:53:54+02:00",
                                    "Content": "Liebe alle, wir freuen uns auf die heutige Sitzung mit euren Zwischenpräsentationen. Außerdem werden wir alles Weitere für die kommenden 2,5 Wochen bis zur Abschlusspräsentation klären. Hier eine kleine Agenda vorab: Hallo (14.15-14.20) Ausblick und Planung der Abschlusspräsentation (14.20-14.40) -Was ist unser grober Rahmen? -Was erwarten wir? -Gemeinschaftliche Planung Zwischenpräsentationen (14.40-15.40) Pause (15.40 - 16.00) Reflexionspapiere ausfüllen (16.00-16.30) Infotext Abschlussveranstaltung schreiben (16.30-16.45) Gruppenarbeit (16.45-17.45) Bis später, wir freuen uns Juliane und Merle",
                                    "Response to": "Response to nothing"
                                }
                            ]
                        },
                        {
                            "Discussion_Name": "WICHTIG: Bitte schickt eure Unterschriften (Hörerzahlerfassung)",
                            "Discussion_Id": "599457",
                            "Messages": [
                                {
                                    "Message_id": "p1077738",
                                    "Author": "Juliane Rettschlag",
                                    "DateTime": "2024-06-06T15:28:18+02:00",
                                    "Content": "Liebe alle,  leider fehlte die Liste der Hörerzahlerfassung, als wir sie heute abholen wollten - aus welchen Gründen auch immer. Daher: Bitte schickt unbedingt bis morgen 10:00 Uhr eure Unterschrift in digitaler Form in die Liste (siehe Terminübersicht 05.06. in Isis). Das ist sehr wichtig für uns! Danke und bis nächste Woche! Juliane und Merle",
                                    "Response to": "Response to nothing"
                                }
                            ]
                        },
                        {
                            "Discussion_Name": "Hörer:innenzahlerfassung",
                            "Discussion_Id": "598864",
                            "Messages": [
                                {
                                    "Message_id": "p1076899",
                                    "Author": "Merle Genc",
                                    "DateTime": "2024-06-04T14:00:19+02:00",
                                    "Content": "Hallo in die Runde, unverhofft diese Woche noch eine zweite Orga-Mail: Neuerdings müssen für die Hörer:innenzahlerfassung auch Unterschriften der Studierenden eingesammelt werden. Da die Zahlen bereits diese Woche eingereicht werden müssen, wir aber wie angekündigt am Mittwoch nicht vor Ort sind, möchten wir euch bitten, die Liste am Mittwoch beim Pförtner in der Marchstraße abzuholen und danach mit den Unterschriften wieder beim Pförtner abzugeben. Alle die am Mittwoch nicht anwesend sind, setzen bitte ihre digitale Unterschrift in die Liste (zu finden bei den Materialien zur Sitzung am 5.6) ein und senden uns das PDF ebenfalls am Mittwoch wieder zu. Vielen Dank euch allen und bis nächste Woche, Juliane und Merle",
                                    "Response to": "Response to nothing"
                                }
                            ]
                        },
                        {
                            "Discussion_Name": "Sitzung am 5.6 + Erinnerung Reflexionspapier",
                            "Discussion_Id": "598501",
                            "Messages": [
                                {
                                    "Message_id": "p1076392",
                                    "Author": "Merle Genc",
                                    "DateTime": "2024-06-03T12:12:19+02:00",
                                    "Content": "Hallo ihr Lieben, wie immer hier eure kleine Service-Mail für den guten Start in die Woche! Ersteinmal ein kurzer Erinnerungsblock: Von einigen von euch fehlen uns noch die Reflexionspapiere zum ersten Teil des Seminars. Die Papiere fließen mit in eure Benotung ein und sind daher obligatorisch. Ihr findet den entsprechenden Arbeitsauftrag in ISIS bei den Materialien vom 22.Mai. Abgabeschluss ist Mittwoch, der 5.Juni. Dann zur Sitzung am Mittwoch: Wir werden leider diese Woche beide aufgrund einer fachgebietsinternen Veranstaltung nicht in der Marchstraße sein. Der Arbeitsraum steht euch aber wie immer zur Verfügung. Damit wir dennoch ein wenig auf dem Laufenden bleiben (und auch als kleine Übung zur Selbsteinschätzung für euch) haben wir in ISIS unter den Materialien für den 5.Juni ein virtuelles Blitzlicht eingerichtet: Bitte schreibt hier am Mittwoch kurz eure Projektmeilensteine mit Datum nieder und verortet euren Fortschritt. Falls ihr hinter eurem Zeitplan hängt, überlegt euch, woran das liegt und vor allem, wie ihr ihn wieder einholen könnt. Haltet eure Ergebnisse dazu ebenfalls schriftlich fest. Falls ihr gut im Zeitplan liegt, herzlichen Glückwunsch, weiter so :) Dann noch eine Sache zur Gruppe Friedichstraße, die sich unsicher war, bezüglich des Datenschutzes gesammelter Emailadressen. Es schadet sicher nicht, wenn ihr noch eine kleine Recherche zum verantwortungsvollen Umgang mit gesammelten Daten anstellt. Solange euch die Emailadressen freiwillig gegeben wurden und ihr sie nicht witergebt oder anderweitig verwendet, sollte der Datenschutz aber keine Probleme darstellen. Liebe Grüße, tanzt nicht zu ausführlich auf den Tischen und bis nächste Woche, Juliane und Merle  ",
                                    "Response to": "Response to nothing"
                                }
                            ]
                        },
                        {
                            "Discussion_Name": "Sitzung 29.05",
                            "Discussion_Id": "596997",
                            "Messages": [
                                {
                                    "Message_id": "p1074114",
                                    "Author": "Merle Genc",
                                    "DateTime": "2024-05-27T13:15:55+02:00",
                                    "Content": "Hallo ihr Lieben, der Mittwoch ist ja wieder für eure Projektarbeit reserviert. Wie das letzte Mal ist der Raum in der Marchstraße trotzdem für euch offen und ihr könnt dort arbeiten. Ich werde auch da sein (auf Juliane müssen wir diese Woche ausnahmsweise verzichten) um euch bei eventuell aufkommenden Fragen zu unterstützen. Außerdem haben wir überlegt, dass es sinnvoll wäre, jede Woche kurz gemeinsam in die Arbeitsphase zu starten, indem wir uns kurz auf dem Stand bringen, was Stimmung und Projektfortschritt angeht . Sollte eure Gruppe mal nicht in der Marchstraße arbeiten, weil ihr wahlweise Spree oder Friedrichstraße unsicher macht, dann gebt uns einfach ein kleines Zeichen per Mail. Habt einen guten Start in die Woche, Merle",
                                    "Response to": "Response to nothing"
                                }
                            ]
                        },
                        {
                            "Discussion_Name": "Morgen - Eure Projektdesigns im Futurium (22.05.)",
                            "Discussion_Id": "595755",
                            "Messages": [
                                {
                                    "Message_id": "p1072232",
                                    "Author": "Juliane Rettschlag",
                                    "DateTime": "2024-05-21T16:38:28+02:00",
                                    "Content": "Liebe alle, bitte denkt daran: Morgen treffen wir uns im Futurium! Bringt bitte das Projektdesign für die Zwischenpräsentation eurer Gruppe sowie eure Laptops und ggf. weitere Arbeitsmaterialien für die verbleibende Projektarbeitszeit mit - zum Ablauf könnt ihr auch nochmal in die Ankündigung von letzter Woche schauen. Wir treffen uns 14:15 Uhr im Eingangsbereich des Futuriums. Wir freuen uns - bis morgen! Juliane und Merle",
                                    "Response to": "Response to nothing"
                                }
                            ]
                        },
                        {
                            "Discussion_Name": "To-Do's zur nächsten Sitzung (22.05)",
                            "Discussion_Id": "593961",
                            "Messages": [
                                {
                                    "Message_id": "p1069386",
                                    "Author": "Merle Genc",
                                    "DateTime": "2024-05-13T10:52:27+02:00",
                                    "Content": "Hallo ihr Lieben, hoffentlich hattet ihr alle ein schönes langes Wochenende und seid nicht allzu zerknautscht. Da am Ende beim letzten Mal ja schon einige nicht mehr da waren, hier nocheinmal der Ausblick wie es weitergehen wird und was es bis zur nächsten Sitzung zu erledigen gilt: Diese Woche habt ihr ersteinmal Zeit für Projektarbeit. Der Raum in der Marchstraße steht euch dafür zur Verfügung. Wir werden auch da sein und euch, sofern ihr das möchtet, mit Rat und Tat zur Seite stehen. Am 22.05 steht dann die nächste reguläre Veranstaltung an, dieses Mal mit der Präsentation des Projektdesigns. Dazu treffen wir uns (gerne pünktlich, sollte das bei euch nicht klappen, gebt uns bitte vorher kurz Bescheid, damit wir einen Überlick haben) um 14.15 Uhr am Eingang des Futuriums. Da das Futurium von der Kulisse her ja etwas pompöser ist als das Boot, fänden wir es prima, wenn ihr dieses Mal mithilfe einer visuellen Unterstützung (also z.B. Plakat o.ä.) präsentiert. Was gibt es bis dahin zutun? Für die Konzeption eures Projektdesign solltet ihr folgende Themen klären: Arbeitsschritte und Aufgaben sammeln (Was gibt es alles zutun, damit ihr eure Idee adäquat umsetzen könnt?) Ordnen nach Inhalt, Chronologie und Wichtigkeit (Was muss wann geschehen? Was ist zentral für die Umsetzung eurer Idee, was eher Add-On?) Arbeitspakete und Meilensteine bilden (Wie strukturiert ihr eure Aufgaben, was sind eure Zwischenziele?) Planung der Kontaktaufnahme mit den Stakeholdern (Wen wollt ihr wie kontaktieren?) und Methodenvorbereitung (Wie wollt ihr methodisch vorgehen, welche Voraussetzungen müsst ihr dafür schaffen?) Außerdem, ihr ahnt es, gibt es wieder zwei Podcast Folgen, die von euch angehört werden wollen. Wir sind nun bei Folge 5 und Folge 6 angelangt.  Falls ihr noch Fragen habt, meldet euch gerne, ansonsten sehen wir uns am Mittwoch oder in der folgenden Woche. Wir freuen uns :)  Juliane und Merle",
                                    "Response to": "Response to nothing"
                                }
                            ]
                        },
                        {
                            "Discussion_Name": "Seminar 08.05.",
                            "Discussion_Id": "592623",
                            "Messages": [
                                {
                                    "Message_id": "p1067304",
                                    "Author": "Merle Genc",
                                    "DateTime": "2024-05-06T15:33:25+02:00",
                                    "Content": "Hallo ihr Lieben,  der Mittwoch naht. Deshalb nochmal ein paar Informationen und Erinnerungen für unser nächstes Seminar.  Wie angekündigt, möchten wir unsere kleine Gruppengröße ausnutzen und mit euch ein bisschen über die Spree schippern. Damit wir rechtlich auf der sicheren Seite sind, hier der Hinweis: Der Bootfahrtsteil findet außerhalb des Seminars statt. Ihr müsst nicht mitfahren, wenn ihr das nicht wollt. Wenn ihr mitfahrt, seid ihr selbst für euch und eure Sicherheit verantwortlich! Wir werden dazu noch einen Zettel zum Unterschreiben mitbringen.  That being said treffen wir uns direkt am Boot am Spreeufer vor der Röntgenbrücke (ca. 15 Minuten Fussweg von der Marchstraße). Dort am Ufer werden wir den ersten Teil des Seminars (Diskussion über die gehörten Podcasts) abhalten um dann in der Mittagspause gemütlich rüber Richtung Bundesratsufer zu schippern. Alle, die nicht mit dem Boot mitfahren wollen, können mit ihrer bevorzugten Mobilitätsform dorthin fahren. Alle, die mit dem Boot mitfahren und  in der Mittagspause etwas essen/trinken wollen, sollten daran denken die Verpflegung mitzubringen, denn wir sind ja unterwegs! Der zweite Teil des Seminars (die Vorstellung eurer Projektskizzen) findet am Bundesratsufer statt. Danach könnt ihr euch entscheiden, ob ihr euch von dort aus verabschieden wollt, oder mit uns zurück zur Röntgenbrücke fahren möchtet.  Nun zur Vorstellung der Projektskizze: Da ihr ja alle engagierte und zuverlässige Studierende seid, habt ihr ja sicher mittlerweile die Gruppen fertig gebildet und eure Projektskizze geplant. Da wir an Bord bzw. am Ufer keinen Beamer zur Verfügung haben, sollte eure Präsentation analog zu bewerkstelligen sein. Gerne könnt ihr ein Plakat machen, oder uns einfach mündlich durch die verschiedenen Fragestellungen führen, die es zu beantworten gilt. Oder ihr überrascht uns mit einem innovativen Präsentationsformat, das die Welt der Seminarpräsentationen revolutioniert. Es müssen nicht alle sprechen, aber uns ist wichtig, dass ihr kenntlich macht, dass alle einen Beitrag geleistet haben.  Wir sind sehr gespannt, was ihr in den letzten Wochen erarbeitet habt und freuen uns auf einen sonnigen Ausflug mit euch!  Liebe Grüße, Juliane und Merle",
                                    "Response to": "Response to nothing"
                                }
                            ]
                        },
                        {
                            "Discussion_Name": "Zur Gruppengründung",
                            "Discussion_Id": "589707",
                            "Messages": [
                                {
                                    "Message_id": "p1062792",
                                    "Author": "Juliane Rettschlag",
                                    "DateTime": "2024-04-25T10:46:00+02:00",
                                    "Content": "Liebe alle, im Anschluss an unseren gestrigen Tag und das erfolgreiche Gruppengründen, senden wir euch ein paar Infos, wie es weitergeht:  Gruppenbilden: Diejenigen, die gestern krank waren, haben von uns eine Info mit den Inhalten der letzten Sitzung und Infos zu den zwei Gruppen bekommen. Wir laden euch – Veronika, Johannes und Leon ein – euren Präferenzen bzw. Fragen an die Gruppen im Forum auf Isis mitzuteilen. Euch Mitglieder aus Gruppe 1 und 2 bitten wir, auf Fragen bzw. Gruppenbeitrittswünsche der drei einzugehen und den Kontakt zu anderen Anderen herzustellen. Wir schlagen vor, dass es bei zwei Gruppen bleibt – und bitte teilt euch so auf, dass mindestens drei Personen in einer Gruppe sind.  Hier nochmal in Kurzfassung Themen der Gruppen: Gruppe 1: befasst sich mit Problemen der Verdrängung von Verkehrs-/Mobilitätsteilnehmenden und Fragen der Priorisierung (also wer bekommt wann legitimierweise Vorrang in Sachen Mobilität?). Gruppe 2: befasst sich mit dem Problem unterschiedlicher Wertvorstellungen im Hinblick auf Mobilität und den Einbezug „stummer“ Stakeholder (wie Ökosystemen, nicht-menschlichen Lebewesen). Das ist jeweils nur ein Status Quo und ihr seid ganz frei, daran weiter oder auch in andere Richtungen zu denken. Aufgaben für die kommenden zwei Wochen findet ihr nochmal zusammengefasst in Isis zur Sitzung vom 24. April (--> Dokument „Aufgaben zur 3. Sitzung am 08. Mai“). Wie gestern besprochen, nehmt die Anleitung zur Projektskizze zu Hilfe und tragt eure Ergebnisse in die Projektfolien ein (Isis --> Allgemeines). Prüfungsanmeldung: Bitte meldet euch für das Modul „#51072 Projekt Transdisziplinäre Technikgestaltung: Gerechte Mobilität“ an. Die Frist dafür ist der 08.Mai!  Weil die Frage kam: Quizze müssen bis jeweils zur nächsten Sitzung „durchgespielt“ werden – wer krank ist, hat dafür Zeit bis nach Genesung. Wir sehen uns zur Projektvorstellung (und Bootstour!) am 08. Mai! Wir melden uns nochmal mit Infos. Beste Grüße Merle und Juliane",
                                    "Response to": "Response to nothing"
                                }
                            ]
                        },
                        {
                            "Discussion_Name": "SHK gesucht am Berlin Ethics Lab / Looking for a student assistant at the Berlin Ethics Lab",
                            "Discussion_Id": "588905",
                            "Messages": [
                                {
                                    "Message_id": "p1061531",
                                    "Author": "Juliane Rettschlag",
                                    "DateTime": "2024-04-23T13:44:29+02:00",
                                    "Content": "Liebe Studierende,  Wir vom Berlin Ethics Lab suchen eine neue studentische Hilfskraft! Die Bewerbungsfrist ist der 10. MAI.  https://www.jobs.tu-berlin.de/stellenausschreibungen/180145 [1]  AUFGABENBESCHREIBUNG  Am Berlin Ethics Lab brauchen wir Deine Unterstützung! Beteilige Dich als studentische:r Mitarbeiter:in (m/w/d) am Berliner Ethik Zertifikat, indem du bei unseren disziplinübergreifenden Lehrprojekten mitwirkst. Wir verbinden philosophische Reflexion mit technikwissenschaftlichen Fragestellungen, um in inter- und transdisziplinären Arbeitszusammenhängen gemeinsam verantwortliche Zukünfte zu gestalten. Deine Aufgaben in unserem international ausgerichteten Team umfassen u. a.: Unterstützung unserer Lehre bei Veranstaltungen des Berliner Ethik Zertifikats, was von der Mithilfe bei der Erstellung von Unterrichtsmaterial bis zur aktiven Beteiligung durch die Übernahme von Lesekreisen reicht Unterstützung bei Arbeitsgruppentreffen und wissenschaftlichen Veranstaltungen Unterstützung bei Rechercheaufgaben Unterstützung bei Kommunikationsaufgaben Wir freuen uns auf eure Bewerbung! Euer Berlin Ethics Lab / Berliner Ethik Zertifikat Team  ---------------------------------------- Dear students,  We are looking for a new student assistant at the Berlin Ethics Lab! The application deadline is 10 MAY.  https://www.jobs.tu-berlin.de/stellenausschreibungen/180145 [1]  JOB DESCRIPTION  We need your support at the Berlin Ethics Lab! Join the Berlin Ethics Lab as a student assistant (m/f/d) by participating in our interdisciplinary teaching projects. We combine philosophical reflection with technical-scientific questions in order to jointly develop responsible futures in inter- and transdisciplinary working contexts.  Your tasks in our international team will include  Supporting our teaching at events of the Berlin Ethics Certificate, which ranges from helping to create teaching materials to active participation by taking over reading clubs Support at working group meetings and academic events Support with research tasks Support with communication tasks We look forward to your application!  Your Berlin Ethics Lab / Berlin Ethics Certificate Team  Translated with DeepL.com (free version)",
                                    "Response to": "Response to nothing"
                                }
                            ]
                        },
                        {
                            "Discussion_Name": "Summer in the City? - Es gibt noch freie Plätze!",
                            "Discussion_Id": "587329",
                            "Messages": [
                                {
                                    "Message_id": "p1059024",
                                    "Author": "Merle Genc",
                                    "DateTime": "2024-04-18T14:04:58+02:00",
                                    "Content": "Liebe Last-Minute-Kursinteressierte,  in unserer Veranstaltung sind noch ein paar Plätze frei und wir freuen uns über weitere Teilnehmer:innen! Nachdem wir in der ersten Veranstaltung unter anderem einen promenadologischen Spaziergang durch die Stadt unternommen haben, um uns selbst nochmal einen Eindruck der verschiedenen Mobilitätsprobleme in unserer Stadt zu verschaffen, wollen wir nächste Woche die Probleme identifizieren, die uns besonders interessieren und denen wir uns im Laufe des Semesters widmen werden. Wenn ihr noch teilnehmen wollt, meldet euch mit einer kurzen Mail bei uns. Lieben Gruß, Juliane und Merle",
                                    "Response to": "Response to nothing"
                                }
                            ]
                        },
                        {
                            "Discussion_Name": "Morgen geht's los: Transdisziplinäre Technikgestaltung",
                            "Discussion_Id": "586516",
                            "Messages": [
                                {
                                    "Message_id": "p1057851",
                                    "Author": "Juliane Rettschlag",
                                    "DateTime": "2024-04-16T16:42:40+02:00",
                                    "Content": "Liebe alle, schön, dass ihr den Weg in diesen Isis-Kurs gefunden habt. Ein kleiner Reminder - morgen geht's los!  Wann? 14-18 Uhr (c.t.) Wo? Marchstraße 23, Raum 0.002 (Erdgeschoss) Freut euch auf ein spannendes Semester, in dem wir transdisziplinär zu gerechter Mobilität in Berlin forschen und arbeiten werden. Mehr zum Kurs erfahrt ihr dann morgen.  Beste Grüße Merle und Juliane",
                                    "Response to": "Response to nothing"
                                }
                            ]
                        }
                    ]
                }
            ]
        ]
    }
]