[
    {
        "Course_Name": "[SoSe 2024] Nahmobilität - Praxisseminar",
        "Course_id": "38358",
        "Forums": [
            [
                {
                    "Forum_name": "Ankündigungen",
                    "Forum_id": "1788790",
                    "Discussions": [
                        {
                            "Discussion_Name": "Vorlesung nächste Woche + Gastvorträge",
                            "Discussion_Id": "604720",
                            "Messages": [
                                {
                                    "Message_id": "p1085404",
                                    "Author": "David Friel",
                                    "DateTime": "2024-07-01T15:14:04+02:00",
                                    "Content": "Hallo zusammen, nochmal schriftlich die Info aus der heutigen Vorlesung: nächsten Montag, 8.7., findet die Vorlesung zum Thema Öffentlichkeitsarbeit im Raum MAR 4.064 statt. Außerdem habe ich gerade die Folien vom heutigen Gastvortrag hochgeladen. Zudem habe ich heute von Laura Fritsche die Folien und zusätzlich noch Entwürfe und eine CAD-Datei der geplanten Entsiegelungsmaßnahmen am Nordufer bekommen. Beides findet ihr im Block Radverkehr I. Liebe Grüße David",
                                    "Response to": "Response to nothing"
                                }
                            ]
                        },
                        {
                            "Discussion_Name": "Infos zur Posterpräsentation + Abgabe Gruppe 1",
                            "Discussion_Id": "602285",
                            "Messages": [
                                {
                                    "Message_id": "p1081844",
                                    "Author": "David Friel",
                                    "DateTime": "2024-06-20T09:28:35+02:00",
                                    "Content": "Hallo zusammen, da am Montag eine Frage zur Posterpräsentation aufkam, hier nochmal ein paar Punkte dazu (und entschuldigt bitte, dass das jetzt nur hier per ISIS kommt und nicht schon vorher irgendwann in der Vorlesung selbst): Das Poster selbst soll das Format A0 haben und die wesentlichen Erkenntnisse/Ergebnisse eurer Gruppe darstellen. Ihr dürft und sollt aktiv aussortieren, was wichtig genug für das Poster ist und was nicht (Für alles, was aus eurer Sicht nicht wichtig genug fürs Poster ist, gibt es noch den Abschlussbericht) Hinweise zur Gestaltung von (wissenschaftlichen) Postern findet ihr überall im Internet, z.B. hier: https://www.uni-bremen.de/fileadmin/user_upload/sites/studierwerkstatt/Leitfaden_wissenschaftliche_Poster_erstellen.pdf Ich möchte die Posterpräsentation gerne in Anlehnung an eine klassische Posterpräsentation auf einer Konferenz durchführen. Da heißt, ihr habt jeweils 10 Minuten Zeit, um das Poster vorzustellen und ein paar Nachfragen zu klären (ob ihr 5+5 Minuten oder 7,5+2,5 Minuten oder eine andere Aufteilung macht, könnt ihr jeweils selbst entscheiden). Wenn alle Gruppen präsentiert haben, ist nochmal Zeit, um die Poster in Ruhe anzuschauen und direkte Nachfragen zu stellen (d.h. mindestens eine Person pro Gruppe muss am Poster stehen bleiben, um Fragen beantworten zu können). Zur Posterpräsentation werde ich auch alle einladen, die einen Gastvortrag in der Vorlesung gehalten haben. Also wundert euch nicht, falls Laura Fritsche oder Roland Stimpel plötzlich mit dabei sind und Fragen stellen:) Bewertet wird die Gestaltung des Posters (Übersichtlichkeit, Struktur, Verhältnis Bild-Text etc.), die Präsentation der Inhalte (Sprache, Auftreten, Antworten auf Nachfragen etc.) und natürlich der Inhalt (Methodik, Ergebnisse, Beschreibung etc.) Falls ihr Nachfragen dazu habt: fragt gerne! Entweder per Mail oder hier bei ISIS oder in der nächsten Vorlesung Zum Abschluss noch kurz die Erinnerung an Gruppe 1: am 30.6. ist die Abgabefrist für die Dokumentation der Zukunftswerkstatt.  Liebe Grüße David",
                                    "Response to": "Response to nothing"
                                }
                            ]
                        },
                        {
                            "Discussion_Name": "Prüfungsanmeldung MOSES",
                            "Discussion_Id": "586904",
                            "Messages": [
                                {
                                    "Message_id": "p1058374",
                                    "Author": "Carl Johann Felix Hoefer",
                                    "DateTime": "2024-05-27T08:00:00+02:00",
                                    "Content": "Liebe Studierende,  bitte beachtet, dass heute um 23:59 Uhr die Frist für die Prüfungsanmeldung auf MOSES abläuft. Nachträgliche Anmeldungen nehmen wir nicht an. Auch die Abmeldung ist danach nicht mehr möglich.  Beste Grüße, Carl",
                                    "Response to": "Response to nothing"
                                }
                            ]
                        },
                        {
                            "Discussion_Name": "Definition Planungs- und Untersuchungsgebiet",
                            "Discussion_Id": "595538",
                            "Messages": [
                                {
                                    "Message_id": "p1071920",
                                    "Author": "David Friel",
                                    "DateTime": "2024-05-21T09:17:03+02:00",
                                    "Content": "Hallo zusammen, im Auftrag der Gruppe 1 schicke ich euch die unten stehende Nachricht. Bei Diskussionsbedarf nutzt gerne das Forum oder vernetzt euch anderweitig! Beste Grüße David ---- Hallo,  wir, die Gruppe 1, möchten euch über diesen Weg mitteilen, dass wir die Grenzen des Planungs- und Untersuchungsgebiets definiert haben. Als Hinweis möchten wir euch noch mitgeben, dass wir das Planungsgebiet etwas großzügiger definiert haben, da wir es als sinnvoll erachten, die Flächen vom Pekingplatz, des abgepollerten Straßenraums sowie des Uferbereichs zusammen zu betrachten. Inwiefern ihr dies in euren Planungen einfließen lasst und welche punktuellen Schwerpunkte ihr setzt, ist natürlich euch überlassen.  Viele Grüße die Gruppe 1",
                                    "Response to": "Response to nothing"
                                }
                            ]
                        },
                        {
                            "Discussion_Name": "Budget für Zukunftswerkstatt und Posterpräsentation und nächster Vorlesungstermin",
                            "Discussion_Id": "594859",
                            "Messages": [
                                {
                                    "Message_id": "p1070796",
                                    "Author": "David Friel",
                                    "DateTime": "2024-05-16T10:46:18+02:00",
                                    "Content": "Hallo zusammen, wie in der letzten Veranstaltung angekündigt, nochmal eine konkrete Angabe zum Budget, das euch für Workshopmaterial für die Zukunftswerkstatt zur Verfügung steht: insgesamt können 150€ ausgegeben werden. Das heißt, pro Gruppe (insgesamt fünf) stehen für Zukunftswerkstatt und Posterpräsentation insgesamt 30€ zur Verfügung, die aber selbstverständlich flexibel aufgeteilt werden können und sollen (z.B. braucht Gruppe 1 für die Zukunftswerkstatt definitiv weniger Budget als alle anderen Gruppen). Bitte sprecht euch also ab, damit wir insgesamt im Budget bleiben. Und noch eine Anmerkung, weil ich das beim letzten Termin vergessen habe: nächsten Montag ist Feiertag, deshalb ist selbstverständlich keine Vorlesung. Die nächste Vorlesung findet also am 27.5. statt. Dort wird Roland Stempel vom Fuß e.V. einen Gastvortrag halten. Bis dahin, beste Grüße David",
                                    "Response to": "Response to nothing"
                                }
                            ]
                        },
                        {
                            "Discussion_Name": "Foto-Ordner, Aufgabenverteilung und Gruppeneinteilung",
                            "Discussion_Id": "591091",
                            "Messages": [
                                {
                                    "Message_id": "p1064884",
                                    "Author": "David Friel",
                                    "DateTime": "2024-04-30T10:06:36+02:00",
                                    "Content": "Hallo zusammen, vielen Dank für die spannende Ortsbegehung gestern! Ich hoffe, ihr konntet euch einen guten ersten Eindruck von dem Gebiet verschaffen. Wie gestern besprochen habe ich bei ISIS ein Feld erstellt, sodass ihr eure Fotos von gestern hochladen und auch sehen könnt - leider kann allerdings immer nur ein Bild hochgeladen werden und nicht mehrere gleichzeitig... Ich hoffe, das klappt trotzdem gut:) Zudem habe ich ein Etherpad erstellt, in dem die Aufgabenverteilung aller Gruppen zu sehen sind. Bitte tragt dort eine Ansprechperson pro Gruppe ein, die im Zweifel die Kommunikation mit mir übernimmt. Die Aufgaben und die Verteilung der Aufgaben könnt ihr bei Bedarf gerne nach Absprache ändern. Außerdem habe ich alle Wechselwilligen in Gruppe 4 eingetragen; vielen Dank an euch für die Bereitschaft! Bitte gebt mir bis spätestens zur nächsten Vorlesung (und gerne schon früher) Bescheid, ob und wie ihr euch aufteilt, damit ich das bei ISIS entsprechend eintragen kann.  Und abschließend nochmal der Hinweis: nächsten Montag gibt es nach dem eigentlichen Vorlesungsteil einen Gastvortrag von Laura Fritsche. Sie ist Gruppenleiterin im Straßen- und Grünflächenamt von Mitte und wird uns Einblicke in die Planungspraxis aus dem Bezirksamt geben und hoffentlich noch ein paar Infos zum Planungsstand zu unserem Planungsgebiet am Nordufer erzählen.  Bis dahin, beste Grüße David",
                                    "Response to": "Response to nothing"
                                }
                            ]
                        },
                        {
                            "Discussion_Name": "Stellenausschreibung am Fachgebiet",
                            "Discussion_Id": "588782",
                            "Messages": [
                                {
                                    "Message_id": "p1061350",
                                    "Author": "Carl Johann Felix Hoefer",
                                    "DateTime": "2024-04-23T10:56:29+02:00",
                                    "Content": "Liebe Studierende,  wir suchen am Fachgebiet Verstärkung in der Lehre. Wenn ihr Interesse daran habt Tutor*in zu werden, schaut euch gerne die Stellenausschreibung im Anhang oder hier an.  Was erwartet euch?  Ihr unterstützt die Dozent*innen während des Semesters und übernehmt die Organisation und Kommunikation des ISIS-Kurses. Im Wintersemester bieten wir das Modul Mobilitätsumfelder an, das aus wöchtentlichen Vorlesungen und Tutorien besteht. Die Durchführung der Tutorien übernehmt ihr. In diesen werden Inhalte aus der VL vertieft und praktisch betrachtet. Außerdem stellt ihr die Semesterarbeit vor und unterrichtet die Vorgehensweise dafür. Aktuell testen wir eine neue Art der Semesterarbeit in Form eines Protokolls einer Simulation (eines Spiels). Dabei sind wir noch nicht fertig und es gibt Möglichkeiten der Anpassung, also viel Raum für euch, euch dabei einzubringen.  Wenn das interessant für euch klingt, schickt eure Bewerbung (Anschreiben, Lebenslauf, Immatrikulationsbescheinigung und ggf. aktuelle Notenübersicht) bis zum 02.05.24 an sekretariat@verkehrsplanung.tu-berlin.de.  Wenn ihr euch selbst nicht für die Stelle interessiert, aber potenzielle Interessenten kennt, leitet die Ausschreibung gerne weiter. Vielen Dank!  Wir freuen uns auf eure Bewerbungen.  Beste Grüße, Carl",
                                    "Response to": "Response to nothing"
                                }
                            ]
                        },
                        {
                            "Discussion_Name": "Gruppeneinteilung",
                            "Discussion_Id": "588726",
                            "Messages": [
                                {
                                    "Message_id": "p1061269",
                                    "Author": "David Friel",
                                    "DateTime": "2024-04-23T09:17:42+02:00",
                                    "Content": "Hallo zusammen, wie gestern in der Vorlesung angekündigt und besprochen: Bitte tragt euch bis 28.4. für die Gruppen ein (https://isis.tu-berlin.de/mod/choicegroup/view.php?id=1821054). Damit wir alle Teilnehmenden behalten können und nicht doch noch ein Auswahlverfahren durchführen müssen, brauchen wir viele Teilnehmende in Gruppe 4. Tragt euch also gerne dort ein! Wenn dort mindestens 8 Teilnehmende sind, können wir die Gruppe doppelt vergeben und alle, die sich angemeldet haben, können im Kurs bleiben. Alles weitere besprechen wir dann nächsten Montag. Beste Grüße David",
                                    "Response to": "Response to nothing"
                                }
                            ]
                        },
                        {
                            "Discussion_Name": "Semesterauftakt",
                            "Discussion_Id": "586869",
                            "Messages": [
                                {
                                    "Message_id": "p1058327",
                                    "Author": "Carl Johann Felix Hoefer",
                                    "DateTime": "2024-04-17T13:37:08+02:00",
                                    "Content": "Liebe Studierende,  wir möchten euch im neuen Semester und zu Nahmobilität - Praxisseminar begrüßen.  Ich möchte euch auf die Anmeldung zum Kurs aufmerksam machen, die am 20.04. um 23:59 Uhr endet. Das Ausfüllen der Befragung ist verpflichtend und ist Voraussetzung zur Teilnahme am Modul.  Weitere Informationen zum Ablauf des Semesters sowie den Prüfungsleistungen findet ihr in den wichtigen Informationen zur Lehrveranstaltung.  Beste Grüße, Carl",
                                    "Response to": "Response to nothing"
                                }
                            ]
                        }
                    ]
                }
            ],
            [
                {
                    "Forum_name": "Forum für Fragen",
                    "Forum_id": "1792016",
                    "Discussions": [
                        {
                            "Discussion_Name": "Kostenerstattung Zukunftswerkstatt",
                            "Discussion_Id": "599176",
                            "Messages": [
                                {
                                    "Message_id": "p1077345",
                                    "Author": "David Friel",
                                    "DateTime": "2024-06-05T15:12:26+02:00",
                                    "Content": "Hallo zusammen, wie besprochen würde ich gerne nächsten Montag alle Kosten für die Zukunftswerkstatt erstatten. Könnt ihr mir dafür bitte schon im Voraus die Beträge nennen, damit ich am Montag passend Kleingeld dabei habe? Schreibt es gern hier als Antwort ins Forum oder per Mail an mich. Und denkt am Montag bitte an die Kassenzettel:) Danke und beste Grüße David",
                                    "Response to": "Response to nothing"
                                }
                            ]
                        },
                        {
                            "Discussion_Name": "Foto Überblick Zukunftswerkstatt",
                            "Discussion_Id": "598500",
                            "Messages": [
                                {
                                    "Message_id": "p1076390",
                                    "Author": "Nora Ulrike Opferkuch",
                                    "DateTime": "2024-06-03T12:11:25+02:00",
                                    "Content": "Hier der Fotoüberblick für die Kritikphase der Zukunftswerkstatt: https://miro.com/app/board/uXjVKCSKH9M=/?share_link_id=194785175032032 ",
                                    "Response to": "Response to nothing"
                                }
                            ]
                        },
                        {
                            "Discussion_Name": "Zukunftswerkstatt / Rollen / Kritik-Gruppe",
                            "Discussion_Id": "598101",
                            "Messages": [
                                {
                                    "Message_id": "p1075781",
                                    "Author": "Alexander Feller",
                                    "DateTime": "2024-05-31T12:12:01+02:00",
                                    "Content": 