[
    {
        "Course_Name": "[SoSe 2024] Grundlagenprojekt TrockenXL",
        "Course_id": "38294",
        "Forums": [
            [
                {
                    "Forum_name": "Ankündigungen",
                    "Forum_id": "1786874",
                    "Discussions": [
                        {
                            "Discussion_Name": "Erinnerung",
                            "Discussion_Id": "606587",
                            "Messages": [
                                {
                                    "Message_id": "p1088048",
                                    "Author": "Lucy Baumgartner",
                                    "DateTime": "2024-07-09T12:55:39+02:00",
                                    "Content": "Hallo zusammen, nochmal zu Erinnerung: Poster: nächsten Montag sollen die Poster fertig sein. Wir werden diese dann mit dem Beamer an die Wand werfen, sodass ihr euer Poster einmal kurz vorstellen könnt und wir gemeinsam überlegen, ob und welche Änderungen evtl. noch sinnvoll wären. Am Dienstag (oder aller spätestens bis Donnerstag) solltet ihr eure Poster dann eigenständig im Cip-Pool 29 plotten lassen. Wer möchte, dass wir die Texte überprüfen, schickt uns diese bitte möglichst heute noch. Warnwesten: Brauchen wir unbedingt wieder! Am Montag mitbringen! Feedback für das Projekt ist auf ISIS freigeschaltet. Liebe Grüße, Lucy",
                                    "Response to": "Response to nothing"
                                }
                            ]
                        },
                        {
                            "Discussion_Name": "Abgabe der Skizzen A1",
                            "Discussion_Id": "602032",
                            "Messages": [
                                {
                                    "Message_id": "p1081510",
                                    "Author": "Lucy Baumgartner",
                                    "DateTime": "2024-06-19T11:04:45+02:00",
                                    "Content": "Hallo zusammen, auf ISIS ist unter der aktuellen Woche ein Abgabetool für die Skizzen eingerichtet.  Bitte ladet eure Scans (am besten als .pdf) bis spätestens zum 1. Juli hoch. Danke! Lucy",
                                    "Response to": "Response to nothing"
                                }
                            ]
                        },
                        {
                            "Discussion_Name": "Plenum fällt heute aus!",
                            "Discussion_Id": "593899",
                            "Messages": [
                                {
                                    "Message_id": "p1069277",
                                    "Author": "Moritz von der Lippe",
                                    "DateTime": "2024-05-13T08:10:08+02:00",
                                    "Content": "Liebe Studierende,  Ich bin leider krank und wir müssen das Plenum heute absagen! Wir treffen uns morgen zum Plenum um Punkt 10:00 Uhr in der Rothenburgstraße. Ich rechne fest damit, dass ich morgen wieder gesund bin. Nur wenn es nicht so ist, melde ich mich am Abend nochmal. Für die Moderation bleibt alles so wie für heute geplant.  Beste Grüße Moritz",
                                    "Response to": "Response to nothing"
                                }
                            ]
                        },
                        {
                            "Discussion_Name": "Projektstart nächsten Montag um 14:00 Uhr",
                            "Discussion_Id": "585299",
                            "Messages": [
                                {
                                    "Message_id": "p1056079",
                                    "Author": "Moritz von der Lippe",
                                    "DateTime": "2024-04-10T15:48:11+02:00",
                                    "Content": "Liebe Studierende, zunächst herzlich Willkommen im Projekt TrockenXL! Wir treffen uns Montag, 15.04.24 um 14:00 zu einem ersten Plenum in der Rothenburgstarße 12, Raum AB 008 (Seminarraum). Alle weiteren organisatorischen Details werden wir dort besprechen, hier aber schon mal zwei Ankündigungen: Die Plena werden bis auf weiteres am Montag von 14:00-18:00 Uhr in der Rothenburgstraße stattfinden. Sie werden nicht jede Woche stattfinden, relativ sicher aber die nächsten drei Wochen. Der Dienstag ist für ökologische Feldarbeit auf der Tegeler Stadtheide, meist zwischen 10:00 und 16:00 Uhr, vorgesehen. Auch hier starten wir nächste Woche um 10:00 Uhr an der Endhaltestelle der Buslinie 109 \"Urban Tech Republic\". Wir brauchen Fahrräder für die Feldarbeit auf der Tegeler Stadtheide, also für ziemlich viele Dienstage im Semester. Überlegt Euch also, wie ihr am Dienstag mit Fahrrad und ggf. öffentlichen Verkehrsmitteln dort hinkommen könnt. Wir würden uns freuen, wenn alle, die kein Fahrrad haben, sich bis Dienstag eins organisieren würden. Für die erste Übung braucht Ihr einen Skizzenblock. Es reicht ein vorhandener, möglichst im Format DIN A5 oder A4. Wenn keiner vorhanden ist, bitte bis nächsten Dienstag besorgen. Wir freuen uns auf unser erstes Treffen am Montag! Lucy und Moritz",
                                    "Response to": "Response to nothing"
                                }
                            ]
                        }
                    ]
                }
            ],
            [
                {
                    "Forum_name": "Moderation, Protokoll und Fragen",
                    "Forum_id": "1788868",
                    "Discussions": [
                        {
                            "Discussion_Name": "Affinity Publisher GDD",
                            "Discussion_Id": "604725",
                            "Messages": [
                                {
                                    "Message_id": "p1085411",
                                    "Author": "Linus Oskar Eichhorn",
                                    "DateTime": "2024-07-01T15:26:56+02:00",
                                    "Content": "https://isis.tu-berlin.de/pluginfile.php/3165665/mod_forum/post/1085411/Handout%20Publisher_2024.pdf",
                                    "Response to": "Response to nothing"
                                }
                            ]
                        },
                        {
                            "Discussion_Name": "Layout Template",
                            "Discussion_Id": "604136",
                            "Messages": [
                                {
                                    "Message_id": "p1084505",
                                    "Author": "Lisa Mia Kather",
                                    "DateTime": "2024-06-27T19:08:13+02:00",
                                    "Content": "Hallo ihr Lieben, *hier* ist erstmal ein Template fürs Layout, damit ihr schonmal rumprobieren könnt. Kleinigkeiten und notfalls auch Farben etc können wir wenn nötig auch gemeinsam noch ändern.  Ihr solltet den ganzen Ordner herunterladen. Er enthält die .af Datei als Paket, es sollten also alle Schriften, Fomate und auch die Beispielbilder enthalten sein. Wichtig ist, dass ihr die Spalten einblendet und euch fürs Layout mit Textblöcken und Bildern etc. daran orientiert. Im Panel Schriftstile findet ihr die angelegten Schriften, diese können auf einen Text angewendet werden, indem ihr den Text markiert und den entsprechenden Stil auswählt.  Im Panel Farbfelder sind außerdem die Farben bereits angelegt.  Wir können am Montag gerne nochmal gemeinsam alles durchgehen. Gebt mir doch kurz Rückmeldung, ob alles auch genau so bei euch angekommen ist.  Schönen Abend euch! Mia",
                                    "Response to": "Response to nothing"
                                }
                            ]
                        },
                        {
                            "Discussion_Name": "Protokoll vom 24.06.",
                            "Discussion_Id": "603648",
                            "Messages": [
                                {
                                    "Message_id": "p1083848",
                                    "Author": "Peer Leander Koschella",
                                    "DateTime": "2024-06-26T09:34:56+02:00",
                                    "Content": "Protokoll vom 24.06. von Peer und Tammo",
                                    "Response to": "Response to nothing"
                                }
                            ]
                        },
                        {
                            "Discussion_Name": "Protokoll 18.06.2024",
                            "Discussion_Id": "601856",
                            "Messages": [
                                {
                                    "Message_id": "p1081248",
                                    "Author": "Tim Bennet Hoffmann",
                                    "DateTime": "2024-06-18T15:01:12+02:00",
                                    "Content": "Hallo ihr Lieben, anbei das Protokoll zum heutigen Plenum. Nicht vergessen: nächste Woche ist das Plenum wieder Montag ab 14:30 bis voraussichtlich 18 Uhr. Schöne Restwoche.  Linus, Michelle, Tim https://isis.tu-berlin.de/pluginfile.php/3165665/mod_forum/post/1081248/Protokoll_Plenum_18.06..pdf",
                                    "Response to": "Response to nothing"
                                }
                            ]
                        },
                        {
                            "Discussion_Name": "Moderationsplan Plenum 24.06",
                            "Discussion_Id": "601855",
                            "Messages": [
                                {
                                    "Message_id": "p1081247",
                                    "Author": "Linus Oskar Eichhorn",
                                    "DateTime": "2024-06-18T14:57:21+02:00",
                                    "Content": "Hallo zusammen, anbei findet ihr den Moderationsplan für den 24.06. Das Plenum startet um 14:30!  Wir wünschen euch noch eine schöne Woche! Bis Montag! Michelle, Tim & Linus https://isis.tu-berlin.de/pluginfile.php/3165665/mod_forum/post/1081247/Moderation_Plenum_24.06.pdf?time=1718715429099",
                                    "Response to": "Response to nothing"
                                }
                            ]
                        },
                        {
                            "Discussion_Name": "Moderationsplan 18.06.24",
                            "Discussion_Id": "601389",
                            "Messages": [
                                {
                                    "Message_id": "p1080587",
                                    "Author": "David Pascal Heine",
                                    "DateTime": "2024-06-17T10:23:00+02:00",
                                    "Content": "Hallo zusammen, anbei findet ihr den Moderationsplan für den 18.06. Das Plenum startet um 10 Uhr!  Wir wünschen euch noch einen schönen Tag! Bis morgen! David & Geraldine ",
                                    "Response to": "Response to nothing"
                                }
                            ]
                        },
                        {
                            "Discussion_Name": "Protokoll 03.06.2024",
                            "Discussion_Id": "598697",
                            "Messages": [
                                {
                                    "Message_id": "p1076674",
                                    "Author": "Geraldine Josefine Mercedes Bahr",
                                    "DateTime": "2024-06-03T21:41:28+02:00",
                                    "Content": "Hallo ihr Lieben, hier ist das Protokoll von unserem heutigen Plenum. Wir starten morgen um 11:00Uhr. Denkt bitte alle daran, die 40€ für die Verpflegung mitzubringen. Und wieder warme Sachen und Regenzeugs, um für alles gewappnet zu sein :) Habt noch einen schönen Abend und bis morgen, Geraldine und David",
                                    "Response to": "Response to nothing"
                                }
                            ]
                        },
                        {
                            "Discussion_Name": "Moderationsplan 03.06.24",
                            "Discussion_Id": "598322",
                            "Messages": [
                                {
                                    "Message_id": "p1076115",
                                    "Author": "Lisa Mia Kather",
                                    "DateTime": "2024-06-02T13:54:22+02:00",
                                    "Content": "Hallo ihr Lieben, anbei findet ihr den Moderationsplan für das morgige Plenum. Vergesst nicht bei Bedarf Bettwäsche, Schlafsäcke etc. schon morgen mitzubringen, wenn ihr diese für die Exkursion vorher schonmal ins Auto laden wollt. Auch bitte die 40€ Verpflegungskosten in bar mitbringen Einen schönen Sonntag euch noch, euer Moderationsteam Mia&Li",
                                    "Response to": "Response to nothing"
                                }
                            ]
                        },
                        {
                            "Discussion_Name": "Protokoll 27.05.24",
                            "Discussion_Id": "597156",
                            "Messages": [
                                {
                                    "Message_id": "p1074423",
                                    "Author": "Lisa Mia Kather",
                                    "DateTime": "2024-05-27T20:53:15+02:00",
                                    "Content": "Hallo ihr Lieben, anbei das Protokoll zum heutigen Plenum. Nicht vergessen: Abhängig von der Wetterlage treffen wir uns morgen später, start zw. 12-14h. Genaueres wird morgen früh in unserer Whatsapp Gruppe geklärt. Wir machen dann entsprechend länger auf dem Feld. Denkt also auch an wetterfeste Kleidung und ein kleines Abendbrot. Einen schönen Feierabend, Mia&Li",
                                    "Response to": "Response to nothing"
                                }
                            ]
                        },
                        {
                            "Discussion_Name": "Moderationsplan für den 27.05.24",
                            "Discussion_Id": "596554",
                            "Messages": [
                                {
                                    "Message_id": "p1073393",
                                    "Author": "Jennifer Manuela Wetzel",
                                    "DateTime": "2024-05-24T14:30:13+02:00",
                                    "Content": "Hallo zusammen,  hier ist der Zeitplan für das Plenum am Montag den 27.05.2024. Es startet dann wie immer um 14:30. Bis dahin wüschen wir euch ein schönes Wochenende. - Paulina und Jennifer",
                                    "Response to": "Response to nothing"
                                }
                            ]
                        },
                        {
                            "Discussion_Name": "Protokoll 21.05.2024",
                            "Discussion_Id": "595740",
                            "Messages": [
                                {
                                    "Message_id": "p1072206",
                                    "Author": "Paulina Rackwitz",
                                    "DateTime": "2024-05-21T16:03:26+02:00",
                                    "Content": "Hallihallo ihr Lieben! Hier im Anhang ist noch das Protokoll für das heutige Plenum. Schön alles durchlesen ;) Nächste Woche gibt es dann wieder ein bisschen Input und mehr Planung und Orga.  Wir wünschen euch noch eine schöne Woche! - Jennifer und Paulina",
                                    "Response to": "Response to nothing"
                                }
                            ]
                        },
                        {
                            "Discussion_Name": "Moderationsplan 21.05",
                            "Discussion_Id": "595368",
                            "Messages": [
                                {
                                    "Message_id": "p1071609",
                                    "Author": "Liv Marleen Richert",
                                    "DateTime": "2024-05-19T13:34:29+02:00",
                                    "Content": "Hallo zusammen, im Anhang findet ihr den Moderationsplan für Dienstag, den 21.05. Wir wünschen euch noch schöne Pfingsten, Luisa und Liv",
                                    "Response to": "Response to nothing"
                                }
                            ]
                        },
                        {
                            "Discussion_Name": "Protokoll 14.05.2024",
                            "Discussion_Id": "594363",
                            "Messages": [
                                {
                                    "Message_id": "p1070030",
                                    "Author": "Luisa Aina Radmer",
                                    "DateTime": "2024-05-14T14:42:31+02:00",
                                    "Content": "Hallo TXL Projekt, im Anhang findet ihr das Protokoll für das heutige Plenum (14.05.). Nächste Woche geht’s weiter mit den Paper Clubs. Die Gruppen III bis V werden, wie heute, ihre Quellen vorstellen und die Diskussion dazu leiten. Habt noch eine schöne Restwoche, Liv und Luisa  ",
                                    "Response to": "Response to nothing"
                                }
                            ]
                        },
                        {
                            "Discussion_Name": "Moderationsplan 13.05",
                            "Discussion_Id": "593851",
                            "Messages": [
                                {
                                    "Message_id": "p1069195",
                                    "Author": "Candace Mary Grau",
                                    "DateTime": "2024-05-12T19:44:17+02:00",
                                    "Content": "Hallo, hier ist der Moderationsplan von Luzie und mir, für Montag, den 13.05.24, genießt noch den warmen Sonntagabend und bis morgen. Schöne grüße, Candace",
                                    "Response to": "Response to nothing"
                                }
                            ]
                        },
                        {
                            "Discussion_Name": "Protokoll 06.05",
                            "Discussion_Id": "593601",
                            "Messages": [
                                {
                                    "Message_id": "p1068799",
                                    "Author": "Candace Mary Grau",
                                    "DateTime": "2024-05-10T11:57:27+02:00",
                                    "Content": "Hallo zusammen, hier ist das Protokoll für den 06.05.  Nächste Woche fangen auch die Paper Clubs an, mit den ersten beiden Quellen. Die Diskussionen werden von den jeweiligen Gruppen geleitet. Quellen zum 13.05: Penny F. Langhammer et al. 2024: The positive impact of conservation action Auszug aus dem EPK der Tegeler Stadtheide (Kapitel 7: \"Kompensation in der Bauleitplanung\") Ein schönes Wochenende an Alle, Candace",
                                    "Response to": "Response to nothing"
                                }
                            ]
                        },
                        {
                            "Discussion_Name": "Moderationsplan 06.05.2024",
                            "Discussion_Id": "592386",
                            "Messages": [
                                {
                                    "Message_id": "p1066928",
                                    "Author": "Mira Karoline Schadler",
                                    "DateTime": "2024-05-06T00:00:40+02:00",
                                    "Content": "Hallo, ihr findet nun auf ISIS den Moderationsplan für das morgige Plenum (06.05.24). Bitte lest ihn euch durch.  Bis morgen! Angelina und Mira",
                                    "Response to": "Response to nothing"
                                }
                            ]
                        },
                        {
                            "Discussion_Name": "Protokoll 29.04.2024",
                            "Discussion_Id": "590965",
                            "Messages": [
                                {
                                    "Message_id": "p1064705",
                                    "Author": "Angelina Julie Sagert",
                                    "DateTime": "2024-04-29T18:01:28+02:00",
                                    "Content": "Hallo,  anbei findet ihr das Protokoll des heutigen Plenums. Schaut euch vor der Feldarbeit morgen bitte das Arbeitsblatt an und wappnet euch gegen die Sonne! :)  Morgen treffen wir uns wie gehabt pünktlich um 10 Uhr am bekannten Treffpunkt (Bushaltestelle TXL- Urban Tech Republic). Bis dann,  Angelina und Mira ",
                                    "Response to": "Response to nothing"
                                }
                            ]
                        },
                        {
                            "Discussion_Name": "Moderationsplan 29.04",
                            "Discussion_Id": "590532",
                            "Messages": [
                                {
                                    "Message_id": "p1064033",
                                    "Author": "Marie Mantel",
                                    "DateTime": "2024-04-28T19:28:28+02:00",
                                    "Content": "Hallo ihr Lieben,  anbei befindet sich unser Moderationsplan für morgen. Das Plenum geht von 14:30 bis 18 Uhr. Macht euch noch einen entspannten Abend und genießt das Wetter:) Bis morgen  Mila & Marie",
                                    "Response to": "Response to nothing"
                                }
                            ]
                        },
                        {
                            "Discussion_Name": "Protokoll 22.04",
                            "Discussion_Id": "589607",
                            "Messages": [
                                {
                                    "Message_id": "p1062636",
                                    "Author": "Mila Ines Kaschl",
                                    "DateTime": "2024-04-24T21:12:28+02:00",
                                    "Content": "Hallo, Hier findet ihr das Protokoll von letztem Montag von Marie und mir. Liebe Grüsse, Mila",
                                    "Response to": "Response to nothing"
                                }
                            ]
                        },
                        {
                            "Discussion_Name": "Moderationsplan 22.04",
                            "Discussion_Id": "588399",
                            "Messages": [
                                {
                                    "Message_id": "p1060742",
                                    "Author": "Peer Leander Koschella",
                                    "DateTime": "2024-04-22T13:09:36+02:00",
                                    "Content": "Moderationsplan von Peer und Tammo für den 22.04",
                                    "Response to": "Response to nothing"
                                }
                            ]
                        },
                        {
                            "Discussion_Name": "Protokoll 15.04. &amp; Erinnerung Exkursion TXL",
                            "Discussion_Id": "586164",
                            "Messages": [
                                {
                                    "Message_id": "p1057329",
                                    "Author": "Lucy Baumgartner",
                                    "DateTime": "2024-04-15T18:59:53+02:00",
                                    "Content": "Hallo zusammen, anbei das Protokoll von unserem heutigen Plenum. Noch eine letzte Erinnerung für morgen: Treffpunkt: 10 Uhr, Bushaltestelle Urban Tech Republic. Bitte pünktlich sein! Es kommt extra jemand von GrünBerlin, um uns hereinzulassen, da wäre es ungünstig, wenn wir zu spät sind.  Ihr braucht: Fahrräder Warnweste(n): wir haben 14 Warnwesten vom Fachgebiet und sind 22 Teilnhemende. Falls ihr also noch Warnwesten zu Hause rumliegen habt, bringt die gerne mit. Skizzenbuch Bleistifte Proviant Festes Schuhwerk Regenjacke Bis morgen! Lucy",
                                    "Response to": "Response to nothing"
                                }
                            ]
                        },
                        {
                            "Discussion_Name": "Moderationplan 15.04.",
                            "Discussion_Id": "585765",
                            "Messages": [
                                {
                                    "Message_id": "p1056756",
                                    "Author": "Lucy Baumgartner",
                                    "DateTime": "2024-04-14T19:39:10+02:00",
                                    "Content": "Hallo zusammen, anbei der Moderationsplan für morgen. Das Plenum wird voraussichtlich bis 17:30 Uhr dauern. Bis dahin! Lucy",
                                    "Response to": "Response to nothing"
                                }
                            ]
                        }
                    ]
                }
            ]
        ]
    }
]