[
    {
        "Course_Name": "SPREEWATCH",
        "Course_id": "32113",
        "Forums": [
            [
                {
                    "Forum_name": "Ankündigungen",
                    "Forum_id": "1457080",
                    "Discussions": [
                        {
                            "Discussion_Name": "Portfolio Abgabe",
                            "Discussion_Id": "515867",
                            "Messages": [
                                {
                                    "Message_id": "p946612",
                                    "Author": "Nina Maria Pawlicki",
                                    "DateTime": "2023-03-02T17:00:46+01:00",
                                    "Content": "Liebe Alle, solltet ihr Probleme mit der tubcloud haben - probiert es nochmal mit dem Passwort spreewatch23. Upload ist uns am Liebsten, wenn das aber nciht klappt schickt mit einfach einen wetransfer Link oder ähnliches. Viel Erfolg euch in den letzten Zügen, Nina",
                                    "Response to": "Response to nothing"
                                }
                            ]
                        },
                        {
                            "Discussion_Name": "Portfolio Abgabe",
                            "Discussion_Id": "513830",
                            "Messages": [
                                {
                                    "Message_id": "p942684",
                                    "Author": "Nina Maria Pawlicki",
                                    "DateTime": "2023-02-17T15:27:29+01:00",
                                    "Content": "Liebe Spreewatcher,   vielen, vielen Dank noch mal für die tollen Präsentationen gestern. Es hat wirklich Spaß gemacht ihnen zu folgen und die Qualität und Tiefe, die eure Arbeiten erreicht haben spricht für sich!   Hier nun - zum Ende des Semesters - die Infos zur Portfolio Abgabe.  Erweiterter Steckbrief (Upload 3-4 seitiges pdf bitte bis Donnerstag, 2.3.23, 10 Uhr) Erweitert hier bitte den Steckbrief aus der Endpräsentation (Deckblatt + Lageplan 1:200) um 1-2 weitere A3s (hochkant) auf denen ihr eure Grundrisse in 1:100 platziert.   Bitte schon am Donnerstag hochladen, weil wir die für die Winter School benötigen!  Bitte prüft alle noch mal die Zahlen, die ihr auf dem Steckbrief Template von der Endpräsentation angegeben habt.  Die BGF (Bruttogeschossfläche) berechnet sich als Gesamtheit der Grundflächen aller Geschosse inklusive Konstruktionsfläche. Für manche Projekte ist es dabei noch mal relevant zwischen BGFa (überdacht und allseitig bis zur vollen Höhe umschlossen) und b (überdacht, aber nicht allseitig in voller Höhe umschlossen) zu unterscheiden. Die (NF) Nutzflächen beziehen sich auch die Nettoraumflächen, also quasi die Flächen, die durch die Innenraummaße begrenzt werden.  Für alle, die es noch näher interessiert. Die DIN 277 regelt, wie Flächen berechnet werden. Ihr könnt sie im TU Netz herunter laden.   Portfolio (inkl. integrierte Mappe PiE Energie) Upload bitte bis Freitag, 3.3.23 Für die Deckblätter (Titel + Projektbeschreibung) bitte wir euch das template zu verwenden, das wir auf die Cloud geladen haben. Auf den weiteren Seiten seid ihr frei, wir bitten euch jedoch bei dem 16:9 Format zu bleiben. Euer Projektportfolio sollte neben den Abgabeleistungen der letzten Aufgabe auch Fotos der Modelle, sowie beschreibende Texte enthalten. Nutzt die Gelegenheit auch nochmal die von euch im Semester produzierten Materialien zu scannen und zu überlegen wieviel / was davon noch mal hilfreich ist um euren Prozess zu illustrieren. Die Abgabeleistungen für PiE hat euch sicher Christopher gegeben.   Bitte ladet sowohl ein .pdf eurer Mappe als auch einen Ordner mit ALLEN im Dokument enthaltenen Dateien (Verknüpfungsordner) hoch. Um Dateigröße zu sparen hilft es oft schon die Dateien ohne Ebenen abzuspeichern.   Vor-Ort Präsentation in Friedrichshagen am 7.3 um 11 Uhr Am 7.3 werden wir im Rahmen der Winter School Teile eurer Arbeiten noch mal vor Ort in Friedrichshagen diskutieren. Solltet ihr daran teilnehmen wollen, aber NICHT Teil des Winter School Teams sein, dann sagt mir bitte bis 2.3 Bescheid.  Solltet ihr noch mal Fragen zur Portfolio Abgabe haben, dann gebt uns bitte Bescheid, wir können dann sicher noch mal am IfA treffen.   Hier der Link zum Upload Ordner: https://tubcloud.tu-berlin.de/index.php/f/3528764674.   Viele liebe Grüße und genießt erst mal das entwurfsfreie Wochenende! Angelina und Nina",
                                    "Response to": "Response to nothing"
                                }
                            ]
                        },
                        {
                            "Discussion_Name": "Morgen",
                            "Discussion_Id": "513391",
                            "Messages": [
                                {
                                    "Message_id": "p941951",
                                    "Author": "Nina Maria Pawlicki",
                                    "DateTime": "2023-02-15T17:16:47+01:00",
                                    "Content": "Liebe Spreewatcher, wir sind super gespannt auf morgen und freuen uns auf spannende Präsentationen! In der Anlage findet ihr die 2 Panel mit euren Steckbriefen/Lageplänen, die auch zugleich den Ablauf für morgen darstellen. Wir beginnen links mit Aufblick Ausblick. Bitte denkt dran eure Präsentationen bis morgen 9 Uhr auf die Cloud zu legen: https://tubcloud.tu-berlin.de/index.php/f/3518369293. Wir starten pünktlichst um 10! Der Monitor kann bis morgen früh im Studio stehen bleiben, bitte stellt aber sicher, dass die Türen des Studios heute geschlossen werden, wenn ihr rausgeht. Hier auch noch die Ankündigugn auf unserer Webseite: https://tubcloud.tu-berlin.de/index.php/f/3518369293. Bis morgen, Nina und Angelina",
                                    "Response to": "Response to nothing"
                                }
                            ]
                        },
                        {
                            "Discussion_Name": "Template und Co",
                            "Discussion_Id": "512123",
                            "Messages": [
                                {
                                    "Message_id": "p939883",
                                    "Author": "gelöscht",
                                    "DateTime": "2023-02-09T17:32:03+01:00",
                                    "Content": "Liebes Studio, wie heute besprochen haben wir ein Template vorbereitet, in dem ihr eure Projektkennzahlen und einen Lageplan in 1:200 einfügen sollt. Die dazugehörige Schriftart, Affinity Datei und PDF (als aktualisierte Version mit Schriftgrößen usw.) findet ihr auf der TUB Cloud (A4_Endpräsentation > Template > Vorlage). Ladet eure Version bitte bis Mittwoch, 15.02. um 10 Uhr auf die Cloud (A4_Endpräsentation > Template > Abgabe), so dass wir diese ausdrucken und aufhängen können. Sonstige Themen von heute: - Zeigt bei der Präsentation auch gerne eure Energiekonzepte, die ihr für gte erarbeitet habt (Diagramme, keine Detailpläne, Steckdosen etc.). Dadurch bekommt euer Entwurf eine weitere Ebene und damit mehr Tiefe! - Wenn ihr in die Ackerstraße wollt, ist es immer besser euch vorab bei Felix zu melden: felix.kirsch@tu-berlin.de  - Falls ihr Lust habt euch in euren Ansichten auf die reale Baum-Situation zu beziehen, findet ihr anbei ein Baumkataster des Grundstücks (aus dem Fisbroker) mit Details zu den direkt benachbarten Bäumen. Ich komme gleich nochmal, um den Monitor zurückzubringen.  Euch vorab schon mal viel Spaß in der Endspurt-Woche! :) Angelina",
                                    "Response to": "#p939883"
                                },
                                {
                                    "Message_id": "p940055",
                                    "Author": "Nina Maria Pawlicki",
                                    "DateTime": "2023-02-10T10:56:52+01:00",
                                    "Content": "Liebes Studio, weil hier nochmal Nachfragen kamen: wir haben uns vor einiger Zeit dazu entschlossen die Adobe Preispolitik nicht weiter zu unterstützen und zu verbreiten und sind daher auf affinity umgestiegen. Daher können wir euch leider keine .indd Dateien zukommen lassen. Wir denken aber, dass ihr mit den roten Angaben auf dem template pdf ganz euch das layout auch in anderen Programmen sehr leicht zusammen basteln könnt. Wenn ihr mit der Schrift Probleme haben sollt verwendet einfach Times New Roman und wir passen das im pdf vor dem Druck nochmal an! Viele Grüße, Nina",
                                    "Response to": "#p939883"
                                }
                            ]
                        },
                        {
                            "Discussion_Name": "Schneiddrucker",
                            "Discussion_Id": "510492",
                            "Messages": [
                                {
                                    "Message_id": "p937361",
                                    "Author": "Nina Maria Pawlicki",
                                    "DateTime": "2023-02-02T18:10:19+01:00",
                                    "Content": "Liebes Studio, da wir heute so viel über MOdellbau gesprchen haben - wir haben am Fg einen kleinen Schneiddrucker - den Cameo Silhouette, den wir euch auch gerne ausleihen. Ihr müsstet euch dann nur um Klingen kümmern. Er schneidet allerdings nur bis 0,8mm. Besser noch weniger. Es ist ein bisschen älteres Modell von dem hier: https://www.silhouetteamerica.com/ Wenn ihr Interesse habt, dann gebt bitte Bescheid. Viele Grüße, Nina",
                                    "Response to": "Response to nothing"
                                }
                            ]
                        },
                        {
                            "Discussion_Name": "Besprechungen 2.2 I 9.2",
                            "Discussion_Id": "509943",
                            "Messages": [
                                {
                                    "Message_id": "p936561",
                                    "Author": "Nina Maria Pawlicki",
                                    "DateTime": "2023-02-01T10:02:41+01:00",
                                    "Content": "Liebe Spreewatcher,  hier noch 2 kurze Infos zu den nächsten 2 Terminen!  Do, 2.2 10 Uhr: großer Kreis (Vorbereitung Endpräsentation) danach 10.30 - 13 Uhr Kostruktionssprechstunde mit Eike anschließend und ggfls. parallel Entwurfsbesprechungen Do, 9.2 10 Uhr: Besprechungen in den Entwurfsgruppen. Bitte überlegt euch hierfür schon einmal ein Narrativ für euer Projekt und stellt grob da Material zusammen, das ihr für die Endpräsentation nutzen wollt - mehr dazu morgen.  Am Abend ab 19 Uhr gibt es den letzten Positionen Vortrag für dieses Semester. Wir haben hierzu Marina Tabassum aus Bangladesch eingeladen: https://www.nbl.berlin/events/positionen-marina-tabassum. Eine großartige Gelegenheit: sie wird am Abend voher ihre Ausstellung in der Pinakothek der Moderne in München eröffnen: https://www.architekturmuseum.de/ausstellungen/marina-tabassum-architects/.    Und noch eine Info: leider, leider wird es nun nicht mehr klappen die Präsentation mit den Nutzer*innen noch im Semester zu machen. Euren Zeitplan entspannt das sicher ein bisschen. Wir haben es versucht, allerdings lernen wir immer mehr ein kompliziertes Verantwortungsgeflecht hinter den WRDs kennen (BIM, Berliner Feuerwehr, DLRG). Mehr dazu erzählen wir gerne morgen. Wir werden die Vorstellung für die Nutzer*innnen dann in der Winter School einplanen. Viele Grüße, bis morgen! Nina",
                                    "Response to": "Response to nothing"
                                }
                            ]
                        },
                        {
                            "Discussion_Name": "Besprechungen heute",
                            "Discussion_Id": "508642",
                            "Messages": [
                                {
                                    "Message_id": "p934401",
                                    "Author": "gelöscht",
                                    "DateTime": "2023-01-26T09:47:06+01:00",
                                    "Content": "Liebes Studio, wir wollen heute um 10 Uhr mit schnellen allgemeinen Besprechungen pro Gruppe starten. Nachmittags ab 13-16 Uhr gibt's dann Besprechungen mit Eike mit dem Fokus auf dem Konstruktiven und euren Fassadenschnitten. Hier wollen wir uns mit jeweils 3 (bzw. 2) Gruppen an einem großen Tisch in der Halle zusammensetzen. Überlegt euch gerne vorab schon die Feedbackgruppen.  Bis gleich,  Angelina",
                                    "Response to": "Response to nothing"
                                }
                            ]
                        },
                        {
                            "Discussion_Name": "SoSe 22 I Kreise Schließen Abgaben",
                            "Discussion_Id": "506876",
                            "Messages": [
                                {
                                    "Message_id": "p931655",
                                    "Author": "Nina Maria Pawlicki",
                                    "DateTime": "2023-01-18T11:02:12+01:00",
                                    "Content": "Liebes Studio, habe gerade in meinen Notizen noch die Frage von letzter Woche entdeckt, ob wir alle Abgabe des Kreise Schließen Seminars aus dem vergangenen Semester mit euch teilen könnten. Hier der Link: https://tubcloud.tu-berlin.de/s/eZAHXePwWLrRF92 PW: kreise2022  Viele Grüße, Nina",
                                    "Response to": "Response to nothing"
                                }
                            ]
                        },
                        {
                            "Discussion_Name": "Lehrevaluation",
                            "Discussion_Id": "504112",
                            "Messages": [
                                {
                                    "Message_id": "p927390",
                                    "Author": "Nina Maria Pawlicki",
                                    "DateTime": "2023-01-06T15:10:14+01:00",
                                    "Content": "Liebes Studio, hier ist noch der Link zur Lehrevaluation für dieses Semeser, die bis 20.1.23 geöffnet ist - je mehr teilnehemn umso aussagekräftiger!   https://befragung.tu-berlin.de/evasys/online.php?p=FGTJF Schönes Wochenende euch, Nina",
                                    "Response to": "#p927390"
                                },
                                {
                                    "Message_id": "p931389",
                                    "Author": "Nina Maria Pawlicki",
                                    "DateTime": "2023-01-17T17:21:56+01:00",
                                    "Content": "Und hier noch mal die Erinnerung an die Lehrevaluation!",
                                    "Response to": "#p927390"
                                }
                            ]
                        },
                        {
                            "Discussion_Name": "Semesterendspurt",
                            "Discussion_Id": "506710",
                            "Messages": [
                                {
                                    "Message_id": "p931387",
                                    "Author": "Nina Maria Pawlicki",
                                    "DateTime": "2023-01-17T17:21:01+01:00",
                                    "Content": "Liebes Spreewatcher, ich wollte euch noch einen kurzen Überblick über die nächsten Wochen geben - hier also die nächsten Termine: Do, 19.1 ab 9.30 Uhr: Entwurfsbesprechungen mit Nina und Ammon . Da ich an dem Tag um 14 Uhr zu einer Gastkritik bei CUD eingeladen bin und dadurch sehr durchgetaktet ist der Vorschlag schon um 9.30 mit den Besprechungen zu beginnen. Es gibt dazu dieses Mal sogar einen Poll, in dem ihr euch eintragen könnt: https://dud-poll.inf.tu-dresden.de/L8_IlFq5dA/. ab 14 Uhr wäre mein Vorschlag, dass ihr euch einmal überlegt was am Umgebungsmodell noch für die Endpräsentation fertig gestellt werden soll (Vegetation, Gebäude in der Nachbarschaft, Pavillon Nachbar, Zaun Nachbar?, Turm, etc.) und euch aufteilt. Dazu könntet ihr euch z.B. in einer Gruppe treffen, die aus eine*r Abgesandten pro Entwurfsgruppe zusammen setzt? ab 16 Uhr hätten wir noch diesen Veranstaltungstipp mit Daniel Fuhrhop, Autor von 'Verbietet das Bauen' - super Typ: https://www.ak-berlin.de/nc/baukultur/veranstaltungen/wohnraumreserven-aktivieren-warum-der-wohnungsmangel-bisher-nicht-geloest-werden-kann.html?event=1476. Bitte gebt mir auch bis zum 19.1 eine Rückmeldung, wenn ihr Intereees habt an der Winter School teilzunehmen (am besten mit einer kurzen email) oder fragt mich, wenn ihr dazu noch Fragen habt. Do, 26.1 ab 10 Uhr: Besprechungen mit Eike und Angelina (Schwerpunkt und Detail). Bringt dazu bitte eine erste Skizze und Fragen zu eurem Fassadenschnitt mit! Do, 2.2 ab 10 Uhr: Großer Kreis, danach Besprechungen. Leider wird zu diesem Termin die Kompaktpräsentation mit Gästen der ASB, DLRG, BIM, etc. nicht zustanden kommen. Es sind Winterferien ... wir bemühen uns weiter um einen Termin! Do, 9.2 ab 10 Uhr: Besprechungen Schwerpunkt Präsentation  Bis Donnerstag! Nina",
                                    "Response to": "Response to nothing"
                                }
                            ]
                        },
                        {
                            "Discussion_Name": "Los geht's in 2023",
                            "Discussion_Id": "503546",
                            "Messages": [
                                {
                                    "Message_id": "p926501",
                                    "Author": "Nina Maria Pawlicki",
                                    "DateTime": "2023-01-04T13:35:29+01:00",
                                    "Content": "Liebe Spreewatcher, wir wünschen euch ein super lehrreiches, gesundes und spannendes 2023. Wir hoffen ihr seid gesund und munter und voller Energie für die letzte Semester Etappe. Die Aufgabe 4 findet ihr nun auf ISIS - geht sie gerne schon mal vor morgen durch! Wir treffen uns dann morgen um 10 Uhr zum großen Kreis und haben dann den Tag für Tischbesprechungen. Gern würden wir diese mit den Gruppen + Feedbackgruppen aus der Zwischenpräsentation durchführen. Im Zentrum sollte dabei die Diskussion stehen was ihr aus der Zwischenpräsentation mitgenommen habt und worauf ihr eure Schwerpunkte in der weiteren Entwicklung der Projekte legen wollt. Ich bin gespannt! Bis morgen, Nina",
                                    "Response to": "Response to nothing"
                                }
                            ]
                        },
                        {
                            "Discussion_Name": "Zwischenpraesentation_Logistik",
                            "Discussion_Id": "500903",
                            "Messages": [
                                {
                                    "Message_id": "p922234",
                                    "Author": "Nina Maria Pawlicki",
                                    "DateTime": "2022-12-13T14:36:15+01:00",
                                    "Content": "Liebe Spreewatcher, hier noch mal der Ablauf für die Zwischenpräsentation am Donnerstag: 10.00 - 10.15: Willkommen und Einführung 10.10 - 12.00: Gruppen 1-4 12.00 - 12.15: Pause 12.15 - 14.00: Gruppen 4-8 anschl. Abschlußdiskussion  Die genaue Reihenfolge (präsentierende + Feedbackgruppe) werden wir Donnerstag Morgen festlegen.  Offene Fragen wären noch: gibt es 2-3 Personen, die sich bereit erklären würden eine kurze Einführung aus studentischer Sicht zu geben? (wie/woran haben wir bislang gearbeitet? Mit welchen Fragestellungen habt ihr euch in dieser ersten Phase beschäftigt?). Gebt uns dazu gerne eine kurze Rückmeldung. Falls ihr eine digitale Präsentation plant, dann ladet eure Dateien bitte bis allerspätestens Donnerstag, 15.12 um 8.30 Uhr hier in den Ordner A3_Zwischenpraesentation: https://tubcloud.tu-berlin.de/s/63ribXrgHjzNbLw PW: mueggelpark Wir wünschen euch noch viel Energie und Spaß und freuen uns darauf eure Projekte am Donnerstag zu diskutieren. Viele Grüße, Eike, Angelina und Nina",
                                    "Response to": "#p922234"
                                },
                                {
                                    "Message_id": "p923048",
                                    "Author": "Nina Maria Pawlicki",
                                    "DateTime": "2022-12-15T08:58:09+01:00",
                                    "Content": "Liebes Studio, danke für den Upload eurer Präsentationen! Hier nun basierend darauf die running order. Jeweils in Klammern ist die Feedbackgruppe aufgeführt. Danke an Marinus, Daniel und Ronja schon mal, das sie die Einführung übernehmen. Bis gleich! Re-Plan (The New Old Life Boat Station) 1Fluss1 (Gruppe „nicht auf der Cloud“) Grüne Rettung (Re-Plan) Neue Alte DLRG Station (1Fluss1)  PAUSE  Rettungsgasse (Grüne Rettung) Rückzugnachvorne (Neue Alte DLRG Station) The New Old Life Boat Station (Rettungsgasse) Gruppe „nicht auf der Cloud“ (Rueckzugnachvorne)",
                                    "Response to": "#p922234"
                                }
                            ]
                        },
                        {
                            "Discussion_Name": "9.12 I Besichtigung Rahnsdorf",
                            "Discussion_Id": "498627",
                            "Messages": [
                                {
                                    "Message_id": "p918295",
                                    "Author": "Nina Maria Pawlicki",
                                    "DateTime": "2022-12-05T08:20:11+01:00",
                                    "Content": "Liebes Spreewatcher, wir konnten nun einen Termin für die Besichtigung der WRD Rahnsdorf organisieren! Die Besichtigung findet schon diesen Freitag, 9.12 statt. Wir treffen uns mit dem Leiter der WRD Herrn Persicke pünklich um 14 Uhr an der Bushaltestelle Odernheimer Straße und gehen dann gemeinsam zur Station. Einen guten Start in die Woche euch, Nina",
                                    "Response to": "#p918295"
                                },
                                {
                                    "Message_id": "p920709",
                                    "Author": "Nina Maria Pawlicki",
                                    "DateTime": "2022-12-09T09:59:52+01:00",
                                    "Content": "Liebe Alle,  weil ich ja oben auf den pünktlichen Start verwiesen habe: es gibt einen Bus der 14.08 an der Odernheimer Str ankommt - mit dem könnt ihr auch noch anreisen! Viele Grüße, Nina",
                                    "Response to": "#p918295"
                                }
                            ]
                        },
                        {
                            "Discussion_Name": "Morgen",
                            "Discussion_Id": "499654",
                            "Messages": [
                                {
                                    "Message_id": "p920073",
                                    "Author": "Nina Maria Pawlicki",
                                    "DateTime": "2022-12-07T19:48:43+01:00",
                                    "Content": "Liebes Studio, da morgen ja der letzte Donnerstag vor der Zwischenpräsentation ist wollen wir uns um 13 Uhr in der Halle 2 zu einem großen Kreis treffen. Dort wird es dann um den Ablauf der Zwischenpräsentation gehen und es gibt die Gelegenheit generelle Fragen los zu werden. Danach werden wir dann in die Besprechungen gehen. Gerne sollt/dürft ihr natürlich auch immer bei den Besprechungen der anderen Gruppen mithören und diskutieren. Wir wollen das morgen einmal mit feedback gruppen ein bisschen mehr etablieren. Mehr morgen. Viele Grüße, Nina",
                                    "Response to": "Response to nothing"
                                }
                            ]
                        },
                        {
                            "Discussion_Name": "Grundlagenvorlesungen",
                            "Discussion_Id": "499652",
                            "Messages": [
                                {
                                    "Message_id": "p920066",
                                    "Author": "Nina Maria Pawlicki",
                                    "DateTime": "2022-12-07T19:36:51+01:00",
                                    "Content": "Liebe Spreewatcher, morgen um 10 Uhr gibt es mit 'Lehmbau' ja den Klassiker unter den Grundlagenvorlesungen. Im vergangenen Semester SoSe 22 haben wir hier https://isis.tu-berlin.de/course/view.php?id=29870 die (NBL Grundlagen SoSe 22) Videos und Handouts der Folien gesammelt. Da könnt ihr also gern noch mal rein gucken. Da die Grundlagenvorlesung 'Holzbau II' jedoch noch mal überarbeitet wurde schicke ich euch die Folien dazu in der Anlage. Viele Grüße und bis morgen, Nina",
                                    "Response to": "Response to nothing"
                                }
                            ]
                        },
                        {
                            "Discussion_Name": "letzte Hinweise",
                            "Discussion_Id": "494413",
                            "Messages": [
                                {
                                    "Message_id": "p910982",
                                    "Author": "Nina Maria Pawlicki",
                                    "DateTime": "2022-11-17T17:47:01+01:00",
                                    "Content": "Liebes Studio, so und nun zu guter letzt ncoh 2 Hinweise, die vielleicht interessant für euch sein könnten:  Die Potenziale des Grauwasserrecyclings im Wohnungsbau nutzen Vorträge und Diskussion im Architekturforum am die, 22.11: https://www.nbl.berlin/events/wie-erreichen-wir-die-klimaziele-potenziale-des-grauwasserrecycling-im-wohnungsbau/  Umfrage Diversity? Equality! am ifA noch bis 1.12 geöffnet: https://www.architektur.tu-berlin.de/fileadmin/i41/Aktuelles/221101_IfA_Diversity_and_Equality_Poster_updqated.pdf  Viele Grüße, Nina",
                                    "Response to": "Response to nothing"
                                }
                            ]
                        },
                        {
                            "Discussion_Name": "REMINDER bis morgen: Abgabe A1 + Liste Bundesallee ",
                            "Discussion_Id": "494405",
                            "Messages": [
                                {
                                    "Message_id": "p910972",
                                    "Author": "Nina Maria Pawlicki",
                                    "DateTime": "2022-11-17T17:38:22+01:00",
                                    "Content": "Liebe Alle, im Zusammenhang mit dem Upload eurer Aufgabe A2 (Gruppe Erde habe ich erhalten und schon in die Cloud gelegt. Danke!!) bis morgen 12 Uhr: ladet bitte auch eure Aufgabe A1 hoch und falls ihr hier noch Ideen haben solltet auch noch eure Anmerkungen zum BIM Liste der Bundesallee. Viele Grüße, Nina",
                                    "Response to": "Response to nothing"
                                }
                            ]
                        },
                        {
                            "Discussion_Name": "Studio Cloud_Upload A2",
                            "Discussion_Id": "494398",
                            "Messages": [
                                {
                                    "Message_id": "p910959",
                                    "Author": "Nina Maria Pawlicki",
                                    "DateTime": "2022-11-17T17:26:36+01:00",
                                    "Content": "Liebes Studio, wir haben doch das Gefühl, dass es in diesem Fall einfahcer ist, wenn ihr die Abgabe für die Aufgabe A2_Kontext in der tubcloud ablegt. Wir haben hierzu einen Ordner eingerichtet: https://tubcloud.tu-berlin.de/s/63ribXrgHjzNbLw PW: mueggelpark Bitte ladet bis morgen Mittag eure Abgabe hoch! Viele Grüße, Nina",
                                    "Response to": "Response to nothing"
                                }
                            ]
                        },
                        {
                            "Discussion_Name": "PinUp am Donnerstag, 17.11",
                            "Discussion_Id": "493655",
                            "Messages": [
                                {
                                    "Message_id": "p909663",
                                    "Author": "Nina Maria Pawlicki",
                                    "DateTime": "2022-11-15T13:37:45+01:00",
                                    "Content": "Liebes Studio, hier noch ein kurzes Update zum Pinup am Donnerstag: Wir beginnen um 10 Uhr mit den beiden Standorten Heckeshorn und Breite Horn aus der BA Thesis, dafür würden wir ca. bis 11.30 einplanen. Da es sicherlich Fragen und Erkenntnisse gibt, die alle Standorte betreffen solltet hier auch aktiv mit dabei sein! Im Anschluß wollen wir noch vor der Mittagpause mit der Gruppe Erde an den Standort in Freidrichshagen wandern. Pro Gruppe planen wir mit  maximal 45 Min für eure Vorstellung inkl. anschließender Diskussion und Fragen. Das heißt ihr solltet eure Präsentaiton auf 15-20 Min beschränken. Nach der Mittagspause machen wir dann mit den 3 anderen Gruppen weiter. Spätestens um 16 Uhr sollte das Programm für den Tag dann beendet sein.   Wir werden einen großen Monitor mit USBC oder HDMI Kable zur Verfügung stellen, falls ihr etwas digital präsentieren wollt. Für eine analoge Präsentation stehen natürlich auch Stellwände bereit. Bitte denkt daran, dass eure Arbeiten im Anschluss so aufbereitet werden sollen, dass sie im Anschluss von der gesamten Gruppe als Grundlage genutzt werden können.  Wir freuen uns und sind gespannt, Eike, Angelina und Nina",
                                    "Response to": "Response to nothing"
                                }
                            ]
                        },
                        {
                            "Discussion_Name": "Schadstoffgutachten - keine Weitergabe an Dritte!",
                            "Discussion_Id": "493205",
                            "Messages": [
                                {
                                    "Message_id": "p908931",
                                    "Author": "Nina Maria Pawlicki",
                                    "DateTime": "2022-11-14T10:11:24+01:00",
                                    "Content": "Liebes Studio, bitte beachtet, dass das Schadstoffgutachten nur für den internen Gebrauch im Studio bestimmt ist und nicht an Dritte außerhalb des Studios weiter gegebn werden darf! Viele Grüße, Nina",
                                    "Response to": "Response to nothing"
                                }
                            ]
                        },
                        {
                            "Discussion_Name": "Besprechungen heute ab 14 Uhr",
                            "Discussion_Id": "492415",
                            "Messages": [
                                {
                                    "Message_id": "p907613",
                                    "Author": "Nina Maria Pawlicki",
                                    "DateTime": "2022-11-10T10:39:04+01:00",
                                    "Content": "Liebes Studio, damit ihr nach der PiE Vertiefung noch ein bisschen Verschanufpasue habt wollen wir heute um 14 Uhr mit den Besprechungen der Aufgabe 1 starten. Wir kommen dann ins Studio runter! Viele Grüße und bis später!",
                                    "Response to": "Response to nothing"
                                }
                            ]
                        },
                        {
                            "Discussion_Name": "Nächste Woche",
                            "Discussion_Id": "490839",
                            "Messages": [
                                {
                                    "Message_id": "p905020",
                                    "Author": "Nina Maria Pawlicki",
                                    "DateTime": "2022-11-04T16:41:00+01:00",
                                    "Content": "Liebes Spreewatcher, das war doch ein super intertessanter Einblick den wir heute bekommen haben - danke auch für die hervorragenden Kuchen! Hier nur eine kurze Ankündigugn zu nächster Woche: Am Mittwoch haben wir Umschichten zu einem Talk in die Halle 2 eingeladen - kommt zahlreich: https://www.nbl.berlin/events/nbl-talk-umschichten/ Und am Donnerstag 10.11 entfällt die Grundlagen Vorlesung, dafür kann die PiE Präsentation schon um 10 Uhr stattfinden und wir können dann um 13 Uhr mit Besprechungen starten.  Schönes Wochenende euch nun allerseits, Nina",
                                    "Response to": "Response to nothing"
                                }
                            ]
                        },
                        {
                            "Discussion_Name": "Kaffeebecher morgen bitte mitbringen!",
                            "Discussion_Id": "490503",
                            "Messages": [
                                {
                                    "Message_id": "p904498",
                                    "Author": "Nina Maria Pawlicki",
                                    "DateTime": "2022-11-03T16:22:03+01:00",
                                    "Content": "Liebe Alle, gerade erreichte und die Info, dass es doch gut wäre, wenn wir morgen eigene Kaffeebecher mitbringen. Die DLRG stellt Kaffee bereit ... wir würden noch Servietten einpacken. Wenn ihr Kuchen mitbringen solltet, der wahnsinnig kompliziert zu essen ist, dann bitte noch Besteck mitbringen. Bis morgen, wir freuen uns auf den Ausflug morgen! Nina",
                                    "Response to": "Response to nothing"
                                }
                            ]
                        },
                        {
                            "Discussion_Name": "Aufzeichnung Ringvorlesung Impact vom 28.10",
                            "Discussion_Id": "489946",
                            "Messages": [
                                {
                                    "Message_id": "p903558",
                                    "Author": "Nina Maria Pawlicki",
                                    "DateTime": "2022-11-02T12:09:48+01:00",
                                    "Content": "Liebes Studio, wie versprochen hier also der Link zur Aufzeichnung der Ringvorlesung IMPACT vom vergangenen Freitag: https://tubcloud.tu-berlin.de/s/i3LgeqDbZCMH9Ri  Viele Grüße, Nina",
                                    "Response to": "Response to nothing"
                                }
                            ]
                        }
                    ]
                }
            ]
        ]
    }
]