[
    {
        "Course_Name": "[SoSe 2024] Projekte am Fachgebiet Medizintechnik",
        "Course_id": "38035",
        "Forums": [
            [
                {
                    "Forum_name": "Ankündigungen",
                    "Forum_id": "1776983",
                    "Discussions": [
                        {
                            "Discussion_Name": "Lehrevaluation - Bitte um Teilnahme bis 15.07.",
                            "Discussion_Id": "605717",
                            "Messages": [
                                {
                                    "Message_id": "p1086804",
                                    "Author": "Vivian Waldheim",
                                    "DateTime": "2024-07-05T10:44:13+02:00",
                                    "Content": "Liebe Studierende, Die TU führt gerade wieder ihre Lehrevaluationen durch. Wir bitten Sie, bis zum 15.07.24 an der Umfrage teilzunehmen: https://befragung.tu-berlin.de/evasys/online.php?pswd=K39EE Es kann gern auch Kritik geäußert werden, da wir nur so Verbesserungen angehen können! Natürlich freuen wir uns aber auch über positives Feedback :D Da die Ergebnisse jedoch erst ab 10 Teilnehmenden an uns weitergeleitet werden, nehmen Sie bitte zahlreich teil! Also wenn Sie mal wieder überlegen, wie Sie Wartezeiten am Bus und langweilige Vorlesungen überbrücken wollen, oder nur mal kurz beim Lernen prokrastinieren wollen, tun sie so etwas gutes für die zukünftigen Studierenden!",
                                    "Response to": "Response to nothing"
                                }
                            ]
                        },
                        {
                            "Discussion_Name": "Zwischenpräsentation am 01.07.24",
                            "Discussion_Id": "603331",
                            "Messages": [
                                {
                                    "Message_id": "p1083406",
                                    "Author": "Vivian Waldheim",
                                    "DateTime": "2024-06-25T10:28:45+02:00",
                                    "Content": "Liebe Studierende, Am Montag, den 01.07.2024 um 14:15 Uhr starten die Zwischenpräsentationen zu den Projekten. Der Termin ist dafür gedacht, den aktuellen Stand zu reflektieren und zu diskutieren. Es wird zudem möglich sein, den einzelnen Gruppen auch auf ISIS Feedback zu geben. Hier ist der vorläufige Zeitplan: 14:15 - Ersatzteilmensch 1 14:50 - Ersatzteilmensch 2 15:15 - Gestensteuerung 15:40 - ReformOT 16:15 - Rebile 1 16:45 - Rebile 2",
                                    "Response to": "This is the original post"
                                },
                                {
                                    "Message_id": "p1084881",
                                    "Author": "Vivian Waldheim",
                                    "DateTime": "2024-06-29T11:22:51+02:00",
                                    "Content": "Liebe Studierende, Da gerade nochmal die Nachfrage kam: die Präsentationen finden im Raum 215 am SG9 statt. Dort, wo auch die Einführungsveranstaltung stattfand. Sofern Sie nicht dringende anderweitige Termine haben, ist es vorgesehen, dass man für die gesamte Präsentationszeit anwesend ist, um mit den anderen Gruppen auch in Austausch zu kommen.",
                                    "Response to": "p1083406"
                                }
                            ]
                        },
                        {
                            "Discussion_Name": "Werkstatt vom 14.06. - 28.06.2024 unbesetzt",
                            "Discussion_Id": "596356",
                            "Messages": [
                                {
                                    "Message_id": "p1073100",
                                    "Author": "Dennis Lennart Tettke",
                                    "DateTime": "2024-05-23T15:52:22+02:00",
                                    "Content": "Liebe Studierende, unsere Werkstatt ist vom 14.06. - 28.06.2024 unbesetzt. Bitte beachten Sie dies bei Ihren Projekten und der zugehörigen Zeitplanung. Weiterhin viel Spaß und Erfolg bei Ihren Projekten!",
                                    "Response to": "Response to nothing"
                                }
                            ]
                        },
                        {
                            "Discussion_Name": "Arbeitsplatz für Aufbauten und Versuche",
                            "Discussion_Id": "595985",
                            "Messages": [
                                {
                                    "Message_id": "p1072569",
                                    "Author": "Dennis Lennart Tettke",
                                    "DateTime": "2024-05-22T13:33:02+02:00",
                                    "Content": "Liebe Studierende, wenn Sie Versuchsaufbauten ohne Medien (Chemie, Wasser, Druckluft etc.) für Ihr Projekt aufbauen möchten, können Sie dafür den Übungsraum II (Raum 119) nutzen. Dieser verfügt über 6 Arbeitsplätze, die unter anderem mit Labornetzgeräten und Oszilloskopen ausgestattet sind. Für Versuchsaufbauten mit Medien (Chemikalien, Wasser, Druckluft, etc.) fragen Sie bitte Ihren Betreuer nach einem geeigneten Arbeitsplatz. Bitte beachten Sie folgende Schritte, um einen Arbeitsplatz nutzen zu können: Platzbedarf anmelden/prüfen: Wenn Sie einen Arbeitsplatz benötigen, informieren Sie bitte Ihren Betreuer, damit genügend freie Plätze zur Verfügung stehen. Zugang zum Raum: Ihr Betreuer oder ein anderer autorisierter Mitarbeiter wird Ihnen den Zugang zum Raum gewähren. Wenn nichts anderes vereinbart wurde, vereinbaren Sie bitte einen Termin mit Ihrem Betreuer. Arbeitsplatzkennzeichnung ausfüllen: Bevor Sie mit Ihrer Arbeit beginnen, füllen Sie bitte die Arbeitsplatzkennzeichnung aus. Geben Sie den Namen Ihres Betreuers, Ihre eigenen Namen (alle Studierenden), den Projektnamen, den voraussichtlichen Zeitraum der Nutzung und alle verwendeten Geräte an. Die Kennzeichnung können Sie bei mehrtägiger Nutzung und Absprache auf dem Platzliegen lassen. Eurobox beschriften: Nehmen Sie eine Eurobox und beschriften Sie diese deutlich mit Ihrem Namen und dem Datum. Diese Box dient zur Aufbewahrung von Teilen, Werkzeugen und anderen Materialien, die Sie während Ihrer Arbeit verwenden. Die Aufkleber zur Beschriftung finden Sie bei den Blättern zur Arbeitsplatzkennzeichnung. Geräteeinweisung: Wenn Sie Geräte oder Instrumente benutzen müssen, stellen Sie sicher, dass Sie eine Einweisung von einem qualifizierten Mitarbeiter erhalten, bevor Sie diese benutzen. Sicherheit geht vor! Arbeitsplatz aufräumen: Wenn Sie Ihre Arbeit an der Versuchsanordnung beendet haben, räumen Sie bitte Ihren Arbeitsplatz auf. Dazu gehört das Zurückstellen von Geräten, das ordentliche Verstauen von Materialien und das Reinigen des Arbeitsbereichs. Aufbewahrung: Alle Teile, Aufbauten und persönlichen Materialien müssen in der beschrifteten Eurobox aufbewahrt werden. Lassen Sie keine persönlichen Gegenstände im Labor. Sicherheit und Notfälle: Sie müssen vor dem Arbeiten eine Sicherheitsanweisung erhalten haben. Verhalten Sie sich im Falle eines Notfalls ruhig und melden Sie den Notfall bei einem Mitarbeiter oder wählen Sie den TU- Notruf (030 314 2 3333). Folgen Sie den Anweisungen des Sicherheitspersonals und der Mitarbeitenden des Fachgebiets. Beachten Sie die Notausgänge und Evakuierungspläne. Die Aufbewahrungsboxen finden Sie im 119:  Sollten Geräte defekt sein oder während ihrer Arbeit kaputtgehen, melden Sie dies bitte Ihren Betreuer! Wir danken Ihnen für Ihre Mitarbeit und Ihr Verständnis. Die Einhaltung dieser Arbeitsanweisung trägt dazu bei, die Sicherheit und Ordnung im Übungsraum aufrechtzuerhalten und eine reibungslose Zusammenarbeit zu gewährleisten. Bei Fragen oder Problemen wenden Sie sich bitte an Ihren Betreuer oder einen Mitarbeiter des E-Labors (Raum 120b). Viel Erfolg bei Ihren Experimenten und Aufbauten!",
                                    "Response to": "Response to nothing"
                                }
                            ]
                        },
                        {
                            "Discussion_Name": "Abgabe von Fertigungsdateien",
                            "Discussion_Id": "594836",
                            "Messages": [
                                {
                                    "Message_id": "p1070770",
                                    "Author": "Vivian Waldheim",
                                    "DateTime": "2024-05-16T10:05:58+02:00",
                                    "Content": "Liebe Studierende, In einigen Projekte wird es wahrscheinlich nötig sein, Teile intern in unserer Werkstatt oder additiv fertigen zu lassen. Um diese zentral verwalten zu können, haben wir in diesem Kurs einen Abgabeordner angelegt. Bitte nutzen Sie diesen für eventuelle Fertigungszeichnungen, oder CAD-Dateien die CNC-gefräst oder gedruckt werden sollen. Da für die Fertigung Zeit eingeplant werden sollte und es nicht am Ende zu einer Überlastung kommen soll, ist die späteste Abgabe der letzten Dateien auf den 18.08.2024 festgelegt. Sie können jedoch jederzeit dort Dinge ablegen und sie werden dann gleich zeitnah bearbeitet.",
                                    "Response to": "Response to nothing"
                                }
                            ]
                        },
                        {
                            "Discussion_Name": "Abgabe der Exposés",
                            "Discussion_Id": "593991",
                            "Messages": [
                                {
                                    "Message_id": "p1069445",
                                    "Author": "Vivian Waldheim",
                                    "DateTime": "2024-05-13T12:06:03+02:00",
                                    "Content": "Liebe Studierende, Ab sofort können Sie Ihre Exposés gruppenweise hier abgeben. Die Deadline ist Montag, der 20.05.24 um 23:59 Uhr. Verspätete Abgaben können leider nicht berücksichtigt werden. Wir wünschen Ihnen viel Spaß dabei, in Ihre Themen einzutauchen und das Projekt zu planen! ;)",
                                    "Response to": "Response to nothing"
                                }
                            ]
                        },
                        {
                            "Discussion_Name": "Projektthemen stehen fest",
                            "Discussion_Id": "590638",
                            "Messages": [
                                {
                                    "Message_id": "p1064190",
                                    "Author": "Vivian Waldheim",
                                    "DateTime": "2024-04-29T09:58:24+02:00",
                                    "Content": "Liebe Studierende, Die Zuordnung zu den Projektthemen wurde getroffen! Sie ist in der Umfrage zur Themenauswahl und anhand eurer angepassten Gruppennamen zu erkennen. Das Projekt für ReBiLe und für den Ersatzteilmenschen haben wir jeweils doppelt vergeben. Das bedeutet, hier sind eventuell auch Absprachen unter den Gruppen nötig, vor allem am Anfang zur Abgrenzung der Aufgabenstellungen. Bitte denkt daran rechtzeitig Kontakt zu euren Betreuungspersonen aufzunehmen, um ein erstes Treffen zu vereinbaren. Dieses soll vor dem 10.05. stattfinden, damit ihr dann mit der inhaltlichen Bearbeitung loslegen könnt. (Der Ansprechpartner für die Gestensteuerung wurde in den Dateien aktualisiert) Wir wünschen euch viel Spaß beim Ausarbeiten der Projekte und freuen uns schon auf die Ergebnisse!",
                                    "Response to": "Response to nothing"
                                }
                            ]
                        }
                    ]
                }
            ],
            null,
            [
                {
                    "Forum_name": "Gruppenfindung",
                    "Forum_id": "1777003",
                    "Discussions": [
                        {
                            "Discussion_Name": "ReBiLe",
                            "Discussion_Id": "587273",
                            "Messages": [
                                {
                                    "Message_id": "p1058925",
                                    "Author": "Kira Trettin",
                                    "DateTime": "2024-04-18T12:30:29+02:00",
                                    "Content": "Hallo! Ich bin derzeit leider krank, aber würde sehr gern das Projekt dieses Semester machen und habe großes Interesse an dem Projekt ReBiLe. Da ich am Montag leider nicht vor Ort sein werden kann, wollte ich fragen, ob es vielleicht noch weitere Studis gibt, die Interesse an dem Projekt haben? Dann könnten wir uns bereits im Voraus zur Gruppe zusammen finden.  Viele Grüße Kira",
                                    "Response to": "This is the original post"
                                },
                                {
                                    "Message_id": "p1059239",
                                    "Author": "Hanna Sol Wittbecker",
                                    "DateTime": "2024-04-18T19:10:17+02:00",
                                    "Content": "Hey Kira, ich hab auch Lust auf ReBiLe, sollen wir einfach schonmal Gruppe C beitreten? Schick mir gern deine Nummer hier bei Isis, dann können wir uns auf Whatsapp oä austauschen :)",
                                    "Response to": "p1058925"
                                }
                            ]
                        }
                    ]
                }
            ]
        ]
    }
]