[
    {
        "Course_Name": "[SoSe 2024] Fahrradwege-Mapping (praktisch)",
        "Course_id": "38917",
        "Forums": [
            [
                {
                    "Forum_name": "Ankündigungen",
                    "Forum_id": "1813267",
                    "Discussions": [
                        {
                            "Discussion_Name": "12. Sitzung",
                            "Discussion_Id": "606073",
                            "Messages": [
                                {
                                    "Message_id": "p1087322",
                                    "Author": "Maria Antonia Gößmann",
                                    "DateTime": "2024-07-08T09:48:27+02:00",
                                    "Content": "Hallo ihr Lieben, unter den Punkt der 12. Sitzung haben wir ein Pad erstellt, wo ihr gerne eintragen könnt, wie ihr euch wünschen würdet, dass die Sitzung gestaltet wird. Die Ideen, die in Grün hineingeschrieben worden sind, sind nur Vorschläge. Die könnt ihr sehr gerne ändern. so wie es euch passt. Die letzte Stunden würden wir gerne dafür einplanen, um die Abschlusspräsentation kurz zu üben. Ihr könntet euch direkt einteilen und kurz üben, wie ihr das Projekt vorstellen würdet. Die anderen könnten euch dann kurz Feedback geben, damit es dann auch am Freitag reibungslos funktioniert. Vielen Dank für euer Durchhaltevermögen, wir schaffen das :) Wenn ihr sonst noch Unterstützung braucht, schreibt uns bitte, wir stehen euch gerne zur Verfügung.  Liebe Grüße Maria und Sam",
                                    "Response to": "Response to nothing"
                                }
                            ]
                        },
                        {
                            "Discussion_Name": "abschlusspräsi hilfreiche docs",
                            "Discussion_Id": "604713",
                            "Messages": [
                                {
                                    "Message_id": "p1085393",
                                    "Author": "Samuel Charles Smock",
                                    "DateTime": "2024-07-01T15:01:25+02:00",
                                    "Content": "Hej zussamen, Ich habe gerade ein neue Ordner, \"Abschluspräsi hilfreiche docs\" hochgeladen mit inhaltliche und format infos sowie ein Beispiel. Wir werden ein bisschen darüber sprechen am kommenden Mittwoch.  bis dann,  Sam",
                                    "Response to": "Response to nothing"
                                }
                            ]
                        },
                        {
                            "Discussion_Name": "Vorbereitungen zur 9. Sitzung ",
                            "Discussion_Id": "601489",
                            "Messages": [
                                {
                                    "Message_id": "p1080737",
                                    "Author": "Stephan Damian Most",
                                    "DateTime": "2024-06-17T13:18:16+02:00",
                                    "Content": "Liebe Teilnehmer*innen, diese Woche wird das Input-Team einen Crashkurs in Python geben. Dazu ist es notwendig, dass ihr ein Endgerät mit einer funktionierenden Python Installation habt. Falls dies noch nicht der Fall sein sollte, empfehlen wir, dass ihr bereits vor dem Seminar den Anaconda Navigator installiert. Den Download-Link findet ihr hier: https://www.anaconda.com/products/navigator  Wir werden das Jupyter Lab als Python Umgebung verwenden, welches bereits bei Anaconda mitinstalliert wird.  Wir haben einen TUB-Cloud Ordner erstellt, in dem wir wichtige Dateien für diese Woche gesammelt haben. Unter anderem findet ihr dort das Jupyter-Notebook für diese Woche und ein Python Skript, in dem es auch Erklärungen zur Installation von Python gibt, falls ihr damit Probleme haben solltet. Hier ist der Link zu dem Cloud Ordner: https://tubcloud.tu-berlin.de/s/RnBHxBJo3Xrqty4 Viele Grüße und bis Mittwoch, Stephan und Leonard",
                                    "Response to": "This is the original post"
                                },
                                {
                                    "Message_id": "p1080747",
                                    "Author": "Stephan Damian Most",
                                    "DateTime": "2024-06-17T13:41:12+02:00",
                                    "Content": "Hier ist noch ein nützlicher Link dazu, wie man Jupyter Lab als Desktop Application einrichtet: https://stackoverflow.com/questions/51036132/running-jupyterlab-as-a-desktop-application-in-windows-10",
                                    "Response to": "p1080737"
                                }
                            ]
                        },
                        {
                            "Discussion_Name": "Präsentation 8. Sitzung",
                            "Discussion_Id": "600467",
                            "Messages": [
                                {
                                    "Message_id": "p1079243",
                                    "Author": "Zhiting An",
                                    "DateTime": "2024-06-12T00:15:01+02:00",
                                    "Content": "https://1drv.ms/p/s!AgGoMvd3JpHmi1E2dgEQYOdPm9bP?e=nSjPfw",
                                    "Response to": "Response to nothing"
                                }
                            ]
                        },
                        {
                            "Discussion_Name": "8. Sitzung",
                            "Discussion_Id": "600122",
                            "Messages": [
                                {
                                    "Message_id": "p1078734",
                                    "Author": "Samuel Charles Smock",
                                    "DateTime": "2024-06-10T18:20:46+02:00",
                                    "Content": "Hallo zusammen, ich wollte noch einmal ankündigen, dass es schön wäre, einen Laptop zum nächsten Treffen mitzubringen, da das Input-Team eine Menge praktischer Aktivitäten geplant hat. Wir werden diese Woche auch Live-Protokolle haben, sie sind bereits unter der 8. Sitzung zu finden. VG  Sam",
                                    "Response to": "Response to nothing"
                                }
                            ]
                        },
                        {
                            "Discussion_Name": "Datenquellen Präsi Mit nutzliche Links fur Aktivitäten",
                            "Discussion_Id": "599174",
                            "Messages": [
                                {
                                    "Message_id": "p1077342",
                                    "Author": "Samuel Charles Smock",
                                    "DateTime": "2024-06-05T15:05:27+02:00",
                                    "Content": "https://docs.google.com/presentation/d/1iqj6OOsPYwUk9-fzNdZtcshPNYWaMBfugN1PSDjk6uE/edit#slide=id.g2e215970000_0_0",
                                    "Response to": "Response to nothing"
                                }
                            ]
                        },
                        {
                            "Discussion_Name": "Bringen morgen nach Möglichkeit Computer mit",
                            "Discussion_Id": "598975",
                            "Messages": [
                                {
                                    "Message_id": "p1077063",
                                    "Author": "Samuel Charles Smock",
                                    "DateTime": "2024-06-04T19:26:03+02:00",
                                    "Content": "Hallo zusammen!  Weiterleite ich ein nachricht vom Input team für morgen: ------------------------------------------------------ Liebe Kommilitoninnen und Kommilitonen,  Wir wollen die Input Session morgen gern etwas interaktiver gestalten und gemeinsam ein wenig mit den Daten arbeiten. Bitte bringt wenn möglich einen Laptop mit. Wir probieren für alle Bedürftigen Steckdosen/Verteiler zu organisieren.  Viele Grüße Flo und Johannes",
                                    "Response to": "Response to nothing"
                                }
                            ]
                        },
                        {
                            "Discussion_Name": "Semester plan",
                            "Discussion_Id": "597874",
                            "Messages": [
                                {
                                    "Message_id": "p1075450",
                                    "Author": "Samuel Charles Smock",
                                    "DateTime": "2024-05-30T12:16:10+02:00",
                                    "Content": "Hallo Zusammen, da wir ein paar Veränderungen zeimlich schnell am ende der letzte Sitzung gemacht haben, wollte ich nur euch bitten dass ihr kurz dass semester plan überprufen, und sicher stellen das eure Termine für moderation und input klappt, und dass ihr alles eins input und ein mod tag habt. Das ist besonderes wichtig wenn du nicht gestern da warst. Bei Problemen/fragen lass uns einfach wissen! Bis nächstes Woche!  Sam",
                                    "Response to": "Response to nothing"
                                }
                            ]
                        },
                        {
                            "Discussion_Name": "5. Sitzung am 22.05.24",
                            "Discussion_Id": "595572",
                            "Messages": [
                                {
                                    "Message_id": "p1071975",
                                    "Author": "Maria Antonia Gößmann",
                                    "DateTime": "2024-05-21T10:24:00+02:00",
                                    "Content": "Hallo ihr Lieben, wir wolltene euch nochmal darauf hinweisen, dass wir morgen über Vorstellung über eure Ideen reden wollen, Jedes Projekt hat dafür jeweils 30 min. Zeit (20 min Vorstellung + 10 min Bewertung in der Matrix vorstellen). Danach wollen wir noch überlegen und festlegen, wie wir die weiteren Sitzungen gestalten können. Falls ihr noch Materialen aus dem Büro braucht, gibt uns bitte bis morgen früh Bescheid, dass wir diese euch mitbringen können (auch bei Ausdrucken).  Liebe Grüße und bis morgen!  Sam & Maria",
                                    "Response to": "Response to nothing"
                                }
                            ]
                        },
                        {
                            "Discussion_Name": "Forum Berechtigungen",
                            "Discussion_Id": "593096",
                            "Messages": [
                                {
                                    "Message_id": "p1067983",
                                    "Author": "Samuel Charles Smock",
                                    "DateTime": "2024-05-07T19:13:33+02:00",
                                    "Content": "Hallo zusammen, ich habe *hoffentlich* die Einstellungen so geändert, dass ihr alle neue Ankündigungen im Forum machen könnt. Also, wenn ihr das nächste Mal etwas mitteilen wollt, versucht bitte, ein neues Thema unter Ankündigungen hinzuzufügen. Wenn ihr irgendwelche Probleme habt, lasst es mich bitte wissen! Sam",
                                    "Response to": "Response to nothing"
                                }
                            ]
                        },
                        {
                            "Discussion_Name": "3. Sitzung Mittwoch 8. Mai",
                            "Discussion_Id": "592733",
                            "Messages": [
                                {
                                    "Message_id": "p1067474",
                                    "Author": "Samuel Charles Smock",
                                    "DateTime": "2024-05-06T20:37:30+02:00",
                                    "Content": "Hallo zusammen, nachstehend eine weitergeleitete Ankündigung des Moderationsteams mit einigen Informationen für die kommende Sitzung:  Hallo zusammen, für die kommende Sitzung haben wir uns vorgenommen, ein Ziel für dieses Semester festzulegen. Daher wäre es toll, wenn Ihr schon einmal in Euch geht und euch Gedanken darüber macht, was wir erreichen möchten. Je besser die Ideen sind, desto mehr Spaß werden wir haben.  Wir freuen uns auf Eure Vorschläge! Liebe Grüße Yannick und Sarah",
                                    "Response to": "Response to nothing"
                                }
                            ]
                        },
                        {
                            "Discussion_Name": "Themenfindung",
                            "Discussion_Id": "591028",
                            "Messages": [
                                {
                                    "Message_id": "p1064793",
                                    "Author": "Maria Antonia Gößmann",
                                    "DateTime": "2024-04-29T23:11:33+02:00",
                                    "Content": "Hallo ihr Lieben, vielen Dank, dass ihr schon fleißig das Pad mit Links bestückt habt. Wir hoffen, dass ihr euch noch darüber hinaus Ideen für den möglichen Output machen konntet. Denkt daran, dass Energieseminar kann nur so cool werden, was ihr daraus macht! In der 3. Sitzung \"Themenfindung\" habe ich es endlich geschafft die Outputs der letzten Semester des Energieseminars zusammen zu stellen. Außerdem wollten wir nochmal fragen, wie ihr auf das Energieseminar aufmerksam wurdet, dazu haben wir eine kleine anynyme Umfrage gestartet. Es wäre voll cool, wenn ihr daran teilnehmen würdet, damit wir unsere \"Werbung\" fürs Energieseminar verbessern könnten. Wir freuen uns schon sehr darauf eure Ideen zu hören, aber genießt das schöne Wetter und den politischen Kampftag.  Liebe Grüße Sam und Maria",
                                    "Response to": "Response to nothing"
                                }
                            ]
                        },
                        {
                            "Discussion_Name": "Anti-Rassismus-Input",
                            "Discussion_Id": "589141",
                            "Messages": [
                                {
                                    "Message_id": "p1061915",
                                    "Author": "Maria Antonia Gößmann",
                                    "DateTime": "2024-04-23T22:44:23+02:00",
                                    "Content": "Hallo ihr Lieben, morgen treffen wir uns wieder um 14:15 im EN-193, diesmal geht es um den Anti-Rassimus-Input. Alle, die sich von Rassismus betroffen fühlen, müssen morgen nicht kommen, sind aber trotzdem herzlich eingeladen. Außerdem wollen wir noch ein paar organisatorische Sachen klären.  Wir freuen uns auf euch! Sam & Maria",
                                    "Response to": "Response to nothing"
                                }
                            ]
                        },
                        {
                            "Discussion_Name": "Methodentag",
                            "Discussion_Id": "587545",
                            "Messages": [
                                {
                                    "Message_id": "p1059356",
                                    "Author": "Maria Antonia Gößmann",
                                    "DateTime": "2024-04-19T09:33:52+02:00",
                                    "Content": "Hallo ihr Lieben, wir wollen euch nochmal daran erinnern, dass heute der Methodentag ist. Hier seht ihr nochmal die Aufteilung der Räume und den Ablauf für heute: 14:00 - 14:40 Uhr        Sessions in den Stationen            Station 1 Entscheidungsfindung                               H 3003A  Sam & Yuma          Station 2 Moderation                                               H 3008       Arved          Station 3 Wissensvermittlung                                   H 3013       Linus          Station 4 Vorurteilsbewusstes Denken                      H 7112Maria&Christian   14:40 – 15:00 Uhr: RAUMWECHSEL+ Stationsvorbereitung + Pause   15:00 - 17:45 Uhr:       In den Projektgruppen, Wiedergabe der Stationen Es gibt 40 Minuten Vorstellungszeit pro Gruppe inkl. 5 min Fragen/Feedback und Wechsel zur nächsten Station, das heißt Gruppe hat max. 30 Min zum Vorstellen!   Yuma:  Urbanes Umdenken                                               H 6124 Sam:    Fahrradwege-Mapping                                           H 3003A Arved: Food System Change                                              H 3008 Maria:  Climate Justice                                                      H 3013 Linus:  Kipppunkte                                                           H 7112  Es wäre auch gut, wenn ihr schon um 13:50 Uhr kommen könntet, damit wir um 14 Uhr pünktlich anfangen könntet.  Bis später Maria & Sam",
                                    "Response to": "Response to nothing"
                                }
                            ]
                        }
                    ]
                }
            ],
            [
                {
                    "Forum_name": "Austauschmöglichkeiten",
                    "Forum_id": "1826484",
                    "Discussions": [
                        {
                            "Discussion_Name": "cocalc",
                            "Discussion_Id": "599177",
                            "Messages": [
                                {
                                    "Message_id": "p1077346",
                                    "Author": "Johannes Theo Uwe Stahn",
                                    "DateTime": "2024-06-05T15:13:27+02:00",
                                    "Content": "https://cocalc.com/app?project-invite=13HzAJSVw82uNTFp",
                                    "Response to": "This is the original post"
                                },
                                {
                                    "Message_id": "p1079500",
                                    "Author": "Johannes Theo Uwe Stahn",
                                    "DateTime": "2024-06-12T16:04:31+02:00",
                                    "Content": "Berlin + Fahrrad",
                                    "Response to": "p1077346"
                                }
                            ]
                        },
                        {
                            "Discussion_Name": "Präsentation",
                            "Discussion_Id": "593294",
                            "Messages": [
                                {
                                    "Message_id": "p1068305",
                                    "Author": "Lino Leonard Schröder",
                                    "DateTime": "2024-05-08T14:40:45+02:00",
                                    "Content": "                    2024-05-08 FahrradwegeMapping Input.pdf      Wird nach dem Input noch ergänzt",
                                    "Response to": "This is the original post"
                                },
                                {
                                    "Message_id": "p1068440",
                                    "Author": "Lino Leonard Schröder",
                                    "DateTime": "2024-05-08T17:53:47+02:00",
                                    "Content": "Das ist die aktualisierte Version mit den Ergebnissen  2024-05-08 Fahrradwege-Mapping Input.pdf     ",
                                    "Response to": "p1068305"
                                }
                            ]
                        },
                        {
                            "Discussion_Name": "Projektideen",
                            "Discussion_Id": "592866",
                            "Messages": [
                                {
                                    "Message_id": "p1067667",
                                    "Author": "Stephan Damian Most",
                                    "DateTime": "2024-05-07T11:04:29+02:00",
                                    "Content": "Hallo,  da ich im Ankündigungsforum nicht auf den Beitrag antworten konnte, mache ich kurz hier einen neuen Post. Ich habe unter \"Literatursammlung und nützliche Links\" zwei Projektideen gepitcht.   LG Stephan",
                                    "Response to": "Response to nothing"
                                }
                            ]
                        }
                    ]
                }
            ]
        ]
    }
]