[
    {
        "Course_Name": "[SoSe 2024] Projektmanagement (LMT) 2024",
        "Course_id": "38680",
        "Forums": [
            [
                {
                    "Forum_name": "Ankündigungen",
                    "Forum_id": "1800618",
                    "Discussions": [
                        {
                            "Discussion_Name": "Lehrevaluation noch die Woche offen. Link unten.",
                            "Discussion_Id": "605414",
                            "Messages": [
                                {
                                    "Message_id": "p1086379",
                                    "Author": "Eckhard Flöter",
                                    "DateTime": "2024-07-04T07:42:57+02:00",
                                    "Content": "https://befragung.tu-berlin.de/evasys/online.php?pswd=7V835",
                                    "Response to": "Response to nothing"
                                }
                            ]
                        },
                        {
                            "Discussion_Name": "Lehrevaluation PJM - bitte teilnehmen",
                            "Discussion_Id": "603186",
                            "Messages": [
                                {
                                    "Message_id": "p1083194",
                                    "Author": "Eckhard Flöter",
                                    "DateTime": "2024-06-24T17:39:33+02:00",
                                    "Content": "Sehr geehrte Stud*,  obligatorisch werden wir jedes Semester zur Lehrevaluation aufgefordert. Ich möchte Sie bitten den recht kurzen Fragenkatalog, nur anklicken auszufüllen. Für die Universität ist dies wichtig. Ich persönlich nehme auch Kommentare, die im Textfeld am Ende des Dokuments möglich sind ernst. Anonymität ist gesichert.  MfG Eckhard Flöter Sie können entweder über diesen Link oder den QR code auf den Fragebogen zugreifen.  https://befragung.tu-berlin.de/evasys/online.php?pswd=7V835",
                                    "Response to": "Response to nothing"
                                }
                            ]
                        },
                        {
                            "Discussion_Name": "Informationen zum weiteren Semesterverlauf",
                            "Discussion_Id": "600562",
                            "Messages": [
                                {
                                    "Message_id": "p1079367",
                                    "Author": "Henriette Brykczynski",
                                    "DateTime": "2024-06-12T11:55:14+02:00",
                                    "Content": "Hallo zusammen,   Nachdem wir die Zusage und Termine von unserer externen Sprecherin (Myrofora Kyrimlidou, Nestlé) bekommen haben, folgen nun Informationen zum weiteren Semesterverlauf:  - Am 25.6. und am 2.7. hat Miro jeweils ca. 90 Minuten für ihre Inhalte eingeplant.  - Am 25.6. folgt danach noch ein Vorlesungsteil - Am 2.7. werden dann im Anschluss an den Teil mit Miro wie geplant die Projektpitches stattfinden. Durch die Zusage von Miro für diesen Termin kann es allerdings sein, dass wir etwas länger als bis 17 Uhr brauchen, um auch eine angemessene Diskussion der Pitches zu ermöglichen. Hier empfiehlt es sich daher, nicht unbedingt einen Folgetermin auf 17 Uhr zu legen.  - Am 9.7. gibt es dann noch einmal neuen Input zu agilem Projektmanagement.  - Am 16.7. ist die Recap-Veranstaltung.   Liebe Grüße Henriette",
                                    "Response to": "Response to nothing"
                                }
                            ]
                        },
                        {
                            "Discussion_Name": "Semesterprojekt: Gruppeneinteilung",
                            "Discussion_Id": "598573",
                            "Messages": [
                                {
                                    "Message_id": "p1076498",
                                    "Author": "Henriette Brykczynski",
                                    "DateTime": "2024-06-03T14:42:27+02:00",
                                    "Content": "Hallo,   In der vergangenen Woche hat Herr Flöter euch die semesterbegleitende Aufgabe vorgestellt und ihr habt mit der Gruppenbildung begonnen. Diese möchten wir morgen gerne abschließen. So ist sichergestellt, dass ab morgen jede:r in einem Projekt arbeitet und in der kommenden Woche eine Zwischenpräsentation halten kann.  Zur erleichterten Vermittlung habe ich im Isis-Kurs unter \"Semesteraufgabe: Projektarbeit\" eine Abstimmung eingerichtet, wo sich  1. Personen, die bisher ohne Gruppe sind und eine Gruppe suchen  und  2. Gruppen, die noch einen Platz in der Gruppe freihaben eintragen können. Die Namen könnt ihr nach ausfüllen der Umfrage sehen und so auch Kontakt zueinander aufnehmen.  Morgen werden dann Thema und Gruppe finalisiert. Daher sollten alle, die morgen nicht anwesend sein können entweder zu uns (über mich) Kontakt aufnehmen oder sich mit den Gruppenpartner:innen absprechen.   Bis morgen!  LG Henriette",
                                    "Response to": "Response to nothing"
                                }
                            ]
                        },
                        {
                            "Discussion_Name": "Information zur Durchführung in den nächsten Wochen, nächster Termin im ER 164 am 14.5.",
                            "Discussion_Id": "589179",
                            "Messages": [
                                {
                                    "Message_id": "p1061967",
                                    "Author": "Eckhard Flöter",
                                    "DateTime": "2024-04-24T08:25:45+02:00",
                                    "Content": "Sehr geehrte Stud*,  wie gestern erklärt, sind sowohl Henriette als auch ich in den nächsten 2 Woche Dienstags nicht Berlin, so dass die Veranstaltung nicht im Hörsaal stattfinden wird.  Damit Sie sich an den Dienstagnachmittagen dennoch nicht langweilen :-) haben wir Ihnen zum einen aufgetragen sich ein paar Videos anzuschauen. Zum anderen Gedanken zu den Ansätzen einer Strategie zu machen. Letzteres verlang auch etwas Text von Ihnen den wir gern am Samstag den 11.5 per Mail erhalten. Details finden Sie auf den hochgeladenen Folien. mit bestem Gruß Eckhard Flöter",
                                    "Response to": "Response to nothing"
                                }
                            ]
                        },
                        {
                            "Discussion_Name": "Erster VL-Termin ist 23.4. !!!",
                            "Discussion_Id": "586076",
                            "Messages": [
                                {
                                    "Message_id": "p1057209",
                                    "Author": "Eckhard Flöter",
                                    "DateTime": "2024-04-15T16:25:51+02:00",
                                    "Content": "Sehr geehrte Stud*, um sicher zu stellen, dass Sie morgen nicht grundlos zum Hauptcampus reisen, hier nochmals der HINWEIS MORGEN NOCH KEIN VEERANSTALTUNG PJM.  Wir fangen aufgrund einer anderen Verpflichtung erst nächste Woche an ! mfG Eckhard Flöter",
                                    "Response to": "Response to nothing"
                                }
                            ]
                        }
                    ]
                }
            ],
            null
        ]
    }
]