[
    {
        "Course_Name": "[SoSe 2024] Projektintegrierter Entwurf Tragwerk im SoSe 2024 in Kooperation mit dem FG van Rijs",
        "Course_id": "38407",
        "Forums": [
            [
                {
                    "Forum_name": "Ankündigungen",
                    "Forum_id": "1790281",
                    "Discussions": [
                        {
                            "Discussion_Name": "Poster / Mappen / Modelle",
                            "Discussion_Id": "607504",
                            "Messages": [
                                {
                                    "Message_id": "p1089367",
                                    "Author": "Fabian Schneider",
                                    "DateTime": "2024-07-12T14:37:40+02:00",
                                    "Content": "Liebe Studierende, wie angekündigt, findet ihr im Kurs in der Rubrik \"Aufgabenstellung bis Endpräsentation\" ein Template für das Poster sowie eine pdf-Datei als Beispiel für das Layout. Bitte ladet bis Dienstag das Poster als Rohdatei hoch, da unsere Tutoren ggf. noch kleinere Anpassungen vornehmen. Es ist nicht nötig die Poster zu plotten, das übernehmen wir für euch. Bitte denkt auch daran, die Mappen fristgerecht hochzuladen. Beachtet, dass die Dateigröße systembedingt begrenzt ist. Verwendet für den Dateinamen folgende Vorgabe: PiET_SoSe2024_VanR_Nachname1_Nachname2_Nachname3_Nachname4.pdf Und bislang haben nicht alle Gruppen ihre Modelle abgegeben. Bitte holt dies bis spätestens Dienstag nach, dann bin ich auch im Büro (A303). Beste Grüße und ein schönes Wochenende Fabian",
                                    "Response to": "Response to nothing"
                                }
                            ]
                        },
                        {
                            "Discussion_Name": "Verschiebung Abgabetermin auf 16.07.2024",
                            "Discussion_Id": "605441",
                            "Messages": [
                                {
                                    "Message_id": "p1086414",
                                    "Author": "Fabian Schneider",
                                    "DateTime": "2024-07-04T09:35:46+02:00",
                                    "Content": "Liebe Studierende, in Abstimmung mit Prof. Wolff wird der Abgabetermin für die Mappe und das Poster auf Dienstag, den 16.07.2024 um 23:59 Uhr verschoben. Bitte beachtet, dass in der Endpräsentation trotzdem die Inhalte der Tasks erläutert werden müssen und das Knotenmodell präsentiert werden soll. Die Endpräsentation und das Modell sind Bestandteil eurer Prüfungsleistung. Beste Grüße Fabian",
                                    "Response to": "Response to nothing"
                                }
                            ]
                        },
                        {
                            "Discussion_Name": "Evaluation",
                            "Discussion_Id": "604977",
                            "Messages": [
                                {
                                    "Message_id": "p1085773",
                                    "Author": "Fabian Schneider",
                                    "DateTime": "2024-07-02T13:41:26+02:00",
                                    "Content": "Liebe Studierende, ihr habt in diesem Semester wieder die Möglichkeit die Lehrveranstaltung online zu evaluieren. Hier gehts zur Befragung: https://befragung.tu-berlin.de/evasys/online.php?p=VAHK9 Bitte nehmt euch die wenigen Minuten hierfür Zeit, euer Feedback hilft uns bei der Verbesserung der Lehre. Besten Dank und viele Grüße Fabian",
                                    "Response to": "Response to nothing"
                                }
                            ]
                        },
                        {
                            "Discussion_Name": "1. Workshop: Update",
                            "Discussion_Id": "596326",
                            "Messages": [
                                {
                                    "Message_id": "p1073055",
                                    "Author": "Fabian Schneider",
                                    "DateTime": "2024-05-23T14:54:04+02:00",
                                    "Content": "Liebe Studierende, als Planänderung der Planänderung findet der Workshop morgen im Forum statt (Architekturgebäude EG). Alles andere bleibt unverändert. Beste Grüße und bis morgen Fabian",
                                    "Response to": "Response to nothing"
                                }
                            ]
                        },
                        {
                            "Discussion_Name": "1. Workshop",
                            "Discussion_Id": "595663",
                            "Messages": [
                                {
                                    "Message_id": "p1072104",
                                    "Author": "Fabian Schneider",
                                    "DateTime": "2024-05-21T13:47:34+02:00",
                                    "Content": "Liebe Studierende, am Freitag treffen wir uns von 9 bis ca. 16 Uhr zu unserem ersten Workshop gemeinsam mit den Studierenden, die den Projektintegrierten Entwurf Tragwerk in Kooperation mit dem FG GTE absolvieren. Entgegen der Ankündigung findet der Workshop im Studio des FG GTE statt (Architekturgebäude 2. OG). Bitte denkt daran, bis zum Vorabend eure Folien hochzuladen. Wir sind schon sehr auf eure Präsentationen gespannt! Beste Grüße und bis Freitag Fabian",
                                    "Response to": "Response to nothing"
                                }
                            ]
                        },
                        {
                            "Discussion_Name": "Wiederholungsvorlesung (Beginn erst 14 Uhr!)",
                            "Discussion_Id": "591604",
                            "Messages": [
                                {
                                    "Message_id": "p1065680",
                                    "Author": "Fabian Schneider",
                                    "DateTime": "2024-05-02T10:27:47+02:00",
                                    "Content": "Liebe Studierende, diesen Freitag, 3.5., hält Kerstin Wolff zusammen mit Hendrik Behrens eine Vorlesung über Holzbau. Hendrik Behrens ist Holzbauexperte, hat viele Jahre bei ZRS Ingenieure gearbeitet und widmet sich nun bei GROPYUS dem standardisierten Holzwohnungsbau. Außerdem ist er beim Attitude Building Collective aktiv. Habt ihr Interesse? Dann seid dabei: Freitag, 3.5., 14 Uhr, Raum A151. Wir freuen uns auf euch! Beste Grüße Fabian",
                                    "Response to": "Response to nothing"
                                }
                            ]
                        }
                    ]
                }
            ],
            [
                {
                    "Forum_name": "Fragenforum",
                    "Forum_id": "1790326",
                    "Discussions": [
                        {
                            "Discussion_Name": "Mögliche Verlängerung des Abgabetermins der Mappe",
                            "Discussion_Id": "605328",
                            "Messages": [
                                {
                                    "Message_id": "p1086256",
                                    "Author": "Jan Luca Fürschbach",
                                    "DateTime": "2024-07-03T16:46:36+02:00",
                                    "Content": "Hallo Fabian, In der Zwischenpräsentation gab es ein kurzes Gespräch von uns Studierenden mit Prof. Kerstin Wolff bezüglich des Abgabetermins für die Mappe. Sie meinte es könnte eine Möglichkeit geben, den Abgabetermin ein wenig nach hinten zu verschieben. Es würde einiges an Druck nehmen, da die Abgabeleistungen für den Entwurfsteil doch ziemlich extensiv sind. Gibt es da schon Neuigkeiten? Viele Grüße",
                                    "Response to": "Response to nothing"
                                }
                            ]
                        },
                        {
                            "Discussion_Name": "Vordimensionierung Decken bei Spannweiten über 6m",
                            "Discussion_Id": "604601",
                            "Messages": [
                                {
                                    "Message_id": "p1085218",
                                    "Author": "Jan Luca Fürschbach",
                                    "DateTime": "2024-07-01T11:30:21+02:00",
                                    "Content": "Hallo, in der Arbeitshilfe zur Vordimensionierung von Stahlbetondeckenplatten ist angegeben, dass nur Spannweiten bis zu 6m mit der angegebenen Formel berechnet werden. Welche Formel nutzt man wenn man etwas höhere Spannweiten hat, zum Beispiel 7,5m, was nach meiner Recherche noch möglich ist?",
                                    "Response to": "This is the original post"
                                },
                                {
                                    "Message_id": "p1085378",
                                    "Author": "Fabian Schneider",
                                    "DateTime": "2024-07-01T14:44:43+02:00",
                                    "Content": "Man kann auch bei Spannweiten > 6 m diese Formel benutzen. Die Einschränkung ergibt sich daraus, dass ab ca. 6 m der wirtschaftliche Spannweitenbereich für Spannbetondecken beginnt. Viele Grüße, Fabian",
                                    "Response to": "p1085218"
                                }
                            ]
                        },
                        {
                            "Discussion_Name": "Tasks Abgabe",
                            "Discussion_Id": "592703",
                            "Messages": [
                                {
                                    "Message_id": "p1067421",
                                    "Author": "Maria Ulashchenko",
                                    "DateTime": "2024-05-06T18:31:41+02:00",
                                    "Content": "Guten Abend, Ich wollte kurz fragen wann die Besprechungen für die Tasks stattfinden werden, und bis wann sie jeweils abzugeben sind. Oder muss man sie nur insgesamt bei dem Zwischenstand und bei der Endabgabe abgeben?  Ich habe verstanden das der Zwischenstand am 19.06 abgegeben wird, und dann die Endabgabe am 11.07, aber ich finde leider keine Informationen zu den Abgaben der jeweiligen Tasks und den Besprechungszeiten.   Vielen Dank im Voraus! ",
                                    "Response to": "This is the original post"
                                },
                                {
                                    "Message_id": "p1068087",
                                    "Author": "Fabian Schneider",
                                    "DateTime": "2024-05-08T08:45:33+02:00",
                                    "Content": "Hallo, wir starten nächsten Freitag in die Betreuung, falls es eurerseits schon Besprechungsbedarf gibt. Ihr könnt euch für einen Termin in ISIS eintragen. Die Tasks werden gebündelt zur Zwischen- und Endpräsentation hochgeladen. Es ist aber immer sinnvoll, wenn ihr eure Ergebnisse zu den Besprechungen mitbringt, da sie die Gesprächsgrundlage bilden. Zur besseren Übersicht habe ich die Tasks in ISIS nach Zwischen- und Endpräsentation gruppiert. Beste Grüße Fabian",
                                    "Response to": "p1067421"
                                }
                            ]
                        }
                    ]
                }
            ]
        ]
    }
]