[
    {
        "Course_Name": "Entwicklungsmethoden für nachhaltige Produkte SoSe 2024",
        "Course_id": "36836",
        "Forums": [
            [
                {
                    "Forum_name": "Ankündigungen",
                    "Forum_id": "1714014",
                    "Discussions": [
                        {
                            "Discussion_Name": "Zeiteinteilung für die Präsentation am 24.07.2024",
                            "Discussion_Id": "607198",
                            "Messages": [
                                {
                                    "Message_id": "p1088902",
                                    "Author": "Abhishek Gupta",
                                    "DateTime": "2024-07-11T13:53:20+02:00",
                                    "Content": "Liebe Studierende, hier ist die Zeiteinteilung für die Präsentation am 24.07.2024 Raum 3006 Gruppe 10:00_10:30 Solar Backpack 10:40_11:10 Gruppe Regenwasserauffangbehälter für den Balkon 11:10_11:25 Pause 11:25_11:55 Gruppe Regenauffangbehälter 12:05_12:35 Green City  Raum 3007 Gruppe 10:00_10:30 Thirst and Gut 10:40_11:10 Nachhaltigkeitsscore für Supermarkt 11:10_11:25 Pause 11:25_11:55 Mobilität auf dem Land 12:05_12:35 Recycle App   Viel Erfolg!  Liebe Grüße EnWiNaP Team ",
                                    "Response to": "Response to nothing"
                                }
                            ]
                        },
                        {
                            "Discussion_Name": "Evaluation der Lehrveranstaltung",
                            "Discussion_Id": "606481",
                            "Messages": [
                                {
                                    "Message_id": "p1087887",
                                    "Author": "Tu-Anh Fay",
                                    "DateTime": "2024-07-09T09:06:37+02:00",
                                    "Content": "Liebe Studierende, bis zum 15.07.2024 habt Ihr die Möglichkeit, an der anonymen Online-Lehrevaluation der Lehrveranstaltung EnwinaP teilzunehmen. Nutzt dazu bitte den folgenden Link oder den u.s. QR-Code, um an der Befragung teilzunehmen. Link: https://befragung.tu-berlin.de/evasys/online.php?pswd=VJMUS Wir würden uns über eine rege Beteiligung sehr freuen. Konstruktive Kritik und Verbesserungsvorschläge helfen uns dabei, die Lehrveranstaltung weiterzuentwickeln und zu verbessern. Viele Grüße Euer EnwinaP Team",
                                    "Response to": "Response to nothing"
                                }
                            ]
                        },
                        {
                            "Discussion_Name": "Ausschreibung studentische Beschäftigung",
                            "Discussion_Id": "602015",
                            "Messages": [
                                {
                                    "Message_id": "p1081488",
                                    "Author": "Anne Magdalene Syré",
                                    "DateTime": "2024-06-19T10:30:57+02:00",
                                    "Content": "Hallo zusammen, ich suche eine/n neue/n studentische/n MiterarbeiterIn für mein Forschungsprojekt zeroCUTS. Hier ist die Ausschreibung: https://www.jobs.tu-berlin.de/stellenausschreibungen/183502 Falls die Stelle für euch interessant ist, würde ich mich sehr über eine Bewerbung freuen. Falls ihr dieses Semester mit dem Studium fertig werdet, seht bitte von einer Bewerbung ab. Ich suche nach einer längerfristigen Unterstützung. Liebe Grüße Anne",
                                    "Response to": "Response to nothing"
                                }
                            ]
                        },
                        {
                            "Discussion_Name": "LCSA - 19.06.",
                            "Discussion_Id": "601787",
                            "Messages": [
                                {
                                    "Message_id": "p1081170",
                                    "Author": "Anne Magdalene Syré",
                                    "DateTime": "2024-06-18T12:26:16+02:00",
                                    "Content": "Hallo zusammen,  Morgen wollen wir mit euch die Themen der letzten drei Blöcke noch einmal übergreifend betrachten. Dafür werden wir eine große Übung am Beispiel eures Projektproduktes machen und ihr habt hier die Möglichkeit alle Fragen zu den Lebenszyklusanalysen zu klären. Ihr solltet pro Gruppe mind. einen Laptop (Notfalls Tablet) mitbringen und am besten die Literatur unter Nützliche Quellen schon heruntergeladen haben.  Bis Morgen und liebe Grüße Anne",
                                    "Response to": "Response to nothing"
                                }
                            ]
                        },
                        {
                            "Discussion_Name": "Raumänderung für 12.06.2024: H4105",
                            "Discussion_Id": "600285",
                            "Messages": [
                                {
                                    "Message_id": "p1078968",
                                    "Author": "Anne Magdalene Syré",
                                    "DateTime": "2024-06-11T13:08:57+02:00",
                                    "Content": "Hallo zusammen, unser Vorlesungsraum (H3007) ist morgen leider anderweitig belegt. Wir werden die Veranstaltung deshalb bei uns im Raum H4105 (auch im Hauptgebäude) durchführen. bis morgen und liebe Grüße Anne",
                                    "Response to": "Response to nothing"
                                }
                            ]
                        },
                        {
                            "Discussion_Name": "Ökobilanz Normen",
                            "Discussion_Id": "598847",
                            "Messages": [
                                {
                                    "Message_id": "p1076880",
                                    "Author": "Anne Magdalene Syré",
                                    "DateTime": "2024-06-04T13:28:36+02:00",
                                    "Content": "Liebe Studierende, bitte ladet euch die Normen DIN EN ISO 14040 und 14044 runter. Beide Normen werden euch helfen die Aufgaben in den Veranstaltungen sowie eure Projektaufgabe zu lösen. Ihr könnt beide Normen über die TU runterladen. Dafür müsst ihr im Netz der TU sein (bspw. via VPN). Den Zugang zu den entsprechenden Normen findet ihr hier: https://www.tu.berlin/ub/suchen-ausleihen/suche-nach-papers-normen/normen-und-regelwerke Ihr müsst die Normen bis morgen nicht vollständig lesen, es wäre allerdings hilfreich, wenn ihr euch einen groben Überblick über die Inhalte verschafft und diese dann morgen und in den folgenden Terminen griffbereit habt. Liebe Grüße und bis morgen Anne",
                                    "Response to": "Response to nothing"
                                }
                            ]
                        },
                        {
                            "Discussion_Name": "Rechenfehler in Punkteberechnung korrigiert",
                            "Discussion_Id": "598828",
                            "Messages": [
                                {
                                    "Message_id": "p1076857",
                                    "Author": "Ludger Heide",
                                    "DateTime": "2024-06-04T12:59:39+02:00",
                                    "Content": "Liebe Studierende, ich habe noch einen Fehler in der Punkteberechnung für das Lernjournal korrigiert. Danke an Till für das Finden! Beste Grüße Lu",
                                    "Response to": "Response to nothing"
                                }
                            ]
                        },
                        {
                            "Discussion_Name": "Rückmeldung Projektgruppe",
                            "Discussion_Id": "597732",
                            "Messages": [
                                {
                                    "Message_id": "p1075242",
                                    "Author": "Anne Magdalene Syré",
                                    "DateTime": "2024-05-29T17:31:54+02:00",
                                    "Content": "Liebe Studierende, bitte postet hier bis Freitag Abend eure drei Produktideen und zwei SDGs (ein Post pro Gruppe ist ausreichend). Bis zur nächsten Woche sollt ihr die ersten zwei Aufgaben von der Aufgabenstellung für das Projekt so bearbeitet haben, dass wir diese dann besprechen können. Jede Gruppe wird eine Person von uns als BetreuerIn zugewiesen bekommen und wir werden dann in der kommenden Woche mit euch Termine machen (außerhalb der Vorlesungszeit). In den Terminen können wir dann das Produkt finalisieren und das Vorgehen für die weiteren Aufgabenteile besprechen.  Falls ihr noch allgemeine Fragen habt, nutzt dafür gerne das Forum in ISIS, so dass alle von den Antworten profitieren können. Liebe Grüße Anne",
                                    "Response to": "Response to nothing"
                                }
                            ]
                        },
                        {
                            "Discussion_Name": "Gruppenwahl Auswertung und Verteilung abgeschlossen",
                            "Discussion_Id": "591667",
                            "Messages": [
                                {
                                    "Message_id": "p1065767",
                                    "Author": "Tu-Anh Fay",
                                    "DateTime": "2024-05-02T12:04:16+02:00",
                                    "Content": "Hallo zusammen, die Gruppenwahl ist abgeschlossen und nachdem auch die Mosesanmeldungen durch sind, haben wir die Fair Allocation gestartet und euch in die Gruppen verteilt. Des weiteren habe ich eine Excel-Liste aus eurer Anforderungssammlung erstellt, kommentiert und hochgeladen. Wir wünschen euch eine schöne Restwoche Tu-Anh",
                                    "Response to": "Response to nothing"
                                }
                            ]
                        },
                        {
                            "Discussion_Name": "Fundsache Orangene Tasche",
                            "Discussion_Id": "589616",
                            "Messages": [
                                {
                                    "Message_id": "p1062650",
                                    "Author": "Ludger Heide",
                                    "DateTime": "2024-04-24T21:52:04+02:00",
                                    "Content": "Liebe Studierende, hat jemand von euch eine orangene Tasche mit Turnschuhen und einem Buch im Raum vergessen? Die findet ihr jetzt bei den Fundsachen an der Pförtnerloge. Beste Grüße Lu",
                                    "Response to": "Response to nothing"
                                }
                            ]
                        },
                        {
                            "Discussion_Name": "Gruppenwahl öffent Do",
                            "Discussion_Id": "589613",
                            "Messages": [
                                {
                                    "Message_id": "p1062647",
                                    "Author": "Ludger Heide",
                                    "DateTime": "2024-04-24T21:48:14+02:00",
                                    "Content": "Liebe Studierende, die Gruppenwahl läuft bis kommenden Montag. Die Bedienung für euch sollte folgende Schritte enthalten: Ich einige mich mit meiner Gruppe auf ein Thema. Diesem Thema geben wir alle 4 Punkte \"starke Präferenz\" Die anderen Themen bewerte ich in absteigender Reihenfolge, je nachdem wir sehr sie mich interessieren. Was wir dann mit den Ergebnissen tun werden: Schauen, ob es mit 6er Gruppen einfach passt, das alle ihre Lieblingsidee bekommen Schauen, wie viele 7er Gruppen wir zulassen, um das Gesamtglück zu erhöhen Schauen, ob wir ein Thema auf zwei Gruppen aufsplitten, wenn sich 12+ Leute interessieren Im Endeffekt sollte es dazu führen, das ihr mit der bestmöglichen Chance das Thema und die Gruppe bekommt, auf das ihr am meisten Lust habt.  Beste Grüße Lu",
                                    "Response to": "Response to nothing"
                                }
                            ]
                        },
                        {
                            "Discussion_Name": "Bepunktung Lernjournal aktualisiert",
                            "Discussion_Id": "587239",
                            "Messages": [
                                {
                                    "Message_id": "p1058879",
                                    "Author": "Ludger Heide",
                                    "DateTime": "2024-04-18T11:42:50+02:00",
                                    "Content": "Liebe Studierende, nach Rücksprache mit Alex habe ich die Berechnung der Gesamtpunktzahl für das Lernjournal noch einmal klarer formuliert. Die Aufgabenstellung wurde entsprechend aktualisiert. Kurzfassung:  Portfoliopunkte = Vollständigkeit 10 × Reflektion × 2 + Design… + Formales 40",
                                    "Response to": "Response to nothing"
                                }
                            ]
                        },
                        {
                            "Discussion_Name": "Rückblick erster Termin",
                            "Discussion_Id": "587186",
                            "Messages": [
                                {
                                    "Message_id": "p1058778",
                                    "Author": "Alexander Grahle",
                                    "DateTime": "2024-04-18T09:35:11+02:00",
                                    "Content": "Hallo ihr Lieben, Vielen dank für die vielen Diskussionen und Fragen in der ersten Veranstaltung. Mir hat es viel Spaß gemacht und ich freue mich auf das Semester mit euch! Hier noch ein wichtiger Nachtrag, den wir gestern nicht so deutlich erwähnt haben: Wenn ihr aus welchen Gründen auch immer bereits wisst, dass ihr die Veranstaltung nicht belegen wollt, teilt uns das bitte schnellstmöglich mit. Nur so können wir anderen Studierenden auf der Warteliste die Möglichkeit geben, noch teilzunehmen.  Außerdem sind nun die Folien der ersten Veranstaltung, Antworten auf eure Beiträge zu \"was ihr erwartet\" sowie viele interessante und wichtige Materialien wie Beispiele für gute Journale und die Semesteraufgabe auf ISIS hochgeladen.  Liebe Grüße Alex",
                                    "Response to": "Response to nothing"
                                }
                            ]
                        },
                        {
                            "Discussion_Name": "UPDATE: Erster Termin 10:00 H3007",
                            "Discussion_Id": "585850",
                            "Messages": [
                                {
                                    "Message_id": "p1056879",
                                    "Author": "Ludger Heide",
                                    "DateTime": "2024-04-15T10:22:13+02:00",
                                    "Content": "Liebe Studierende, In den Post zur Teilnehmer*innenliste hat sich ein Fehler geschlichen. Der erste Termin ist am Mittwoch, den 17.4. um 10:00 Uhr (s.t.) im H3007.  Ansonsten gilt weiterhin Bitte entweder dabei sein oder Entschuldigung schicken Gern auch kommen wenn ihr auf der Warteliste seid, erfahrungsgemäß melden sich nicht alle Studierenden zur Prüfung an Wir freuen uns auf euch! Beste Grüße Lu",
                                    "Response to": "Response to nothing"
                                }
                            ]
                        },
                        {
                            "Discussion_Name": "Teilnehmer*innen und Warteliste, Deadline zur MTS-Anmeldung",
                            "Discussion_Id": "585726",
                            "Messages": [
                                {
                                    "Message_id": "p1056691",
                                    "Author": "Tu-Anh Fay",
                                    "DateTime": "2024-04-14T11:21:11+02:00",
                                    "Content": "Liebe Teilnehmer*innen,  hier ist die finale Teilnehmer*innen Liste. Diese wurde konform zum §48 der Allgemeinen Studien und Prüfungsordnung erstellt. Wichtig! Damit euer Anspruch auf den Platz nicht erlischt ist eine Teilnahme and der Einführungsveranstaltung am Mittwoch den 19.04. um 12 Uhr s.t. (12:00, nicht 12:15) erforderlich!! Sollten euch zwingende Gründe (Krankheit, Arzttermin etc.) von der Teilnahme abhalten, teilt uns dies bitte inklusive aller benötigten Nachweise (Krankschreibung etc.) bis spätestens Dienstag Abend 23:59 Uhr per Mail mit.  Solltet ihr auf der Warteliste stehen, dürft ihr gerne an der Einführungsveranstaltung teilnehmen. Plätze von nicht erschienenen und unentschuldigten Studierenden werden in den ersten 15 Minuten neu zugeteilt. Wir empfehlen den Wartelisteplätzen 1-15 die Teilnahme. Wenn ihr einen Platz habt und diesen behalten möchtet, dann ist es erforderlich, dass ihr euch bis 30.04.2024, 23:59 in MTS anmeldet. Auch hier gilt wieder, wer sich nicht anmeldet, gibt seinen Platz frei. Entsprechend könnten weitere Studierende nachrücken.    Rang Vorname Nachname 1 Armin Kazeroonian 2 Louis Hospach 3 Paul Seyfarth 4 Leon Scherreiks 5 Tobias Ebert 6 Jessica Mejedo 7 May Said 8 Tobias Alexander Knauf 9 Zoé Brillet 10 Mediha Özkaraman 11 Till (Johannes Fritz) Isermeyer 12 Pascal Legrum 13 Benedikt Hoffmann 14 Seher Caglar 15 Vanessa Durst 16 Yussra Tolba 17 Alexandra German 18 Fabian Heinrichs 19 Nicolas Artero 20 Sandra Pia Zinnendorf 21 I Wayan Agus Sumajaya 22 Ekin Soylu 23 Friedrich Baltzer 24 David Holl Jiménez 25 Sascha Paul Röhr 26 Merve Kata 27 Sungtae Kim 28 Hannah Kaven 29 Nilay Behlau 30 Philipp Bönker 31 Hejer Sghaier 32 Delal Celebi 33 Florian Gladis 34 Omed Mehdizada 35 Margarita Bilyarchyk 36 Smilla Riedel 37 Bekzodbek Kobilov 38 Bastian Schnorz 39 Quang-Hung Vu 40 Dennis Wagner 41 Lumi Shemsi Shala 42 Stefanie Klug 43 Til-Jonas Wellmann 44 Burcin Erol 45 Sohaib Hefni 46 Niklas Schoof 47 Raphael Stiemke 48 Anna Göres 49 Clara Magdalena Yue 50 Jacques Diebow Warteliste 1 Moritz von Menges Warteliste 2 Thanh Tung Bui Warteliste 3 Celina Schmidt Warteliste 4 Nikol Fales Warteliste 5 Laurenz Zumschlinge Warteliste 6 INCI BURCU EMEKSIZ Warteliste 7 Patrick Gottschling Warteliste 8 Miro Koeiy Warteliste 9 Ruiyang Yan Warteliste 10 Leonard Schmitz Warteliste 11 Louis Halter Warteliste 12 Zoe Zinser Warteliste 13 Paul Greiner Warteliste 14 Paul Weishaupt Warteliste 15 Artus Samrotzki Warteliste 16 Jason Setyadi Warteliste 17 Tahnee Brandt Warteliste 18 Florence Mei Kuan Wong Warteliste 19 YE XU Warteliste 20 Bela Kilian Warteliste 21 Anne-Sophie Sinnigen Warteliste 22 Hien Anh Pham Warteliste 23 Fynn Kröger Warteliste 24 Helen Katein Warteliste 25 Jens Wolf Warteliste 26 Elena Kranz Warteliste 27 Peter Wetterauer Warteliste 28 Miriam Forderer",
                                    "Response to": "This is the original post"
                                },
                                {
                                    "Message_id": "p1056815",
                                    "Author": "Tu-Anh Fay",
                                    "DateTime": "2024-04-15T08:46:36+02:00",
                                    "Content": "Guten Morgen zusammen,  mit dieser Mail entschuldige ich mich vielmals für die Verwirrung, die ich angestiftet haben könnte. Die Einführungsveranstaltung findet diesen Mittwoch, den 17.04. um 10:00h im H3007 statt.  Wir freuen uns auf eure Teilnahme Tu-Anh",
                                    "Response to": "p1056691"
                                }
                            ]
                        },
                        {
                            "Discussion_Name": "Anmeldung",
                            "Discussion_Id": "584747",
                            "Messages": [
                                {
                                    "Message_id": "p1055285",
                                    "Author": "Ludger Heide",
                                    "DateTime": "2024-04-05T13:56:38+02:00",
                                    "Content": "Liebe Studierende, hier noch einmal ein kurzer Hinweis, das zur Teilnahme das \"einschreiben\" in den ISIS-Kurs nicht ausreicht, sondern zusätzlich die Umfrage zur Anmeldung ausgefüllt werden muss. Solltet ihr die Umfrage ausgefüllt haben aber trotzdem nicht teilnehmen wollen, bitte schreibt mir eine kurze ISIS-PN – das macht den Prozess am ersten Tag einfacher. Beste Grüße Lu",
                                    "Response to": "Response to nothing"
                                }
                            ]
                        },
                        {
                            "Discussion_Name": "Anmeldung freigeschaltet",
                            "Discussion_Id": "582303",
                            "Messages": [
                                {
                                    "Message_id": "p1051500",
                                    "Author": "Ludger Heide",
                                    "DateTime": "2024-03-04T11:02:48+01:00",
                                    "Content": "Liebe Studierenden, ich habe jetzt die Umfrage zur Anmeldung (hier) freigeschaltet. Um am Kurs teilzunehmen, müsst ihr euch spätetstens bis zum 10. April dort eintragen. Grüße Lu",
                                    "Response to": "Response to nothing"
                                }
                            ]
                        }
                    ]
                }
            ],
            [
                {
                    "Forum_name": "Allgemeines Forum",
                    "Forum_id": "1819982",
                    "Discussions": [
                        {
                            "Discussion_Name": "Gruppe für Regenauffangbehälter",
                            "Discussion_Id": "593543",
                            "Messages": [
                                {
                                    "Message_id": "p1068704",
                                    "Author": "Sandra Pia Zinnendorf",
                                    "DateTime": "2024-05-10T08:04:47+02:00",
                                    "Content": "Hallo, ich konnte diesen Mittwoch nicht da sein und würde auch schonmal eine WhatsApp- oder Telegramgruppe erstellen in der wir uns dann absprechen können, falls es noch keine Gruppe gibt. Die Leute die auch in der Regenauffangbehältergruppe sind könnte mir gerne privat hier auf ISIS schreiben und ich könnte eine Gruppe erstellen. VG, Sandra Zinnendorf",
                                    "Response to": "Response to nothing"
                                }
                            ]
                        },
                        {
                            "Discussion_Name": "Whatsgruppe: Nachhaltigkeitsscore für (Supermarkt-Produkte) &amp; App für Produkte nahe MHD",
                            "Discussion_Id": "592191",
                            "Messages": [
                                {
                                    "Message_id": "p1066581",
                                    "Author": "Mediha Özkaraman",
                                    "DateTime": "2024-05-03T18:33:09+02:00",
                                    "Content": "Hey zusammen,  da nun die Gruppen ausgewählt wurden, möchte ich eine WhatsApp Gruppe gründen für alle, die das Thema Nachhaltigkeitsscore für (Supermarkt-Produkte) & App für Produkte nahe MHD bearbeiten.  Link: https://chat.whatsapp.com/J7HkdXyd3Ey7vn7QOl2Xeb Ich freue mich auf die Zusammenarbeit!  Liebe Grüße, Mediha",
                                    "Response to": "Response to nothing"
                                }
                            ]
                        },
                        {
                            "Discussion_Name": "Lernjournal Deadline",
                            "Discussion_Id": "587728",
                            "Messages": [
                                {
                                    "Message_id": "p1059636",
                                    "Author": "Pascal Sebastian Legrum",
                                    "DateTime": "2024-04-19T14:49:24+02:00",
                                    "Content": "Hallo, gibt es wöchentliche Deadlines für das jeweilige Lernjournal? Ich bin mir gerade nicht mehr sicher was dazu gesagt wurde.",
                                    "Response to": "This is the original post"
                                },
                                {
                                    "Message_id": "p1060880",
                                    "Author": "Pascal Sebastian Legrum",
                                    "DateTime": "2024-04-22T15:02:02+02:00",
                                    "Content": "Hat sich erledigt.",
                                    "Response to": "p1059636"
                                }
                            ]
                        }
                    ]
                }
            ],
            [
                {
                    "Forum_name": "Projektideen",
                    "Forum_id": "1760902",
                    "Discussions": [
                        {
                            "Discussion_Name": "Gruppe Regenwasserauffangbehälter für den Balkon",
                            "Discussion_Id": "598661",
                            "Messages": [
                                {
                                    "Message_id": "p1076617",
                                    "Author": "Clara Magdalena Yü",
                                    "DateTime": "2024-06-03T18:23:16+02:00",
                                    "Content": "Projektideen: 1. Regenauffangbehälter für den Balkon 2. Grauwassernutzung 3. Nachhaltigkeitsbewertungslabel  SDGs:  1. Nachhaltiger Konsum und Produktion (SDG 12) 2. Sauberes Wasser und Sanitäreinrichtungen (SDG 6)  Sorry für den späten Post, es gab da ein Missverständnis. ",
                                    "Response to": "Response to nothing"
                                }
                            ]
                        },
                        {
                            "Discussion_Name": "Gruppe Mobilität auf dem Land",
                            "Discussion_Id": "598189",
                            "Messages": [
                                {
                                    "Message_id": "p1075918",
                                    "Author": "Philipp Lukas Bönker",
                                    "DateTime": "2024-05-31T17:21:48+02:00",
                                    "Content": 