[
    {
        "Course_Name": "[SoSe 2024] Update Jugendzentrum Ost",
        "Course_id": "39129",
        "Forums": [
            [
                {
                    "Forum_name": "Ankündigungen",
                    "Forum_id": "1818703",
                    "Discussions": [
                        {
                            "Discussion_Name": "IfA Expo Aufsicht Nachtrag",
                            "Discussion_Id": "607539",
                            "Messages": [
                                {
                                    "Message_id": "p1089417",
                                    "Author": "Jil Kosmowski",
                                    "DateTime": "2024-07-12T16:03:38+02:00",
                                    "Content": "Sorry, die Anhänge wurden in der Mail leider nicht angezeigt. Ich habe sie auf ISIS hochgeladen LG und ein schönes Wochenende ",
                                    "Response to": "Response to nothing"
                                }
                            ]
                        },
                        {
                            "Discussion_Name": "IfA EXPO Aufsicht",
                            "Discussion_Id": "607520",
                            "Messages": [
                                {
                                    "Message_id": "p1089387",
                                    "Author": "Jil Kosmowski",
                                    "DateTime": "2024-07-12T15:11:37+02:00",
                                    "Content": "Liebe alle,  ich bitte euch die folgenden Punkte, die das EXPO-Orga-Team uns für die Ausstellungsbetreuung geschickt hat, einmal durchzulesen, damit ihr gut vorbereitet seid. Vielen Dank :) - Alle Aufsichtspersonen sind während ihrer Schicht durch einen gelben Sticker gekennzeichnet und so für Besuchende in allen Fällen erkennbar. (Die Sticker verteilen wir während der ersten Schicht und sie sollten nach Schichtende wieder abgenommen oder an die nächste Schicht weitergegeben werden)  - Die Aufsichtspersonen sind über die spezifischen Brand- und Notfall-Fluchtrouten ihrer Position im Gebäude informiert (siehe Fluchtpläne im Haus)  - Sie wissen wo die Position der nächsten Erste-Hilfe Materialien zu finden ist  - Sie sind über die Notfall-Sammelstellen außerhalb des Gebäudes informiert (zu erkennen an den entsprechenden grünen Symbolen: Einer im Innenhof und der Zweite vor dem Haupteingang des Gebäudes auf dem zugehörigen Platz, Beispiel des Symbols im Anhang)  - Im Falle eines Notfalls helfen sie mit das Gebäude zu räumen indem sie Besuchenden auf die korrekten Fluchtwege leiten  Im Anhang finden sich Beispiele für entsprechende Beschilderungen im Gebäude.  Danke euch und viel Spass bei der Expo und der Betreuung! LG",
                                    "Response to": "Response to nothing"
                                }
                            ]
                        },
                        {
                            "Discussion_Name": "Aufbau Präsentationen 11.07.",
                            "Discussion_Id": "606967",
                            "Messages": [
                                {
                                    "Message_id": "p1088594",
                                    "Author": "Jil Kosmowski",
                                    "DateTime": "2024-07-10T16:45:44+02:00",
                                    "Content": "Liebe alle, wir hoffen ihr habt gut abgegeben und müsst heute keine Nachtschicht mehr einlegen. Damit die Präsentationen morgen reibungslos starten können, bitten wir euch, BIS 9:30 eure Abgaben aufzubauen. Jede Gruppe bekommt vier Tische, an denen ihr bitte ordentlich und auf gleicher Höhe eure Pläne aufhängt. Davor stehen zwei Hocker, auf denen ihr Eure Modelle präsentieren könnt.  Wir freuen uns auf eure Präsentationen morgen!:)",
                                    "Response to": "Response to nothing"
                                }
                            ]
                        },
                        {
                            "Discussion_Name": "Erinnerung Aufräumen",
                            "Discussion_Id": "606813",
                            "Messages": [
                                {
                                    "Message_id": "p1088371",
                                    "Author": "Jil Kosmowski",
                                    "DateTime": "2024-07-10T10:27:29+02:00",
                                    "Content": "Hello ihr Lieben,  denkt bitte daran, dass wir uns um 14:00 Uhr im Studio treffen um den Raum für die Präsentationen vorzubereiten. Wir würden gerne alles so vorbereiten, dass ihr morgen nur noch eure Pläne aufhängen und eure Modelle hinstellen müsst. Das heisst, wir werden das gesamte Studio aufräumen, den Müll wegschmeißen, die Flaschen runterbringen und und und.., sodass dass eine Präsentationsatmosphäre entsteht :) fangt gerne schon mal. Viel Erfolg bei der Abgabe und bis gleich",
                                    "Response to": "Response to nothing"
                                }
                            ]
                        },
                        {
                            "Discussion_Name": "Update JZO - Zeitplan nächste Woche",
                            "Discussion_Id": "605777",
                            "Messages": [
                                {
                                    "Message_id": "p1086877",
                                    "Author": "Leander Nowack",
                                    "DateTime": "2024-07-05T12:50:58+02:00",
                                    "Content": "Liebe Studierende,  in Vorbereitung auf die nächste Woche hier noch einmal folgender Zeitplan:  Mittwoch, 10.07.2024 BIS 14:00 Uhr: Abgabe der 4 A1-Pläne auf ISIS. Es wird kein eigenen TEK-Plan geben, bitte erläutert eure konstruktiven Lösungen immer in enger Verzahnung mit euren gestalterischen Motiven. Schwarz-Rot-Gelb Pläne sind keine Vorgabe. Prüft und entscheidet selber, wie ihr euren Umgang mit dem Bestand sinnvoll darstellt.  Mittwoch, 10.07.202.24 AB 14:00 Uhr: Gemeinsames Aufräumen des Studios und Vorbereitung der Präsentation. Dafür ist bitte von jeder Gruppe mindestens 1 Person anwesend im Studio. Unsere Turor*innen sind zur Koordination da, das Aufräumen und Vorbereiten ist dabei eure Aufgabe.  Solltet ihr danach noch Modellbau u.ä. machen wollen, so steht dafür das Nachbarstudio A513 zur Verfügung. Das 1:100 Modell muss nicht zwangsläufig die Materialien abbilden. Findet kluge Wege, um mithilfe diagrammatischer Abstraktion oder auch materieller Feindetaillierung eure entwerferischen Ideen abzubilden. Die Frage ist immer, was kann das Modell zusätzlich zeigen, was in euren Zeichnungen unterrepräsentiert bleibt?  Donnerstag, 11.07.2024 BIS 09:30: Alle Pläne sind aufgehangen, alle Modelle sind platziert, alle sind anwesend  Donnerstag, 11.07.2024 AB 10:00: Endpräsentation mit Gästen. Prof. Kerstin Wolff wird ebenfalls anwesend sein, denkt also daran, in eurer Präsentation, konstruktive und statische Themen mitanzusprechen. Wir werden die Präsentationsreihenfolge sukzessive bekanntgeben, sodass ihr vorher Zeit habt, um euch als Gruppe noch einmal zu sammeln. Wir erwarten, dass alle Gruppen bis zum Ende der Präsentation anwesend sind und sich alle anderen Präsentation anhören.  Freitag, 12.07.2024 - Donnerstag, 18.07.2024: Möglichkeit, Feedback aus der Endpräsentation vor der Jahresausstellung in Pläne und Modelle einzuarbeiten. Wir werden mit der Benotung erst nach der Jahresausstellung beginnen.  Solltet ihr zum Ablauf oder den Abgabeleistungen noch Fragen haben, meldet euch gerne, am besten zeitnah, sodass etwaige Missverständnisse oder Unklarheiten schnell ausgeräumt werden können.   Wir wünschen euch einen guten Endspurt und sind gespannt auf nächste Woche!",
                                    "Response to": "Response to nothing"
                                }
                            ]
                        },
                        {
                            "Discussion_Name": "Update JZO",
                            "Discussion_Id": "604184",
                            "Messages": [
                                {
                                    "Message_id": "p1084586",
                                    "Author": "Leander Nowack",
                                    "DateTime": "2024-06-28T09:48:58+02:00",
                                    "Content": "Liebe Studierende,  leider müssen wir den heutigen Vortrag mit Christoph Henschel krankheitsbedingt kurzfristig absagen.  Viele Grüße!",
                                    "Response to": "Response to nothing"
                                }
                            ]
                        },
                        {
                            "Discussion_Name": "Update JZO - Input Vortrag",
                            "Discussion_Id": "603716",
                            "Messages": [
                                {
                                    "Message_id": "p1083939",
                                    "Author": "Leander Nowack",
                                    "DateTime": "2024-06-26T11:31:27+02:00",
                                    "Content": "Liebe Studierende,  zusätzlich zu unseren Tischbesprechungen am Donnerstag haben wir eine weitere Veranstaltung an diesem Freitag, den 28.06.2024 um 10 Uhr im Studio. Christoph Henschel forscht zur Wiederverwendung von Betonteilen und betrachtet als Case Study das Rathaus in Ahlen (http://www.abbauaufbau.de/). Er wird uns von seinem Forschungsprojekt erzählen, wir freuen uns, dass er die Zeit dafür gefunden hat. Dies soweit als Ankündigung, wir sehen uns morgen ab 10 zu den Tischbesprechungen, bringt dazu bitte zusätzlich zu euren neuen Erarbeitungen auch noch einmal eure ausgdruckten Präsentationspläne mit, dann können wir auch noch ein paar grafische Dinge klären. Vielen Dank und viele Grüße!",
                                    "Response to": "Response to nothing"
                                }
                            ]
                        },
                        {
                            "Discussion_Name": "Update Studioschichten IfA Expo",
                            "Discussion_Id": "602555",
                            "Messages": [
                                {
                                    "Message_id": "p1082252",
                                    "Author": "Maximilian Willems",
                                    "DateTime": "2024-06-21T10:40:25+02:00",
                                    "Content": "Liebe Studierende,  die Schichtpläne für die Jahresausstellung sind noch nicht vollständig gefüllt. Wir müssen die fertigen Pläne jedoch dringend an das IfA Expo Team weitergeben. Daher würden wir diejenigen die sich noch nicht eingetragen haben bitten, die offenen Schichten zu füllen. Anderenfalls müssen wir euch eintragen und können dann leider keine Rücksicht auf eure weiteren Verpflichtungen nehmen. Den Plan findet ihr weiterhin ganz unten auf der Startseite. Vielen Dank und weiterhin frohes Schaffen :)",
                                    "Response to": "Response to nothing"
                                }
                            ]
                        },
                        {
                            "Discussion_Name": "Update JZO - Ablauf Zwischenpräsentation",
                            "Discussion_Id": "602227",
                            "Messages": [
                                {
                                    "Message_id": "p1081757",
                                    "Author": "Leander Nowack",
                                    "DateTime": "2024-06-19T19:39:04+02:00",
                                    "Content": "Liebe Studierende,  im Folgenden eine kleine Übersicht über den morgigen Ablauf der Zwischenpräsentation:  Wir beginnen mit der ersten Präsentation pünktlich um 10 Uhr. Seid also bitte alle um 09:30 Uhr im Studio, damit wir gemeinsam aufräumen und aufbauen können. Jede Gruppe hat insgesamt etwa 20-25 Minuten Zeit, präsentiert also präzise in 5, maximal 10 Minuten, sodass ihr möglichst viel Feedback bekommen könnt. Ihr werdet eure A1 Pläne auf den Stellwänden präsentieren, sodass die Folgegruppe für einen reibungslosen Ablauf immer bereits ihre Pläne auf die nächsten Stellwände aufhängen kann. Nach 4 Gruppen machen wir eine Pause, danach geht es mit den restlichen 4 Gruppen weiter Die Reihenfolge der Gruppen geben wir dann morgen bekannt.  Wir sind sehr gespannt auf eure Präsentationen und freuen uns auf morgen!  Viele Grüsse!",
                                    "Response to": "Response to nothing"
                                }
                            ]
                        },
                        {
                            "Discussion_Name": "Update JZO: Zwischenpräsentation Schreibfehler",
                            "Discussion_Id": "601152",
                            "Messages": [
                                {
                                    "Message_id": "p1080236",
                                    "Author": "Leander Nowack",
                                    "DateTime": "2024-06-14T17:18:40+02:00",
                                    "Content": "Liebe Studierende, bei der vorherigen Email ist mir ein Schreibfehler unterlaufen. Wir haben als Gast unter anderem zu Besuch: Prof. Dr.-Ing. Kerstin Wolff  Ich bitte den Fehler zu entschuldigen.  Viele Grüße Leander",
                                    "Response to": "Response to nothing"
                                }
                            ]
                        },
                        {
                            "Discussion_Name": "Update JZO: Zwischenpräsentation",
                            "Discussion_Id": "601066",
                            "Messages": [
                                {
                                    "Message_id": "p1080123",
                                    "Author": "Leander Nowack",
                                    "DateTime": "2024-06-14T12:11:28+02:00",
                                    "Content": "Liebe Studierende,  ihr findet auf ISIS nun eine Layoutvorlage für die Zwischenpräsentation am nächsten Donnerstag, außerdem eine Zeichenhilfe.  Wir bitten euch, eure Inhalte in den Layouts zu platzieren und danach die 4 DIN A1 Pläne ausgedruckt zur Präsentation mitzubringen. Auch das Umgebungsmodell mit euren Einsatzmodellen wird Teil der Präsentation sein. Zudem werden wir einen Abgabeordner anlegen, in dem ihr bitte eure Layouts bis Mittwoch, 19.06.2024 23:59 hochladet.  Wir beginnen am Donnerstag, 20.06.2024 pünktlich um 10:00 mit der Präsentation im Studio 513.   Wir sehen in den Tischbesprechungen immer wieder starke räumliche Ideen und gute gestalterische Konzepte von euch, wenngleich sich diese noch nicht immer unbedingt in den Plänen/Zeichnungen/Modellen ablesen lassen. Nutzt also diese kommende Woche, um euch nochmal tief in eure Ideen einzugraben und sie präzise abzubilden. Bringt eure gestalterischen Konzepte dazu, über eure Zeichnungen für sich selber zu sprechen. Wir werden am nächsten Donnerstag Gäste haben, die eure Projekte zum ersten Mal sehen:  Prof. Dr.-Ing. Kerstin Wolf, Leiterin des Fachgebiets Tragwerksentwurf und Konstruktion und Markus Rampl von c/o now (https://co-now.eu). Wir sind sehr froh, beide dabei zu haben, weil wir mit Prof. Wolf noch einmal vertiefter in Tragwerksfragen einsteigen können und mit Markus Rampl einen Vertreter einer zeitgenössischen Architekturpraxis dabei haben, der sich vor allem auch mit Bauen in unkonventionellem Bestand auskennt. c/o now war zuletzt für den DAM Preis 2023 nominiert und hat den Bauwelt Preis 2023 gewonnen.  Wir freuen uns schon auf einen inspirierenden Präsentationstag.  Viele Grüße!",
                                    "Response to": "Response to nothing"
                                }
                            ]
                        },
                        {
                            "Discussion_Name": "Studioschichten ifA Expo",
                            "Discussion_Id": "600617",
                            "Messages": [
                                {
                                    "Message_id": "p1079445",
                                    "Author": "Jil Kosmowski",
                                    "DateTime": "2024-06-12T14:17:58+02:00",
                                    "Content": "Liebe Studierende,  auf ISIS ist jetzt der Schichtplan für die Jahresausstellung zu finden. Bitte tragt euch alle in eine Schicht ein, in der ihr dann im Studio vor Ort seid. Die Schichten von 14:00-16:00 und von 16:00-18:00 Uhr werden während des Rundgangs sein. Wenn ihr diese Schichten belegt, solltet ihr bitte in der Lage dazu sein, bei Bedarf, kurz die verschiedenen Themen vorzustellen. Bitte tragt euch bis Freitag früh ein, da die Schichtpläne dann ans Expo-Orga-Team weitergeleitet werden müssen. Vielen lieben Dank und frohes Schaffen weiterhin :) LG Jil",
                                    "Response to": "Response to nothing"
                                }
                            ]
                        },
                        {
                            "Discussion_Name": "Tischbesprechung morgen",
                            "Discussion_Id": "600513",
                            "Messages": [
                                {
                                    "Message_id": "p1079303",
                                    "Author": "Maria Hudl",
                                    "DateTime": "2024-06-12T09:59:09+02:00",
                                    "Content": "Liebe Studierende, ich habe für die morgigen Tischbesprechungen mit Fabian ein Etherpad angelegt. Tragt bitte die Reihenfolge der Gruppen ein.. Fabian hat bis 15:30 Uhr Zeit, entsprechend hat jede Gruppe ein Zeitfenster von 30 min, an das wir uns halten müssen... Viele Grüße und bis morgen, Maria  https://isis.tu-berlin.de/mod/etherpadlite/view.php?id=1842774",
                                    "Response to": "Response to nothing"
                                }
                            ]
                        },
                        {
                            "Discussion_Name": "JZO - Tischbesprechungen",
                            "Discussion_Id": "598092",
                            "Messages": [
                                {
                                    "Message_id": "p1075766",
                                    "Author": "Leander Nowack",
                                    "DateTime": "2024-05-31T11:41:08+02:00",
                                    "Content": "Liebe Studierende, nächste Woche werden wir mit den Tischbesprechungen bereits um 10 Uhr anfangen und Jan wird mit dabei sein. Wir wollen uns in diesem Semester mit dem klassischen Handwerkszeug der Architektur beschäftigen und das ist der räumliche Entwurf in Grundrissen, Schnitten und physischen Modellen. Die Fähigkeit, die eigenen Ideen in Grundrissen und Schnitten abzubilden, gehört zur Kernkompetenz der Architektur. Dementsprechend wollen wir in den Tischbesprechungen mit euch in Schnitten und Grundrissen detailliert arbeiten. Ich möchte euch also noch einmal darum bitten, eure Erarbeitungen in Schnitten und Grundrissen für die Besprechungen auszudrucken und zwar in sinnvoller Größe. Schaut euch auch in der Bibliothek El Croquis und 2G Ausgaben am, um ein Selbstverständnis zu entwickeln, wie eine gute Architekturzeichnung aussieht. Zudem wollen wir eure gestalterischen Ideen auch in eurem 1:100 Bestandsmodell prüfen. Bringt eure Modelle also zur nächsten Besprechung mit.  Viel Erfolg und bis nächste Woche, Leander",
                                    "Response to": "Response to nothing"
                                }
                            ]
                        },
                        {
                            "Discussion_Name": "DO, 23.05.24: Präsentation Spekulation &amp; These",
                            "Discussion_Id": "595636",
                            "Messages": [
                                {
                                    "Message_id": "p1072070",
                                    "Author": "Maria Hudl",
                                    "DateTime": "2024-05-21T13:03:24+02:00",
                                    "Content": "Liebe Alle,  wir haben euch eine Layout-Vorlage für die Abgabe der Aufgabe 3 erstellt. Ihr findet im Ordner „Spekulation & These“ ein PDF mit Hinweisen wie die indd/idml gefüllt werden soll, sowie die indd/idml Vorlage selbst. (Auch wenn die Vorlage auf DIN A4 gelautet ist, druckt für die Präsentation bitte auf DIN A3 aus!) Direktlink: https://isis.tu-berlin.de/mod/folder/view.php?id=1834679. Die Präsentation startet am Donnerstag um 10:00 Uhr. Wir treffen uns um 09:30 Uhr im Studio A 512 um eure 3 Spekulationen und Thesen (insgesamt 6 A3-Ausdrucke je Gruppe) aufzuhängen und dann pünktlich um 10:00 Uhr starten zu können.  Bitte denkt auch daran eure Abgaben bis Mittwoch 23:59 Uhr in den jeweiligen ISIS-Abgabe-Ordner hochzuladen. Direktlink: https://isis.tu-berlin.de/mod/assign/view.php?id=1828720 Toi Toi Toi und bis Donnerstag",
                                    "Response to": "Response to nothing"
                                }
                            ]
                        },
                        {
                            "Discussion_Name": "2024-05-16_Update JZO",
                            "Discussion_Id": "593917",
                            "Messages": [
                                {
                                    "Message_id": "p1069304",
                                    "Author": "Leander Nowack",
                                    "DateTime": "2024-05-13T09:13:40+02:00",
                                    "Content": "Liebe Studierende, zuletzt hatte es Unklarheiten gegeben über die Maßstäbe der Modelle. Hier eine Übersicht: Umgebungsmodell: 1:200 3 Konzeptmodelle: 1:200 Bestandsmodell JZO: 1:100  Diese Modelle werden am 23.05.2023 präsentiert. Das Bestandsmodell des JZO soll im weiteren Verlauf von euch genutzt werden, um gestalterische Strategien direkt umzusetzen und zu prüfen. Dieses Modell ist nicht als Präsentationsmodell, sondern als Arbeitsmodell gedacht.  Zusätzlich möchten wir euch bitten, eure Arbeitsstände für die Tischbesprechungen auszudrücken, möglichst groß, idealerweise DIN A3. Wenngleich ihr sicherlich viel digital arbeitet und denkt, brauchen wir eine physische Unterlage, mithilfe derer wir gemeinsam sprechen können. Macht also Screenshots von 3D-Modellen, exportiert Axonometrien, Grundrisse, Ansichten und druckt sie zusammen mit euren Skizzen, Collagen, Notizen etc. aus. Neben den Modellen schauen wir in den Tischbesprechungen gerne auch auf eure Collagen und Texte.  Vielen Dank und bis Donnerstag. Leander",
                                    "Response to": "Response to nothing"
                                }
                            ]
                        },
                        {
                            "Discussion_Name": "2024-05-02_JZO",
                            "Discussion_Id": "591863",
                            "Messages": [
                                {
                                    "Message_id": "p1066058",
                                    "Author": "Leander Nowack",
                                    "DateTime": "2024-05-02T18:30:09+02:00",
                                    "Content": "Liebe Studierende,  bei ISIS ist nun die Wochenstruktur des Semesters abgelegt, unter dem heutigen Datum findet ihr den Abgabe Ordner für eure Skizzen, die ihr bitte noch nachträglich für das Archiv hochladet. Ausserdem gibt es den Input sowie die Aufgabe mit Text-Referenzen. Bei der Aufgabenstellung gab es einen kleinen Typo, die 3 Modelle sollen natürlich im Maßstab 1:200 (nicht 1:100) gebaut werden, sodass wir sie in das Umgebungsmodell setzen können. Den Fehler bitte ich zu entschuldigen. Ich bin morgen den ganzen Tag an der Uni und nächsten Freitag, den 09.05.2024 auch, wenn sich also weitere Fragen ergeben, dann können wir die gerne klären. Soweit, vielen Dank und Grüße Leander",
                                    "Response to": "Response to nothing"
                                }
                            ]
                        },
                        {
                            "Discussion_Name": "Upload Inputs + Erinnerung ans Geld",
                            "Discussion_Id": "589515",
                            "Messages": [
                                {
                                    "Message_id": "p1062493",
                                    "Author": "Jil Kosmowski",
                                    "DateTime": "2024-04-24T16:53:07+02:00",
                                    "Content": "Liebe Alle, ich habe Euch den Modellbau-Input von letzter Woche und die PDF- und ArchiCad Datei für das 200er Umgebungsmodell bei ISIS unter \"Grundlagen\" hochgeladen.  Zudem nochmal ein Update wegen des zuzahlenden Geldes, da einige darum gebeten haben. Wir sammeln morgen und übermorgen von jedem von euch 10€ Umlage ein. Das nutzen wir dann für Kopien ect.. Die 50€ Pfand fallen nur an, wenn ihr euch ein Spind + Schlüssel bei uns ausleihen wollt. Am Ende des Semesters bekommt ihr die 50€ dann im Tausch gegen die Schlüssel zurück. Das heißt ihr könnt euch selber überlegen (auch noch im laufe des Semesters), ob ihr ein Schließfach haben wollt oder nicht. Bitte geht mit den Spinden, Tischen und weiteren Gegenständen in eurem Studio ordentlich um, da wir sie sonst ersetzen, und nochmal Geld von euch sammeln müssten. Danke Euch und LG Jil Kosmowski Student Assistant   FACHGEBIET VAN RIJS  TU Berlin / IfA / Entwerfen + Gebäudekunde / fgvanr.tu-berlin.de Sekr A27 / Straße des 17. Juni 152 / 10623 Berlin / tel +49 30 314 21900",
                                    "Response to": "Response to nothing"
                                }
                            ]
                        }
                    ]
                }
            ]
        ]
    }
]