[
    {
        "Course_Name": "[SoSe 2024] DEMO LITION, Die Ausstellung",
        "Course_id": "38871",
        "Forums": [
            [
                {
                    "Forum_name": "Ankündigungen",
                    "Forum_id": "1808265",
                    "Discussions": [
                        {
                            "Discussion_Name": "Ifa EXPO Betreuung Nachtrag",
                            "Discussion_Id": "607537",
                            "Messages": [
                                {
                                    "Message_id": "p1089410",
                                    "Author": "Jil Kosmowski",
                                    "DateTime": "2024-07-12T15:48:20+02:00",
                                    "Content": ".. sorry, die Anhänge wurden in der Mail leider nicht angezeigt. Ich habe sie euch in ISIS hochgeladen. LG und ein schönes Wochenende ",
                                    "Response to": "Response to nothing"
                                }
                            ]
                        },
                        {
                            "Discussion_Name": "IfA EXPO Betreuung",
                            "Discussion_Id": "607525",
                            "Messages": [
                                {
                                    "Message_id": "p1089393",
                                    "Author": "Jil Kosmowski",
                                    "DateTime": "2024-07-12T15:21:40+02:00",
                                    "Content": "Liebe alle,  Eine Erinnerung noch mal daran, dass das Seminar dieses Jahr von den Studierenden und nicht von den Betreuenden vorgestellt wird. Der Rundgang wird gegen 15:30 in Halle 7 sein. Die Schicht von 14:00-16:00 Uhr sollte also darauf Vorbereitet sein, das Seminar und dessen Inhalt innerhalb von 15 Minuten vorzustellen. Außerdem bitte ich euch die folgenden Punkte, die das EXPO-Orga-Team uns für die Ausstellungsbetreuung geschickt hat, einmal durchzulesen, damit ihr gut vorbereitet seid. Vielen Dank :) - Alle Aufsichtspersonen sind während ihrer Schicht durch einen gelben Sticker gekennzeichnet und so für Besuchende in allen Fällen erkennbar. (Die Sticker verteilen wir während der ersten Schicht und sie sollten nach Schichtende wieder abgenommen oder an die nächste Schicht weitergegeben werden)  - Die Aufsichtspersonen sind über die spezifischen Brand- und Notfall-Fluchtrouten ihrer Position im Gebäude informiert (siehe Fluchtpläne im Haus)  - Sie wissen wo die Position der nächsten Erste-Hilfe Materialien zu finden ist  - Sie sind über die Notfall-Sammelstellen außerhalb des Gebäudes informiert (zu erkennen an den entsprechenden grünen Symbolen: Einer im Innenhof und der Zweite vor dem Haupteingang des Gebäudes auf dem zugehörigen Platz, Beispiel des Symbols im Anhang)  - Im Falle eines Notfalls helfen sie mit das Gebäude zu räumen indem sie Besuchenden auf die korrekten Fluchtwege leiten  Im Anhang finden sich Beispiele für entsprechende Beschilderungen im Gebäude.  Danke euch und viel Spass bei der Expo und der Betreuung! LG",
                                    "Response to": "Response to nothing"
                                }
                            ]
                        },
                        {
                            "Discussion_Name": "nächste Woche + Etherpad für Ausgaben",
                            "Discussion_Id": "606964",
                            "Messages": [
                                {
                                    "Message_id": "p1088589",
                                    "Author": "Maria Hudl",
                                    "DateTime": "2024-07-10T16:37:41+02:00",
                                    "Content": "Hallo, Danke für euren Einsatz heute. Die Schilder sehen ziemlich gut aus! Leider funktioniert dass mit dem doppelseitigem Klebeband nicht so gut.. die ersten Pappen haben sich schon voneinander gelöst. Bitte überlegt euch noch einmal Alternativen bis nächste Woche, sodass wir nächsten Mittwoch alles für den Aufbau am Freitag fertig machen können. Reicht ggf. dickeres doppelseitiges Klebeband, oder es eine größere Fläche zu bekleben? .. oder muss doch über eine andere Befestigung nachgedacht werden? - zb.  zusätzliche Pappe zw. die Vorder-& Rückseite sodass das Schild dicker wird... Bringt nächste Woche bitte noch einmal alles mit (Farben, Tape, Pappe etc) was ihr für die Anfertigung der Schilder benutzt habt... ggf gibt werden noch weitere erstellt...  Ich würde vorschlagen dass wir uns nächste Woche, für die Finalisierungen, wieder um 10:00 Uhr treffen. Ich habe unter - 20., 21. Juli: IFA Expo - ein Etherpad angelegt in dem ihr eure Ausgaben listen könnt. Bitte hinterlegt hier auch eure Bankverbindung, damit euch Elisabeth  das Geld überweisen kann. Den Beleg bitte in den Ordner - Rechnungsbelege - hochladen und die Datei mit eurem Namen benennen. Danke und eine schöne restliche Woche ",
                                    "Response to": "Response to nothing"
                                }
                            ]
                        },
                        {
                            "Discussion_Name": "Evaluation",
                            "Discussion_Id": "605855",
                            "Messages": [
                                {
                                    "Message_id": "p1086985",
                                    "Author": "Maria Hudl",
                                    "DateTime": "2024-07-05T16:36:41+02:00",
                                    "Content": "Liebe Alle, unter beigefügten Links, getrennt für Bachelor und Master, habt ihr die Möglichkeit unser Seminar zu evaluieren und uns Feedback zu geben. Ein schönes Wochenende und viele Grüße  SE \"Demo Lition - Die Ausstellung |MA\" (Prof. Elisabeth Broermann, Prof. Adrian Nägel und Maria Hudl) https://befragung.tu-berlin.de/evasys/online.php?p=UTT5F  SE \"Demo Lition - Die Ausstellung |BA\" (Prof. Elisabeth Broermann, Prof. Adrian Nägel und Maria Hudl) https://befragung.tu-berlin.de/evasys/online.php?p=LNZS3",
                                    "Response to": "Response to nothing"
                                }
                            ]
                        },
                        {
                            "Discussion_Name": "Schichtplan IfA EXPO",
                            "Discussion_Id": "605781",
                            "Messages": [
                                {
                                    "Message_id": "p1086883",
                                    "Author": "Jil Kosmowski",
                                    "DateTime": "2024-07-05T13:02:40+02:00",
                                    "Content": "Liebe alle, es sind leider immer noch nicht alle Schichten belegt. Es ist super wichtig, dass immer zwei Personen vor Ort sind. BITTE tragt euch ein. Vielen Dank und bis dann :)",
                                    "Response to": "Response to nothing"
                                }
                            ]
                        },
                        {
                            "Discussion_Name": "Hocker + Pappe",
                            "Discussion_Id": "605688",
                            "Messages": [
                                {
                                    "Message_id": "p1086767",
                                    "Author": "Maria Hudl",
                                    "DateTime": "2024-07-05T09:52:42+02:00",
                                    "Content": "Liebes BerlinMap-Hocker-Team, Liebes Schilder-Team, Liebe Alle, die Hocker sind da und warten bei uns im FG (Raum 614) darauf von euch abgeholt zu werden. (Hannah, Jim und Maxi sagen dass du die Abholung einfach mit ihnen abstimmen kannst) + @ Schilderteam: ich habe euch ein Foto beigefügt mit den Pappen, die wir noch im Lager haben und wir euch zur Verfügung stellen können .. eine Seite ist braun, eine weiß, die Größe ist A0. Wir haben mehr als ihr auf dem Foto seht. Meldet euch wenn ihr sie nutzen wollt und für ggf. Tests vor Mittwoch abholen wollt. Viele Grüße und bis Mittwoch 10 Uhr.",
                                    "Response to": "Response to nothing"
                                }
                            ]
                        },
                        {
                            "Discussion_Name": "Ziele und to do's für Mittwoch ",
                            "Discussion_Id": "604639",
                            "Messages": [
                                {
                                    "Message_id": "p1085279",
                                    "Author": "Maria Hudl",
                                    "DateTime": "2024-07-01T12:36:21+02:00",
                                    "Content": "Liebe Studierende,  unser Semester neigt sich dem Ende und wir wollen nun die „Produktion“ gehen. Dazu anbei noch einmal eine kurze Zusammenfassung der Themen und Aufgaben für diese Woche - 3.7. - , wie wir es letzte Woche besprochen haben:  / erstellt (ggf. mehrere) Vorschläge und Vorlagen zu den Demoschildern eurer Forschungsthemen - Vorderseite - Claim, Rückseite - Informationen zum Projekt  - wie lautet/n die/der Claim/s?  - Was sind die wichtigen Informationen auf der Rückseite?  - Wie sieht das Layout / Schrift / Farben etc aus?  / Social Media Weitere Vorschläge auf Miro-Blatt ergänzen sodass am Mittwoch Posts hochgeladen werden können. Was sind die ersten Posts / Teaser: - z.B. „vereinfachtes“ Logo - z.B. IFA-Expo Einleitungstext? - z.B. KVV Texte? - z.B. Fotos von der Arbeitsatmosphäre? - z.B. erste Fotos von Demo-Schildern…?  / Logo .. überprüfen unter folgenden Varianten  - risse in Abrisskugel vergrößern , Kette vergrößern - ohne Abrisskugel und ausschließlich gelbe Schrift (Demolition …) auf lila Hintergrund  > macht Probedrucke um die Lesbarkeit zu testen und bringt diese mit   Unser Ziel soll es sein diese Woche den Großteil der Entscheidungen zu treffen und nächste Woche (10.07) in einem weiteren Workshop alles zu produzieren. Am 17.7. wollen wir lediglich kleine und feine Anpassungen machen damit ihr alle genügend Zeit für eure Studio-Entwürfe habt. Aufbau der Ausstellung erfolgt am Freitag ab Vormittag (19.07.).   Zudem wollen wir noch offene Fragen klären: - ist die Benutzung des an die Halle 7 angrenzende Studios geklärt? - \"Aktionen“ in der Halle 7 (was ist die Aktion? Was muss noch vorbereitet werden .. zb Sound etc. wann findet die Aktion statt? - zum Rundgang + wenn zusätzliche Zeitpunkte festlegen) - Moderation IFA- Talk? - ...   Wie letzte Woche abgestimmt starten wir am Mittwoch um 10 Uhr.  Viele Grüße",
                                    "Response to": "Response to nothing"
                                }
                            ]
                        },
                        {
                            "Discussion_Name": "Schichtplan EXPO",
                            "Discussion_Id": "604289",
                            "Messages": [
                                {
                                    "Message_id": "p1084743",
                                    "Author": "Jil Kosmowski",
                                    "DateTime": "2024-06-28T14:28:36+02:00",
                                    "Content": "Liebe alle, danke, dass ihr euch in die Schichten für die Expo eingetragen habt. Leider waren die beiden Abend-Schichten von 20-22 Uhr noch nicht besetzt, weshalb wir sie jetzt zugelost haben. Falls ihr die Schichten wirklich nicht antreten könnt, tragt euch bitte nicht einfach aus, sondern klärt es untereinander und tauscht.  Vielen Dank und viel Spaß beim Endspurt :) LG",
                                    "Response to": "Response to nothing"
                                }
                            ]
                        },
                        {
                            "Discussion_Name": "Logo",
                            "Discussion_Id": "602594",
                            "Messages": [
                                {
                                    "Message_id": "p1082307",
                                    "Author": "Maria Hudl",
                                    "DateTime": "2024-06-21T12:41:09+02:00",
                                    "Content": "Liebe Alle, ich möchte einen Gedanken mit euch teilen, der gerade beim Gespräch mit meinem Kollegen über unser Logo aufgekommen ist. Ihm, und ich muss ihm nach einigen Recherchen zustimmen, ist unsere Haltung, ob wir pro oder contra Abriss sind nicht klar. Das Symbol einer intakten Abrisskugel oder - Birne assoziiert (für ihn) vielmehr, dass wir pro Abriss sind und nicht dagegen.. Man kann unser Logo vielmehr als ein solidarisches Bottom-up tool verstehen, das Abriss generieren soll .. etwas muss abgerissen werden  - die Mauer muss weg - .. Diskutiert dies bitte, holt weitere Meinungen von Studienkolleg*innen ein, die nicht am Kurs teilnehmen.. auch hier gilt wieder, versteht es die Oma? senden wir klare und deutliche Messages? Was müssen wir wie verändern um dies zu erreichen? würde eine fragmentarische Abrisskugel, die nicht mehr einsatzfähig ist genügen und dies tun?  Macht ggf. Abwandlungen und weitere Logovorschläge , damit wir uns spätestens am Mittwoch entscheiden und anfangen können zu posten. Eine andere Überlegung könnte sein, dass man die Schrift (DEMOlition, Widerstand gegen Abriss) quer über das Bild der Abrissbirne setzt und die Verbotszeichen-assoziation aufnimmt ... ich bin gespannt auf eure Lösungen. Viele Grüße, Maria ",
                                    "Response to": "Response to nothing"
                                }
                            ]
                        },
                        {
                            "Discussion_Name": "Erinnerung Schichtplan Expo",
                            "Discussion_Id": "602565",
                            "Messages": [
                                {
                                    "Message_id": "p1082265",
                                    "Author": "Maximilian Willems",
                                    "DateTime": "2024-06-21T11:03:59+02:00",
                                    "Content": "Liebe Alle, vor einer Woche hatten wir euch schon einmal dran erinnert, die offenen Schichten im Schichtplan für die IfA Expo schnellstmöglich zu füllen. Wir müssen die fertigen Pläne dringend an das Expo Team weitergeben. Daher würden wir diejenigen die sich noch nicht eingetragen haben bitten, die offenen Schichten zu füllen, immer mindestens zwei Personen pro Schicht. Anderenfalls müssen wir euch eintragen und können dann leider keine Rücksicht auf eure weiteren Verpflichtungen nehmen. Den Plan findet ihr weiterhin ganz unten auf der Startseite. Vielen Dank und weiterhin frohes Schaffen :)",
                                    "Response to": "Response to nothing"
                                }
                            ]
                        },
                        {
                            "Discussion_Name": "Erinnerung Schichtplan EXPO",
                            "Discussion_Id": "601130",
                            "Messages": [
                                {
                                    "Message_id": "p1080205",
                                    "Author": "Jil Kosmowski",
                                    "DateTime": "2024-06-14T15:54:29+02:00",
                                    "Content": "Liebe Alle, ich wollte euch noch mal daran erinnern, dass ihr euch bitte schnellstmöglich in den Schichtplan für die Expo eintragt. Vor allem bei den Hallen ist es wichtig, dass in jeder Schicht mindestens zwei Personen eingetragen sind. Die Schichtpläne sollen so bald es geht eingereicht werden, da das EXPO-Orga-Team diese für die Brandschutz-Gewärhleistung braucht. Also bitte gerne füllt die freien Schichten noch.  Vielen lieben Dank! LG Jil",
                                    "Response to": "Response to nothing"
                                }
                            ]
                        },
                        {
                            "Discussion_Name": "Schichtplan Halle 7 IfA Expo",
                            "Discussion_Id": "600652",
                            "Messages": [
                                {
                                    "Message_id": "p1079493",
                                    "Author": "Jil Kosmowski",
                                    "DateTime": "2024-06-12T15:47:25+02:00",
                                    "Content": "Liebe Studierende,   auf ISIS ist jetzt der Schichtplan für die Jahresausstellung zu finden. Bitte tragt euch alle in eine Schicht ein, in der ihr dann in der Halle 7 vor Ort seid. Die Freitag-Schichten von 14:00-16:00 und von 16:00-18:00 Uhr werden während des Rundgangs sein. Wenn ihr diese Schichten belegt, solltet ihr bitte in der Lage dazu sein, bei Bedarf, kurz die verschiedenen Themen vorzustellen. Bitte tragt euch bis Freitag früh ein, da die Schichtpläne dann ans Expo-Orga-Team weitergeleitet werden müssen.  Vielen lieben Dank und frohes Schaffen weiterhin :)  LG Jil",
                                    "Response to": "Response to nothing"
                                }
                            ]
                        },
                        {
                            "Discussion_Name": "workshop Mi. 05.06.",
                            "Discussion_Id": "598133",
                            "Messages": [
                                {
                                    "Message_id": "p1075832",
                                    "Author": "Maria Hudl",
                                    "DateTime": "2024-05-31T14:15:58+02:00",
                                    "Content": "Liebe Studierende,   Im Anschluss an den Austausch diese Woche, wollen noch einmal zum Demo:Lition-Workshop kommende Woche Mittwoch - 5.6. - einladen. Wir starten um 10:00 und wollen intensiv bis ca. 14/15:00 Uhr zusammen arbeiten, ggf. mit einer kleinen Mittagspause.   Themen werden sein:  - Vorstellung, Diskussion und Sortierung von Projekttiteln, Projektthese/Claim, Kurzbeschreibungen mit dem Ziel diese dann zu Clustern und eine gemeinsame Sprache, einen roten Faden zu finden. // Bitte erstellt dazu und in Vorbereitung eine Übersicht auf Miro: mit euren jeweiligen Projekttiteln in den Spalten und in den Zeilen die These / Claim, Kurzbeschreibung / Format - Brainstorming und Diskussion zum Ausstellungstitel (soll er z.B. auffordernd, alarmierend etc. sein?) - Brainstorming und Diskussion zu möglichen Ausstellungskonstruktionen/Formaten, gesamt und pro Projektgruppe. - Brainstorming und Diskussion zu Grafik/Gestaltung - Brainstorming und Diskussion zu Öffentlichkeitsarbeit - Erarbeitung eines groben Zeitplans mit Aufbau & Eröffnung am 19.7.  > Fragestellungen sind dabei „Warum machen wir das? Warum ist das ein Thema? Was bewegt uns daran, was ist gesellschaftlich daran so interessant?“ Und „Wie kann es ansprechend, catchy umgesetzt werden?“ Was / Wie / Für wen wollen wir (es) vermitteln?   Bitte bereitet euch zu euren Projekt-Themen UND den Ausstellungs-/Orga-/ÖA-Themen entsprechend vor, tragt eure Punkte ins Miroboard ein und bringt gerne Ausdrucke zu Referenzbildern mit (diese können auch Gruppen- & Themenübergreifend sein).   Wir bereiten Beamer und große Post-Its fürs Brainstorming vor.   Die Studierenden, die die Moderation übernehmen wollten, bitten wir sich noch einmal vorab mit uns in Verbindung zu setzen. Dazu schlagen wir einen gemeinsamen Zoom am Montag oder Dienstag um 11 Uhr vor, in dem ihr uns kurz präsentiert, wie ihr den Workshop moderieren werdet. Bitte meldet euch kurz zurück welcher Termin euch passt.   Wer sich an der parallellaufenden IfA-Klausurtagung am IFA beteiligen möchte, kann dies selbstverständlich tun, möge sich entsprechend melden und sich dann von den Kommilitone:innen briefen lassen. Wir gehen davon aus dass ihr es zumindest zum Programmpunkt \"Studiengangs-Reform“ der Klausurtagung schaffen solltet.  Bitte vergesst nicht das Miroboard vorab mit uns zu teilen.",
                                    "Response to": "Response to nothing"
                                }
                            ]
                        },
                        {
                            "Discussion_Name": "Abstimmung IFA-Expo , Zeichnungen WS",
                            "Discussion_Id": "597048",
                            "Messages": [
                                {
                                    "Message_id": "p1074217",
                                    "Author": "Maria Hudl",
                                    "DateTime": "2024-05-27T15:12:45+02:00",
                                    "Content": "Hallo, da bisher nur 4 Stimmen abgegeben wurden, findet ihr anbei noch einmal den der Direktlink zur Abstimmung zu dem Standort der IFA Expo: https://isis.tu-berlin.de/mod/choice/view.php?id=1835383 Wie von einigen gewünscht, findet ihr unter \"Link zur tubcloud\" ein Beispiel der \"Zeichenaufgabe\", die wir im Wintersemester als Zuarbeit für den Abrissatlas erstellt haben.  Für die Zwischenpräsentation am Mittwoch bringt bitte das ausgedruckte und überarbeitete A3 zu euren Themen mit und auch, ebenso auf einem A3 zusammengefasst, eure Vorschläge für die jeweilige von euch gewählte zusätzliche Kategorie - Öffentlichkeitsarbeit / Kommunikation / Ausstellungsgestaltung etc - Viele Grüße",
                                    "Response to": "Response to nothing"
                                }
                            ]
                        },
                        {
                            "Discussion_Name": "Zusammenfassung Heute + nächstes Treffen am 15.5. im DAZ",
                            "Discussion_Id": "593363",
                            "Messages": [
                                {
                                    "Message_id": "p1068412",
                                    "Author": "Maria Hudl",
                                    "DateTime": "2024-05-08T17:13:12+02:00",
                                    "Content": "Liebe Alle, den Link zum Videomitschnitt der heutigen Vorträge von Filmemacher Fred Plassmann (OFFscreen) und Kommunikationsexpertin Silke Neumann (Bureau N) findet ihr in unserer cloud : https://tubcloud.tu-berlin.de/s/29bsQ6a5ewtqG5t oder auf ISIS unter ‚Allgemeines > Link zur tubcloud‘. Anbei noch ein Link zum Podcast von Fred, der heute auf Baunetz Campus erschienen ist: https://www.baunetz-campus.de/podcast/filmemacher-am-set-auf-baustelle-und-buehne-8582244  Zu unserem nächsten Treffen am 15.5. : Wir treffen uns nächste Woche um 10:30 Uhr direkt im DAZ. Dort werden wir das Kurator*Inteam Alesa Mustar und Tarek Megahed kennenlernen, sowie das Herausgeber*inteam der Publikation „Abrissfrage“ Luise Rellensmann und Alexander Stumm. Alesa und Tarek werden einen kurzen Einblick in ihre kuratorische Praxis und die Räume des DAZ geben, Alexander und Luise zur Publikation und wir eine kurze Zusammenfassung zu unseren (Ausstellungs)Themen. Im Anschluss und im gemeinsamen Austausch wollen wir gemeinsam Ideen für die Ausstellung sammeln und teilen. Für diejenigen, die noch kein*e Themempate*in geworden sind, mögen dies bis dahin bitte tun.  Bereitet für die Präsentation der Themen eine kurze 2-3 - minütige Präsentation (Format A3, ausgedruckt am 15.5. mitbringen) vor, um das Thema vorzustellen. Bringt erste Vorschläge (gerne auch mehrere Ideen) mit, und teilt eure Ideen wie und über welches Medium ihr das Thema in der Ausstellung präsentieren würdet. Überlegt euch, wie ihr eure „Geschichte“ erzählt und wie sie klar und besonders auch einem Publikum jenseits des eigenen Netzwerkes kommunizieren werden kann. Wir freuen uns auf den Besuch im DAZ mit euch kommende Woche. Viele Grüße.  Bitte vergesst nicht eure Daten auf der Teilnehmer*innenliste zu ergänzen: https://docs.google.com/spreadsheets/d/1vTgTzSw0Hro1tlDkHxa13N5HzW4fdq1EiygYOubyh1U/edit#gid=0 ",
                                    "Response to": "Response to nothing"
                                }
                            ]
                        },
                        {
                            "Discussion_Name": "die Themenpräsentation morgen findet um 15 Uhr, nicht um 9 Uhr statt",
                            "Discussion_Id": "590538",
                            "Messages": [
                                {
                                    "Message_id": "p1064040",
                                    "Author": "Maria Hudl",
                                    "DateTime": "2024-04-28T20:32:36+02:00",
                                    "Content": "Liebe Alle, entschuldigt für die kurzfristige Änderung, ich muss unseren Termin morgen früh leider nach hinten, auf 15 Uhr verschieben. Der Zoomlink bleibt identisch, anbei noch einmal nur Sicherheit: https://tu-berlin.zoom.us/j/63372801319?pwd=dGhKdzlFenZjdkcxOVBpTGFkK0oyUT09 Viele Grüße und bis morgen",
                                    "Response to": "Response to nothing"
                                }
                            ]
                        },
                        {
                            "Discussion_Name": "Zoom Themen WS &amp; Themenwahl",
                            "Discussion_Id": "590391",
                            "Messages": [
                                {
                                    "Message_id": "p1063795",
                                    "Author": "Maria Hudl",
                                    "DateTime": "2024-04-27T08:21:06+02:00",
                                    "Content": "Liebe Alle, wie von einigen gewünscht, haben wir einen Präsentationstermin der Themen, die im Wintersemester erarbeitet wurden, definiert. Wir treffen uns dafür am Montag um 9:00 Uhr per Zoom: https://tu-berlin.zoom.us/j/63372801319?pwd=dGhKdzlFenZjdkcxOVBpTGFkK0oyUT09  Bitte schaut euch die Anpassungen unter \"Themenwahl\" an und tragt euch entsprechend ein bzw nehmt ggf Anpassungen vor. Schöne Grüße und ein schönes Wochenende",
                                    "Response to": "Response to nothing"
                                }
                            ]
                        },
                        {
                            "Discussion_Name": "Themenwahl &amp; Teilnehmer*Inneninformationen",
                            "Discussion_Id": "588698",
                            "Messages": [
                                {
                                    "Message_id": "p1061228",
                                    "Author": "Maria Hudl",
                                    "DateTime": "2024-04-23T07:18:26+02:00",
                                    "Content": "Liebe Alle, im Reiter 'Themen aus dem WS' findet ihr unter 'Themenwahl' ein Etherpad, in dem ihr euch bitte hinter das Thema, dass ihr finalisieren wollt eintragt. (In der Broschüre 'Übersicht zu den ..' findet ihr eine Zusammenfassung der Themen des letzten Semesters und unter dem 'Link zur tubcloud..' die kompletten Endpräsentationen.) Wählt ein Thema und macht euch auch schon einmal Gedanken, welches Format das Thema gut in einer Ausstellung präsentieren könnte. Bitte hinterlegt unter 'Teilnehmer*innen' die dort angefragten Informationen. Wir benötigen diese für die Anmeldungen & später Notenverbuchung. Der Kurs ist nun auch bei Moses angelegt, bitte schreibt euch dort ein.  Viele Grüße und bis morgen für den Vortrag von Jonas Malzahn.  ",
                                    "Response to": "Response to nothing"
                                }
                            ]
                        },
                        {
                            "Discussion_Name": "erstes Treffen ",
                            "Discussion_Id": "586601",
                            "Messages": [
                                {
                                    "Message_id": "p1057967",
                                    "Author": "Maria Hudl",
                                    "DateTime": "2024-04-16T20:08:20+02:00",
                                    "Content": "Liebe Alle, herzlich Willkommen im Seminar Demo Liton, die Ausstellung. Wir treffen uns morgen (Mittwoch, 17.04) um 10:30 Uhr im Studio A 513. Wir werden mit dem Input von Jan R. Krause zu den Grundlagen der Architekturkommunikation starten und im Anschluss noch einige organisatorische Punkte und ggf. Fragen klären. Wir freuen uns und bis morgen!",
                                    "Response to": "Response to nothing"
                                }
                            ]
                        }
                    ]
                }
            ]
        ]
    }
]