[
    {
        "Course_Name": "[SoSe 2024] Projektwerkstatt Democracy Next Level auf der Mierendorff-INSEL",
        "Course_id": "38527",
        "Forums": [
            [
                {
                    "Forum_name": "Ankündigungen",
                    "Forum_id": "1793501",
                    "Discussions": [
                        {
                            "Discussion_Name": "Ausfall Seminar 05.07.",
                            "Discussion_Id": "605653",
                            "Messages": [
                                {
                                    "Message_id": "p1086715",
                                    "Author": "Samuel Merkel",
                                    "DateTime": "2024-07-04T23:09:29+02:00",
                                    "Content": "Hallo liebe Leute, wir müssen euch leider mitteilen, dass das morgige Freitags-Seminar ausfällt, da Patrick nicht vor Ort ist und ich leider krank bin. Ihr könnt die Zeit nutzen, um an der dritten Abgabe zu arbeiten. Mit den Creatorn, die noch keine Aufgabe für die dritte Abgabe haben, werden wir uns nochmal in Verbindung setzen. Wenn Ihr sonst noch Fragen habt, schreibt uns gerne. Viele Grüße Samuel",
                                    "Response to": "Response to nothing"
                                }
                            ]
                        },
                        {
                            "Discussion_Name": "2 Abgabe Termin ",
                            "Discussion_Id": "601948",
                            "Messages": [
                                {
                                    "Message_id": "p1081391",
                                    "Author": "Patrick Matejkowski",
                                    "DateTime": "2024-06-18T21:05:41+02:00",
                                    "Content": "Liebe Studies, wir verschieben unseren zweiten Abgabetermin um eine Woche. Die zweite Abgabe fällt also auf den 28.06 So können auch die Messenger eine Abgabe leisten. Was das Basteln angeht, sind weiterhin mehrere Analoger Aufsteller geplant. Schaut gerne nochmal in der Cloud unter dem Ordner Basteln rein. In dem Textdokument \"wichtige Notizen zum Basteln\" sind die bereits vorhandenen Materialien aufgelistet, sowie Material das wir eventuell noch besorgen werden. Wenn euch noch etwas einfällt, fügt es gerne hinzu und wir schauen was sich machen lässt. In der letzten Sitzung kamen auch Ideen für Stickermotive, die wir in Auftrag geben können. Schreibt auch da gerne Ideen in das Basteldokument oder mich persönlich an. Wir freuen uns auf die nächste Bastelreiche Sitzung. LG und bis dann Patrick und Samuel        ",
                                    "Response to": "Response to nothing"
                                }
                            ]
                        },
                        {
                            "Discussion_Name": "Templades Folienanpassung sowie gemeinsame Bastelrunde",
                            "Discussion_Id": "600410",
                            "Messages": [
                                {
                                    "Message_id": "p1079154",
                                    "Author": "Patrick Matejkowski",
                                    "DateTime": "2024-06-11T18:07:03+02:00",
                                    "Content": "Liebe Teilnehmer*innen, wir haben in unserer Tutor*innen Analyse festgestellt, dass es für die Mediencontents noch eine förmliche Einheit verlangt. Weiteres erfahrt ihr am Freitag. Dort werden wir uns gemeinsam auf eine solche Form einigen und diese bis zur zweiten Abgabe auf die Folien anwenden. Dersweiteren habt ihr mit eueren Themen schon sehr gute Arbeit geleistet. Weitere Themen wären jetzt so etwas wie, den Newsletter vom Kiezbüro zu kopieren. Dafür besteht aber noch ausreichend Zeit.  Weshalb wir uns dazu entschlossen haben das Basteln nochmals in den Vordergrund zu rücken ;-).  Die Displays sollen ein wenig schicker gemacht werden. Dafür haben wir Styroporstuckleisten als Rahmen die noch bearbeitet werden müssen. Außerdem würden wir für jeweils vier Content Kategorien (News, Veranstaltungen, Akteur*innen, Projekte) noch einen Analogen Aufsteller mit QR-Code anfertigen.   Wir haben bereits Material aus Hartschaum (Forex genannt), Tranzparente Folie, Klebbare Kunststoffoberflächen und allerhand Pappe, Papier, Kleber und Bastelutensilien.  Macht euch gerne nochmal bis Freitag Gedanken über mögliche Motive/Formen zu den einzelnen Analogen Aufsteller*innen, sucht nach Bastelanleitung/Tipps. Nachdem ihr das Material begutachtet habt, könnt ihr gernen darüber entscheiden ob wir noch weiteres Anschaffen sollen.      LG und bis Freitag in aller Frische  Patrick",
                                    "Response to": "Response to nothing"
                                }
                            ]
                        },
                        {
                            "Discussion_Name": "Abgaben am 31.05.2024",
                            "Discussion_Id": "597497",
                            "Messages": [
                                {
                                    "Message_id": "p1074900",
                                    "Author": "Patrick Matejkowski",
                                    "DateTime": "2024-05-28T21:06:13+02:00",
                                    "Content": 